# Model de conjugació: aïnar
SFX 01 Y 84
SFX 01 r r/_C_Y_V ar
SFX 01 r nt/_C ar
SFX 01 r t/_V_Y ar
SFX 01 r da/_Y ar
SFX 01 r ts/_Y ar
SFX 01 r des/_Y ar
SFX 01 ar o/_Z ar
SFX 01 ar e/_Z ar
SFX 01 ïnar ín/_Z ar
SFX 01 ar es/_Z ar
SFX 01 r 0/_Z ar
SFX 01 ar em/_Z ar
SFX 01 r m/_Z ar
SFX 01 ar eu/_Z ar
SFX 01 r u/_Z ar
SFX 01 ar en/_Z ar
SFX 01 r va/_Z ar
SFX 01 r ves/_Z ar
SFX 01 r va/_Z ar
SFX 01 ar àvem/_Z ar
SFX 01 ar àveu/_Z ar
SFX 01 r ven/_Z ar
SFX 01 ar í/_Z ar
SFX 01 r res/_Z ar
SFX 01 ar à/_Z ar
SFX 01 ar àrem/_Z ar
SFX 01 ar àreu/_Z ar
SFX 01 r ren/_Z ar
SFX 01 r ré/_Z ar
SFX 01 r ràs/_Z ar
SFX 01 r rà/_Z ar
SFX 01 r rem/_Z ar
SFX 01 r reu/_Z ar
SFX 01 r ran/_Z ar
SFX 01 r ria/_Z ar
SFX 01 r ries/_Z ar
SFX 01 r ria/_Z ar
SFX 01 r ríem/_Z ar
SFX 01 r ríeu/_Z ar
SFX 01 r rien/_Z ar
SFX 01 ar e/_Z ar
SFX 01 ar i/_Z ar
SFX 01 ar es/_Z ar
SFX 01 ar is/_Z ar
SFX 01 ar e/_Z ar
SFX 01 ar i/_Z ar
SFX 01 ar em/_Z ar
SFX 01 ar eu/_Z ar
SFX 01 ar en/_Z ar
SFX 01 ar in/_Z ar
SFX 01 ar és/_Z ar
SFX 01 r ra/_Z ar
SFX 01 ar às/_Z ar
SFX 01 ar essis/_Z ar
SFX 01 r res/_Z ar
SFX 01 r ssis/_Z ar
SFX 01 ar esses/_Z ar
SFX 01 r sses/_Z ar
SFX 01 ar és/_Z ar
SFX 01 r ra/_Z ar
SFX 01 ar às/_Z ar
SFX 01 ar éssim/_Z ar
SFX 01 ar àrem/_Z ar
SFX 01 ar àssim/_Z ar
SFX 01 ar éssem/_Z ar
SFX 01 ar àssem/_Z ar
SFX 01 ar éssiu/_Z ar
SFX 01 ar àreu/_Z ar
SFX 01 ar àssiu/_Z ar
SFX 01 ar ésseu/_Z ar
SFX 01 ar àsseu/_Z ar
SFX 01 ar essin/_Z ar
SFX 01 r ren/_Z ar
SFX 01 r ssin/_Z ar
SFX 01 ar essen/_Z ar
SFX 01 r ssen/_Z ar
SFX 01 r 0/_C ar
SFX 01 ar e/_D ar
SFX 01 ar i/_D ar
SFX 01 ar em/_C ar
SFX 01 r u/_C ar
SFX 01 ar eu/_C ar
SFX 01 ar en/_C ar
SFX 01 ar in/_C ar
# Model de conjugació: abalisar
SFX 02 Y 84
SFX 02 r r/_C_Y_V ar
SFX 02 r nt/_C ar
SFX 02 r t/_V_Y ar
SFX 02 r da/_Y ar
SFX 02 r ts/_Y ar
SFX 02 r des/_Y ar
SFX 02 ar o/_Z ar
SFX 02 ar e/_Z ar
SFX 02 isar ís/_Z ar
SFX 02 ar es/_Z ar
SFX 02 r 0/_Z ar
SFX 02 ar em/_Z ar
SFX 02 r m/_Z ar
SFX 02 ar eu/_Z ar
SFX 02 r u/_Z ar
SFX 02 ar en/_Z ar
SFX 02 r va/_Z ar
SFX 02 r ves/_Z ar
SFX 02 r va/_Z ar
SFX 02 ar àvem/_Z ar
SFX 02 ar àveu/_Z ar
SFX 02 r ven/_Z ar
SFX 02 ar í/_Z ar
SFX 02 r res/_Z ar
SFX 02 ar à/_Z ar
SFX 02 ar àrem/_Z ar
SFX 02 ar àreu/_Z ar
SFX 02 r ren/_Z ar
SFX 02 r ré/_Z ar
SFX 02 r ràs/_Z ar
SFX 02 r rà/_Z ar
SFX 02 r rem/_Z ar
SFX 02 r reu/_Z ar
SFX 02 r ran/_Z ar
SFX 02 r ria/_Z ar
SFX 02 r ries/_Z ar
SFX 02 r ria/_Z ar
SFX 02 r ríem/_Z ar
SFX 02 r ríeu/_Z ar
SFX 02 r rien/_Z ar
SFX 02 ar e/_Z ar
SFX 02 ar i/_Z ar
SFX 02 ar es/_Z ar
SFX 02 ar is/_Z ar
SFX 02 ar e/_Z ar
SFX 02 ar i/_Z ar
SFX 02 ar em/_Z ar
SFX 02 ar eu/_Z ar
SFX 02 ar en/_Z ar
SFX 02 ar in/_Z ar
SFX 02 ar és/_Z ar
SFX 02 r ra/_Z ar
SFX 02 ar às/_Z ar
SFX 02 ar essis/_Z ar
SFX 02 r res/_Z ar
SFX 02 r ssis/_Z ar
SFX 02 ar esses/_Z ar
SFX 02 r sses/_Z ar
SFX 02 ar és/_Z ar
SFX 02 r ra/_Z ar
SFX 02 ar às/_Z ar
SFX 02 ar éssim/_Z ar
SFX 02 ar àrem/_Z ar
SFX 02 ar àssim/_Z ar
SFX 02 ar éssem/_Z ar
SFX 02 ar àssem/_Z ar
SFX 02 ar éssiu/_Z ar
SFX 02 ar àreu/_Z ar
SFX 02 ar àssiu/_Z ar
SFX 02 ar ésseu/_Z ar
SFX 02 ar àsseu/_Z ar
SFX 02 ar essin/_Z ar
SFX 02 r ren/_Z ar
SFX 02 r ssin/_Z ar
SFX 02 ar essen/_Z ar
SFX 02 r ssen/_Z ar
SFX 02 r 0/_C ar
SFX 02 ar e/_D ar
SFX 02 ar i/_D ar
SFX 02 ar em/_C ar
SFX 02 r u/_C ar
SFX 02 ar eu/_C ar
SFX 02 ar en/_C ar
SFX 02 ar in/_C ar
# Model de conjugació: abatre
SFX 03 Y 70
SFX 03 e e/_D_Y_V re
SFX 03 re ent/_C re
SFX 03 re ut/_V_Y re
SFX 03 re uda/_Y re
SFX 03 re uts/_Y re
SFX 03 re udes/_Y re
SFX 03 re o/_Z re
SFX 03 re 0/_Z re
SFX 03 re s/_Z re
SFX 03 re 0/_Z re
SFX 03 re em/_Z re
SFX 03 re eu/_Z re
SFX 03 re en/_Z re
SFX 03 re ia/_Z re
SFX 03 re ies/_Z re
SFX 03 re ia/_Z re
SFX 03 re íem/_Z re
SFX 03 re íeu/_Z re
SFX 03 re ien/_Z re
SFX 03 re í/_Z re
SFX 03 re eres/_Z re
SFX 03 re é/_Z re
SFX 03 re érem/_Z re
SFX 03 re éreu/_Z re
SFX 03 re eren/_Z re
SFX 03 e é/_Z re
SFX 03 e às/_Z re
SFX 03 e à/_Z re
SFX 03 e em/_Z re
SFX 03 e eu/_Z re
SFX 03 e an/_Z re
SFX 03 e ia/_Z re
SFX 03 e ies/_Z re
SFX 03 e ia/_Z re
SFX 03 e íem/_Z re
SFX 03 e íeu/_Z re
SFX 03 e ien/_Z re
SFX 03 re a/_Z re
SFX 03 re i/_Z re
SFX 03 re es/_Z re
SFX 03 re is/_Z re
SFX 03 re a/_Z re
SFX 03 re i/_Z re
SFX 03 re em/_Z re
SFX 03 re eu/_Z re
SFX 03 re en/_Z re
SFX 03 re in/_Z re
SFX 03 re és/_Z re
SFX 03 re era/_Z re
SFX 03 re essis/_Z re
SFX 03 re eres/_Z re
SFX 03 re esses/_Z re
SFX 03 re és/_Z re
SFX 03 re era/_Z re
SFX 03 re éssim/_Z re
SFX 03 re érem/_Z re
SFX 03 re éssem/_Z re
SFX 03 re éssiu/_Z re
SFX 03 re éreu/_Z re
SFX 03 re ésseu/_Z re
SFX 03 re essin/_Z re
SFX 03 re eren/_Z re
SFX 03 re essen/_Z re
SFX 03 re 0/_C re
SFX 03 re a/_D re
SFX 03 re i/_D re
SFX 03 re em/_C re
SFX 03 re eu/_C re
SFX 03 re en/_C re
SFX 03 re in/_C re
# Model de conjugació: abominar
SFX 04 Y 84
SFX 04 r r/_C_Y_V ar
SFX 04 r nt/_C ar
SFX 04 r t/_V_Y ar
SFX 04 r da/_Y ar
SFX 04 r ts/_Y ar
SFX 04 r des/_Y ar
SFX 04 ar o/_Z ar
SFX 04 ar e/_Z ar
SFX 04 inar ín/_Z ar
SFX 04 ar es/_Z ar
SFX 04 r 0/_Z ar
SFX 04 ar em/_Z ar
SFX 04 r m/_Z ar
SFX 04 ar eu/_Z ar
SFX 04 r u/_Z ar
SFX 04 ar en/_Z ar
SFX 04 r va/_Z ar
SFX 04 r ves/_Z ar
SFX 04 r va/_Z ar
SFX 04 ar àvem/_Z ar
SFX 04 ar àveu/_Z ar
SFX 04 r ven/_Z ar
SFX 04 ar í/_Z ar
SFX 04 r res/_Z ar
SFX 04 ar à/_Z ar
SFX 04 ar àrem/_Z ar
SFX 04 ar àreu/_Z ar
SFX 04 r ren/_Z ar
SFX 04 r ré/_Z ar
SFX 04 r ràs/_Z ar
SFX 04 r rà/_Z ar
SFX 04 r rem/_Z ar
SFX 04 r reu/_Z ar
SFX 04 r ran/_Z ar
SFX 04 r ria/_Z ar
SFX 04 r ries/_Z ar
SFX 04 r ria/_Z ar
SFX 04 r ríem/_Z ar
SFX 04 r ríeu/_Z ar
SFX 04 r rien/_Z ar
SFX 04 ar e/_Z ar
SFX 04 ar i/_Z ar
SFX 04 ar es/_Z ar
SFX 04 ar is/_Z ar
SFX 04 ar e/_Z ar
SFX 04 ar i/_Z ar
SFX 04 ar em/_Z ar
SFX 04 ar eu/_Z ar
SFX 04 ar en/_Z ar
SFX 04 ar in/_Z ar
SFX 04 ar és/_Z ar
SFX 04 r ra/_Z ar
SFX 04 ar às/_Z ar
SFX 04 ar essis/_Z ar
SFX 04 r res/_Z ar
SFX 04 r ssis/_Z ar
SFX 04 ar esses/_Z ar
SFX 04 r sses/_Z ar
SFX 04 ar és/_Z ar
SFX 04 r ra/_Z ar
SFX 04 ar às/_Z ar
SFX 04 ar éssim/_Z ar
SFX 04 ar àrem/_Z ar
SFX 04 ar àssim/_Z ar
SFX 04 ar éssem/_Z ar
SFX 04 ar àssem/_Z ar
SFX 04 ar éssiu/_Z ar
SFX 04 ar àreu/_Z ar
SFX 04 ar àssiu/_Z ar
SFX 04 ar ésseu/_Z ar
SFX 04 ar àsseu/_Z ar
SFX 04 ar essin/_Z ar
SFX 04 r ren/_Z ar
SFX 04 r ssin/_Z ar
SFX 04 ar essen/_Z ar
SFX 04 r ssen/_Z ar
SFX 04 r 0/_C ar
SFX 04 ar e/_D ar
SFX 04 ar i/_D ar
SFX 04 ar em/_C ar
SFX 04 r u/_C ar
SFX 04 ar eu/_C ar
SFX 04 ar en/_C ar
SFX 04 ar in/_C ar
# Model de conjugació: abrusar
SFX 05 Y 84
SFX 05 r r/_C_Y_V ar
SFX 05 r nt/_C ar
SFX 05 r t/_V_Y ar
SFX 05 r da/_Y ar
SFX 05 r ts/_Y ar
SFX 05 r des/_Y ar
SFX 05 ar o/_Z ar
SFX 05 ar e/_Z ar
SFX 05 usar ús/_Z ar
SFX 05 ar es/_Z ar
SFX 05 r 0/_Z ar
SFX 05 ar em/_Z ar
SFX 05 r m/_Z ar
SFX 05 ar eu/_Z ar
SFX 05 r u/_Z ar
SFX 05 ar en/_Z ar
SFX 05 r va/_Z ar
SFX 05 r ves/_Z ar
SFX 05 r va/_Z ar
SFX 05 ar àvem/_Z ar
SFX 05 ar àveu/_Z ar
SFX 05 r ven/_Z ar
SFX 05 ar í/_Z ar
SFX 05 r res/_Z ar
SFX 05 ar à/_Z ar
SFX 05 ar àrem/_Z ar
SFX 05 ar àreu/_Z ar
SFX 05 r ren/_Z ar
SFX 05 r ré/_Z ar
SFX 05 r ràs/_Z ar
SFX 05 r rà/_Z ar
SFX 05 r rem/_Z ar
SFX 05 r reu/_Z ar
SFX 05 r ran/_Z ar
SFX 05 r ria/_Z ar
SFX 05 r ries/_Z ar
SFX 05 r ria/_Z ar
SFX 05 r ríem/_Z ar
SFX 05 r ríeu/_Z ar
SFX 05 r rien/_Z ar
SFX 05 ar e/_Z ar
SFX 05 ar i/_Z ar
SFX 05 ar es/_Z ar
SFX 05 ar is/_Z ar
SFX 05 ar e/_Z ar
SFX 05 ar i/_Z ar
SFX 05 ar em/_Z ar
SFX 05 ar eu/_Z ar
SFX 05 ar en/_Z ar
SFX 05 ar in/_Z ar
SFX 05 ar és/_Z ar
SFX 05 r ra/_Z ar
SFX 05 ar às/_Z ar
SFX 05 ar essis/_Z ar
SFX 05 r res/_Z ar
SFX 05 r ssis/_Z ar
SFX 05 ar esses/_Z ar
SFX 05 r sses/_Z ar
SFX 05 ar és/_Z ar
SFX 05 r ra/_Z ar
SFX 05 ar às/_Z ar
SFX 05 ar éssim/_Z ar
SFX 05 ar àrem/_Z ar
SFX 05 ar àssim/_Z ar
SFX 05 ar éssem/_Z ar
SFX 05 ar àssem/_Z ar
SFX 05 ar éssiu/_Z ar
SFX 05 ar àreu/_Z ar
SFX 05 ar àssiu/_Z ar
SFX 05 ar ésseu/_Z ar
SFX 05 ar àsseu/_Z ar
SFX 05 ar essin/_Z ar
SFX 05 r ren/_Z ar
SFX 05 r ssin/_Z ar
SFX 05 ar essen/_Z ar
SFX 05 r ssen/_Z ar
SFX 05 r 0/_C ar
SFX 05 ar e/_D ar
SFX 05 ar i/_D ar
SFX 05 ar em/_C ar
SFX 05 r u/_C ar
SFX 05 ar eu/_C ar
SFX 05 ar en/_C ar
SFX 05 ar in/_C ar
# Model de conjugació: absoldre
SFX 06 Y 69
SFX 06 e e/_D_Y_V re
SFX 06 dre ent/_C re
SFX 06 dre t/_V_Y re
SFX 06 dre ta/_Y re
SFX 06 dre ts/_Y re
SFX 06 dre tes/_Y re
SFX 06 dre c/_Z re
SFX 06 dre s/_Z re
SFX 06 dre 0/_Z re
SFX 06 dre em/_Z re
SFX 06 dre eu/_Z re
SFX 06 dre en/_Z re
SFX 06 dre ia/_Z re
SFX 06 dre ies/_Z re
SFX 06 dre ia/_Z re
SFX 06 dre íem/_Z re
SFX 06 dre íeu/_Z re
SFX 06 dre ien/_Z re
SFX 06 dre guí/_Z re
SFX 06 dre gueres/_Z re
SFX 06 dre gué/_Z re
SFX 06 dre guérem/_Z re
SFX 06 dre guéreu/_Z re
SFX 06 dre gueren/_Z re
SFX 06 e é/_Z re
SFX 06 e às/_Z re
SFX 06 e à/_Z re
SFX 06 e em/_Z re
SFX 06 e eu/_Z re
SFX 06 e an/_Z re
SFX 06 e ia/_Z re
SFX 06 e ies/_Z re
SFX 06 e ia/_Z re
SFX 06 e íem/_Z re
SFX 06 e íeu/_Z re
SFX 06 e ien/_Z re
SFX 06 dre ga/_Z re
SFX 06 dre gui/_Z re
SFX 06 dre gues/_Z re
SFX 06 dre guis/_Z re
SFX 06 dre ga/_Z re
SFX 06 dre gui/_Z re
SFX 06 dre guem/_Z re
SFX 06 dre gueu/_Z re
SFX 06 dre guen/_Z re
SFX 06 dre guin/_Z re
SFX 06 dre gués/_Z re
SFX 06 dre guera/_Z re
SFX 06 dre guessis/_Z re
SFX 06 dre gueres/_Z re
SFX 06 dre guesses/_Z re
SFX 06 dre gués/_Z re
SFX 06 dre guera/_Z re
SFX 06 dre guéssim/_Z re
SFX 06 dre guérem/_Z re
SFX 06 dre guéssem/_Z re
SFX 06 dre guéssiu/_Z re
SFX 06 dre guéreu/_Z re
SFX 06 dre guésseu/_Z re
SFX 06 dre guessin/_Z re
SFX 06 dre gueren/_Z re
SFX 06 dre guessen/_Z re
SFX 06 dre 0/_C re
SFX 06 dre ga/_D re
SFX 06 dre gui/_D re
SFX 06 dre guem/_C re
SFX 06 dre eu/_C re
SFX 06 dre guen/_C re
SFX 06 dre guin/_C re
# Model de conjugació: abstenir
SFX 07 Y 112
SFX 07 r r/_C_Y_V ir
SFX 07 enir indre/_D_Y_V ir
SFX 07 r nt/_C ir
SFX 07 enir ingut/_V_Y ir
SFX 07 ir gut/_V_Y ir
SFX 07 enir inguda/_Y ir
SFX 07 ir guda/_Y ir
SFX 07 enir inguts/_Y ir
SFX 07 ir guts/_Y ir
SFX 07 enir ingudes/_Y ir
SFX 07 ir gudes/_Y ir
SFX 07 enir inc/_Z ir
SFX 07 ir c/_Z ir
SFX 07 ir s/_Z ir
SFX 07 enir é/_Z ir
SFX 07 r m/_Z ir
SFX 07 r u/_Z ir
SFX 07 ir en/_Z ir
SFX 07 r a/_Z ir
SFX 07 r es/_Z ir
SFX 07 r a/_Z ir
SFX 07 ir íem/_Z ir
SFX 07 ir íeu/_Z ir
SFX 07 r en/_Z ir
SFX 07 enir inguí/_Z ir
SFX 07 ir guí/_Z ir
SFX 07 enir ingueres/_Z ir
SFX 07 ir gueres/_Z ir
SFX 07 enir ingué/_Z ir
SFX 07 ir gué/_Z ir
SFX 07 enir inguérem/_Z ir
SFX 07 ir guérem/_Z ir
SFX 07 enir inguéreu/_Z ir
SFX 07 ir guéreu/_Z ir
SFX 07 enir ingueren/_Z ir
SFX 07 ir gueren/_Z ir
SFX 07 enir indré/_Z ir
SFX 07 ir dré/_Z ir
SFX 07 enir indràs/_Z ir
SFX 07 ir dràs/_Z ir
SFX 07 enir indrà/_Z ir
SFX 07 ir drà/_Z ir
SFX 07 enir indrem/_Z ir
SFX 07 ir drem/_Z ir
SFX 07 enir indreu/_Z ir
SFX 07 ir dreu/_Z ir
SFX 07 enir indran/_Z ir
SFX 07 ir dran/_Z ir
SFX 07 enir indria/_Z ir
SFX 07 ir dria/_Z ir
SFX 07 enir indries/_Z ir
SFX 07 ir dries/_Z ir
SFX 07 enir indria/_Z ir
SFX 07 ir dria/_Z ir
SFX 07 enir indríem/_Z ir
SFX 07 ir dríem/_Z ir
SFX 07 enir indríeu/_Z ir
SFX 07 ir dríeu/_Z ir
SFX 07 enir indrien/_Z ir
SFX 07 ir drien/_Z ir
SFX 07 enir inga/_Z ir
SFX 07 ir gui/_Z ir
SFX 07 enir ingui/_Z ir
SFX 07 enir ingues/_Z ir
SFX 07 ir guis/_Z ir
SFX 07 enir inguis/_Z ir
SFX 07 enir inga/_Z ir
SFX 07 ir gui/_Z ir
SFX 07 enir ingui/_Z ir
SFX 07 enir inguem/_Z ir
SFX 07 ir guem/_Z ir
SFX 07 enir ingueu/_Z ir
SFX 07 ir gueu/_Z ir
SFX 07 enir inguen/_Z ir
SFX 07 ir guin/_Z ir
SFX 07 enir inguin/_Z ir
SFX 07 enir ingués/_Z ir
SFX 07 enir inguera/_Z ir
SFX 07 ir gués/_Z ir
SFX 07 enir inguessis/_Z ir
SFX 07 enir ingueres/_Z ir
SFX 07 enir inguesses/_Z ir
SFX 07 ir guessis/_Z ir
SFX 07 enir ingués/_Z ir
SFX 07 enir inguera/_Z ir
SFX 07 ir gués/_Z ir
SFX 07 enir inguéssim/_Z ir
SFX 07 enir inguérem/_Z ir
SFX 07 enir inguéssem/_Z ir
SFX 07 ir guéssim/_Z ir
SFX 07 enir inguéssiu/_Z ir
SFX 07 enir inguéreu/_Z ir
SFX 07 enir inguésseu/_Z ir
SFX 07 ir guéssiu/_Z ir
SFX 07 enir inguessin/_Z ir
SFX 07 enir ingueren/_Z ir
SFX 07 enir inguessen/_Z ir
SFX 07 ir guessin/_Z ir
SFX 07 enir ingues/_C ir
SFX 07 enir é/_C ir
SFX 07 enir én/_C ir
SFX 07 enir ín/_C ir
SFX 07 enir inga/_D ir
SFX 07 ir gui/_D ir
SFX 07 enir ingui/_D ir
SFX 07 enir inguem/_C ir
SFX 07 ir guem/_C ir
SFX 07 r u/_C ir
SFX 07 enir ingueu/_C ir
SFX 07 enir inguen/_C ir
SFX 07 ir guin/_C ir
SFX 07 enir inguin/_C ir
# Model de conjugació: abstreure
SFX 08 Y 96
SFX 08 eure aure/_D_Y_V re
SFX 08 e e/_D_Y_V re
SFX 08 eure aient/_C re
SFX 08 eure aent/_C re
SFX 08 ure t/_V_Y re
SFX 08 ure ta/_Y re
SFX 08 ure ts/_Y re
SFX 08 ure tes/_Y re
SFX 08 eure ac/_Z re
SFX 08 ure c/_Z re
SFX 08 eure aus/_Z re
SFX 08 re s/_Z re
SFX 08 eure au/_Z re
SFX 08 re 0/_Z re
SFX 08 eure aiem/_Z re
SFX 08 eure aem/_Z re
SFX 08 ure im/_Z re
SFX 08 eure aieu/_Z re
SFX 08 eure aeu/_Z re
SFX 08 ure is/_Z re
SFX 08 eure auen/_Z re
SFX 08 re en/_Z re
SFX 08 ure ia/_Z re
SFX 08 ure ies/_Z re
SFX 08 ure ia/_Z re
SFX 08 eure èiem/_Z re
SFX 08 eure éiem/_Z re
SFX 08 eure èieu/_Z re
SFX 08 eure éieu/_Z re
SFX 08 ure ien/_Z re
SFX 08 eure aguí/_Z re
SFX 08 eure agueres/_Z re
SFX 08 eure agué/_Z re
SFX 08 eure aguérem/_Z re
SFX 08 eure aguéreu/_Z re
SFX 08 eure agueren/_Z re
SFX 08 eure auré/_Z re
SFX 08 eure auràs/_Z re
SFX 08 eure aurà/_Z re
SFX 08 eure aurem/_Z re
SFX 08 eure aureu/_Z re
SFX 08 eure auran/_Z re
SFX 08 eure auria/_Z re
SFX 08 eure auries/_Z re
SFX 08 eure auria/_Z re
SFX 08 eure auríem/_Z re
SFX 08 eure auríeu/_Z re
SFX 08 eure aurien/_Z re
SFX 08 eure aga/_Z re
SFX 08 ure ga/_Z re
SFX 08 eure agui/_Z re
SFX 08 ure gui/_Z re
SFX 08 eure agues/_Z re
SFX 08 ure gues/_Z re
SFX 08 eure aguis/_Z re
SFX 08 ure guis/_Z re
SFX 08 eure aga/_Z re
SFX 08 ure ga/_Z re
SFX 08 eure agui/_Z re
SFX 08 ure gui/_Z re
SFX 08 eure aguem/_Z re
SFX 08 eure agueu/_Z re
SFX 08 eure aguen/_Z re
SFX 08 ure guen/_Z re
SFX 08 eure aguin/_Z re
SFX 08 ure guin/_Z re
SFX 08 eure agués/_Z re
SFX 08 eure aguera/_Z re
SFX 08 eure aguessis/_Z re
SFX 08 eure agueres/_Z re
SFX 08 eure aguesses/_Z re
SFX 08 eure agués/_Z re
SFX 08 eure aguera/_Z re
SFX 08 eure aguéssim/_Z re
SFX 08 eure aguérem/_Z re
SFX 08 eure aguéssem/_Z re
SFX 08 eure aguéssiu/_Z re
SFX 08 eure aguéreu/_Z re
SFX 08 eure aguésseu/_Z re
SFX 08 eure aguessin/_Z re
SFX 08 eure agueren/_Z re
SFX 08 eure aguessen/_Z re
SFX 08 eure au/_C re
SFX 08 re 0/_C re
SFX 08 eure aga/_D re
SFX 08 ure ga/_D re
SFX 08 eure agui/_D re
SFX 08 ure gui/_D re
SFX 08 eure aguem/_C re
SFX 08 eure aieu/_C re
SFX 08 eure aeu/_C re
SFX 08 ure is/_C re
SFX 08 eure aguen/_C re
SFX 08 ure guen/_C re
SFX 08 eure aguin/_C re
SFX 08 ure guin/_C re
# Model de conjugació: aburgesar
SFX 09 Y 84
SFX 09 r r/_C_Y_V ar
SFX 09 r nt/_C ar
SFX 09 r t/_V_Y ar
SFX 09 r da/_Y ar
SFX 09 r ts/_Y ar
SFX 09 r des/_Y ar
SFX 09 ar o/_Z ar
SFX 09 ar e/_Z ar
SFX 09 esar ès/_Z ar
SFX 09 ar es/_Z ar
SFX 09 r 0/_Z ar
SFX 09 ar em/_Z ar
SFX 09 r m/_Z ar
SFX 09 ar eu/_Z ar
SFX 09 r u/_Z ar
SFX 09 ar en/_Z ar
SFX 09 r va/_Z ar
SFX 09 r ves/_Z ar
SFX 09 r va/_Z ar
SFX 09 ar àvem/_Z ar
SFX 09 ar àveu/_Z ar
SFX 09 r ven/_Z ar
SFX 09 ar í/_Z ar
SFX 09 r res/_Z ar
SFX 09 ar à/_Z ar
SFX 09 ar àrem/_Z ar
SFX 09 ar àreu/_Z ar
SFX 09 r ren/_Z ar
SFX 09 r ré/_Z ar
SFX 09 r ràs/_Z ar
SFX 09 r rà/_Z ar
SFX 09 r rem/_Z ar
SFX 09 r reu/_Z ar
SFX 09 r ran/_Z ar
SFX 09 r ria/_Z ar
SFX 09 r ries/_Z ar
SFX 09 r ria/_Z ar
SFX 09 r ríem/_Z ar
SFX 09 r ríeu/_Z ar
SFX 09 r rien/_Z ar
SFX 09 ar e/_Z ar
SFX 09 ar i/_Z ar
SFX 09 ar es/_Z ar
SFX 09 ar is/_Z ar
SFX 09 ar e/_Z ar
SFX 09 ar i/_Z ar
SFX 09 ar em/_Z ar
SFX 09 ar eu/_Z ar
SFX 09 ar en/_Z ar
SFX 09 ar in/_Z ar
SFX 09 ar és/_Z ar
SFX 09 r ra/_Z ar
SFX 09 ar às/_Z ar
SFX 09 ar essis/_Z ar
SFX 09 r res/_Z ar
SFX 09 r ssis/_Z ar
SFX 09 ar esses/_Z ar
SFX 09 r sses/_Z ar
SFX 09 ar és/_Z ar
SFX 09 r ra/_Z ar
SFX 09 ar às/_Z ar
SFX 09 ar éssim/_Z ar
SFX 09 ar àrem/_Z ar
SFX 09 ar àssim/_Z ar
SFX 09 ar éssem/_Z ar
SFX 09 ar àssem/_Z ar
SFX 09 ar éssiu/_Z ar
SFX 09 ar àreu/_Z ar
SFX 09 ar àssiu/_Z ar
SFX 09 ar ésseu/_Z ar
SFX 09 ar àsseu/_Z ar
SFX 09 ar essin/_Z ar
SFX 09 r ren/_Z ar
SFX 09 r ssin/_Z ar
SFX 09 ar essen/_Z ar
SFX 09 r ssen/_Z ar
SFX 09 r 0/_C ar
SFX 09 ar e/_D ar
SFX 09 ar i/_D ar
SFX 09 ar em/_C ar
SFX 09 r u/_C ar
SFX 09 ar eu/_C ar
SFX 09 ar en/_C ar
SFX 09 ar in/_C ar
# Model de conjugació: acórrer
SFX 0A Y 77
SFX 0A r r/_C_Y_V er
SFX 0A órrer orrent/_C er
SFX 0A órrer orregut/_V_Y er
SFX 0A órrer orreguda/_Y er
SFX 0A órrer orreguts/_Y er
SFX 0A órrer orregudes/_Y er
SFX 0A órrer orro/_Z er
SFX 0A r c/_Z er
SFX 0A órrer orr/_Z er
SFX 0A órrer orres/_Z er
SFX 0A órrer orrs/_Z er
SFX 0A órrer orre/_Z er
SFX 0A órrer orr/_Z er
SFX 0A órrer orrem/_Z er
SFX 0A órrer orreu/_Z er
SFX 0A órrer orren/_Z er
SFX 0A órrer orria/_Z er
SFX 0A órrer orries/_Z er
SFX 0A órrer orria/_Z er
SFX 0A órrer orríem/_Z er
SFX 0A órrer orríeu/_Z er
SFX 0A órrer orrien/_Z er
SFX 0A órrer orreguí/_Z er
SFX 0A órrer orregueres/_Z er
SFX 0A órrer orregué/_Z er
SFX 0A órrer orreguérem/_Z er
SFX 0A órrer orreguéreu/_Z er
SFX 0A órrer orregueren/_Z er
SFX 0A órrer orreré/_Z er
SFX 0A órrer orreràs/_Z er
SFX 0A órrer orrerà/_Z er
SFX 0A órrer orrerem/_Z er
SFX 0A órrer orrereu/_Z er
SFX 0A órrer orreran/_Z er
SFX 0A órrer orreria/_Z er
SFX 0A órrer orreries/_Z er
SFX 0A órrer orreria/_Z er
SFX 0A órrer orreríem/_Z er
SFX 0A órrer orreríeu/_Z er
SFX 0A órrer orrerien/_Z er
SFX 0A r ga/_Z er
SFX 0A órrer orri/_Z er
SFX 0A r gues/_Z er
SFX 0A órrer orris/_Z er
SFX 0A r ga/_Z er
SFX 0A órrer orri/_Z er
SFX 0A órrer orreguem/_Z er
SFX 0A órrer orrem/_Z er
SFX 0A órrer orregueu/_Z er
SFX 0A órrer orreu/_Z er
SFX 0A r guen/_Z er
SFX 0A órrer orrin/_Z er
SFX 0A órrer orregués/_Z er
SFX 0A órrer orreguera/_Z er
SFX 0A órrer orreguessis/_Z er
SFX 0A órrer orregueres/_Z er
SFX 0A órrer orreguesses/_Z er
SFX 0A órrer orregués/_Z er
SFX 0A órrer orreguera/_Z er
SFX 0A órrer orreguéssim/_Z er
SFX 0A órrer orreguérem/_Z er
SFX 0A órrer orreguéssem/_Z er
SFX 0A órrer orreguéssiu/_Z er
SFX 0A órrer orreguéreu/_Z er
SFX 0A órrer orreguésseu/_Z er
SFX 0A órrer orreguessin/_Z er
SFX 0A órrer orregueren/_Z er
SFX 0A órrer orreguessen/_Z er
SFX 0A órrer orre/_D er
SFX 0A órrer orr/_C er
SFX 0A r ga/_D er
SFX 0A órrer orri/_D er
SFX 0A órrer orreguem/_C er
SFX 0A órrer orrem/_C er
SFX 0A órrer orreu/_C er
SFX 0A r guen/_C er
SFX 0A órrer orrin/_C er
# Model de conjugació: acarnissar
SFX 0B Y 84
SFX 0B r r/_C_Y_V ar
SFX 0B r nt/_C ar
SFX 0B r t/_V_Y ar
SFX 0B r da/_Y ar
SFX 0B r ts/_Y ar
SFX 0B r des/_Y ar
SFX 0B ar o/_Z ar
SFX 0B ar e/_Z ar
SFX 0B issar ís/_Z ar
SFX 0B ar es/_Z ar
SFX 0B r 0/_Z ar
SFX 0B ar em/_Z ar
SFX 0B r m/_Z ar
SFX 0B ar eu/_Z ar
SFX 0B r u/_Z ar
SFX 0B ar en/_Z ar
SFX 0B r va/_Z ar
SFX 0B r ves/_Z ar
SFX 0B r va/_Z ar
SFX 0B ar àvem/_Z ar
SFX 0B ar àveu/_Z ar
SFX 0B r ven/_Z ar
SFX 0B ar í/_Z ar
SFX 0B r res/_Z ar
SFX 0B ar à/_Z ar
SFX 0B ar àrem/_Z ar
SFX 0B ar àreu/_Z ar
SFX 0B r ren/_Z ar
SFX 0B r ré/_Z ar
SFX 0B r ràs/_Z ar
SFX 0B r rà/_Z ar
SFX 0B r rem/_Z ar
SFX 0B r reu/_Z ar
SFX 0B r ran/_Z ar
SFX 0B r ria/_Z ar
SFX 0B r ries/_Z ar
SFX 0B r ria/_Z ar
SFX 0B r ríem/_Z ar
SFX 0B r ríeu/_Z ar
SFX 0B r rien/_Z ar
SFX 0B ar e/_Z ar
SFX 0B ar i/_Z ar
SFX 0B ar es/_Z ar
SFX 0B ar is/_Z ar
SFX 0B ar e/_Z ar
SFX 0B ar i/_Z ar
SFX 0B ar em/_Z ar
SFX 0B ar eu/_Z ar
SFX 0B ar en/_Z ar
SFX 0B ar in/_Z ar
SFX 0B ar és/_Z ar
SFX 0B r ra/_Z ar
SFX 0B ar às/_Z ar
SFX 0B ar essis/_Z ar
SFX 0B r res/_Z ar
SFX 0B r ssis/_Z ar
SFX 0B ar esses/_Z ar
SFX 0B r sses/_Z ar
SFX 0B ar és/_Z ar
SFX 0B r ra/_Z ar
SFX 0B ar às/_Z ar
SFX 0B ar éssim/_Z ar
SFX 0B ar àrem/_Z ar
SFX 0B ar àssim/_Z ar
SFX 0B ar éssem/_Z ar
SFX 0B ar àssem/_Z ar
SFX 0B ar éssiu/_Z ar
SFX 0B ar àreu/_Z ar
SFX 0B ar àssiu/_Z ar
SFX 0B ar ésseu/_Z ar
SFX 0B ar àsseu/_Z ar
SFX 0B ar essin/_Z ar
SFX 0B r ren/_Z ar
SFX 0B r ssin/_Z ar
SFX 0B ar essen/_Z ar
SFX 0B r ssen/_Z ar
SFX 0B r 0/_C ar
SFX 0B ar e/_D ar
SFX 0B ar i/_D ar
SFX 0B ar em/_C ar
SFX 0B r u/_C ar
SFX 0B ar eu/_C ar
SFX 0B ar en/_C ar
SFX 0B ar in/_C ar
# Model de conjugació: acollir
SFX 0C Y 70
SFX 0C r r/_C_Y_V ir
SFX 0C r nt/_C ir
SFX 0C r t/_V_Y ir
SFX 0C r da/_Y ir
SFX 0C r ts/_Y ir
SFX 0C r des/_Y ir
SFX 0C ollir ullo/_Z ir
SFX 0C ollir ull/_Z ir
SFX 0C ollir ulls/_Z ir
SFX 0C ollir ull/_Z ir
SFX 0C r m/_Z ir
SFX 0C r u/_Z ir
SFX 0C ollir ullen/_Z ir
SFX 0C r a/_Z ir
SFX 0C r es/_Z ir
SFX 0C r a/_Z ir
SFX 0C ir íem/_Z ir
SFX 0C ir íeu/_Z ir
SFX 0C r en/_Z ir
SFX 0C ir í/_Z ir
SFX 0C r res/_Z ir
SFX 0C ir í/_Z ir
SFX 0C ir írem/_Z ir
SFX 0C ir íreu/_Z ir
SFX 0C r ren/_Z ir
SFX 0C r ré/_Z ir
SFX 0C r ràs/_Z ir
SFX 0C r rà/_Z ir
SFX 0C r rem/_Z ir
SFX 0C r reu/_Z ir
SFX 0C r ran/_Z ir
SFX 0C r ria/_Z ir
SFX 0C r ries/_Z ir
SFX 0C r ria/_Z ir
SFX 0C r ríem/_Z ir
SFX 0C r ríeu/_Z ir
SFX 0C r rien/_Z ir
SFX 0C ollir ulla/_Z ir
SFX 0C ollir ulli/_Z ir
SFX 0C ollir ulles/_Z ir
SFX 0C ollir ullis/_Z ir
SFX 0C ollir ulla/_Z ir
SFX 0C ollir ulli/_Z ir
SFX 0C r m/_Z ir
SFX 0C r u/_Z ir
SFX 0C ollir ullen/_Z ir
SFX 0C ollir ullin/_Z ir
SFX 0C ir ís/_Z ir
SFX 0C r ra/_Z ir
SFX 0C r ssis/_Z ir
SFX 0C r res/_Z ir
SFX 0C r sses/_Z ir
SFX 0C ir ís/_Z ir
SFX 0C r ra/_Z ir
SFX 0C ir íssim/_Z ir
SFX 0C ir írem/_Z ir
SFX 0C ir íssem/_Z ir
SFX 0C ir íssiu/_Z ir
SFX 0C ir íreu/_Z ir
SFX 0C ir ísseu/_Z ir
SFX 0C r ssin/_Z ir
SFX 0C r ren/_Z ir
SFX 0C r ssen/_Z ir
SFX 0C ollir ull/_C ir
SFX 0C ollir ulla/_D ir
SFX 0C ollir ulli/_D ir
SFX 0C r m/_C ir
SFX 0C r u/_C ir
SFX 0C ollir ullen/_C ir
SFX 0C ollir ullin/_C ir
# Model de conjugació: acomplir
SFX 0D Y 94
SFX 0D r r/_C_Y_V ir
SFX 0D r nt/_C ir
SFX 0D ir ert/_V_Y ir
SFX 0D r t/_V_Y ir
SFX 0D ir erta/_Y ir
SFX 0D r da/_Y ir
SFX 0D ir erts/_Y ir
SFX 0D r ts/_Y ir
SFX 0D ir ertes/_Y ir
SFX 0D r des/_Y ir
SFX 0D ir eixo/_Z ir
SFX 0D r sc/_Z ir
SFX 0D ir esc/_Z ir
SFX 0D ir eixes/_Z ir
SFX 0D r xes/_Z ir
SFX 0D ir eix/_Z ir
SFX 0D r x/_Z ir
SFX 0D r m/_Z ir
SFX 0D r u/_Z ir
SFX 0D ir eixen/_Z ir
SFX 0D r xen/_Z ir
SFX 0D r a/_Z ir
SFX 0D r es/_Z ir
SFX 0D r a/_Z ir
SFX 0D ir íem/_Z ir
SFX 0D ir íeu/_Z ir
SFX 0D r en/_Z ir
SFX 0D ir í/_Z ir
SFX 0D r res/_Z ir
SFX 0D ir í/_Z ir
SFX 0D ir írem/_Z ir
SFX 0D ir íreu/_Z ir
SFX 0D r ren/_Z ir
SFX 0D r ré/_Z ir
SFX 0D r ràs/_Z ir
SFX 0D r rà/_Z ir
SFX 0D r rem/_Z ir
SFX 0D r reu/_Z ir
SFX 0D r ran/_Z ir
SFX 0D r ria/_Z ir
SFX 0D r ries/_Z ir
SFX 0D r ria/_Z ir
SFX 0D r ríem/_Z ir
SFX 0D r ríeu/_Z ir
SFX 0D r rien/_Z ir
SFX 0D ir esca/_Z ir
SFX 0D r sca/_Z ir
SFX 0D ir esqui/_Z ir
SFX 0D ir eixi/_Z ir
SFX 0D ir esques/_Z ir
SFX 0D r sques/_Z ir
SFX 0D ir esquis/_Z ir
SFX 0D ir eixis/_Z ir
SFX 0D ir esca/_Z ir
SFX 0D r sca/_Z ir
SFX 0D ir esqui/_Z ir
SFX 0D ir eixi/_Z ir
SFX 0D r m/_Z ir
SFX 0D r guem/_Z ir
SFX 0D r u/_Z ir
SFX 0D r gueu/_Z ir
SFX 0D ir esquen/_Z ir
SFX 0D r squen/_Z ir
SFX 0D ir esquin/_Z ir
SFX 0D ir eixin/_Z ir
SFX 0D ir ís/_Z ir
SFX 0D r ra/_Z ir
SFX 0D r ssis/_Z ir
SFX 0D r res/_Z ir
SFX 0D r sses/_Z ir
SFX 0D ir ís/_Z ir
SFX 0D r ra/_Z ir
SFX 0D ir íssim/_Z ir
SFX 0D ir írem/_Z ir
SFX 0D ir íssem/_Z ir
SFX 0D ir íssiu/_Z ir
SFX 0D ir íreu/_Z ir
SFX 0D ir ísseu/_Z ir
SFX 0D r ssin/_Z ir
SFX 0D r ren/_Z ir
SFX 0D r ssen/_Z ir
SFX 0D ir eix/_C ir
SFX 0D r x/_C ir
SFX 0D ir esca/_D ir
SFX 0D r sca/_D ir
SFX 0D ir esqui/_D ir
SFX 0D ir eixi/_D ir
SFX 0D r m/_C ir
SFX 0D r guem/_C ir
SFX 0D r u/_C ir
SFX 0D ir esquen/_C ir
SFX 0D r squen/_C ir
SFX 0D ir esquin/_C ir
SFX 0D ir eixin/_C ir
# Model de conjugació: acréixer
SFX 0E Y 91
SFX 0E r r/_C_Y_V er
SFX 0E éixer eixent/_C er
SFX 0E éixer escut/_V_Y er
SFX 0E éixer escuda/_Y er
SFX 0E éixer escuts/_Y er
SFX 0E éixer escudes/_Y er
SFX 0E éixer eixo/_Z er
SFX 0E éixer esc/_Z er
SFX 0E éixer eixes/_Z er
SFX 0E éixer eix/_Z er
SFX 0E éixer eixem/_Z er
SFX 0E éixer eixeu/_Z er
SFX 0E éixer eixen/_Z er
SFX 0E éixer eixia/_Z er
SFX 0E éixer eixies/_Z er
SFX 0E éixer eixia/_Z er
SFX 0E éixer eixíem/_Z er
SFX 0E éixer eixíeu/_Z er
SFX 0E éixer eixien/_Z er
SFX 0E éixer eixí/_Z er
SFX 0E éixer esquí/_Z er
SFX 0E éixer eixeres/_Z er
SFX 0E éixer esqueres/_Z er
SFX 0E éixer eixé/_Z er
SFX 0E éixer esqué/_Z er
SFX 0E éixer eixérem/_Z er
SFX 0E éixer esquérem/_Z er
SFX 0E éixer eixéreu/_Z er
SFX 0E éixer esquéreu/_Z er
SFX 0E éixer eixeren/_Z er
SFX 0E éixer esqueren/_Z er
SFX 0E éixer eixeré/_Z er
SFX 0E éixer eixeràs/_Z er
SFX 0E éixer eixerà/_Z er
SFX 0E éixer eixerem/_Z er
SFX 0E éixer eixereu/_Z er
SFX 0E éixer eixeran/_Z er
SFX 0E éixer eixeria/_Z er
SFX 0E éixer eixeries/_Z er
SFX 0E éixer eixeria/_Z er
SFX 0E éixer eixeríem/_Z er
SFX 0E éixer eixeríeu/_Z er
SFX 0E éixer eixerien/_Z er
SFX 0E éixer esca/_Z er
SFX 0E éixer esqui/_Z er
SFX 0E éixer eixi/_Z er
SFX 0E éixer esques/_Z er
SFX 0E éixer esquis/_Z er
SFX 0E éixer eixis/_Z er
SFX 0E éixer esca/_Z er
SFX 0E éixer esqui/_Z er
SFX 0E éixer eixi/_Z er
SFX 0E éixer eixem/_Z er
SFX 0E éixer esquem/_Z er
SFX 0E éixer eixeu/_Z er
SFX 0E éixer esqueu/_Z er
SFX 0E éixer esquen/_Z er
SFX 0E éixer esquin/_Z er
SFX 0E éixer eixin/_Z er
SFX 0E éixer eixés/_Z er
SFX 0E éixer esqués/_Z er
SFX 0E éixer esquera/_Z er
SFX 0E éixer eixessis/_Z er
SFX 0E éixer esquessis/_Z er
SFX 0E éixer esqueres/_Z er
SFX 0E éixer esquesses/_Z er
SFX 0E éixer eixés/_Z er
SFX 0E éixer esqués/_Z er
SFX 0E éixer esquera/_Z er
SFX 0E éixer eixéssim/_Z er
SFX 0E éixer esquéssim/_Z er
SFX 0E éixer esquérem/_Z er
SFX 0E éixer esquéssem/_Z er
SFX 0E éixer eixéssiu/_Z er
SFX 0E éixer esquéssiu/_Z er
SFX 0E éixer esquéreu/_Z er
SFX 0E éixer esquésseu/_Z er
SFX 0E éixer eixessin/_Z er
SFX 0E éixer esquessin/_Z er
SFX 0E éixer esqueren/_Z er
SFX 0E éixer esquessen/_Z er
SFX 0E éixer eix/_C er
SFX 0E éixer esca/_D er
SFX 0E éixer esqui/_D er
SFX 0E éixer eixi/_D er
SFX 0E éixer eixem/_C er
SFX 0E éixer esquem/_C er
SFX 0E éixer eixeu/_C er
SFX 0E éixer esquen/_C er
SFX 0E éixer esquin/_C er
SFX 0E éixer eixin/_C er
# Model de conjugació: acudir
SFX 0F Y 108
SFX 0F r r/_C_Y_V ir
SFX 0F r nt/_C ir
SFX 0F r t/_V_Y ir
SFX 0F r da/_Y ir
SFX 0F r ts/_Y ir
SFX 0F r des/_Y ir
SFX 0F ir eixo/_Z ir
SFX 0F ir o/_Z ir
SFX 0F r sc/_Z ir
SFX 0F ir esc/_Z ir
SFX 0F dir t/_Z ir
SFX 0F ir eixes/_Z ir
SFX 0F dir ts/_Z ir
SFX 0F r xes/_Z ir
SFX 0F ir eix/_Z ir
SFX 0F dir t/_Z ir
SFX 0F r x/_Z ir
SFX 0F r m/_Z ir
SFX 0F r u/_Z ir
SFX 0F ir eixen/_Z ir
SFX 0F ir en/_Z ir
SFX 0F r xen/_Z ir
SFX 0F r a/_Z ir
SFX 0F r es/_Z ir
SFX 0F r a/_Z ir
SFX 0F ir íem/_Z ir
SFX 0F ir íeu/_Z ir
SFX 0F r en/_Z ir
SFX 0F ir í/_Z ir
SFX 0F r res/_Z ir
SFX 0F ir í/_Z ir
SFX 0F ir írem/_Z ir
SFX 0F ir íreu/_Z ir
SFX 0F r ren/_Z ir
SFX 0F r ré/_Z ir
SFX 0F r ràs/_Z ir
SFX 0F r rà/_Z ir
SFX 0F r rem/_Z ir
SFX 0F r reu/_Z ir
SFX 0F r ran/_Z ir
SFX 0F r ria/_Z ir
SFX 0F r ries/_Z ir
SFX 0F r ria/_Z ir
SFX 0F r ríem/_Z ir
SFX 0F r ríeu/_Z ir
SFX 0F r rien/_Z ir
SFX 0F ir a/_Z ir
SFX 0F ir esca/_Z ir
SFX 0F r sca/_Z ir
SFX 0F ir esqui/_Z ir
SFX 0F ir eixi/_Z ir
SFX 0F r 0/_Z ir
SFX 0F ir es/_Z ir
SFX 0F ir esques/_Z ir
SFX 0F r sques/_Z ir
SFX 0F ir esquis/_Z ir
SFX 0F ir eixis/_Z ir
SFX 0F r s/_Z ir
SFX 0F ir a/_Z ir
SFX 0F ir esca/_Z ir
SFX 0F r sca/_Z ir
SFX 0F ir esqui/_Z ir
SFX 0F ir eixi/_Z ir
SFX 0F r 0/_Z ir
SFX 0F r m/_Z ir
SFX 0F r guem/_Z ir
SFX 0F r u/_Z ir
SFX 0F r gueu/_Z ir
SFX 0F ir en/_Z ir
SFX 0F ir esquen/_Z ir
SFX 0F r squen/_Z ir
SFX 0F ir esquin/_Z ir
SFX 0F ir eixin/_Z ir
SFX 0F r n/_Z ir
SFX 0F ir ís/_Z ir
SFX 0F r ra/_Z ir
SFX 0F r ssis/_Z ir
SFX 0F r res/_Z ir
SFX 0F r sses/_Z ir
SFX 0F ir ís/_Z ir
SFX 0F r ra/_Z ir
SFX 0F ir íssim/_Z ir
SFX 0F ir írem/_Z ir
SFX 0F ir íssem/_Z ir
SFX 0F ir íssiu/_Z ir
SFX 0F ir íreu/_Z ir
SFX 0F ir ísseu/_Z ir
SFX 0F r ssin/_Z ir
SFX 0F r ren/_Z ir
SFX 0F r ssen/_Z ir
SFX 0F ir eix/_C ir
SFX 0F dir t/_C ir
SFX 0F r x/_C ir
SFX 0F ir a/_D ir
SFX 0F ir esca/_D ir
SFX 0F r sca/_D ir
SFX 0F ir esqui/_D ir
SFX 0F ir eixi/_D ir
SFX 0F r 0/_C ir
SFX 0F r m/_C ir
SFX 0F r guem/_C ir
SFX 0F r u/_C ir
SFX 0F ir en/_C ir
SFX 0F ir esquen/_C ir
SFX 0F r squen/_C ir
SFX 0F ir esquin/_C ir
SFX 0F ir eixin/_C ir
SFX 0F r n/_C ir
# Model de conjugació: adequar
SFX 10 Y 83
SFX 10 r r/_C_Y_V ar
SFX 10 r nt/_C ar
SFX 10 r t/_V_Y ar
SFX 10 r da/_Y ar
SFX 10 r ts/_Y ar
SFX 10 r des/_Y ar
SFX 10 uar üe/_Z ar
SFX 10 ar o/_Z ar
SFX 10 uar ües/_Z ar
SFX 10 r 0/_Z ar
SFX 10 uar üem/_Z ar
SFX 10 r m/_Z ar
SFX 10 uar üeu/_Z ar
SFX 10 r u/_Z ar
SFX 10 uar üen/_Z ar
SFX 10 r va/_Z ar
SFX 10 r ves/_Z ar
SFX 10 r va/_Z ar
SFX 10 ar àvem/_Z ar
SFX 10 ar àveu/_Z ar
SFX 10 r ven/_Z ar
SFX 10 uar üí/_Z ar
SFX 10 r res/_Z ar
SFX 10 ar à/_Z ar
SFX 10 ar àrem/_Z ar
SFX 10 ar àreu/_Z ar
SFX 10 r ren/_Z ar
SFX 10 r ré/_Z ar
SFX 10 r ràs/_Z ar
SFX 10 r rà/_Z ar
SFX 10 r rem/_Z ar
SFX 10 r reu/_Z ar
SFX 10 r ran/_Z ar
SFX 10 r ria/_Z ar
SFX 10 r ries/_Z ar
SFX 10 r ria/_Z ar
SFX 10 r ríem/_Z ar
SFX 10 r ríeu/_Z ar
SFX 10 r rien/_Z ar
SFX 10 uar üe/_Z ar
SFX 10 uar üi/_Z ar
SFX 10 uar ües/_Z ar
SFX 10 uar üis/_Z ar
SFX 10 uar üe/_Z ar
SFX 10 uar üi/_Z ar
SFX 10 uar üem/_Z ar
SFX 10 uar üeu/_Z ar
SFX 10 uar üen/_Z ar
SFX 10 uar üin/_Z ar
SFX 10 uar üés/_Z ar
SFX 10 r ra/_Z ar
SFX 10 ar às/_Z ar
SFX 10 uar üessis/_Z ar
SFX 10 r res/_Z ar
SFX 10 r ssis/_Z ar
SFX 10 uar üesses/_Z ar
SFX 10 r sses/_Z ar
SFX 10 uar üés/_Z ar
SFX 10 r ra/_Z ar
SFX 10 ar às/_Z ar
SFX 10 uar üéssim/_Z ar
SFX 10 ar àrem/_Z ar
SFX 10 ar àssim/_Z ar
SFX 10 uar üéssem/_Z ar
SFX 10 ar àssem/_Z ar
SFX 10 uar üéssiu/_Z ar
SFX 10 ar àreu/_Z ar
SFX 10 ar àssiu/_Z ar
SFX 10 uar üésseu/_Z ar
SFX 10 ar àsseu/_Z ar
SFX 10 uar üessin/_Z ar
SFX 10 r ren/_Z ar
SFX 10 r ssin/_Z ar
SFX 10 uar üessen/_Z ar
SFX 10 r ssen/_Z ar
SFX 10 r 0/_C ar
SFX 10 uar üe/_D ar
SFX 10 uar üi/_D ar
SFX 10 uar üem/_C ar
SFX 10 r u/_C ar
SFX 10 uar üeu/_C ar
SFX 10 uar üen/_C ar
SFX 10 uar üin/_C ar
# Model de conjugació: admetre
SFX 11 Y 71
SFX 11 e e/_D_Y_V re
SFX 11 re ent/_C re
SFX 11 etre ès/_V_Y re
SFX 11 etre és/_V_Y re
SFX 11 tre sa/_Y re
SFX 11 tre sos/_Y re
SFX 11 tre ses/_Y re
SFX 11 re o/_Z re
SFX 11 re 0/_Z re
SFX 11 re s/_Z re
SFX 11 re 0/_Z re
SFX 11 re em/_Z re
SFX 11 re eu/_Z re
SFX 11 re en/_Z re
SFX 11 re ia/_Z re
SFX 11 re ies/_Z re
SFX 11 re ia/_Z re
SFX 11 re íem/_Z re
SFX 11 re íeu/_Z re
SFX 11 re ien/_Z re
SFX 11 re í/_Z re
SFX 11 re eres/_Z re
SFX 11 re é/_Z re
SFX 11 re érem/_Z re
SFX 11 re éreu/_Z re
SFX 11 re eren/_Z re
SFX 11 e é/_Z re
SFX 11 e às/_Z re
SFX 11 e à/_Z re
SFX 11 e em/_Z re
SFX 11 e eu/_Z re
SFX 11 e an/_Z re
SFX 11 e ia/_Z re
SFX 11 e ies/_Z re
SFX 11 e ia/_Z re
SFX 11 e íem/_Z re
SFX 11 e íeu/_Z re
SFX 11 e ien/_Z re
SFX 11 re a/_Z re
SFX 11 re i/_Z re
SFX 11 re es/_Z re
SFX 11 re is/_Z re
SFX 11 re a/_Z re
SFX 11 re i/_Z re
SFX 11 re em/_Z re
SFX 11 re eu/_Z re
SFX 11 re en/_Z re
SFX 11 re in/_Z re
SFX 11 re és/_Z re
SFX 11 re era/_Z re
SFX 11 re essis/_Z re
SFX 11 re eres/_Z re
SFX 11 re esses/_Z re
SFX 11 re és/_Z re
SFX 11 re era/_Z re
SFX 11 re éssim/_Z re
SFX 11 re érem/_Z re
SFX 11 re éssem/_Z re
SFX 11 re éssiu/_Z re
SFX 11 re éreu/_Z re
SFX 11 re ésseu/_Z re
SFX 11 re essin/_Z re
SFX 11 re eren/_Z re
SFX 11 re essen/_Z re
SFX 11 re 0/_C re
SFX 11 re a/_D re
SFX 11 re i/_D re
SFX 11 re em/_C re
SFX 11 re eu/_C re
SFX 11 re en/_C re
SFX 11 re in/_C re
# Model de conjugació: adobassar
SFX 12 Y 84
SFX 12 r r/_C_Y_V ar
SFX 12 r nt/_C ar
SFX 12 r t/_V_Y ar
SFX 12 r da/_Y ar
SFX 12 r ts/_Y ar
SFX 12 r des/_Y ar
SFX 12 ar o/_Z ar
SFX 12 ar e/_Z ar
SFX 12 assar às/_Z ar
SFX 12 ar es/_Z ar
SFX 12 r 0/_Z ar
SFX 12 ar em/_Z ar
SFX 12 r m/_Z ar
SFX 12 ar eu/_Z ar
SFX 12 r u/_Z ar
SFX 12 ar en/_Z ar
SFX 12 r va/_Z ar
SFX 12 r ves/_Z ar
SFX 12 r va/_Z ar
SFX 12 ar àvem/_Z ar
SFX 12 ar àveu/_Z ar
SFX 12 r ven/_Z ar
SFX 12 ar í/_Z ar
SFX 12 r res/_Z ar
SFX 12 ar à/_Z ar
SFX 12 ar àrem/_Z ar
SFX 12 ar àreu/_Z ar
SFX 12 r ren/_Z ar
SFX 12 r ré/_Z ar
SFX 12 r ràs/_Z ar
SFX 12 r rà/_Z ar
SFX 12 r rem/_Z ar
SFX 12 r reu/_Z ar
SFX 12 r ran/_Z ar
SFX 12 r ria/_Z ar
SFX 12 r ries/_Z ar
SFX 12 r ria/_Z ar
SFX 12 r ríem/_Z ar
SFX 12 r ríeu/_Z ar
SFX 12 r rien/_Z ar
SFX 12 ar e/_Z ar
SFX 12 ar i/_Z ar
SFX 12 ar es/_Z ar
SFX 12 ar is/_Z ar
SFX 12 ar e/_Z ar
SFX 12 ar i/_Z ar
SFX 12 ar em/_Z ar
SFX 12 ar eu/_Z ar
SFX 12 ar en/_Z ar
SFX 12 ar in/_Z ar
SFX 12 ar és/_Z ar
SFX 12 r ra/_Z ar
SFX 12 ar às/_Z ar
SFX 12 ar essis/_Z ar
SFX 12 r res/_Z ar
SFX 12 r ssis/_Z ar
SFX 12 ar esses/_Z ar
SFX 12 r sses/_Z ar
SFX 12 ar és/_Z ar
SFX 12 r ra/_Z ar
SFX 12 ar às/_Z ar
SFX 12 ar éssim/_Z ar
SFX 12 ar àrem/_Z ar
SFX 12 ar àssim/_Z ar
SFX 12 ar éssem/_Z ar
SFX 12 ar àssem/_Z ar
SFX 12 ar éssiu/_Z ar
SFX 12 ar àreu/_Z ar
SFX 12 ar àssiu/_Z ar
SFX 12 ar ésseu/_Z ar
SFX 12 ar àsseu/_Z ar
SFX 12 ar essin/_Z ar
SFX 12 r ren/_Z ar
SFX 12 r ssin/_Z ar
SFX 12 ar essen/_Z ar
SFX 12 r ssen/_Z ar
SFX 12 r 0/_C ar
SFX 12 ar e/_D ar
SFX 12 ar i/_D ar
SFX 12 ar em/_C ar
SFX 12 r u/_C ar
SFX 12 ar eu/_C ar
SFX 12 ar en/_C ar
SFX 12 ar in/_C ar
# Model de conjugació: adossar
SFX 13 Y 84
SFX 13 r r/_C_Y_V ar
SFX 13 r nt/_C ar
SFX 13 r t/_V_Y ar
SFX 13 r da/_Y ar
SFX 13 r ts/_Y ar
SFX 13 r des/_Y ar
SFX 13 ar o/_Z ar
SFX 13 ar e/_Z ar
SFX 13 ossar òs/_Z ar
SFX 13 ar es/_Z ar
SFX 13 r 0/_Z ar
SFX 13 ar em/_Z ar
SFX 13 r m/_Z ar
SFX 13 ar eu/_Z ar
SFX 13 r u/_Z ar
SFX 13 ar en/_Z ar
SFX 13 r va/_Z ar
SFX 13 r ves/_Z ar
SFX 13 r va/_Z ar
SFX 13 ar àvem/_Z ar
SFX 13 ar àveu/_Z ar
SFX 13 r ven/_Z ar
SFX 13 ar í/_Z ar
SFX 13 r res/_Z ar
SFX 13 ar à/_Z ar
SFX 13 ar àrem/_Z ar
SFX 13 ar àreu/_Z ar
SFX 13 r ren/_Z ar
SFX 13 r ré/_Z ar
SFX 13 r ràs/_Z ar
SFX 13 r rà/_Z ar
SFX 13 r rem/_Z ar
SFX 13 r reu/_Z ar
SFX 13 r ran/_Z ar
SFX 13 r ria/_Z ar
SFX 13 r ries/_Z ar
SFX 13 r ria/_Z ar
SFX 13 r ríem/_Z ar
SFX 13 r ríeu/_Z ar
SFX 13 r rien/_Z ar
SFX 13 ar e/_Z ar
SFX 13 ar i/_Z ar
SFX 13 ar es/_Z ar
SFX 13 ar is/_Z ar
SFX 13 ar e/_Z ar
SFX 13 ar i/_Z ar
SFX 13 ar em/_Z ar
SFX 13 ar eu/_Z ar
SFX 13 ar en/_Z ar
SFX 13 ar in/_Z ar
SFX 13 ar és/_Z ar
SFX 13 r ra/_Z ar
SFX 13 ar às/_Z ar
SFX 13 ar essis/_Z ar
SFX 13 r res/_Z ar
SFX 13 r ssis/_Z ar
SFX 13 ar esses/_Z ar
SFX 13 r sses/_Z ar
SFX 13 ar és/_Z ar
SFX 13 r ra/_Z ar
SFX 13 ar às/_Z ar
SFX 13 ar éssim/_Z ar
SFX 13 ar àrem/_Z ar
SFX 13 ar àssim/_Z ar
SFX 13 ar éssem/_Z ar
SFX 13 ar àssem/_Z ar
SFX 13 ar éssiu/_Z ar
SFX 13 ar àreu/_Z ar
SFX 13 ar àssiu/_Z ar
SFX 13 ar ésseu/_Z ar
SFX 13 ar àsseu/_Z ar
SFX 13 ar essin/_Z ar
SFX 13 r ren/_Z ar
SFX 13 r ssin/_Z ar
SFX 13 ar essen/_Z ar
SFX 13 r ssen/_Z ar
SFX 13 r 0/_C ar
SFX 13 ar e/_D ar
SFX 13 ar i/_D ar
SFX 13 ar em/_C ar
SFX 13 r u/_C ar
SFX 13 ar eu/_C ar
SFX 13 ar en/_C ar
SFX 13 ar in/_C ar
# Model de conjugació: adscriure
SFX 14 Y 91
SFX 14 e e/_D_Y_V re
SFX 14 ure vint/_C re
SFX 14 ure t/_V_Y re
SFX 14 ure ta/_Y re
SFX 14 ure ts/_Y re
SFX 14 ure tes/_Y re
SFX 14 ure c/_Z re
SFX 14 re s/_Z re
SFX 14 re 0/_Z re
SFX 14 ure vim/_Z re
SFX 14 ure viu/_Z re
SFX 14 re en/_Z re
SFX 14 ure via/_Z re
SFX 14 ure vies/_Z re
SFX 14 ure via/_Z re
SFX 14 ure víem/_Z re
SFX 14 ure víeu/_Z re
SFX 14 ure vien/_Z re
SFX 14 ure guí/_Z re
SFX 14 ure ví/_Z re
SFX 14 ure gueres/_Z re
SFX 14 ure vires/_Z re
SFX 14 ure gué/_Z re
SFX 14 ure ví/_Z re
SFX 14 ure guérem/_Z re
SFX 14 ure vírem/_Z re
SFX 14 ure guéreu/_Z re
SFX 14 ure víreu/_Z re
SFX 14 ure gueren/_Z re
SFX 14 ure viren/_Z re
SFX 14 e é/_Z re
SFX 14 e às/_Z re
SFX 14 e à/_Z re
SFX 14 e em/_Z re
SFX 14 e eu/_Z re
SFX 14 e an/_Z re
SFX 14 e ia/_Z re
SFX 14 e ies/_Z re
SFX 14 e ia/_Z re
SFX 14 e íem/_Z re
SFX 14 e íeu/_Z re
SFX 14 e ien/_Z re
SFX 14 ure ga/_Z re
SFX 14 ure gui/_Z re
SFX 14 ure gues/_Z re
SFX 14 ure guis/_Z re
SFX 14 ure ga/_Z re
SFX 14 ure gui/_Z re
SFX 14 ure guem/_Z re
SFX 14 ure gueu/_Z re
SFX 14 ure guen/_Z re
SFX 14 ure guin/_Z re
SFX 14 ure gués/_Z re
SFX 14 ure vís/_Z re
SFX 14 ure guera/_Z re
SFX 14 ure vira/_Z re
SFX 14 ure guessis/_Z re
SFX 14 ure vissis/_Z re
SFX 14 ure gueres/_Z re
SFX 14 ure vires/_Z re
SFX 14 ure guesses/_Z re
SFX 14 ure visses/_Z re
SFX 14 ure gués/_Z re
SFX 14 ure vís/_Z re
SFX 14 ure guera/_Z re
SFX 14 ure vira/_Z re
SFX 14 ure guéssim/_Z re
SFX 14 ure víssim/_Z re
SFX 14 ure guérem/_Z re
SFX 14 ure vírem/_Z re
SFX 14 ure guéssem/_Z re
SFX 14 ure víssem/_Z re
SFX 14 ure guéssiu/_Z re
SFX 14 ure víssiu/_Z re
SFX 14 ure guéreu/_Z re
SFX 14 ure víreu/_Z re
SFX 14 ure guésseu/_Z re
SFX 14 ure vísseu/_Z re
SFX 14 ure guessin/_Z re
SFX 14 ure vissin/_Z re
SFX 14 ure gueren/_Z re
SFX 14 ure viren/_Z re
SFX 14 ure guessen/_Z re
SFX 14 ure vissen/_Z re
SFX 14 re 0/_C re
SFX 14 ure ga/_D re
SFX 14 ure gui/_D re
SFX 14 ure guem/_C re
SFX 14 ure viu/_C re
SFX 14 ure guen/_C re
SFX 14 ure guin/_C re
# Model de conjugació: advenir
SFX 15 Y 108
SFX 15 r r/_C_Y_V ir
SFX 15 enir indre/_D_Y_V ir
SFX 15 r nt/_C ir
SFX 15 enir ingut/_V_Y ir
SFX 15 ir gut/_V_Y ir
SFX 15 enir inguda/_Y ir
SFX 15 ir guda/_Y ir
SFX 15 enir inguts/_Y ir
SFX 15 ir guts/_Y ir
SFX 15 enir ingudes/_Y ir
SFX 15 ir gudes/_Y ir
SFX 15 enir inc/_Z ir
SFX 15 ir c/_Z ir
SFX 15 ir s/_Z ir
SFX 15 enir é/_Z ir
SFX 15 r m/_Z ir
SFX 15 r u/_Z ir
SFX 15 ir en/_Z ir
SFX 15 r a/_Z ir
SFX 15 r es/_Z ir
SFX 15 r a/_Z ir
SFX 15 ir íem/_Z ir
SFX 15 ir íeu/_Z ir
SFX 15 r en/_Z ir
SFX 15 enir inguí/_Z ir
SFX 15 ir guí/_Z ir
SFX 15 enir ingueres/_Z ir
SFX 15 ir gueres/_Z ir
SFX 15 enir ingué/_Z ir
SFX 15 ir gué/_Z ir
SFX 15 enir inguérem/_Z ir
SFX 15 ir guérem/_Z ir
SFX 15 enir inguéreu/_Z ir
SFX 15 ir guéreu/_Z ir
SFX 15 enir ingueren/_Z ir
SFX 15 ir gueren/_Z ir
SFX 15 enir indré/_Z ir
SFX 15 ir dré/_Z ir
SFX 15 enir indràs/_Z ir
SFX 15 ir dràs/_Z ir
SFX 15 enir indrà/_Z ir
SFX 15 ir drà/_Z ir
SFX 15 enir indrem/_Z ir
SFX 15 ir drem/_Z ir
SFX 15 enir indreu/_Z ir
SFX 15 ir dreu/_Z ir
SFX 15 enir indran/_Z ir
SFX 15 ir dran/_Z ir
SFX 15 enir indria/_Z ir
SFX 15 ir dria/_Z ir
SFX 15 enir indries/_Z ir
SFX 15 ir dries/_Z ir
SFX 15 enir indria/_Z ir
SFX 15 ir dria/_Z ir
SFX 15 enir indríem/_Z ir
SFX 15 ir dríem/_Z ir
SFX 15 enir indríeu/_Z ir
SFX 15 ir dríeu/_Z ir
SFX 15 enir indrien/_Z ir
SFX 15 ir drien/_Z ir
SFX 15 enir inga/_Z ir
SFX 15 ir gui/_Z ir
SFX 15 enir ingui/_Z ir
SFX 15 enir ingues/_Z ir
SFX 15 ir guis/_Z ir
SFX 15 enir inguis/_Z ir
SFX 15 enir inga/_Z ir
SFX 15 ir gui/_Z ir
SFX 15 enir ingui/_Z ir
SFX 15 enir inguem/_Z ir
SFX 15 ir guem/_Z ir
SFX 15 enir ingueu/_Z ir
SFX 15 ir gueu/_Z ir
SFX 15 enir inguen/_Z ir
SFX 15 ir guin/_Z ir
SFX 15 enir inguin/_Z ir
SFX 15 enir ingués/_Z ir
SFX 15 enir inguera/_Z ir
SFX 15 ir gués/_Z ir
SFX 15 enir inguessis/_Z ir
SFX 15 enir ingueres/_Z ir
SFX 15 enir inguesses/_Z ir
SFX 15 ir guessis/_Z ir
SFX 15 enir ingués/_Z ir
SFX 15 enir inguera/_Z ir
SFX 15 ir gués/_Z ir
SFX 15 enir inguéssim/_Z ir
SFX 15 enir inguérem/_Z ir
SFX 15 enir inguéssem/_Z ir
SFX 15 ir guéssim/_Z ir
SFX 15 enir inguéssiu/_Z ir
SFX 15 enir inguéreu/_Z ir
SFX 15 enir inguésseu/_Z ir
SFX 15 ir guéssiu/_Z ir
SFX 15 enir inguessin/_Z ir
SFX 15 enir ingueren/_Z ir
SFX 15 enir inguessen/_Z ir
SFX 15 ir guessin/_Z ir
SFX 15 enir én/_C ir
SFX 15 enir inga/_D ir
SFX 15 ir gui/_D ir
SFX 15 enir ingui/_D ir
SFX 15 enir inguem/_C ir
SFX 15 ir guem/_C ir
SFX 15 r u/_C ir
SFX 15 enir inguen/_C ir
SFX 15 ir guin/_C ir
SFX 15 enir inguin/_C ir
# Model de conjugació: afegir
SFX 16 Y 107
SFX 16 r r/_C_Y_V ir
SFX 16 r nt/_C ir
SFX 16 r t/_V_Y ir
SFX 16 r da/_Y ir
SFX 16 r ts/_Y ir
SFX 16 r des/_Y ir
SFX 16 ir eixo/_Z ir
SFX 16 r sc/_Z ir
SFX 16 ir esc/_Z ir
SFX 16 egir ig/_Z ir
SFX 16 ir eixes/_Z ir
SFX 16 r xes/_Z ir
SFX 16 egir iges/_Z ir
SFX 16 ir eix/_Z ir
SFX 16 r x/_Z ir
SFX 16 egir ig/_Z ir
SFX 16 r m/_Z ir
SFX 16 r u/_Z ir
SFX 16 ir eixen/_Z ir
SFX 16 r xen/_Z ir
SFX 16 egir igen/_Z ir
SFX 16 r a/_Z ir
SFX 16 r es/_Z ir
SFX 16 r a/_Z ir
SFX 16 ir íem/_Z ir
SFX 16 ir íeu/_Z ir
SFX 16 r en/_Z ir
SFX 16 ir í/_Z ir
SFX 16 r res/_Z ir
SFX 16 ir í/_Z ir
SFX 16 ir írem/_Z ir
SFX 16 ir íreu/_Z ir
SFX 16 r ren/_Z ir
SFX 16 r ré/_Z ir
SFX 16 r ràs/_Z ir
SFX 16 r rà/_Z ir
SFX 16 r rem/_Z ir
SFX 16 r reu/_Z ir
SFX 16 r ran/_Z ir
SFX 16 r ria/_Z ir
SFX 16 r ries/_Z ir
SFX 16 r ria/_Z ir
SFX 16 r ríem/_Z ir
SFX 16 r ríeu/_Z ir
SFX 16 r rien/_Z ir
SFX 16 ir esca/_Z ir
SFX 16 r sca/_Z ir
SFX 16 egir ija/_Z ir
SFX 16 ir esqui/_Z ir
SFX 16 egir igi/_Z ir
SFX 16 ir eixi/_Z ir
SFX 16 ir esques/_Z ir
SFX 16 r sques/_Z ir
SFX 16 egir iges/_Z ir
SFX 16 ir esquis/_Z ir
SFX 16 egir igis/_Z ir
SFX 16 ir eixis/_Z ir
SFX 16 ir esca/_Z ir
SFX 16 r sca/_Z ir
SFX 16 egir ija/_Z ir
SFX 16 ir esqui/_Z ir
SFX 16 egir igi/_Z ir
SFX 16 ir eixi/_Z ir
SFX 16 r m/_Z ir
SFX 16 r guem/_Z ir
SFX 16 r u/_Z ir
SFX 16 r gueu/_Z ir
SFX 16 ir esquen/_Z ir
SFX 16 r squen/_Z ir
SFX 16 egir igen/_Z ir
SFX 16 ir esquin/_Z ir
SFX 16 egir igin/_Z ir
SFX 16 ir eixin/_Z ir
SFX 16 ir ís/_Z ir
SFX 16 r ra/_Z ir
SFX 16 r ssis/_Z ir
SFX 16 r res/_Z ir
SFX 16 r sses/_Z ir
SFX 16 ir ís/_Z ir
SFX 16 r ra/_Z ir
SFX 16 ir íssim/_Z ir
SFX 16 ir írem/_Z ir
SFX 16 ir íssem/_Z ir
SFX 16 ir íssiu/_Z ir
SFX 16 ir íreu/_Z ir
SFX 16 ir ísseu/_Z ir
SFX 16 r ssin/_Z ir
SFX 16 r ren/_Z ir
SFX 16 r ssen/_Z ir
SFX 16 ir eix/_C ir
SFX 16 r x/_C ir
SFX 16 egir ig/_C ir
SFX 16 ir esca/_D ir
SFX 16 r sca/_D ir
SFX 16 egir ija/_D ir
SFX 16 ir esqui/_D ir
SFX 16 egir igi/_D ir
SFX 16 ir eixi/_D ir
SFX 16 r m/_C ir
SFX 16 r guem/_C ir
SFX 16 r u/_C ir
SFX 16 ir esquen/_C ir
SFX 16 r squen/_C ir
SFX 16 egir igen/_C ir
SFX 16 ir esquin/_C ir
SFX 16 egir igin/_C ir
SFX 16 ir eixin/_C ir
# Model de conjugació: aguar
SFX 17 Y 84
SFX 17 r r/_C_Y_V ar
SFX 17 r nt/_C ar
SFX 17 r t/_V_Y ar
SFX 17 r da/_Y ar
SFX 17 r ts/_Y ar
SFX 17 r des/_Y ar
SFX 17 uar üe/_Z ar
SFX 17 ar u/_Z ar
SFX 17 ar o/_Z ar
SFX 17 uar ües/_Z ar
SFX 17 r 0/_Z ar
SFX 17 uar üem/_Z ar
SFX 17 r m/_Z ar
SFX 17 uar üeu/_Z ar
SFX 17 r u/_Z ar
SFX 17 uar üen/_Z ar
SFX 17 r va/_Z ar
SFX 17 r ves/_Z ar
SFX 17 r va/_Z ar
SFX 17 ar àvem/_Z ar
SFX 17 ar àveu/_Z ar
SFX 17 r ven/_Z ar
SFX 17 uar üí/_Z ar
SFX 17 r res/_Z ar
SFX 17 ar à/_Z ar
SFX 17 ar àrem/_Z ar
SFX 17 ar àreu/_Z ar
SFX 17 r ren/_Z ar
SFX 17 r ré/_Z ar
SFX 17 r ràs/_Z ar
SFX 17 r rà/_Z ar
SFX 17 r rem/_Z ar
SFX 17 r reu/_Z ar
SFX 17 r ran/_Z ar
SFX 17 r ria/_Z ar
SFX 17 r ries/_Z ar
SFX 17 r ria/_Z ar
SFX 17 r ríem/_Z ar
SFX 17 r ríeu/_Z ar
SFX 17 r rien/_Z ar
SFX 17 uar üe/_Z ar
SFX 17 ar ï/_Z ar
SFX 17 uar ües/_Z ar
SFX 17 ar ïs/_Z ar
SFX 17 uar üe/_Z ar
SFX 17 ar ï/_Z ar
SFX 17 uar üem/_Z ar
SFX 17 uar üeu/_Z ar
SFX 17 uar üen/_Z ar
SFX 17 ar ïn/_Z ar
SFX 17 uar üés/_Z ar
SFX 17 r ra/_Z ar
SFX 17 ar às/_Z ar
SFX 17 uar üessis/_Z ar
SFX 17 r res/_Z ar
SFX 17 r ssis/_Z ar
SFX 17 uar üesses/_Z ar
SFX 17 r sses/_Z ar
SFX 17 uar üés/_Z ar
SFX 17 r ra/_Z ar
SFX 17 ar às/_Z ar
SFX 17 uar üéssim/_Z ar
SFX 17 ar àrem/_Z ar
SFX 17 ar àssim/_Z ar
SFX 17 uar üéssem/_Z ar
SFX 17 ar àssem/_Z ar
SFX 17 uar üéssiu/_Z ar
SFX 17 ar àreu/_Z ar
SFX 17 ar àssiu/_Z ar
SFX 17 uar üésseu/_Z ar
SFX 17 ar àsseu/_Z ar
SFX 17 uar üessin/_Z ar
SFX 17 r ren/_Z ar
SFX 17 r ssin/_Z ar
SFX 17 uar üessen/_Z ar
SFX 17 r ssen/_Z ar
SFX 17 r 0/_C ar
SFX 17 uar üe/_D ar
SFX 17 ar ï/_D ar
SFX 17 uar üem/_C ar
SFX 17 r u/_C ar
SFX 17 uar üeu/_C ar
SFX 17 uar üen/_C ar
SFX 17 ar ïn/_C ar
# Model de conjugació: anar
SFX 18 Y 116
SFX 18 anar vaig/_Z ar
SFX 18 anar vares/_Z ar
SFX 18 anar vas/_Z ar
SFX 18 anar va/_Z ar
SFX 18 anar vam/_Z ar
SFX 18 anar vàrem/_Z ar
SFX 18 anar vau/_Z ar
SFX 18 anar vàreu/_Z ar
SFX 18 anar van/_Z ar
SFX 18 anar varen/_Z ar
SFX 18 anar vaja/_Z ar
SFX 18 anar vagi/_Z ar
SFX 18 anar vages/_Z ar
SFX 18 anar vagis/_Z ar
SFX 18 anar vaja/_Z ar
SFX 18 anar vagi/_Z ar
SFX 18 anar vàgem/_Z ar
SFX 18 anar vàgim/_Z ar
SFX 18 anar vàgeu/_Z ar
SFX 18 anar vàgiu/_Z ar
SFX 18 anar vagen/_Z ar
SFX 18 anar vagin/_Z ar
SFX 18 r r/_C_Y_V ar
SFX 18 r nt/_C ar
SFX 18 r t/_V_Y ar
SFX 18 r da/_Y ar
SFX 18 r ts/_Y ar
SFX 18 r des/_Y ar
SFX 18 anar vaig/_Z ar
SFX 18 anar vas/_Z ar
SFX 18 anar va/_Z ar
SFX 18 ar em/_Z ar
SFX 18 r m/_Z ar
SFX 18 ar eu/_Z ar
SFX 18 r u/_Z ar
SFX 18 anar van/_Z ar
SFX 18 r va/_Z ar
SFX 18 r ves/_Z ar
SFX 18 r va/_Z ar
SFX 18 ar àvem/_Z ar
SFX 18 ar àveu/_Z ar
SFX 18 r ven/_Z ar
SFX 18 ar í/_Z ar
SFX 18 r res/_Z ar
SFX 18 ar à/_Z ar
SFX 18 ar àrem/_Z ar
SFX 18 ar àreu/_Z ar
SFX 18 r ren/_Z ar
SFX 18 ar iré/_Z ar
SFX 18 anar iré/_Z ar
SFX 18 ar iràs/_Z ar
SFX 18 anar iràs/_Z ar
SFX 18 ar irà/_Z ar
SFX 18 anar irà/_Z ar
SFX 18 ar irem/_Z ar
SFX 18 anar irem/_Z ar
SFX 18 ar ireu/_Z ar
SFX 18 anar ireu/_Z ar
SFX 18 ar iran/_Z ar
SFX 18 anar iran/_Z ar
SFX 18 ar iria/_Z ar
SFX 18 anar iria/_Z ar
SFX 18 ar iries/_Z ar
SFX 18 anar iries/_Z ar
SFX 18 ar iria/_Z ar
SFX 18 anar iria/_Z ar
SFX 18 ar iríem/_Z ar
SFX 18 anar iríem/_Z ar
SFX 18 ar iríeu/_Z ar
SFX 18 anar iríeu/_Z ar
SFX 18 ar irien/_Z ar
SFX 18 anar irien/_Z ar
SFX 18 anar vaja/_Z ar
SFX 18 anar vagi/_Z ar
SFX 18 anar vages/_Z ar
SFX 18 anar vagis/_Z ar
SFX 18 anar vaja/_Z ar
SFX 18 anar vagi/_Z ar
SFX 18 ar em/_Z ar
SFX 18 ar eu/_Z ar
SFX 18 anar vagen/_Z ar
SFX 18 anar vagin/_Z ar
SFX 18 ar és/_Z ar
SFX 18 r ra/_Z ar
SFX 18 ar às/_Z ar
SFX 18 ar essis/_Z ar
SFX 18 r res/_Z ar
SFX 18 r ssis/_Z ar
SFX 18 ar esses/_Z ar
SFX 18 r sses/_Z ar
SFX 18 ar és/_Z ar
SFX 18 r ra/_Z ar
SFX 18 ar às/_Z ar
SFX 18 ar éssim/_Z ar
SFX 18 ar àrem/_Z ar
SFX 18 ar àssim/_Z ar
SFX 18 ar éssem/_Z ar
SFX 18 ar àssem/_Z ar
SFX 18 ar éssiu/_Z ar
SFX 18 ar àreu/_Z ar
SFX 18 ar àssiu/_Z ar
SFX 18 ar ésseu/_Z ar
SFX 18 ar àsseu/_Z ar
SFX 18 ar essin/_Z ar
SFX 18 r ren/_Z ar
SFX 18 r ssin/_Z ar
SFX 18 ar essen/_Z ar
SFX 18 r ssen/_Z ar
SFX 18 anar vés/_C ar
SFX 18 anar vaja/_D ar
SFX 18 anar vagi/_D ar
SFX 18 ar em/_C ar
SFX 18 r u/_C ar
SFX 18 ar eu/_C ar
SFX 18 anar vagen/_C ar
SFX 18 anar vagin/_C ar
# Model de conjugació: anquilosar
SFX 19 Y 84
SFX 19 r r/_C_Y_V ar
SFX 19 r nt/_C ar
SFX 19 r t/_V_Y ar
SFX 19 r da/_Y ar
SFX 19 r ts/_Y ar
SFX 19 r des/_Y ar
SFX 19 ar o/_Z ar
SFX 19 ar e/_Z ar
SFX 19 osar òs/_Z ar
SFX 19 ar es/_Z ar
SFX 19 r 0/_Z ar
SFX 19 ar em/_Z ar
SFX 19 r m/_Z ar
SFX 19 ar eu/_Z ar
SFX 19 r u/_Z ar
SFX 19 ar en/_Z ar
SFX 19 r va/_Z ar
SFX 19 r ves/_Z ar
SFX 19 r va/_Z ar
SFX 19 ar àvem/_Z ar
SFX 19 ar àveu/_Z ar
SFX 19 r ven/_Z ar
SFX 19 ar í/_Z ar
SFX 19 r res/_Z ar
SFX 19 ar à/_Z ar
SFX 19 ar àrem/_Z ar
SFX 19 ar àreu/_Z ar
SFX 19 r ren/_Z ar
SFX 19 r ré/_Z ar
SFX 19 r ràs/_Z ar
SFX 19 r rà/_Z ar
SFX 19 r rem/_Z ar
SFX 19 r reu/_Z ar
SFX 19 r ran/_Z ar
SFX 19 r ria/_Z ar
SFX 19 r ries/_Z ar
SFX 19 r ria/_Z ar
SFX 19 r ríem/_Z ar
SFX 19 r ríeu/_Z ar
SFX 19 r rien/_Z ar
SFX 19 ar e/_Z ar
SFX 19 ar i/_Z ar
SFX 19 ar es/_Z ar
SFX 19 ar is/_Z ar
SFX 19 ar e/_Z ar
SFX 19 ar i/_Z ar
SFX 19 ar em/_Z ar
SFX 19 ar eu/_Z ar
SFX 19 ar en/_Z ar
SFX 19 ar in/_Z ar
SFX 19 ar és/_Z ar
SFX 19 r ra/_Z ar
SFX 19 ar às/_Z ar
SFX 19 ar essis/_Z ar
SFX 19 r res/_Z ar
SFX 19 r ssis/_Z ar
SFX 19 ar esses/_Z ar
SFX 19 r sses/_Z ar
SFX 19 ar és/_Z ar
SFX 19 r ra/_Z ar
SFX 19 ar às/_Z ar
SFX 19 ar éssim/_Z ar
SFX 19 ar àrem/_Z ar
SFX 19 ar àssim/_Z ar
SFX 19 ar éssem/_Z ar
SFX 19 ar àssem/_Z ar
SFX 19 ar éssiu/_Z ar
SFX 19 ar àreu/_Z ar
SFX 19 ar àssiu/_Z ar
SFX 19 ar ésseu/_Z ar
SFX 19 ar àsseu/_Z ar
SFX 19 ar essin/_Z ar
SFX 19 r ren/_Z ar
SFX 19 r ssin/_Z ar
SFX 19 ar essen/_Z ar
SFX 19 r ssen/_Z ar
SFX 19 r 0/_C ar
SFX 19 ar e/_D ar
SFX 19 ar i/_D ar
SFX 19 ar em/_C ar
SFX 19 r u/_C ar
SFX 19 ar eu/_C ar
SFX 19 ar en/_C ar
SFX 19 ar in/_C ar
# Model de conjugació: anul·lar
SFX 1A Y 84
SFX 1A r r/_C_Y_V ar
SFX 1A r nt/_C ar
SFX 1A r t/_V_Y ar
SFX 1A r da/_Y ar
SFX 1A r ts/_Y ar
SFX 1A r des/_Y ar
SFX 1A ar o/_Z ar
SFX 1A ar e/_Z ar
SFX 1A ·lar 0/_Z ar
SFX 1A ar es/_Z ar
SFX 1A r 0/_Z ar
SFX 1A ar em/_Z ar
SFX 1A r m/_Z ar
SFX 1A ar eu/_Z ar
SFX 1A r u/_Z ar
SFX 1A ar en/_Z ar
SFX 1A r va/_Z ar
SFX 1A r ves/_Z ar
SFX 1A r va/_Z ar
SFX 1A ar àvem/_Z ar
SFX 1A ar àveu/_Z ar
SFX 1A r ven/_Z ar
SFX 1A ar í/_Z ar
SFX 1A r res/_Z ar
SFX 1A ar à/_Z ar
SFX 1A ar àrem/_Z ar
SFX 1A ar àreu/_Z ar
SFX 1A r ren/_Z ar
SFX 1A r ré/_Z ar
SFX 1A r ràs/_Z ar
SFX 1A r rà/_Z ar
SFX 1A r rem/_Z ar
SFX 1A r reu/_Z ar
SFX 1A r ran/_Z ar
SFX 1A r ria/_Z ar
SFX 1A r ries/_Z ar
SFX 1A r ria/_Z ar
SFX 1A r ríem/_Z ar
SFX 1A r ríeu/_Z ar
SFX 1A r rien/_Z ar
SFX 1A ar e/_Z ar
SFX 1A ar i/_Z ar
SFX 1A ar es/_Z ar
SFX 1A ar is/_Z ar
SFX 1A ar e/_Z ar
SFX 1A ar i/_Z ar
SFX 1A ar em/_Z ar
SFX 1A ar eu/_Z ar
SFX 1A ar en/_Z ar
SFX 1A ar in/_Z ar
SFX 1A ar és/_Z ar
SFX 1A r ra/_Z ar
SFX 1A ar às/_Z ar
SFX 1A ar essis/_Z ar
SFX 1A r res/_Z ar
SFX 1A r ssis/_Z ar
SFX 1A ar esses/_Z ar
SFX 1A r sses/_Z ar
SFX 1A ar és/_Z ar
SFX 1A r ra/_Z ar
SFX 1A ar às/_Z ar
SFX 1A ar éssim/_Z ar
SFX 1A ar àrem/_Z ar
SFX 1A ar àssim/_Z ar
SFX 1A ar éssem/_Z ar
SFX 1A ar àssem/_Z ar
SFX 1A ar éssiu/_Z ar
SFX 1A ar àreu/_Z ar
SFX 1A ar àssiu/_Z ar
SFX 1A ar ésseu/_Z ar
SFX 1A ar àsseu/_Z ar
SFX 1A ar essin/_Z ar
SFX 1A r ren/_Z ar
SFX 1A r ssin/_Z ar
SFX 1A ar essen/_Z ar
SFX 1A r ssen/_Z ar
SFX 1A r 0/_C ar
SFX 1A ar e/_D ar
SFX 1A ar i/_D ar
SFX 1A ar em/_C ar
SFX 1A r u/_C ar
SFX 1A ar eu/_C ar
SFX 1A ar en/_C ar
SFX 1A ar in/_C ar
# Model de conjugació: aparer
SFX 1B Y 64
SFX 1B r r/_C_Y_V er
SFX 1B er ut/_V_Y er
SFX 1B er uda/_Y er
SFX 1B er uts/_Y er
SFX 1B er udes/_Y er
SFX 1B er o/_Z er
SFX 1B er 0/_Z er
SFX 1B er s/_Z er
SFX 1B er 0/_Z er
SFX 1B r m/_Z er
SFX 1B r u/_Z er
SFX 1B r n/_Z er
SFX 1B er íem/_Z er
SFX 1B er íeu/_Z er
SFX 1B er í/_Z er
SFX 1B r res/_Z er
SFX 1B er é/_Z er
SFX 1B er érem/_Z er
SFX 1B er éreu/_Z er
SFX 1B r ren/_Z er
SFX 1B r ré/_Z er
SFX 1B r ràs/_Z er
SFX 1B r rà/_Z er
SFX 1B r rem/_Z er
SFX 1B r reu/_Z er
SFX 1B r ran/_Z er
SFX 1B r ria/_Z er
SFX 1B r ries/_Z er
SFX 1B r ria/_Z er
SFX 1B r ríem/_Z er
SFX 1B r ríeu/_Z er
SFX 1B r rien/_Z er
SFX 1B er a/_Z er
SFX 1B er i/_Z er
SFX 1B r s/_Z er
SFX 1B er is/_Z er
SFX 1B er a/_Z er
SFX 1B er i/_Z er
SFX 1B r m/_Z er
SFX 1B r u/_Z er
SFX 1B r n/_Z er
SFX 1B er in/_Z er
SFX 1B er és/_Z er
SFX 1B r ra/_Z er
SFX 1B r ssis/_Z er
SFX 1B r res/_Z er
SFX 1B r sses/_Z er
SFX 1B er és/_Z er
SFX 1B r ra/_Z er
SFX 1B er éssim/_Z er
SFX 1B er érem/_Z er
SFX 1B er éssem/_Z er
SFX 1B er éssiu/_Z er
SFX 1B er éreu/_Z er
SFX 1B er ésseu/_Z er
SFX 1B r ssin/_Z er
SFX 1B r ren/_Z er
SFX 1B r ssen/_Z er
SFX 1B er a/_D er
SFX 1B er i/_D er
SFX 1B r m/_C er
SFX 1B r u/_C er
SFX 1B r n/_C er
SFX 1B er in/_C er
# Model de conjugació: apercebre
SFX 1C Y 70
SFX 1C e e/_D_Y_V re
SFX 1C re ent/_C re
SFX 1C re ut/_V_Y re
SFX 1C re uda/_Y re
SFX 1C re uts/_Y re
SFX 1C re udes/_Y re
SFX 1C re o/_Z re
SFX 1C bre p/_Z re
SFX 1C bre ps/_Z re
SFX 1C bre p/_Z re
SFX 1C re em/_Z re
SFX 1C re eu/_Z re
SFX 1C re en/_Z re
SFX 1C re ia/_Z re
SFX 1C re ies/_Z re
SFX 1C re ia/_Z re
SFX 1C re íem/_Z re
SFX 1C re íeu/_Z re
SFX 1C re ien/_Z re
SFX 1C re í/_Z re
SFX 1C re eres/_Z re
SFX 1C re é/_Z re
SFX 1C re érem/_Z re
SFX 1C re éreu/_Z re
SFX 1C re eren/_Z re
SFX 1C e é/_Z re
SFX 1C e às/_Z re
SFX 1C e à/_Z re
SFX 1C e em/_Z re
SFX 1C e eu/_Z re
SFX 1C e an/_Z re
SFX 1C e ia/_Z re
SFX 1C e ies/_Z re
SFX 1C e ia/_Z re
SFX 1C e íem/_Z re
SFX 1C e íeu/_Z re
SFX 1C e ien/_Z re
SFX 1C re a/_Z re
SFX 1C re i/_Z re
SFX 1C re es/_Z re
SFX 1C re is/_Z re
SFX 1C re a/_Z re
SFX 1C re i/_Z re
SFX 1C re em/_Z re
SFX 1C re eu/_Z re
SFX 1C re en/_Z re
SFX 1C re in/_Z re
SFX 1C re és/_Z re
SFX 1C re era/_Z re
SFX 1C re essis/_Z re
SFX 1C re eres/_Z re
SFX 1C re esses/_Z re
SFX 1C re és/_Z re
SFX 1C re era/_Z re
SFX 1C re éssim/_Z re
SFX 1C re érem/_Z re
SFX 1C re éssem/_Z re
SFX 1C re éssiu/_Z re
SFX 1C re éreu/_Z re
SFX 1C re ésseu/_Z re
SFX 1C re essin/_Z re
SFX 1C re eren/_Z re
SFX 1C re essen/_Z re
SFX 1C bre p/_C re
SFX 1C re a/_D re
SFX 1C re i/_D re
SFX 1C re em/_C re
SFX 1C re eu/_C re
SFX 1C re en/_C re
SFX 1C re in/_C re
# Model de conjugació: argüir
SFX 1D Y 90
SFX 1D r r/_C_Y_V ir
SFX 1D r nt/_C ir
SFX 1D üir uït/_V_Y ir
SFX 1D üir uïda/_Y ir
SFX 1D üir uïts/_Y ir
SFX 1D üir uïdes/_Y ir
SFX 1D ir eixo/_Z ir
SFX 1D üir uïsc/_Z ir
SFX 1D ir esc/_Z ir
SFX 1D ir eixes/_Z ir
SFX 1D üir uïxes/_Z ir
SFX 1D ir eix/_Z ir
SFX 1D üir uïx/_Z ir
SFX 1D üir uïm/_Z ir
SFX 1D üir uïu/_Z ir
SFX 1D ir eixen/_Z ir
SFX 1D üir uïxen/_Z ir
SFX 1D üir uïa/_Z ir
SFX 1D üir uïes/_Z ir
SFX 1D üir uïa/_Z ir
SFX 1D ir íem/_Z ir
SFX 1D ir íeu/_Z ir
SFX 1D üir uïen/_Z ir
SFX 1D ir í/_Z ir
SFX 1D üir uïres/_Z ir
SFX 1D ir í/_Z ir
SFX 1D ir írem/_Z ir
SFX 1D ir íreu/_Z ir
SFX 1D üir uïren/_Z ir
SFX 1D r ré/_Z ir
SFX 1D r ràs/_Z ir
SFX 1D r rà/_Z ir
SFX 1D r rem/_Z ir
SFX 1D r reu/_Z ir
SFX 1D r ran/_Z ir
SFX 1D r ria/_Z ir
SFX 1D r ries/_Z ir
SFX 1D r ria/_Z ir
SFX 1D r ríem/_Z ir
SFX 1D r ríeu/_Z ir
SFX 1D r rien/_Z ir
SFX 1D üir uïsca/_Z ir
SFX 1D ir esca/_Z ir
SFX 1D ir esqui/_Z ir
SFX 1D ir eixi/_Z ir
SFX 1D üir uïsques/_Z ir
SFX 1D ir esques/_Z ir
SFX 1D ir esquis/_Z ir
SFX 1D ir eixis/_Z ir
SFX 1D üir uïsca/_Z ir
SFX 1D ir esca/_Z ir
SFX 1D ir esqui/_Z ir
SFX 1D ir eixi/_Z ir
SFX 1D üir uïm/_Z ir
SFX 1D üir uïguem/_Z ir
SFX 1D üir uïu/_Z ir
SFX 1D üir uïgueu/_Z ir
SFX 1D üir uïsquen/_Z ir
SFX 1D ir esquen/_Z ir
SFX 1D ir esquin/_Z ir
SFX 1D ir eixin/_Z ir
SFX 1D ir ís/_Z ir
SFX 1D üir uïra/_Z ir
SFX 1D üir uïssis/_Z ir
SFX 1D üir uïres/_Z ir
SFX 1D üir uïsses/_Z ir
SFX 1D ir ís/_Z ir
SFX 1D üir uïra/_Z ir
SFX 1D ir íssim/_Z ir
SFX 1D ir írem/_Z ir
SFX 1D ir íssem/_Z ir
SFX 1D ir íssiu/_Z ir
SFX 1D ir íreu/_Z ir
SFX 1D ir ísseu/_Z ir
SFX 1D üir uïssin/_Z ir
SFX 1D üir uïren/_Z ir
SFX 1D üir uïssen/_Z ir
SFX 1D ir eix/_C ir
SFX 1D üir uïx/_C ir
SFX 1D üir uïsca/_D ir
SFX 1D ir esca/_D ir
SFX 1D ir esqui/_D ir
SFX 1D ir eixi/_D ir
SFX 1D üir uïm/_C ir
SFX 1D üir uïguem/_C ir
SFX 1D üir uïu/_C ir
SFX 1D üir uïsquen/_C ir
SFX 1D ir esquen/_C ir
SFX 1D ir esquin/_C ir
SFX 1D ir eixin/_C ir
# Model de conjugació: arrasar
SFX 1E Y 84
SFX 1E r r/_C_Y_V ar
SFX 1E r nt/_C ar
SFX 1E r t/_V_Y ar
SFX 1E r da/_Y ar
SFX 1E r ts/_Y ar
SFX 1E r des/_Y ar
SFX 1E ar o/_Z ar
SFX 1E ar e/_Z ar
SFX 1E asar às/_Z ar
SFX 1E ar es/_Z ar
SFX 1E r 0/_Z ar
SFX 1E ar em/_Z ar
SFX 1E r m/_Z ar
SFX 1E ar eu/_Z ar
SFX 1E r u/_Z ar
SFX 1E ar en/_Z ar
SFX 1E r va/_Z ar
SFX 1E r ves/_Z ar
SFX 1E r va/_Z ar
SFX 1E ar àvem/_Z ar
SFX 1E ar àveu/_Z ar
SFX 1E r ven/_Z ar
SFX 1E ar í/_Z ar
SFX 1E r res/_Z ar
SFX 1E ar à/_Z ar
SFX 1E ar àrem/_Z ar
SFX 1E ar àreu/_Z ar
SFX 1E r ren/_Z ar
SFX 1E r ré/_Z ar
SFX 1E r ràs/_Z ar
SFX 1E r rà/_Z ar
SFX 1E r rem/_Z ar
SFX 1E r reu/_Z ar
SFX 1E r ran/_Z ar
SFX 1E r ria/_Z ar
SFX 1E r ries/_Z ar
SFX 1E r ria/_Z ar
SFX 1E r ríem/_Z ar
SFX 1E r ríeu/_Z ar
SFX 1E r rien/_Z ar
SFX 1E ar e/_Z ar
SFX 1E ar i/_Z ar
SFX 1E ar es/_Z ar
SFX 1E ar is/_Z ar
SFX 1E ar e/_Z ar
SFX 1E ar i/_Z ar
SFX 1E ar em/_Z ar
SFX 1E ar eu/_Z ar
SFX 1E ar en/_Z ar
SFX 1E ar in/_Z ar
SFX 1E ar és/_Z ar
SFX 1E r ra/_Z ar
SFX 1E ar às/_Z ar
SFX 1E ar essis/_Z ar
SFX 1E r res/_Z ar
SFX 1E r ssis/_Z ar
SFX 1E ar esses/_Z ar
SFX 1E r sses/_Z ar
SFX 1E ar és/_Z ar
SFX 1E r ra/_Z ar
SFX 1E ar às/_Z ar
SFX 1E ar éssim/_Z ar
SFX 1E ar àrem/_Z ar
SFX 1E ar àssim/_Z ar
SFX 1E ar éssem/_Z ar
SFX 1E ar àssem/_Z ar
SFX 1E ar éssiu/_Z ar
SFX 1E ar àreu/_Z ar
SFX 1E ar àssiu/_Z ar
SFX 1E ar ésseu/_Z ar
SFX 1E ar àsseu/_Z ar
SFX 1E ar essin/_Z ar
SFX 1E r ren/_Z ar
SFX 1E r ssin/_Z ar
SFX 1E ar essen/_Z ar
SFX 1E r ssen/_Z ar
SFX 1E r 0/_C ar
SFX 1E ar e/_D ar
SFX 1E ar i/_D ar
SFX 1E ar em/_C ar
SFX 1E r u/_C ar
SFX 1E ar eu/_C ar
SFX 1E ar en/_C ar
SFX 1E ar in/_C ar
# Model de conjugació: assecar
SFX 1F Y 84
SFX 1F r r/_C_Y_V ar
SFX 1F r nt/_C ar
SFX 1F r t/_V_Y ar
SFX 1F r da/_Y ar
SFX 1F r ts/_Y ar
SFX 1F r des/_Y ar
SFX 1F ar 0/_Z ar
SFX 1F ar o/_Z ar
SFX 1F car que/_Z ar
SFX 1F car ques/_Z ar
SFX 1F r 0/_Z ar
SFX 1F car quem/_Z ar
SFX 1F r m/_Z ar
SFX 1F car queu/_Z ar
SFX 1F r u/_Z ar
SFX 1F car quen/_Z ar
SFX 1F r va/_Z ar
SFX 1F r ves/_Z ar
SFX 1F r va/_Z ar
SFX 1F ar àvem/_Z ar
SFX 1F ar àveu/_Z ar
SFX 1F r ven/_Z ar
SFX 1F car quí/_Z ar
SFX 1F r res/_Z ar
SFX 1F ar à/_Z ar
SFX 1F ar àrem/_Z ar
SFX 1F ar àreu/_Z ar
SFX 1F r ren/_Z ar
SFX 1F r ré/_Z ar
SFX 1F r ràs/_Z ar
SFX 1F r rà/_Z ar
SFX 1F r rem/_Z ar
SFX 1F r reu/_Z ar
SFX 1F r ran/_Z ar
SFX 1F r ria/_Z ar
SFX 1F r ries/_Z ar
SFX 1F r ria/_Z ar
SFX 1F r ríem/_Z ar
SFX 1F r ríeu/_Z ar
SFX 1F r rien/_Z ar
SFX 1F car que/_Z ar
SFX 1F car qui/_Z ar
SFX 1F car ques/_Z ar
SFX 1F car quis/_Z ar
SFX 1F car que/_Z ar
SFX 1F car qui/_Z ar
SFX 1F car quem/_Z ar
SFX 1F car queu/_Z ar
SFX 1F car quen/_Z ar
SFX 1F car quin/_Z ar
SFX 1F car qués/_Z ar
SFX 1F r ra/_Z ar
SFX 1F ar às/_Z ar
SFX 1F car quessis/_Z ar
SFX 1F r res/_Z ar
SFX 1F r ssis/_Z ar
SFX 1F car quesses/_Z ar
SFX 1F r sses/_Z ar
SFX 1F car qués/_Z ar
SFX 1F r ra/_Z ar
SFX 1F ar às/_Z ar
SFX 1F car quéssim/_Z ar
SFX 1F ar àrem/_Z ar
SFX 1F ar àssim/_Z ar
SFX 1F car quéssem/_Z ar
SFX 1F ar àssem/_Z ar
SFX 1F car quéssiu/_Z ar
SFX 1F ar àreu/_Z ar
SFX 1F ar àssiu/_Z ar
SFX 1F car quésseu/_Z ar
SFX 1F ar àsseu/_Z ar
SFX 1F car quessin/_Z ar
SFX 1F r ren/_Z ar
SFX 1F r ssin/_Z ar
SFX 1F car quessen/_Z ar
SFX 1F r ssen/_Z ar
SFX 1F r 0/_C ar
SFX 1F car que/_D ar
SFX 1F car qui/_D ar
SFX 1F car quem/_C ar
SFX 1F r u/_C ar
SFX 1F car queu/_C ar
SFX 1F car quen/_C ar
SFX 1F car quin/_C ar
# Model de conjugació: asseure
SFX 20 Y 78
SFX 20 e e/_D_Y_V re
SFX 20 ure ient/_C re
SFX 20 ure ent/_C re
SFX 20 ure gut/_V_Y re
SFX 20 ure guda/_Y re
SFX 20 ure guts/_Y re
SFX 20 ure gudes/_Y re
SFX 20 ure c/_Z re
SFX 20 re s/_Z re
SFX 20 re 0/_Z re
SFX 20 ure iem/_Z re
SFX 20 ure em/_Z re
SFX 20 ure im/_Z re
SFX 20 ure ieu/_Z re
SFX 20 ure eu/_Z re
SFX 20 ure is/_Z re
SFX 20 re en/_Z re
SFX 20 ure ia/_Z re
SFX 20 ure ies/_Z re
SFX 20 ure ia/_Z re
SFX 20 eure èiem/_Z re
SFX 20 eure éiem/_Z re
SFX 20 eure èieu/_Z re
SFX 20 eure éieu/_Z re
SFX 20 ure ien/_Z re
SFX 20 ure guí/_Z re
SFX 20 ure gueres/_Z re
SFX 20 ure gué/_Z re
SFX 20 ure guérem/_Z re
SFX 20 ure guéreu/_Z re
SFX 20 ure gueren/_Z re
SFX 20 e é/_Z re
SFX 20 e às/_Z re
SFX 20 e à/_Z re
SFX 20 e em/_Z re
SFX 20 e eu/_Z re
SFX 20 e an/_Z re
SFX 20 e ia/_Z re
SFX 20 e ies/_Z re
SFX 20 e ia/_Z re
SFX 20 e íem/_Z re
SFX 20 e íeu/_Z re
SFX 20 e ien/_Z re
SFX 20 ure ga/_Z re
SFX 20 ure gui/_Z re
SFX 20 ure gues/_Z re
SFX 20 ure guis/_Z re
SFX 20 ure ga/_Z re
SFX 20 ure gui/_Z re
SFX 20 ure guem/_Z re
SFX 20 ure gueu/_Z re
SFX 20 ure guen/_Z re
SFX 20 ure guin/_Z re
SFX 20 ure gués/_Z re
SFX 20 ure guera/_Z re
SFX 20 ure guessis/_Z re
SFX 20 ure gueres/_Z re
SFX 20 ure guesses/_Z re
SFX 20 ure gués/_Z re
SFX 20 ure guera/_Z re
SFX 20 ure guéssim/_Z re
SFX 20 ure guérem/_Z re
SFX 20 ure guéssem/_Z re
SFX 20 ure guéssiu/_Z re
SFX 20 ure guéreu/_Z re
SFX 20 ure guésseu/_Z re
SFX 20 ure guessin/_Z re
SFX 20 ure gueren/_Z re
SFX 20 ure guessen/_Z re
SFX 20 re 0/_C re
SFX 20 ure ga/_D re
SFX 20 ure gui/_D re
SFX 20 ure guem/_C re
SFX 20 ure ieu/_C re
SFX 20 ure eu/_C re
SFX 20 ure is/_C re
SFX 20 ure guen/_C re
SFX 20 ure guin/_C re
# Model de conjugació: atènyer
SFX 21 Y 72
SFX 21 r r/_C_Y_V er
SFX 21 ènyer ényer/_C_Y_V er
SFX 21 ènyer enyent/_C er
SFX 21 nyer s/_V_Y er
SFX 21 ènyer és/_V_Y er
SFX 21 ènyer esa/_Y er
SFX 21 ènyer esos/_Y er
SFX 21 ènyer eses/_Y er
SFX 21 ènyer enyo/_Z er
SFX 21 ènyer eny/_Z er
SFX 21 ènyer enys/_Z er
SFX 21 ènyer eny/_Z er
SFX 21 ènyer enyem/_Z er
SFX 21 ènyer enyeu/_Z er
SFX 21 ènyer enyen/_Z er
SFX 21 ènyer enyia/_Z er
SFX 21 ènyer enyies/_Z er
SFX 21 ènyer enyia/_Z er
SFX 21 ènyer enyíem/_Z er
SFX 21 ènyer enyíeu/_Z er
SFX 21 ènyer enyien/_Z er
SFX 21 ènyer enyí/_Z er
SFX 21 ènyer enyeres/_Z er
SFX 21 ènyer enyé/_Z er
SFX 21 ènyer enyérem/_Z er
SFX 21 ènyer enyéreu/_Z er
SFX 21 ènyer enyeren/_Z er
SFX 21 ènyer enyeré/_Z er
SFX 21 ènyer enyeràs/_Z er
SFX 21 ènyer enyerà/_Z er
SFX 21 ènyer enyerem/_Z er
SFX 21 ènyer enyereu/_Z er
SFX 21 ènyer enyeran/_Z er
SFX 21 ènyer enyeria/_Z er
SFX 21 ènyer enyeries/_Z er
SFX 21 ènyer enyeria/_Z er
SFX 21 ènyer enyeríem/_Z er
SFX 21 ènyer enyeríeu/_Z er
SFX 21 ènyer enyerien/_Z er
SFX 21 ènyer enya/_Z er
SFX 21 ènyer enyi/_Z er
SFX 21 ènyer enyes/_Z er
SFX 21 ènyer enyis/_Z er
SFX 21 ènyer enya/_Z er
SFX 21 ènyer enyi/_Z er
SFX 21 ènyer enyem/_Z er
SFX 21 ènyer enyeu/_Z er
SFX 21 ènyer enyen/_Z er
SFX 21 ènyer enyin/_Z er
SFX 21 ènyer enyés/_Z er
SFX 21 ènyer enyera/_Z er
SFX 21 ènyer enyessis/_Z er
SFX 21 ènyer enyeres/_Z er
SFX 21 ènyer enyesses/_Z er
SFX 21 ènyer enyés/_Z er
SFX 21 ènyer enyera/_Z er
SFX 21 ènyer enyéssim/_Z er
SFX 21 ènyer enyérem/_Z er
SFX 21 ènyer enyéssem/_Z er
SFX 21 ènyer enyéssiu/_Z er
SFX 21 ènyer enyéreu/_Z er
SFX 21 ènyer enyésseu/_Z er
SFX 21 ènyer enyessin/_Z er
SFX 21 ènyer enyeren/_Z er
SFX 21 ènyer enyessen/_Z er
SFX 21 ènyer eny/_C er
SFX 21 ènyer enya/_D er
SFX 21 ènyer enyi/_D er
SFX 21 ènyer enyem/_C er
SFX 21 ènyer enyeu/_C er
SFX 21 ènyer enyen/_C er
SFX 21 ènyer enyin/_C er
# Model de conjugació: atendre
SFX 22 Y 70
SFX 22 e e/_D_Y_V re
SFX 22 dre ent/_C re
SFX 22 endre ès/_V_Y re
SFX 22 endre és/_V_Y re
SFX 22 ndre sa/_Y re
SFX 22 ndre sos/_Y re
SFX 22 ndre ses/_Y re
SFX 22 dre c/_Z re
SFX 22 dre s/_Z re
SFX 22 endre én/_Z re
SFX 22 dre em/_Z re
SFX 22 dre eu/_Z re
SFX 22 dre en/_Z re
SFX 22 dre ia/_Z re
SFX 22 dre ies/_Z re
SFX 22 dre ia/_Z re
SFX 22 dre íem/_Z re
SFX 22 dre íeu/_Z re
SFX 22 dre ien/_Z re
SFX 22 dre guí/_Z re
SFX 22 dre gueres/_Z re
SFX 22 dre gué/_Z re
SFX 22 dre guérem/_Z re
SFX 22 dre guéreu/_Z re
SFX 22 dre gueren/_Z re
SFX 22 e é/_Z re
SFX 22 e às/_Z re
SFX 22 e à/_Z re
SFX 22 e em/_Z re
SFX 22 e eu/_Z re
SFX 22 e an/_Z re
SFX 22 e ia/_Z re
SFX 22 e ies/_Z re
SFX 22 e ia/_Z re
SFX 22 e íem/_Z re
SFX 22 e íeu/_Z re
SFX 22 e ien/_Z re
SFX 22 dre ga/_Z re
SFX 22 dre gui/_Z re
SFX 22 dre gues/_Z re
SFX 22 dre guis/_Z re
SFX 22 dre ga/_Z re
SFX 22 dre gui/_Z re
SFX 22 dre guem/_Z re
SFX 22 dre gueu/_Z re
SFX 22 dre guen/_Z re
SFX 22 dre guin/_Z re
SFX 22 dre gués/_Z re
SFX 22 dre guera/_Z re
SFX 22 dre guessis/_Z re
SFX 22 dre gueres/_Z re
SFX 22 dre guesses/_Z re
SFX 22 dre gués/_Z re
SFX 22 dre guera/_Z re
SFX 22 dre guéssim/_Z re
SFX 22 dre guérem/_Z re
SFX 22 dre guéssem/_Z re
SFX 22 dre guéssiu/_Z re
SFX 22 dre guéreu/_Z re
SFX 22 dre guésseu/_Z re
SFX 22 dre guessin/_Z re
SFX 22 dre gueren/_Z re
SFX 22 dre guessen/_Z re
SFX 22 endre én/_C re
SFX 22 dre ga/_D re
SFX 22 dre gui/_D re
SFX 22 dre guem/_C re
SFX 22 dre eu/_C re
SFX 22 dre guen/_C re
SFX 22 dre guin/_C re
# Model de conjugació: beure
SFX 23 Y 69
SFX 23 e e/_D_Y_V re
SFX 23 ure vent/_C re
SFX 23 ure gut/_V_Y re
SFX 23 ure guda/_Y re
SFX 23 ure guts/_Y re
SFX 23 ure gudes/_Y re
SFX 23 ure c/_Z re
SFX 23 re s/_Z re
SFX 23 re 0/_Z re
SFX 23 ure vem/_Z re
SFX 23 ure veu/_Z re
SFX 23 re en/_Z re
SFX 23 ure via/_Z re
SFX 23 ure vies/_Z re
SFX 23 ure via/_Z re
SFX 23 ure víem/_Z re
SFX 23 ure víeu/_Z re
SFX 23 ure vien/_Z re
SFX 23 ure guí/_Z re
SFX 23 ure gueres/_Z re
SFX 23 ure gué/_Z re
SFX 23 ure guérem/_Z re
SFX 23 ure guéreu/_Z re
SFX 23 ure gueren/_Z re
SFX 23 e é/_Z re
SFX 23 e às/_Z re
SFX 23 e à/_Z re
SFX 23 e em/_Z re
SFX 23 e eu/_Z re
SFX 23 e an/_Z re
SFX 23 e ia/_Z re
SFX 23 e ies/_Z re
SFX 23 e ia/_Z re
SFX 23 e íem/_Z re
SFX 23 e íeu/_Z re
SFX 23 e ien/_Z re
SFX 23 ure ga/_Z re
SFX 23 ure gui/_Z re
SFX 23 ure gues/_Z re
SFX 23 ure guis/_Z re
SFX 23 ure ga/_Z re
SFX 23 ure gui/_Z re
SFX 23 ure guem/_Z re
SFX 23 ure gueu/_Z re
SFX 23 ure guen/_Z re
SFX 23 ure guin/_Z re
SFX 23 ure gués/_Z re
SFX 23 ure guera/_Z re
SFX 23 ure guessis/_Z re
SFX 23 ure gueres/_Z re
SFX 23 ure guesses/_Z re
SFX 23 ure gués/_Z re
SFX 23 ure guera/_Z re
SFX 23 ure guéssim/_Z re
SFX 23 ure guérem/_Z re
SFX 23 ure guéssem/_Z re
SFX 23 ure guéssiu/_Z re
SFX 23 ure guéreu/_Z re
SFX 23 ure guésseu/_Z re
SFX 23 ure guessin/_Z re
SFX 23 ure gueren/_Z re
SFX 23 ure guessen/_Z re
SFX 23 re 0/_C re
SFX 23 ure ga/_D re
SFX 23 ure gui/_D re
SFX 23 ure guem/_C re
SFX 23 ure veu/_C re
SFX 23 ure guen/_C re
SFX 23 ure guin/_C re
# Model de conjugació: bressar
SFX 24 Y 84
SFX 24 r r/_C_Y_V ar
SFX 24 r nt/_C ar
SFX 24 r t/_V_Y ar
SFX 24 r da/_Y ar
SFX 24 r ts/_Y ar
SFX 24 r des/_Y ar
SFX 24 ar o/_Z ar
SFX 24 ar e/_Z ar
SFX 24 sar 0/_Z ar
SFX 24 ar es/_Z ar
SFX 24 r 0/_Z ar
SFX 24 ar em/_Z ar
SFX 24 r m/_Z ar
SFX 24 ar eu/_Z ar
SFX 24 r u/_Z ar
SFX 24 ar en/_Z ar
SFX 24 r va/_Z ar
SFX 24 r ves/_Z ar
SFX 24 r va/_Z ar
SFX 24 ar àvem/_Z ar
SFX 24 ar àveu/_Z ar
SFX 24 r ven/_Z ar
SFX 24 ar í/_Z ar
SFX 24 r res/_Z ar
SFX 24 ar à/_Z ar
SFX 24 ar àrem/_Z ar
SFX 24 ar àreu/_Z ar
SFX 24 r ren/_Z ar
SFX 24 r ré/_Z ar
SFX 24 r ràs/_Z ar
SFX 24 r rà/_Z ar
SFX 24 r rem/_Z ar
SFX 24 r reu/_Z ar
SFX 24 r ran/_Z ar
SFX 24 r ria/_Z ar
SFX 24 r ries/_Z ar
SFX 24 r ria/_Z ar
SFX 24 r ríem/_Z ar
SFX 24 r ríeu/_Z ar
SFX 24 r rien/_Z ar
SFX 24 ar e/_Z ar
SFX 24 ar i/_Z ar
SFX 24 ar es/_Z ar
SFX 24 ar is/_Z ar
SFX 24 ar e/_Z ar
SFX 24 ar i/_Z ar
SFX 24 ar em/_Z ar
SFX 24 ar eu/_Z ar
SFX 24 ar en/_Z ar
SFX 24 ar in/_Z ar
SFX 24 ar és/_Z ar
SFX 24 r ra/_Z ar
SFX 24 ar às/_Z ar
SFX 24 ar essis/_Z ar
SFX 24 r res/_Z ar
SFX 24 r ssis/_Z ar
SFX 24 ar esses/_Z ar
SFX 24 r sses/_Z ar
SFX 24 ar és/_Z ar
SFX 24 r ra/_Z ar
SFX 24 ar às/_Z ar
SFX 24 ar éssim/_Z ar
SFX 24 ar àrem/_Z ar
SFX 24 ar àssim/_Z ar
SFX 24 ar éssem/_Z ar
SFX 24 ar àssem/_Z ar
SFX 24 ar éssiu/_Z ar
SFX 24 ar àreu/_Z ar
SFX 24 ar àssiu/_Z ar
SFX 24 ar ésseu/_Z ar
SFX 24 ar àsseu/_Z ar
SFX 24 ar essin/_Z ar
SFX 24 r ren/_Z ar
SFX 24 r ssin/_Z ar
SFX 24 ar essen/_Z ar
SFX 24 r ssen/_Z ar
SFX 24 r 0/_C ar
SFX 24 ar e/_D ar
SFX 24 ar i/_D ar
SFX 24 ar em/_C ar
SFX 24 r u/_C ar
SFX 24 ar eu/_C ar
SFX 24 ar en/_C ar
SFX 24 ar in/_C ar
# Model de conjugació: brunzir
SFX 25 Y 108
SFX 25 r r/_C_Y_V ir
SFX 25 r nt/_C ir
SFX 25 r t/_V_Y ir
SFX 25 r da/_Y ir
SFX 25 r ts/_Y ir
SFX 25 r des/_Y ir
SFX 25 ir eixo/_Z ir
SFX 25 ir o/_Z ir
SFX 25 r sc/_Z ir
SFX 25 ir 0/_Z ir
SFX 25 ir esc/_Z ir
SFX 25 ir eixes/_Z ir
SFX 25 ir es/_Z ir
SFX 25 r xes/_Z ir
SFX 25 ir 0/_Z ir
SFX 25 ir eix/_Z ir
SFX 25 r x/_Z ir
SFX 25 r m/_Z ir
SFX 25 r u/_Z ir
SFX 25 ir eixen/_Z ir
SFX 25 ir en/_Z ir
SFX 25 r xen/_Z ir
SFX 25 r a/_Z ir
SFX 25 r es/_Z ir
SFX 25 r a/_Z ir
SFX 25 ir íem/_Z ir
SFX 25 ir íeu/_Z ir
SFX 25 r en/_Z ir
SFX 25 ir í/_Z ir
SFX 25 r res/_Z ir
SFX 25 ir í/_Z ir
SFX 25 ir írem/_Z ir
SFX 25 ir íreu/_Z ir
SFX 25 r ren/_Z ir
SFX 25 r ré/_Z ir
SFX 25 r ràs/_Z ir
SFX 25 r rà/_Z ir
SFX 25 r rem/_Z ir
SFX 25 r reu/_Z ir
SFX 25 r ran/_Z ir
SFX 25 r ria/_Z ir
SFX 25 r ries/_Z ir
SFX 25 r ria/_Z ir
SFX 25 r ríem/_Z ir
SFX 25 r ríeu/_Z ir
SFX 25 r rien/_Z ir
SFX 25 ir a/_Z ir
SFX 25 ir esca/_Z ir
SFX 25 r sca/_Z ir
SFX 25 ir esqui/_Z ir
SFX 25 ir eixi/_Z ir
SFX 25 r 0/_Z ir
SFX 25 ir es/_Z ir
SFX 25 ir esques/_Z ir
SFX 25 r sques/_Z ir
SFX 25 ir esquis/_Z ir
SFX 25 ir eixis/_Z ir
SFX 25 r s/_Z ir
SFX 25 ir a/_Z ir
SFX 25 ir esca/_Z ir
SFX 25 r sca/_Z ir
SFX 25 ir esqui/_Z ir
SFX 25 ir eixi/_Z ir
SFX 25 r 0/_Z ir
SFX 25 r m/_Z ir
SFX 25 r guem/_Z ir
SFX 25 r u/_Z ir
SFX 25 r gueu/_Z ir
SFX 25 ir en/_Z ir
SFX 25 ir esquen/_Z ir
SFX 25 r squen/_Z ir
SFX 25 ir esquin/_Z ir
SFX 25 ir eixin/_Z ir
SFX 25 r n/_Z ir
SFX 25 ir ís/_Z ir
SFX 25 r ra/_Z ir
SFX 25 r ssis/_Z ir
SFX 25 r res/_Z ir
SFX 25 r sses/_Z ir
SFX 25 ir ís/_Z ir
SFX 25 r ra/_Z ir
SFX 25 ir íssim/_Z ir
SFX 25 ir írem/_Z ir
SFX 25 ir íssem/_Z ir
SFX 25 ir íssiu/_Z ir
SFX 25 ir íreu/_Z ir
SFX 25 ir ísseu/_Z ir
SFX 25 r ssin/_Z ir
SFX 25 r ren/_Z ir
SFX 25 r ssen/_Z ir
SFX 25 ir 0/_C ir
SFX 25 ir eix/_C ir
SFX 25 r x/_C ir
SFX 25 ir a/_D ir
SFX 25 ir esca/_D ir
SFX 25 r sca/_D ir
SFX 25 ir esqui/_D ir
SFX 25 ir eixi/_D ir
SFX 25 r 0/_C ir
SFX 25 r m/_C ir
SFX 25 r guem/_C ir
SFX 25 r u/_C ir
SFX 25 ir en/_C ir
SFX 25 ir esquen/_C ir
SFX 25 r squen/_C ir
SFX 25 ir esquin/_C ir
SFX 25 ir eixin/_C ir
SFX 25 r n/_C ir
# Model de conjugació: cabre
SFX 26 Y 71
SFX 26 re er/_C_Y_V re
SFX 26 e e/_D_Y_V re
SFX 26 re ent/_C re
SFX 26 re ut/_V_Y re
SFX 26 re uda/_Y re
SFX 26 re uts/_Y re
SFX 26 re udes/_Y re
SFX 26 re o/_Z re
SFX 26 bre p/_Z re
SFX 26 bre ps/_Z re
SFX 26 bre p/_Z re
SFX 26 re em/_Z re
SFX 26 re eu/_Z re
SFX 26 re en/_Z re
SFX 26 re ia/_Z re
SFX 26 re ies/_Z re
SFX 26 re ia/_Z re
SFX 26 re íem/_Z re
SFX 26 re íeu/_Z re
SFX 26 re ien/_Z re
SFX 26 re í/_Z re
SFX 26 re eres/_Z re
SFX 26 re é/_Z re
SFX 26 re érem/_Z re
SFX 26 re éreu/_Z re
SFX 26 re eren/_Z re
SFX 26 e é/_Z re
SFX 26 e às/_Z re
SFX 26 e à/_Z re
SFX 26 e em/_Z re
SFX 26 e eu/_Z re
SFX 26 e an/_Z re
SFX 26 e ia/_Z re
SFX 26 e ies/_Z re
SFX 26 e ia/_Z re
SFX 26 e íem/_Z re
SFX 26 e íeu/_Z re
SFX 26 e ien/_Z re
SFX 26 abre àpiga/_Z re
SFX 26 abre àpia/_Z re
SFX 26 abre àpigues/_Z re
SFX 26 abre àpies/_Z re
SFX 26 abre àpiga/_Z re
SFX 26 abre àpia/_Z re
SFX 26 bre piguem/_Z re
SFX 26 bre pigueu/_Z re
SFX 26 abre àpiguen/_Z re
SFX 26 abre àpien/_Z re
SFX 26 re és/_Z re
SFX 26 re era/_Z re
SFX 26 re essis/_Z re
SFX 26 re eres/_Z re
SFX 26 re esses/_Z re
SFX 26 re és/_Z re
SFX 26 re era/_Z re
SFX 26 re éssim/_Z re
SFX 26 re érem/_Z re
SFX 26 re éssem/_Z re
SFX 26 re éssiu/_Z re
SFX 26 re éreu/_Z re
SFX 26 re ésseu/_Z re
SFX 26 re essin/_Z re
SFX 26 re eren/_Z re
SFX 26 re essen/_Z re
SFX 26 bre p/_C re
SFX 26 abre àpiga/_D re
SFX 26 abre àpia/_D re
SFX 26 bre piguem/_C re
SFX 26 re eu/_C re
SFX 26 abre àpiguen/_C re
SFX 26 abre àpien/_C re
# Model de conjugació: caldre
SFX 27 Y 26
SFX 27 e e/_D_Y_V re
SFX 27 dre er/_C_Y_V re
SFX 27 dre ent/_C re
SFX 27 dre gut/_V_Y re
SFX 27 dre guda/_Y re
SFX 27 dre guts/_Y re
SFX 27 dre gudes/_Y re
SFX 27 dre 0/_Z re
SFX 27 dre en/_Z re
SFX 27 dre ia/_Z re
SFX 27 dre ien/_Z re
SFX 27 dre gué/_Z re
SFX 27 dre gueren/_Z re
SFX 27 e à/_Z re
SFX 27 e an/_Z re
SFX 27 e ia/_Z re
SFX 27 e ien/_Z re
SFX 27 dre ga/_Z re
SFX 27 dre gui/_Z re
SFX 27 dre guen/_Z re
SFX 27 dre guin/_Z re
SFX 27 dre gués/_Z re
SFX 27 dre guera/_Z re
SFX 27 dre guessin/_Z re
SFX 27 dre gueren/_Z re
SFX 27 dre guessen/_Z re
# Model de conjugació: cantar
SFX 28 Y 84
SFX 28 r r/_C_Y_V ar
SFX 28 r nt/_C ar
SFX 28 r t/_V_Y ar
SFX 28 r da/_Y ar
SFX 28 r ts/_Y ar
SFX 28 r des/_Y ar
SFX 28 ar o/_Z ar
SFX 28 ar e/_Z ar
SFX 28 ar 0/_Z ar
SFX 28 ar es/_Z ar
SFX 28 r 0/_Z ar
SFX 28 ar em/_Z ar
SFX 28 r m/_Z ar
SFX 28 ar eu/_Z ar
SFX 28 r u/_Z ar
SFX 28 ar en/_Z ar
SFX 28 r va/_Z ar
SFX 28 r ves/_Z ar
SFX 28 r va/_Z ar
SFX 28 ar àvem/_Z ar
SFX 28 ar àveu/_Z ar
SFX 28 r ven/_Z ar
SFX 28 ar í/_Z ar
SFX 28 r res/_Z ar
SFX 28 ar à/_Z ar
SFX 28 ar àrem/_Z ar
SFX 28 ar àreu/_Z ar
SFX 28 r ren/_Z ar
SFX 28 r ré/_Z ar
SFX 28 r ràs/_Z ar
SFX 28 r rà/_Z ar
SFX 28 r rem/_Z ar
SFX 28 r reu/_Z ar
SFX 28 r ran/_Z ar
SFX 28 r ria/_Z ar
SFX 28 r ries/_Z ar
SFX 28 r ria/_Z ar
SFX 28 r ríem/_Z ar
SFX 28 r ríeu/_Z ar
SFX 28 r rien/_Z ar
SFX 28 ar e/_Z ar
SFX 28 ar i/_Z ar
SFX 28 ar es/_Z ar
SFX 28 ar is/_Z ar
SFX 28 ar e/_Z ar
SFX 28 ar i/_Z ar
SFX 28 ar em/_Z ar
SFX 28 ar eu/_Z ar
SFX 28 ar en/_Z ar
SFX 28 ar in/_Z ar
SFX 28 ar és/_Z ar
SFX 28 r ra/_Z ar
SFX 28 ar às/_Z ar
SFX 28 ar essis/_Z ar
SFX 28 r res/_Z ar
SFX 28 r ssis/_Z ar
SFX 28 ar esses/_Z ar
SFX 28 r sses/_Z ar
SFX 28 ar és/_Z ar
SFX 28 r ra/_Z ar
SFX 28 ar às/_Z ar
SFX 28 ar éssim/_Z ar
SFX 28 ar àrem/_Z ar
SFX 28 ar àssim/_Z ar
SFX 28 ar éssem/_Z ar
SFX 28 ar àssem/_Z ar
SFX 28 ar éssiu/_Z ar
SFX 28 ar àreu/_Z ar
SFX 28 ar àssiu/_Z ar
SFX 28 ar ésseu/_Z ar
SFX 28 ar àsseu/_Z ar
SFX 28 ar essin/_Z ar
SFX 28 r ren/_Z ar
SFX 28 r ssin/_Z ar
SFX 28 ar essen/_Z ar
SFX 28 r ssen/_Z ar
SFX 28 r 0/_C ar
SFX 28 ar e/_D ar
SFX 28 ar i/_D ar
SFX 28 ar em/_C ar
SFX 28 r u/_C ar
SFX 28 ar eu/_C ar
SFX 28 ar en/_C ar
SFX 28 ar in/_C ar
# Model de conjugació: capbussar
SFX 29 Y 84
SFX 29 r r/_C_Y_V ar
SFX 29 r nt/_C ar
SFX 29 r t/_V_Y ar
SFX 29 r da/_Y ar
SFX 29 r ts/_Y ar
SFX 29 r des/_Y ar
SFX 29 ar o/_Z ar
SFX 29 ar e/_Z ar
SFX 29 ussar ús/_Z ar
SFX 29 ar es/_Z ar
SFX 29 r 0/_Z ar
SFX 29 ar em/_Z ar
SFX 29 r m/_Z ar
SFX 29 ar eu/_Z ar
SFX 29 r u/_Z ar
SFX 29 ar en/_Z ar
SFX 29 r va/_Z ar
SFX 29 r ves/_Z ar
SFX 29 r va/_Z ar
SFX 29 ar àvem/_Z ar
SFX 29 ar àveu/_Z ar
SFX 29 r ven/_Z ar
SFX 29 ar í/_Z ar
SFX 29 r res/_Z ar
SFX 29 ar à/_Z ar
SFX 29 ar àrem/_Z ar
SFX 29 ar àreu/_Z ar
SFX 29 r ren/_Z ar
SFX 29 r ré/_Z ar
SFX 29 r ràs/_Z ar
SFX 29 r rà/_Z ar
SFX 29 r rem/_Z ar
SFX 29 r reu/_Z ar
SFX 29 r ran/_Z ar
SFX 29 r ria/_Z ar
SFX 29 r ries/_Z ar
SFX 29 r ria/_Z ar
SFX 29 r ríem/_Z ar
SFX 29 r ríeu/_Z ar
SFX 29 r rien/_Z ar
SFX 29 ar e/_Z ar
SFX 29 ar i/_Z ar
SFX 29 ar es/_Z ar
SFX 29 ar is/_Z ar
SFX 29 ar e/_Z ar
SFX 29 ar i/_Z ar
SFX 29 ar em/_Z ar
SFX 29 ar eu/_Z ar
SFX 29 ar en/_Z ar
SFX 29 ar in/_Z ar
SFX 29 ar és/_Z ar
SFX 29 r ra/_Z ar
SFX 29 ar às/_Z ar
SFX 29 ar essis/_Z ar
SFX 29 r res/_Z ar
SFX 29 r ssis/_Z ar
SFX 29 ar esses/_Z ar
SFX 29 r sses/_Z ar
SFX 29 ar és/_Z ar
SFX 29 r ra/_Z ar
SFX 29 ar às/_Z ar
SFX 29 ar éssim/_Z ar
SFX 29 ar àrem/_Z ar
SFX 29 ar àssim/_Z ar
SFX 29 ar éssem/_Z ar
SFX 29 ar àssem/_Z ar
SFX 29 ar éssiu/_Z ar
SFX 29 ar àreu/_Z ar
SFX 29 ar àssiu/_Z ar
SFX 29 ar ésseu/_Z ar
SFX 29 ar àsseu/_Z ar
SFX 29 ar essin/_Z ar
SFX 29 r ren/_Z ar
SFX 29 r ssin/_Z ar
SFX 29 ar essen/_Z ar
SFX 29 r ssen/_Z ar
SFX 29 r 0/_C ar
SFX 29 ar e/_D ar
SFX 29 ar i/_D ar
SFX 29 ar em/_C ar
SFX 29 r u/_C ar
SFX 29 ar eu/_C ar
SFX 29 ar en/_C ar
SFX 29 ar in/_C ar
# Model de conjugació: caure
SFX 2A Y 78
SFX 2A e e/_D_Y_V re
SFX 2A ure ient/_C re
SFX 2A ure ent/_C re
SFX 2A ure igut/_V_Y re
SFX 2A ure iguda/_Y re
SFX 2A ure iguts/_Y re
SFX 2A ure igudes/_Y re
SFX 2A ure ic/_Z re
SFX 2A re s/_Z re
SFX 2A re 0/_Z re
SFX 2A ure iem/_Z re
SFX 2A ure em/_Z re
SFX 2A caure queim/_Z re
SFX 2A ure ieu/_Z re
SFX 2A ure eu/_Z re
SFX 2A caure queis/_Z re
SFX 2A re en/_Z re
SFX 2A caure queia/_Z re
SFX 2A caure queies/_Z re
SFX 2A caure queia/_Z re
SFX 2A caure quèiem/_Z re
SFX 2A caure quéiem/_Z re
SFX 2A caure quèieu/_Z re
SFX 2A caure quéieu/_Z re
SFX 2A caure queien/_Z re
SFX 2A ure iguí/_Z re
SFX 2A ure igueres/_Z re
SFX 2A ure igué/_Z re
SFX 2A ure iguérem/_Z re
SFX 2A ure iguéreu/_Z re
SFX 2A ure igueren/_Z re
SFX 2A e é/_Z re
SFX 2A e às/_Z re
SFX 2A e à/_Z re
SFX 2A e em/_Z re
SFX 2A e eu/_Z re
SFX 2A e an/_Z re
SFX 2A e ia/_Z re
SFX 2A e ies/_Z re
SFX 2A e ia/_Z re
SFX 2A e íem/_Z re
SFX 2A e íeu/_Z re
SFX 2A e ien/_Z re
SFX 2A ure iga/_Z re
SFX 2A ure igui/_Z re
SFX 2A ure igues/_Z re
SFX 2A ure iguis/_Z re
SFX 2A ure iga/_Z re
SFX 2A ure igui/_Z re
SFX 2A ure iguem/_Z re
SFX 2A ure igueu/_Z re
SFX 2A ure iguen/_Z re
SFX 2A ure iguin/_Z re
SFX 2A ure igués/_Z re
SFX 2A ure iguera/_Z re
SFX 2A ure iguessis/_Z re
SFX 2A ure igueres/_Z re
SFX 2A ure iguesses/_Z re
SFX 2A ure igués/_Z re
SFX 2A ure iguera/_Z re
SFX 2A ure iguéssim/_Z re
SFX 2A ure iguérem/_Z re
SFX 2A ure iguéssem/_Z re
SFX 2A ure iguéssiu/_Z re
SFX 2A ure iguéreu/_Z re
SFX 2A ure iguésseu/_Z re
SFX 2A ure iguessin/_Z re
SFX 2A ure igueren/_Z re
SFX 2A ure iguessen/_Z re
SFX 2A re 0/_C re
SFX 2A ure iga/_D re
SFX 2A ure igui/_D re
SFX 2A ure iguem/_C re
SFX 2A ure ieu/_C re
SFX 2A ure eu/_C re
SFX 2A caure queis/_C re
SFX 2A ure iguen/_C re
SFX 2A ure iguin/_C re
# Model de conjugació: cerndre
SFX 2B Y 70
SFX 2B e e/_D_Y_V re
SFX 2B dre ent/_C re
SFX 2B dre ut/_V_Y re
SFX 2B dre uda/_Y re
SFX 2B dre uts/_Y re
SFX 2B dre udes/_Y re
SFX 2B dre o/_Z re
SFX 2B dre 0/_Z re
SFX 2B dre s/_Z re
SFX 2B dre 0/_Z re
SFX 2B dre em/_Z re
SFX 2B dre eu/_Z re
SFX 2B dre en/_Z re
SFX 2B dre ia/_Z re
SFX 2B dre ies/_Z re
SFX 2B dre ia/_Z re
SFX 2B dre íem/_Z re
SFX 2B dre íeu/_Z re
SFX 2B dre ien/_Z re
SFX 2B dre í/_Z re
SFX 2B dre eres/_Z re
SFX 2B dre é/_Z re
SFX 2B dre érem/_Z re
SFX 2B dre éreu/_Z re
SFX 2B dre eren/_Z re
SFX 2B e é/_Z re
SFX 2B e às/_Z re
SFX 2B e à/_Z re
SFX 2B e em/_Z re
SFX 2B e eu/_Z re
SFX 2B e an/_Z re
SFX 2B e ia/_Z re
SFX 2B e ies/_Z re
SFX 2B e ia/_Z re
SFX 2B e íem/_Z re
SFX 2B e íeu/_Z re
SFX 2B e ien/_Z re
SFX 2B dre a/_Z re
SFX 2B dre i/_Z re
SFX 2B dre es/_Z re
SFX 2B dre is/_Z re
SFX 2B dre a/_Z re
SFX 2B dre i/_Z re
SFX 2B dre em/_Z re
SFX 2B dre eu/_Z re
SFX 2B dre en/_Z re
SFX 2B dre in/_Z re
SFX 2B dre és/_Z re
SFX 2B dre era/_Z re
SFX 2B dre essis/_Z re
SFX 2B dre eres/_Z re
SFX 2B dre esses/_Z re
SFX 2B dre és/_Z re
SFX 2B dre era/_Z re
SFX 2B dre éssim/_Z re
SFX 2B dre érem/_Z re
SFX 2B dre éssem/_Z re
SFX 2B dre éssiu/_Z re
SFX 2B dre éreu/_Z re
SFX 2B dre ésseu/_Z re
SFX 2B dre essin/_Z re
SFX 2B dre eren/_Z re
SFX 2B dre essen/_Z re
SFX 2B dre 0/_C re
SFX 2B dre a/_D re
SFX 2B dre i/_D re
SFX 2B dre em/_C re
SFX 2B dre eu/_C re
SFX 2B dre en/_C re
SFX 2B dre in/_C re
# Model de conjugació: cloure
SFX 2C Y 69
SFX 2C e e/_D_Y_V re
SFX 2C ure ent/_C re
SFX 2C ure s/_V_Y re
SFX 2C ure sa/_Y re
SFX 2C ure sos/_Y re
SFX 2C ure ses/_Y re
SFX 2C ure c/_Z re
SFX 2C re s/_Z re
SFX 2C re 0/_Z re
SFX 2C ure em/_Z re
SFX 2C ure eu/_Z re
SFX 2C re en/_Z re
SFX 2C ure ïa/_Z re
SFX 2C ure ïes/_Z re
SFX 2C ure ïa/_Z re
SFX 2C ure íem/_Z re
SFX 2C ure íeu/_Z re
SFX 2C ure ïen/_Z re
SFX 2C ure guí/_Z re
SFX 2C ure gueres/_Z re
SFX 2C ure gué/_Z re
SFX 2C ure guérem/_Z re
SFX 2C ure guéreu/_Z re
SFX 2C ure gueren/_Z re
SFX 2C e é/_Z re
SFX 2C e às/_Z re
SFX 2C e à/_Z re
SFX 2C e em/_Z re
SFX 2C e eu/_Z re
SFX 2C e an/_Z re
SFX 2C e ia/_Z re
SFX 2C e ies/_Z re
SFX 2C e ia/_Z re
SFX 2C e íem/_Z re
SFX 2C e íeu/_Z re
SFX 2C e ien/_Z re
SFX 2C ure ga/_Z re
SFX 2C ure gui/_Z re
SFX 2C ure gues/_Z re
SFX 2C ure guis/_Z re
SFX 2C ure ga/_Z re
SFX 2C ure gui/_Z re
SFX 2C ure guem/_Z re
SFX 2C ure gueu/_Z re
SFX 2C ure guen/_Z re
SFX 2C ure guin/_Z re
SFX 2C ure gués/_Z re
SFX 2C ure guera/_Z re
SFX 2C ure guessis/_Z re
SFX 2C ure gueres/_Z re
SFX 2C ure guesses/_Z re
SFX 2C ure gués/_Z re
SFX 2C ure guera/_Z re
SFX 2C ure guéssim/_Z re
SFX 2C ure guérem/_Z re
SFX 2C ure guéssem/_Z re
SFX 2C ure guéssiu/_Z re
SFX 2C ure guéreu/_Z re
SFX 2C ure guésseu/_Z re
SFX 2C ure guessin/_Z re
SFX 2C ure gueren/_Z re
SFX 2C ure guessen/_Z re
SFX 2C re 0/_C re
SFX 2C ure ga/_D re
SFX 2C ure gui/_D re
SFX 2C ure guem/_C re
SFX 2C ure eu/_C re
SFX 2C ure guen/_C re
SFX 2C ure guin/_C re
# Model de conjugació: cobrir
SFX 2D Y 90
SFX 2D r r/_C_Y_V ir
SFX 2D r nt/_C ir
SFX 2D rir ert/_V_Y ir
SFX 2D rir erta/_Y ir
SFX 2D rir erts/_Y ir
SFX 2D rir ertes/_Y ir
SFX 2D ir eixo/_Z ir
SFX 2D r sc/_Z ir
SFX 2D ir esc/_Z ir
SFX 2D ir eixes/_Z ir
SFX 2D r xes/_Z ir
SFX 2D ir eix/_Z ir
SFX 2D r x/_Z ir
SFX 2D r m/_Z ir
SFX 2D r u/_Z ir
SFX 2D ir eixen/_Z ir
SFX 2D r xen/_Z ir
SFX 2D r a/_Z ir
SFX 2D r es/_Z ir
SFX 2D r a/_Z ir
SFX 2D ir íem/_Z ir
SFX 2D ir íeu/_Z ir
SFX 2D r en/_Z ir
SFX 2D ir í/_Z ir
SFX 2D r res/_Z ir
SFX 2D ir í/_Z ir
SFX 2D ir írem/_Z ir
SFX 2D ir íreu/_Z ir
SFX 2D r ren/_Z ir
SFX 2D r ré/_Z ir
SFX 2D r ràs/_Z ir
SFX 2D r rà/_Z ir
SFX 2D r rem/_Z ir
SFX 2D r reu/_Z ir
SFX 2D r ran/_Z ir
SFX 2D r ria/_Z ir
SFX 2D r ries/_Z ir
SFX 2D r ria/_Z ir
SFX 2D r ríem/_Z ir
SFX 2D r ríeu/_Z ir
SFX 2D r rien/_Z ir
SFX 2D ir esca/_Z ir
SFX 2D r sca/_Z ir
SFX 2D ir esqui/_Z ir
SFX 2D ir eixi/_Z ir
SFX 2D ir esques/_Z ir
SFX 2D r sques/_Z ir
SFX 2D ir esquis/_Z ir
SFX 2D ir eixis/_Z ir
SFX 2D ir esca/_Z ir
SFX 2D r sca/_Z ir
SFX 2D ir esqui/_Z ir
SFX 2D ir eixi/_Z ir
SFX 2D r m/_Z ir
SFX 2D r guem/_Z ir
SFX 2D r u/_Z ir
SFX 2D r gueu/_Z ir
SFX 2D ir esquen/_Z ir
SFX 2D r squen/_Z ir
SFX 2D ir esquin/_Z ir
SFX 2D ir eixin/_Z ir
SFX 2D ir ís/_Z ir
SFX 2D r ra/_Z ir
SFX 2D r ssis/_Z ir
SFX 2D r res/_Z ir
SFX 2D r sses/_Z ir
SFX 2D ir ís/_Z ir
SFX 2D r ra/_Z ir
SFX 2D ir íssim/_Z ir
SFX 2D ir írem/_Z ir
SFX 2D ir íssem/_Z ir
SFX 2D ir íssiu/_Z ir
SFX 2D ir íreu/_Z ir
SFX 2D ir ísseu/_Z ir
SFX 2D r ssin/_Z ir
SFX 2D r ren/_Z ir
SFX 2D r ssen/_Z ir
SFX 2D ir eix/_C ir
SFX 2D r x/_C ir
SFX 2D ir esca/_D ir
SFX 2D r sca/_D ir
SFX 2D ir esqui/_D ir
SFX 2D ir eixi/_D ir
SFX 2D r m/_C ir
SFX 2D r guem/_C ir
SFX 2D r u/_C ir
SFX 2D ir esquen/_C ir
SFX 2D r squen/_C ir
SFX 2D ir esquin/_C ir
SFX 2D ir eixin/_C ir
# Model de conjugació: començar
SFX 2E Y 84
SFX 2E r r/_C_Y_V ar
SFX 2E r nt/_C ar
SFX 2E r t/_V_Y ar
SFX 2E r da/_Y ar
SFX 2E r ts/_Y ar
SFX 2E r des/_Y ar
SFX 2E ar o/_Z ar
SFX 2E çar ce/_Z ar
SFX 2E ar 0/_Z ar
SFX 2E çar ces/_Z ar
SFX 2E r 0/_Z ar
SFX 2E çar cem/_Z ar
SFX 2E r m/_Z ar
SFX 2E çar ceu/_Z ar
SFX 2E r u/_Z ar
SFX 2E çar cen/_Z ar
SFX 2E r va/_Z ar
SFX 2E r ves/_Z ar
SFX 2E r va/_Z ar
SFX 2E ar àvem/_Z ar
SFX 2E ar àveu/_Z ar
SFX 2E r ven/_Z ar
SFX 2E çar cí/_Z ar
SFX 2E r res/_Z ar
SFX 2E ar à/_Z ar
SFX 2E ar àrem/_Z ar
SFX 2E ar àreu/_Z ar
SFX 2E r ren/_Z ar
SFX 2E r ré/_Z ar
SFX 2E r ràs/_Z ar
SFX 2E r rà/_Z ar
SFX 2E r rem/_Z ar
SFX 2E r reu/_Z ar
SFX 2E r ran/_Z ar
SFX 2E r ria/_Z ar
SFX 2E r ries/_Z ar
SFX 2E r ria/_Z ar
SFX 2E r ríem/_Z ar
SFX 2E r ríeu/_Z ar
SFX 2E r rien/_Z ar
SFX 2E çar ce/_Z ar
SFX 2E çar ci/_Z ar
SFX 2E çar ces/_Z ar
SFX 2E çar cis/_Z ar
SFX 2E çar ce/_Z ar
SFX 2E çar ci/_Z ar
SFX 2E çar cem/_Z ar
SFX 2E çar ceu/_Z ar
SFX 2E çar cen/_Z ar
SFX 2E çar cin/_Z ar
SFX 2E çar cés/_Z ar
SFX 2E r ra/_Z ar
SFX 2E ar às/_Z ar
SFX 2E çar cessis/_Z ar
SFX 2E r res/_Z ar
SFX 2E r ssis/_Z ar
SFX 2E çar cesses/_Z ar
SFX 2E r sses/_Z ar
SFX 2E çar cés/_Z ar
SFX 2E r ra/_Z ar
SFX 2E ar às/_Z ar
SFX 2E çar céssim/_Z ar
SFX 2E ar àrem/_Z ar
SFX 2E ar àssim/_Z ar
SFX 2E çar céssem/_Z ar
SFX 2E ar àssem/_Z ar
SFX 2E çar céssiu/_Z ar
SFX 2E ar àreu/_Z ar
SFX 2E ar àssiu/_Z ar
SFX 2E çar césseu/_Z ar
SFX 2E ar àsseu/_Z ar
SFX 2E çar cessin/_Z ar
SFX 2E r ren/_Z ar
SFX 2E r ssin/_Z ar
SFX 2E çar cessen/_Z ar
SFX 2E r ssen/_Z ar
SFX 2E r 0/_C ar
SFX 2E çar ce/_D ar
SFX 2E çar ci/_D ar
SFX 2E çar cem/_C ar
SFX 2E r u/_C ar
SFX 2E çar ceu/_C ar
SFX 2E çar cen/_C ar
SFX 2E çar cin/_C ar
# Model de conjugació: commoure
SFX 2F Y 73
SFX 2F e e/_D_Y_V re
SFX 2F ure vent/_C re
SFX 2F ure gut/_V_Y re
SFX 2F oure òs/_V_Y re
SFX 2F ure guda/_Y re
SFX 2F ure sa/_Y re
SFX 2F ure guts/_Y re
SFX 2F ure sos/_Y re
SFX 2F ure gudes/_Y re
SFX 2F ure ses/_Y re
SFX 2F ure c/_Z re
SFX 2F re s/_Z re
SFX 2F re 0/_Z re
SFX 2F ure vem/_Z re
SFX 2F ure veu/_Z re
SFX 2F re en/_Z re
SFX 2F ure via/_Z re
SFX 2F ure vies/_Z re
SFX 2F ure via/_Z re
SFX 2F ure víem/_Z re
SFX 2F ure víeu/_Z re
SFX 2F ure vien/_Z re
SFX 2F ure guí/_Z re
SFX 2F ure gueres/_Z re
SFX 2F ure gué/_Z re
SFX 2F ure guérem/_Z re
SFX 2F ure guéreu/_Z re
SFX 2F ure gueren/_Z re
SFX 2F e é/_Z re
SFX 2F e às/_Z re
SFX 2F e à/_Z re
SFX 2F e em/_Z re
SFX 2F e eu/_Z re
SFX 2F e an/_Z re
SFX 2F e ia/_Z re
SFX 2F e ies/_Z re
SFX 2F e ia/_Z re
SFX 2F e íem/_Z re
SFX 2F e íeu/_Z re
SFX 2F e ien/_Z re
SFX 2F ure ga/_Z re
SFX 2F ure gui/_Z re
SFX 2F ure gues/_Z re
SFX 2F ure guis/_Z re
SFX 2F ure ga/_Z re
SFX 2F ure gui/_Z re
SFX 2F ure guem/_Z re
SFX 2F ure gueu/_Z re
SFX 2F ure guen/_Z re
SFX 2F ure guin/_Z re
SFX 2F ure gués/_Z re
SFX 2F ure guera/_Z re
SFX 2F ure guessis/_Z re
SFX 2F ure gueres/_Z re
SFX 2F ure guesses/_Z re
SFX 2F ure gués/_Z re
SFX 2F ure guera/_Z re
SFX 2F ure guéssim/_Z re
SFX 2F ure guérem/_Z re
SFX 2F ure guéssem/_Z re
SFX 2F ure guéssiu/_Z re
SFX 2F ure guéreu/_Z re
SFX 2F ure guésseu/_Z re
SFX 2F ure guessin/_Z re
SFX 2F ure gueren/_Z re
SFX 2F ure guessen/_Z re
SFX 2F re 0/_C re
SFX 2F ure ga/_D re
SFX 2F ure gui/_D re
SFX 2F ure guem/_C re
SFX 2F ure veu/_C re
SFX 2F ure guen/_C re
SFX 2F ure guin/_C re
# Model de conjugació: complaure
SFX 30 Y 69
SFX 30 e e/_D_Y_V re
SFX 30 ure ent/_C re
SFX 30 ure gut/_V_Y re
SFX 30 ure guda/_Y re
SFX 30 ure guts/_Y re
SFX 30 ure gudes/_Y re
SFX 30 ure c/_Z re
SFX 30 re s/_Z re
SFX 30 re 0/_Z re
SFX 30 ure em/_Z re
SFX 30 ure eu/_Z re
SFX 30 re en/_Z re
SFX 30 ure ïa/_Z re
SFX 30 ure ïes/_Z re
SFX 30 ure ïa/_Z re
SFX 30 ure íem/_Z re
SFX 30 ure íeu/_Z re
SFX 30 ure ïen/_Z re
SFX 30 ure guí/_Z re
SFX 30 ure gueres/_Z re
SFX 30 ure gué/_Z re
SFX 30 ure guérem/_Z re
SFX 30 ure guéreu/_Z re
SFX 30 ure gueren/_Z re
SFX 30 e é/_Z re
SFX 30 e às/_Z re
SFX 30 e à/_Z re
SFX 30 e em/_Z re
SFX 30 e eu/_Z re
SFX 30 e an/_Z re
SFX 30 e ia/_Z re
SFX 30 e ies/_Z re
SFX 30 e ia/_Z re
SFX 30 e íem/_Z re
SFX 30 e íeu/_Z re
SFX 30 e ien/_Z re
SFX 30 ure ga/_Z re
SFX 30 ure gui/_Z re
SFX 30 ure gues/_Z re
SFX 30 ure guis/_Z re
SFX 30 ure ga/_Z re
SFX 30 ure gui/_Z re
SFX 30 ure guem/_Z re
SFX 30 ure gueu/_Z re
SFX 30 ure guen/_Z re
SFX 30 ure guin/_Z re
SFX 30 ure gués/_Z re
SFX 30 ure guera/_Z re
SFX 30 ure guessis/_Z re
SFX 30 ure gueres/_Z re
SFX 30 ure guesses/_Z re
SFX 30 ure gués/_Z re
SFX 30 ure guera/_Z re
SFX 30 ure guéssim/_Z re
SFX 30 ure guérem/_Z re
SFX 30 ure guéssem/_Z re
SFX 30 ure guéssiu/_Z re
SFX 30 ure guéreu/_Z re
SFX 30 ure guésseu/_Z re
SFX 30 ure guessin/_Z re
SFX 30 ure gueren/_Z re
SFX 30 ure guessen/_Z re
SFX 30 re 0/_C re
SFX 30 ure ga/_D re
SFX 30 ure gui/_D re
SFX 30 ure guem/_C re
SFX 30 ure eu/_C re
SFX 30 ure guen/_C re
SFX 30 ure guin/_C re
# Model de conjugació: compondre
SFX 31 Y 70
SFX 31 e e/_D_Y_V re
SFX 31 dre ent/_C re
SFX 31 ndre st/_V_Y re
SFX 31 ndre sta/_Y re
SFX 31 ndre stos/_Y re
SFX 31 ndre sts/_Y re
SFX 31 ndre stes/_Y re
SFX 31 dre c/_Z re
SFX 31 dre s/_Z re
SFX 31 dre 0/_Z re
SFX 31 dre em/_Z re
SFX 31 dre eu/_Z re
SFX 31 dre en/_Z re
SFX 31 dre ia/_Z re
SFX 31 dre ies/_Z re
SFX 31 dre ia/_Z re
SFX 31 dre íem/_Z re
SFX 31 dre íeu/_Z re
SFX 31 dre ien/_Z re
SFX 31 dre guí/_Z re
SFX 31 dre gueres/_Z re
SFX 31 dre gué/_Z re
SFX 31 dre guérem/_Z re
SFX 31 dre guéreu/_Z re
SFX 31 dre gueren/_Z re
SFX 31 e é/_Z re
SFX 31 e às/_Z re
SFX 31 e à/_Z re
SFX 31 e em/_Z re
SFX 31 e eu/_Z re
SFX 31 e an/_Z re
SFX 31 e ia/_Z re
SFX 31 e ies/_Z re
SFX 31 e ia/_Z re
SFX 31 e íem/_Z re
SFX 31 e íeu/_Z re
SFX 31 e ien/_Z re
SFX 31 dre ga/_Z re
SFX 31 dre gui/_Z re
SFX 31 dre gues/_Z re
SFX 31 dre guis/_Z re
SFX 31 dre ga/_Z re
SFX 31 dre gui/_Z re
SFX 31 dre guem/_Z re
SFX 31 dre gueu/_Z re
SFX 31 dre guen/_Z re
SFX 31 dre guin/_Z re
SFX 31 dre gués/_Z re
SFX 31 dre guera/_Z re
SFX 31 dre guessis/_Z re
SFX 31 dre gueres/_Z re
SFX 31 dre guesses/_Z re
SFX 31 dre gués/_Z re
SFX 31 dre guera/_Z re
SFX 31 dre guéssim/_Z re
SFX 31 dre guérem/_Z re
SFX 31 dre guéssem/_Z re
SFX 31 dre guéssiu/_Z re
SFX 31 dre guéreu/_Z re
SFX 31 dre guésseu/_Z re
SFX 31 dre guessin/_Z re
SFX 31 dre gueren/_Z re
SFX 31 dre guessen/_Z re
SFX 31 dre 0/_C re
SFX 31 dre ga/_D re
SFX 31 dre gui/_D re
SFX 31 dre guem/_C re
SFX 31 dre eu/_C re
SFX 31 dre guen/_C re
SFX 31 dre guin/_C re
# Model de conjugació: conèixer
SFX 32 Y 70
SFX 32 r r/_C_Y_V er
SFX 32 èixer éixer/_C_Y_V er
SFX 32 èixer eixent/_C er
SFX 32 èixer egut/_V_Y er
SFX 32 èixer eguda/_Y er
SFX 32 èixer eguts/_Y er
SFX 32 èixer egudes/_Y er
SFX 32 èixer ec/_Z er
SFX 32 èixer eixes/_Z er
SFX 32 èixer eix/_Z er
SFX 32 èixer eixem/_Z er
SFX 32 èixer eixeu/_Z er
SFX 32 èixer eixen/_Z er
SFX 32 èixer eixia/_Z er
SFX 32 èixer eixies/_Z er
SFX 32 èixer eixia/_Z er
SFX 32 èixer eixíem/_Z er
SFX 32 èixer eixíeu/_Z er
SFX 32 èixer eixien/_Z er
SFX 32 èixer eguí/_Z er
SFX 32 èixer egueres/_Z er
SFX 32 èixer egué/_Z er
SFX 32 èixer eguérem/_Z er
SFX 32 èixer eguéreu/_Z er
SFX 32 èixer egueren/_Z er
SFX 32 èixer eixeré/_Z er
SFX 32 èixer eixeràs/_Z er
SFX 32 èixer eixerà/_Z er
SFX 32 èixer eixerem/_Z er
SFX 32 èixer eixereu/_Z er
SFX 32 èixer eixeran/_Z er
SFX 32 èixer eixeria/_Z er
SFX 32 èixer eixeries/_Z er
SFX 32 èixer eixeria/_Z er
SFX 32 èixer eixeríem/_Z er
SFX 32 èixer eixeríeu/_Z er
SFX 32 èixer eixerien/_Z er
SFX 32 èixer ega/_Z er
SFX 32 èixer egui/_Z er
SFX 32 èixer egues/_Z er
SFX 32 èixer eguis/_Z er
SFX 32 èixer ega/_Z er
SFX 32 èixer egui/_Z er
SFX 32 èixer eguem/_Z er
SFX 32 èixer egueu/_Z er
SFX 32 èixer eguen/_Z er
SFX 32 èixer eguin/_Z er
SFX 32 èixer egués/_Z er
SFX 32 èixer eguera/_Z er
SFX 32 èixer eguessis/_Z er
SFX 32 èixer egueres/_Z er
SFX 32 èixer eguesses/_Z er
SFX 32 èixer egués/_Z er
SFX 32 èixer eguera/_Z er
SFX 32 èixer eguéssim/_Z er
SFX 32 èixer eguérem/_Z er
SFX 32 èixer eguéssem/_Z er
SFX 32 èixer eguéssiu/_Z er
SFX 32 èixer eguéreu/_Z er
SFX 32 èixer eguésseu/_Z er
SFX 32 èixer eguessin/_Z er
SFX 32 èixer egueren/_Z er
SFX 32 èixer eguessen/_Z er
SFX 32 èixer eix/_C er
SFX 32 èixer ega/_D er
SFX 32 èixer egui/_D er
SFX 32 èixer eguem/_C er
SFX 32 èixer eixeu/_C er
SFX 32 èixer eguen/_C er
SFX 32 èixer eguin/_C er
# Model de conjugació: concloure
SFX 33 Y 69
SFX 33 e e/_D_Y_V re
SFX 33 ure ent/_C re
SFX 33 oure òs/_V_Y re
SFX 33 ure sa/_Y re
SFX 33 ure sos/_Y re
SFX 33 ure ses/_Y re
SFX 33 ure c/_Z re
SFX 33 re s/_Z re
SFX 33 re 0/_Z re
SFX 33 ure em/_Z re
SFX 33 ure eu/_Z re
SFX 33 re en/_Z re
SFX 33 ure ïa/_Z re
SFX 33 ure ïes/_Z re
SFX 33 ure ïa/_Z re
SFX 33 ure íem/_Z re
SFX 33 ure íeu/_Z re
SFX 33 ure ïen/_Z re
SFX 33 ure guí/_Z re
SFX 33 ure gueres/_Z re
SFX 33 ure gué/_Z re
SFX 33 ure guérem/_Z re
SFX 33 ure guéreu/_Z re
SFX 33 ure gueren/_Z re
SFX 33 e é/_Z re
SFX 33 e às/_Z re
SFX 33 e à/_Z re
SFX 33 e em/_Z re
SFX 33 e eu/_Z re
SFX 33 e an/_Z re
SFX 33 e ia/_Z re
SFX 33 e ies/_Z re
SFX 33 e ia/_Z re
SFX 33 e íem/_Z re
SFX 33 e íeu/_Z re
SFX 33 e ien/_Z re
SFX 33 ure ga/_Z re
SFX 33 ure gui/_Z re
SFX 33 ure gues/_Z re
SFX 33 ure guis/_Z re
SFX 33 ure ga/_Z re
SFX 33 ure gui/_Z re
SFX 33 ure guem/_Z re
SFX 33 ure gueu/_Z re
SFX 33 ure guen/_Z re
SFX 33 ure guin/_Z re
SFX 33 ure gués/_Z re
SFX 33 ure guera/_Z re
SFX 33 ure guessis/_Z re
SFX 33 ure gueres/_Z re
SFX 33 ure guesses/_Z re
SFX 33 ure gués/_Z re
SFX 33 ure guera/_Z re
SFX 33 ure guéssim/_Z re
SFX 33 ure guérem/_Z re
SFX 33 ure guéssem/_Z re
SFX 33 ure guéssiu/_Z re
SFX 33 ure guéreu/_Z re
SFX 33 ure guésseu/_Z re
SFX 33 ure guessin/_Z re
SFX 33 ure gueren/_Z re
SFX 33 ure guessen/_Z re
SFX 33 re 0/_C re
SFX 33 ure ga/_D re
SFX 33 ure gui/_D re
SFX 33 ure guem/_C re
SFX 33 ure eu/_C re
SFX 33 ure guen/_C re
SFX 33 ure guin/_C re
# Model de conjugació: condoldre
SFX 34 Y 69
SFX 34 e e/_D_Y_V re
SFX 34 dre ent/_C re
SFX 34 dre gut/_V_Y re
SFX 34 dre guda/_Y re
SFX 34 dre guts/_Y re
SFX 34 dre gudes/_Y re
SFX 34 dre c/_Z re
SFX 34 dre s/_Z re
SFX 34 dre 0/_Z re
SFX 34 dre em/_Z re
SFX 34 dre eu/_Z re
SFX 34 dre en/_Z re
SFX 34 dre ia/_Z re
SFX 34 dre ies/_Z re
SFX 34 dre ia/_Z re
SFX 34 dre íem/_Z re
SFX 34 dre íeu/_Z re
SFX 34 dre ien/_Z re
SFX 34 dre guí/_Z re
SFX 34 dre gueres/_Z re
SFX 34 dre gué/_Z re
SFX 34 dre guérem/_Z re
SFX 34 dre guéreu/_Z re
SFX 34 dre gueren/_Z re
SFX 34 e é/_Z re
SFX 34 e às/_Z re
SFX 34 e à/_Z re
SFX 34 e em/_Z re
SFX 34 e eu/_Z re
SFX 34 e an/_Z re
SFX 34 e ia/_Z re
SFX 34 e ies/_Z re
SFX 34 e ia/_Z re
SFX 34 e íem/_Z re
SFX 34 e íeu/_Z re
SFX 34 e ien/_Z re
SFX 34 dre ga/_Z re
SFX 34 dre gui/_Z re
SFX 34 dre gues/_Z re
SFX 34 dre guis/_Z re
SFX 34 dre ga/_Z re
SFX 34 dre gui/_Z re
SFX 34 dre guem/_Z re
SFX 34 dre gueu/_Z re
SFX 34 dre guen/_Z re
SFX 34 dre guin/_Z re
SFX 34 dre gués/_Z re
SFX 34 dre guera/_Z re
SFX 34 dre guessis/_Z re
SFX 34 dre gueres/_Z re
SFX 34 dre guesses/_Z re
SFX 34 dre gués/_Z re
SFX 34 dre guera/_Z re
SFX 34 dre guéssim/_Z re
SFX 34 dre guérem/_Z re
SFX 34 dre guéssem/_Z re
SFX 34 dre guéssiu/_Z re
SFX 34 dre guéreu/_Z re
SFX 34 dre guésseu/_Z re
SFX 34 dre guessin/_Z re
SFX 34 dre gueren/_Z re
SFX 34 dre guessen/_Z re
SFX 34 dre 0/_C re
SFX 34 dre ga/_D re
SFX 34 dre gui/_D re
SFX 34 dre guem/_C re
SFX 34 dre eu/_C re
SFX 34 dre guen/_C re
SFX 34 dre guin/_C re
# Model de conjugació: confessar
SFX 35 Y 84
SFX 35 r r/_C_Y_V ar
SFX 35 r nt/_C ar
SFX 35 r t/_V_Y ar
SFX 35 r da/_Y ar
SFX 35 r ts/_Y ar
SFX 35 r des/_Y ar
SFX 35 ar o/_Z ar
SFX 35 ar e/_Z ar
SFX 35 essar és/_Z ar
SFX 35 ar es/_Z ar
SFX 35 r 0/_Z ar
SFX 35 ar em/_Z ar
SFX 35 r m/_Z ar
SFX 35 ar eu/_Z ar
SFX 35 r u/_Z ar
SFX 35 ar en/_Z ar
SFX 35 r va/_Z ar
SFX 35 r ves/_Z ar
SFX 35 r va/_Z ar
SFX 35 ar àvem/_Z ar
SFX 35 ar àveu/_Z ar
SFX 35 r ven/_Z ar
SFX 35 ar í/_Z ar
SFX 35 r res/_Z ar
SFX 35 ar à/_Z ar
SFX 35 ar àrem/_Z ar
SFX 35 ar àreu/_Z ar
SFX 35 r ren/_Z ar
SFX 35 r ré/_Z ar
SFX 35 r ràs/_Z ar
SFX 35 r rà/_Z ar
SFX 35 r rem/_Z ar
SFX 35 r reu/_Z ar
SFX 35 r ran/_Z ar
SFX 35 r ria/_Z ar
SFX 35 r ries/_Z ar
SFX 35 r ria/_Z ar
SFX 35 r ríem/_Z ar
SFX 35 r ríeu/_Z ar
SFX 35 r rien/_Z ar
SFX 35 ar e/_Z ar
SFX 35 ar i/_Z ar
SFX 35 ar es/_Z ar
SFX 35 ar is/_Z ar
SFX 35 ar e/_Z ar
SFX 35 ar i/_Z ar
SFX 35 ar em/_Z ar
SFX 35 ar eu/_Z ar
SFX 35 ar en/_Z ar
SFX 35 ar in/_Z ar
SFX 35 ar és/_Z ar
SFX 35 r ra/_Z ar
SFX 35 ar às/_Z ar
SFX 35 ar essis/_Z ar
SFX 35 r res/_Z ar
SFX 35 r ssis/_Z ar
SFX 35 ar esses/_Z ar
SFX 35 r sses/_Z ar
SFX 35 ar és/_Z ar
SFX 35 r ra/_Z ar
SFX 35 ar às/_Z ar
SFX 35 ar éssim/_Z ar
SFX 35 ar àrem/_Z ar
SFX 35 ar àssim/_Z ar
SFX 35 ar éssem/_Z ar
SFX 35 ar àssem/_Z ar
SFX 35 ar éssiu/_Z ar
SFX 35 ar àreu/_Z ar
SFX 35 ar àssiu/_Z ar
SFX 35 ar ésseu/_Z ar
SFX 35 ar àsseu/_Z ar
SFX 35 ar essin/_Z ar
SFX 35 r ren/_Z ar
SFX 35 r ssin/_Z ar
SFX 35 ar essen/_Z ar
SFX 35 r ssen/_Z ar
SFX 35 r 0/_C ar
SFX 35 ar e/_D ar
SFX 35 ar i/_D ar
SFX 35 ar em/_C ar
SFX 35 r u/_C ar
SFX 35 ar eu/_C ar
SFX 35 ar en/_C ar
SFX 35 ar in/_C ar
# Model de conjugació: confondre
SFX 36 Y 69
SFX 36 e e/_D_Y_V re
SFX 36 dre ent/_C re
SFX 36 ondre ós/_V_Y re
SFX 36 ndre sa/_Y re
SFX 36 ndre sos/_Y re
SFX 36 ndre ses/_Y re
SFX 36 dre c/_Z re
SFX 36 dre s/_Z re
SFX 36 dre 0/_Z re
SFX 36 dre em/_Z re
SFX 36 dre eu/_Z re
SFX 36 dre en/_Z re
SFX 36 dre ia/_Z re
SFX 36 dre ies/_Z re
SFX 36 dre ia/_Z re
SFX 36 dre íem/_Z re
SFX 36 dre íeu/_Z re
SFX 36 dre ien/_Z re
SFX 36 dre guí/_Z re
SFX 36 dre gueres/_Z re
SFX 36 dre gué/_Z re
SFX 36 dre guérem/_Z re
SFX 36 dre guéreu/_Z re
SFX 36 dre gueren/_Z re
SFX 36 e é/_Z re
SFX 36 e às/_Z re
SFX 36 e à/_Z re
SFX 36 e em/_Z re
SFX 36 e eu/_Z re
SFX 36 e an/_Z re
SFX 36 e ia/_Z re
SFX 36 e ies/_Z re
SFX 36 e ia/_Z re
SFX 36 e íem/_Z re
SFX 36 e íeu/_Z re
SFX 36 e ien/_Z re
SFX 36 dre ga/_Z re
SFX 36 dre gui/_Z re
SFX 36 dre gues/_Z re
SFX 36 dre guis/_Z re
SFX 36 dre ga/_Z re
SFX 36 dre gui/_Z re
SFX 36 dre guem/_Z re
SFX 36 dre gueu/_Z re
SFX 36 dre guen/_Z re
SFX 36 dre guin/_Z re
SFX 36 dre gués/_Z re
SFX 36 dre guera/_Z re
SFX 36 dre guessis/_Z re
SFX 36 dre gueres/_Z re
SFX 36 dre guesses/_Z re
SFX 36 dre gués/_Z re
SFX 36 dre guera/_Z re
SFX 36 dre guéssim/_Z re
SFX 36 dre guérem/_Z re
SFX 36 dre guéssem/_Z re
SFX 36 dre guéssiu/_Z re
SFX 36 dre guéreu/_Z re
SFX 36 dre guésseu/_Z re
SFX 36 dre guessin/_Z re
SFX 36 dre gueren/_Z re
SFX 36 dre guessen/_Z re
SFX 36 dre 0/_C re
SFX 36 dre ga/_D re
SFX 36 dre gui/_D re
SFX 36 dre guem/_C re
SFX 36 dre eu/_C re
SFX 36 dre guen/_C re
SFX 36 dre guin/_C re
# Model de conjugació: confugir
SFX 37 Y 77
SFX 37 r r/_C_Y_V ir
SFX 37 r nt/_C ir
SFX 37 r t/_V_Y ir
SFX 37 gir it/_V_Y ir
SFX 37 r da/_Y ir
SFX 37 gir ita/_Y ir
SFX 37 r ts/_Y ir
SFX 37 gir its/_Y ir
SFX 37 r des/_Y ir
SFX 37 gir ites/_Y ir
SFX 37 gir jo/_Z ir
SFX 37 gir ig/_Z ir
SFX 37 ir es/_Z ir
SFX 37 gir ig/_Z ir
SFX 37 r m/_Z ir
SFX 37 r u/_Z ir
SFX 37 ir en/_Z ir
SFX 37 r a/_Z ir
SFX 37 r es/_Z ir
SFX 37 r a/_Z ir
SFX 37 ir íem/_Z ir
SFX 37 ir íeu/_Z ir
SFX 37 r en/_Z ir
SFX 37 ir í/_Z ir
SFX 37 r res/_Z ir
SFX 37 ir í/_Z ir
SFX 37 ir írem/_Z ir
SFX 37 ir íreu/_Z ir
SFX 37 r ren/_Z ir
SFX 37 r ré/_Z ir
SFX 37 r ràs/_Z ir
SFX 37 r rà/_Z ir
SFX 37 r rem/_Z ir
SFX 37 r reu/_Z ir
SFX 37 r ran/_Z ir
SFX 37 r ria/_Z ir
SFX 37 r ries/_Z ir
SFX 37 r ria/_Z ir
SFX 37 r ríem/_Z ir
SFX 37 r ríeu/_Z ir
SFX 37 r rien/_Z ir
SFX 37 gir ja/_Z ir
SFX 37 r 0/_Z ir
SFX 37 ir es/_Z ir
SFX 37 r s/_Z ir
SFX 37 gir ja/_Z ir
SFX 37 r 0/_Z ir
SFX 37 r m/_Z ir
SFX 37 r guem/_Z ir
SFX 37 r u/_Z ir
SFX 37 r gueu/_Z ir
SFX 37 ir en/_Z ir
SFX 37 r n/_Z ir
SFX 37 ir ís/_Z ir
SFX 37 r ra/_Z ir
SFX 37 r ssis/_Z ir
SFX 37 r res/_Z ir
SFX 37 r sses/_Z ir
SFX 37 ir ís/_Z ir
SFX 37 r ra/_Z ir
SFX 37 ir íssim/_Z ir
SFX 37 ir írem/_Z ir
SFX 37 ir íssem/_Z ir
SFX 37 ir íssiu/_Z ir
SFX 37 ir íreu/_Z ir
SFX 37 ir ísseu/_Z ir
SFX 37 r ssin/_Z ir
SFX 37 r ren/_Z ir
SFX 37 r ssen/_Z ir
SFX 37 gir ig/_C ir
SFX 37 gir ja/_D ir
SFX 37 r 0/_C ir
SFX 37 r m/_C ir
SFX 37 r guem/_C ir
SFX 37 r u/_C ir
SFX 37 ir en/_C ir
SFX 37 r n/_C ir
# Model de conjugació: constrènyer
SFX 38 Y 71
SFX 38 r r/_C_Y_V er
SFX 38 ènyer ényer/_C_Y_V er
SFX 38 ènyer enyent/_C er
SFX 38 ènyer et/_V_Y er
SFX 38 ènyer eta/_Y er
SFX 38 ènyer ets/_Y er
SFX 38 ènyer etes/_Y er
SFX 38 ènyer enyo/_Z er
SFX 38 ènyer eny/_Z er
SFX 38 ènyer enys/_Z er
SFX 38 ènyer eny/_Z er
SFX 38 ènyer enyem/_Z er
SFX 38 ènyer enyeu/_Z er
SFX 38 ènyer enyen/_Z er
SFX 38 ènyer enyia/_Z er
SFX 38 ènyer enyies/_Z er
SFX 38 ènyer enyia/_Z er
SFX 38 ènyer enyíem/_Z er
SFX 38 ènyer enyíeu/_Z er
SFX 38 ènyer enyien/_Z er
SFX 38 ènyer enyí/_Z er
SFX 38 ènyer enyeres/_Z er
SFX 38 ènyer enyé/_Z er
SFX 38 ènyer enyérem/_Z er
SFX 38 ènyer enyéreu/_Z er
SFX 38 ènyer enyeren/_Z er
SFX 38 ènyer enyeré/_Z er
SFX 38 ènyer enyeràs/_Z er
SFX 38 ènyer enyerà/_Z er
SFX 38 ènyer enyerem/_Z er
SFX 38 ènyer enyereu/_Z er
SFX 38 ènyer enyeran/_Z er
SFX 38 ènyer enyeria/_Z er
SFX 38 ènyer enyeries/_Z er
SFX 38 ènyer enyeria/_Z er
SFX 38 ènyer enyeríem/_Z er
SFX 38 ènyer enyeríeu/_Z er
SFX 38 ènyer enyerien/_Z er
SFX 38 ènyer enya/_Z er
SFX 38 ènyer enyi/_Z er
SFX 38 ènyer enyes/_Z er
SFX 38 ènyer enyis/_Z er
SFX 38 ènyer enya/_Z er
SFX 38 ènyer enyi/_Z er
SFX 38 ènyer enyem/_Z er
SFX 38 ènyer enyeu/_Z er
SFX 38 ènyer enyen/_Z er
SFX 38 ènyer enyin/_Z er
SFX 38 ènyer enyés/_Z er
SFX 38 ènyer enyera/_Z er
SFX 38 ènyer enyessis/_Z er
SFX 38 ènyer enyeres/_Z er
SFX 38 ènyer enyesses/_Z er
SFX 38 ènyer enyés/_Z er
SFX 38 ènyer enyera/_Z er
SFX 38 ènyer enyéssim/_Z er
SFX 38 ènyer enyérem/_Z er
SFX 38 ènyer enyéssem/_Z er
SFX 38 ènyer enyéssiu/_Z er
SFX 38 ènyer enyéreu/_Z er
SFX 38 ènyer enyésseu/_Z er
SFX 38 ènyer enyessin/_Z er
SFX 38 ènyer enyeren/_Z er
SFX 38 ènyer enyessen/_Z er
SFX 38 ènyer eny/_C er
SFX 38 ènyer enya/_D er
SFX 38 ènyer enyi/_D er
SFX 38 ènyer enyem/_C er
SFX 38 ènyer enyeu/_C er
SFX 38 ènyer enyen/_C er
SFX 38 ènyer enyin/_C er
# Model de conjugació: contradir
SFX 39 Y 75
SFX 39 r r/_C_Y_V ir
SFX 39 r ent/_C ir
SFX 39 r t/_V_Y ir
SFX 39 r ta/_Y ir
SFX 39 r ts/_Y ir
SFX 39 r tes/_Y ir
SFX 39 r c/_Z ir
SFX 39 r us/_Z ir
SFX 39 r u/_Z ir
SFX 39 r em/_Z ir
SFX 39 ir eim/_Z ir
SFX 39 r eu/_Z ir
SFX 39 ir eis/_Z ir
SFX 39 r uen/_Z ir
SFX 39 ir eia/_Z ir
SFX 39 ir eies/_Z ir
SFX 39 ir eia/_Z ir
SFX 39 ir èiem/_Z ir
SFX 39 ir éiem/_Z ir
SFX 39 ir èieu/_Z ir
SFX 39 ir éieu/_Z ir
SFX 39 ir eien/_Z ir
SFX 39 r guí/_Z ir
SFX 39 r gueres/_Z ir
SFX 39 r gué/_Z ir
SFX 39 r guérem/_Z ir
SFX 39 r guéreu/_Z ir
SFX 39 r gueren/_Z ir
SFX 39 r ré/_Z ir
SFX 39 r ràs/_Z ir
SFX 39 r rà/_Z ir
SFX 39 r rem/_Z ir
SFX 39 r reu/_Z ir
SFX 39 r ran/_Z ir
SFX 39 r ria/_Z ir
SFX 39 r ries/_Z ir
SFX 39 r ria/_Z ir
SFX 39 r ríem/_Z ir
SFX 39 r ríeu/_Z ir
SFX 39 r rien/_Z ir
SFX 39 r ga/_Z ir
SFX 39 r gui/_Z ir
SFX 39 r gues/_Z ir
SFX 39 r guis/_Z ir
SFX 39 r ga/_Z ir
SFX 39 r gui/_Z ir
SFX 39 r guem/_Z ir
SFX 39 r gueu/_Z ir
SFX 39 r guen/_Z ir
SFX 39 r guin/_Z ir
SFX 39 r gués/_Z ir
SFX 39 r guera/_Z ir
SFX 39 r guessis/_Z ir
SFX 39 r gueres/_Z ir
SFX 39 r guesses/_Z ir
SFX 39 r gués/_Z ir
SFX 39 r guera/_Z ir
SFX 39 r guéssim/_Z ir
SFX 39 r guérem/_Z ir
SFX 39 r guéssem/_Z ir
SFX 39 r guéssiu/_Z ir
SFX 39 r guéreu/_Z ir
SFX 39 r guésseu/_Z ir
SFX 39 r guessin/_Z ir
SFX 39 r gueren/_Z ir
SFX 39 r guessen/_Z ir
SFX 39 r gues/_C ir
SFX 39 ir ís/_C ir
SFX 39 r ga/_D ir
SFX 39 r gui/_D ir
SFX 39 r guem/_C ir
SFX 39 r gau/_C ir
SFX 39 r gueu/_C ir
SFX 39 r guen/_C ir
SFX 39 r guin/_C ir
# Model de conjugació: contrafer
SFX 3A Y 80
SFX 3A r r/_C_Y_V er
SFX 3A r nt/_C er
SFX 3A r t/_V_Y er
SFX 3A r ta/_Y er
SFX 3A r ts/_Y er
SFX 3A r tes/_Y er
SFX 3A er aig/_Z er
SFX 3A er aç/_Z er
SFX 3A er às/_Z er
SFX 3A er à/_Z er
SFX 3A r m/_Z er
SFX 3A r im/_Z er
SFX 3A r u/_Z er
SFX 3A r is/_Z er
SFX 3A er an/_Z er
SFX 3A r ia/_Z er
SFX 3A r ies/_Z er
SFX 3A r ia/_Z er
SFX 3A er èiem/_Z er
SFX 3A er éiem/_Z er
SFX 3A er èieu/_Z er
SFX 3A er éieu/_Z er
SFX 3A r ien/_Z er
SFX 3A er iu/_Z er
SFX 3A r res/_Z er
SFX 3A er éu/_Z er
SFX 3A er é/_Z er
SFX 3A er érem/_Z er
SFX 3A er éreu/_Z er
SFX 3A r ren/_Z er
SFX 3A er aré/_Z er
SFX 3A er aràs/_Z er
SFX 3A er arà/_Z er
SFX 3A er arem/_Z er
SFX 3A er areu/_Z er
SFX 3A er aran/_Z er
SFX 3A er aria/_Z er
SFX 3A er aries/_Z er
SFX 3A er aria/_Z er
SFX 3A er aríem/_Z er
SFX 3A er aríeu/_Z er
SFX 3A er arien/_Z er
SFX 3A er aça/_Z er
SFX 3A er aci/_Z er
SFX 3A er aces/_Z er
SFX 3A er acis/_Z er
SFX 3A er aça/_Z er
SFX 3A er aci/_Z er
SFX 3A r m/_Z er
SFX 3A er acem/_Z er
SFX 3A r u/_Z er
SFX 3A er aceu/_Z er
SFX 3A er acen/_Z er
SFX 3A er acin/_Z er
SFX 3A er és/_Z er
SFX 3A r ra/_Z er
SFX 3A r ssis/_Z er
SFX 3A r res/_Z er
SFX 3A r sses/_Z er
SFX 3A er és/_Z er
SFX 3A r ra/_Z er
SFX 3A er éssim/_Z er
SFX 3A er érem/_Z er
SFX 3A er éssem/_Z er
SFX 3A er éssiu/_Z er
SFX 3A er éreu/_Z er
SFX 3A er ésseu/_Z er
SFX 3A r ssin/_Z er
SFX 3A r ren/_Z er
SFX 3A r ssen/_Z er
SFX 3A er és/_C er
SFX 3A er é/_C er
SFX 3A er aça/_D er
SFX 3A er aci/_D er
SFX 3A r m/_C er
SFX 3A er acem/_C er
SFX 3A r u/_C er
SFX 3A r is/_C er
SFX 3A er acen/_C er
SFX 3A er acin/_C er
# Model de conjugació: contrapesar
SFX 3B Y 84
SFX 3B r r/_C_Y_V ar
SFX 3B r nt/_C ar
SFX 3B r t/_V_Y ar
SFX 3B r da/_Y ar
SFX 3B r ts/_Y ar
SFX 3B r des/_Y ar
SFX 3B ar o/_Z ar
SFX 3B ar e/_Z ar
SFX 3B esar és/_Z ar
SFX 3B ar es/_Z ar
SFX 3B r 0/_Z ar
SFX 3B ar em/_Z ar
SFX 3B r m/_Z ar
SFX 3B ar eu/_Z ar
SFX 3B r u/_Z ar
SFX 3B ar en/_Z ar
SFX 3B r va/_Z ar
SFX 3B r ves/_Z ar
SFX 3B r va/_Z ar
SFX 3B ar àvem/_Z ar
SFX 3B ar àveu/_Z ar
SFX 3B r ven/_Z ar
SFX 3B ar í/_Z ar
SFX 3B r res/_Z ar
SFX 3B ar à/_Z ar
SFX 3B ar àrem/_Z ar
SFX 3B ar àreu/_Z ar
SFX 3B r ren/_Z ar
SFX 3B r ré/_Z ar
SFX 3B r ràs/_Z ar
SFX 3B r rà/_Z ar
SFX 3B r rem/_Z ar
SFX 3B r reu/_Z ar
SFX 3B r ran/_Z ar
SFX 3B r ria/_Z ar
SFX 3B r ries/_Z ar
SFX 3B r ria/_Z ar
SFX 3B r ríem/_Z ar
SFX 3B r ríeu/_Z ar
SFX 3B r rien/_Z ar
SFX 3B ar e/_Z ar
SFX 3B ar i/_Z ar
SFX 3B ar es/_Z ar
SFX 3B ar is/_Z ar
SFX 3B ar e/_Z ar
SFX 3B ar i/_Z ar
SFX 3B ar em/_Z ar
SFX 3B ar eu/_Z ar
SFX 3B ar en/_Z ar
SFX 3B ar in/_Z ar
SFX 3B ar és/_Z ar
SFX 3B r ra/_Z ar
SFX 3B ar às/_Z ar
SFX 3B ar essis/_Z ar
SFX 3B r res/_Z ar
SFX 3B r ssis/_Z ar
SFX 3B ar esses/_Z ar
SFX 3B r sses/_Z ar
SFX 3B ar és/_Z ar
SFX 3B r ra/_Z ar
SFX 3B ar às/_Z ar
SFX 3B ar éssim/_Z ar
SFX 3B ar àrem/_Z ar
SFX 3B ar àssim/_Z ar
SFX 3B ar éssem/_Z ar
SFX 3B ar àssem/_Z ar
SFX 3B ar éssiu/_Z ar
SFX 3B ar àreu/_Z ar
SFX 3B ar àssiu/_Z ar
SFX 3B ar ésseu/_Z ar
SFX 3B ar àsseu/_Z ar
SFX 3B ar essin/_Z ar
SFX 3B r ren/_Z ar
SFX 3B r ssin/_Z ar
SFX 3B ar essen/_Z ar
SFX 3B r ssen/_Z ar
SFX 3B r 0/_C ar
SFX 3B ar e/_D ar
SFX 3B ar i/_D ar
SFX 3B ar em/_C ar
SFX 3B r u/_C ar
SFX 3B ar eu/_C ar
SFX 3B ar en/_C ar
SFX 3B ar in/_C ar
# Model de conjugació: convèncer
SFX 3C Y 71
SFX 3C r r/_C_Y_V er
SFX 3C èncer éncer/_C_Y_V er
SFX 3C èncer encent/_C er
SFX 3C èncer ençut/_V_Y er
SFX 3C èncer ençuda/_Y er
SFX 3C èncer ençuts/_Y er
SFX 3C èncer ençudes/_Y er
SFX 3C èncer enço/_Z er
SFX 3C èncer enç/_Z er
SFX 3C èncer ences/_Z er
SFX 3C èncer enç/_Z er
SFX 3C èncer encem/_Z er
SFX 3C èncer enceu/_Z er
SFX 3C èncer encen/_Z er
SFX 3C èncer encia/_Z er
SFX 3C èncer encies/_Z er
SFX 3C èncer encia/_Z er
SFX 3C èncer encíem/_Z er
SFX 3C èncer encíeu/_Z er
SFX 3C èncer encien/_Z er
SFX 3C èncer encí/_Z er
SFX 3C èncer enceres/_Z er
SFX 3C èncer encé/_Z er
SFX 3C èncer encérem/_Z er
SFX 3C èncer encéreu/_Z er
SFX 3C èncer enceren/_Z er
SFX 3C èncer enceré/_Z er
SFX 3C èncer enceràs/_Z er
SFX 3C èncer encerà/_Z er
SFX 3C èncer encerem/_Z er
SFX 3C èncer encereu/_Z er
SFX 3C èncer enceran/_Z er
SFX 3C èncer enceria/_Z er
SFX 3C èncer enceries/_Z er
SFX 3C èncer enceria/_Z er
SFX 3C èncer enceríem/_Z er
SFX 3C èncer enceríeu/_Z er
SFX 3C èncer encerien/_Z er
SFX 3C èncer ença/_Z er
SFX 3C èncer enci/_Z er
SFX 3C èncer ences/_Z er
SFX 3C èncer encis/_Z er
SFX 3C èncer ença/_Z er
SFX 3C èncer enci/_Z er
SFX 3C èncer encem/_Z er
SFX 3C èncer enceu/_Z er
SFX 3C èncer encen/_Z er
SFX 3C èncer encin/_Z er
SFX 3C èncer encés/_Z er
SFX 3C èncer encera/_Z er
SFX 3C èncer encessis/_Z er
SFX 3C èncer enceres/_Z er
SFX 3C èncer encesses/_Z er
SFX 3C èncer encés/_Z er
SFX 3C èncer encera/_Z er
SFX 3C èncer encéssim/_Z er
SFX 3C èncer encérem/_Z er
SFX 3C èncer encéssem/_Z er
SFX 3C èncer encéssiu/_Z er
SFX 3C èncer encéreu/_Z er
SFX 3C èncer encésseu/_Z er
SFX 3C èncer encessin/_Z er
SFX 3C èncer enceren/_Z er
SFX 3C èncer encessen/_Z er
SFX 3C èncer enç/_C er
SFX 3C èncer ença/_D er
SFX 3C èncer enci/_D er
SFX 3C èncer encem/_C er
SFX 3C èncer enceu/_C er
SFX 3C èncer encen/_C er
SFX 3C èncer encin/_C er
# Model de conjugació: conviure
SFX 3D Y 69
SFX 3D e e/_D_Y_V re
SFX 3D ure vint/_C re
SFX 3D ure scut/_V_Y re
SFX 3D ure scuda/_Y re
SFX 3D ure scuts/_Y re
SFX 3D ure scudes/_Y re
SFX 3D ure sc/_Z re
SFX 3D re s/_Z re
SFX 3D re 0/_Z re
SFX 3D ure vim/_Z re
SFX 3D ure viu/_Z re
SFX 3D re en/_Z re
SFX 3D ure via/_Z re
SFX 3D ure vies/_Z re
SFX 3D ure via/_Z re
SFX 3D ure víem/_Z re
SFX 3D ure víeu/_Z re
SFX 3D ure vien/_Z re
SFX 3D ure squí/_Z re
SFX 3D ure squeres/_Z re
SFX 3D ure squé/_Z re
SFX 3D ure squérem/_Z re
SFX 3D ure squéreu/_Z re
SFX 3D ure squeren/_Z re
SFX 3D e é/_Z re
SFX 3D e às/_Z re
SFX 3D e à/_Z re
SFX 3D e em/_Z re
SFX 3D e eu/_Z re
SFX 3D e an/_Z re
SFX 3D e ia/_Z re
SFX 3D e ies/_Z re
SFX 3D e ia/_Z re
SFX 3D e íem/_Z re
SFX 3D e íeu/_Z re
SFX 3D e ien/_Z re
SFX 3D ure sca/_Z re
SFX 3D ure squi/_Z re
SFX 3D ure sques/_Z re
SFX 3D ure squis/_Z re
SFX 3D ure sca/_Z re
SFX 3D ure squi/_Z re
SFX 3D ure squem/_Z re
SFX 3D ure squeu/_Z re
SFX 3D ure squen/_Z re
SFX 3D ure squin/_Z re
SFX 3D ure squés/_Z re
SFX 3D ure squera/_Z re
SFX 3D ure squessis/_Z re
SFX 3D ure squeres/_Z re
SFX 3D ure squesses/_Z re
SFX 3D ure squés/_Z re
SFX 3D ure squera/_Z re
SFX 3D ure squéssim/_Z re
SFX 3D ure squérem/_Z re
SFX 3D ure squéssem/_Z re
SFX 3D ure squéssiu/_Z re
SFX 3D ure squéreu/_Z re
SFX 3D ure squésseu/_Z re
SFX 3D ure squessin/_Z re
SFX 3D ure squeren/_Z re
SFX 3D ure squessen/_Z re
SFX 3D re 0/_C re
SFX 3D ure sca/_D re
SFX 3D ure squi/_D re
SFX 3D ure squem/_C re
SFX 3D ure viu/_C re
SFX 3D ure squen/_C re
SFX 3D ure squin/_C re
# Model de conjugació: cosir
SFX 3E Y 73
SFX 3E r r/_C_Y_V ir
SFX 3E r nt/_C ir
SFX 3E r t/_V_Y ir
SFX 3E r da/_Y ir
SFX 3E r ts/_Y ir
SFX 3E r des/_Y ir
SFX 3E osir uso/_Z ir
SFX 3E osir us/_Z ir
SFX 3E osir uses/_Z ir
SFX 3E osir us/_Z ir
SFX 3E r m/_Z ir
SFX 3E r u/_Z ir
SFX 3E osir usen/_Z ir
SFX 3E r a/_Z ir
SFX 3E r es/_Z ir
SFX 3E r a/_Z ir
SFX 3E ir íem/_Z ir
SFX 3E ir íeu/_Z ir
SFX 3E r en/_Z ir
SFX 3E ir í/_Z ir
SFX 3E r res/_Z ir
SFX 3E ir í/_Z ir
SFX 3E ir írem/_Z ir
SFX 3E ir íreu/_Z ir
SFX 3E r ren/_Z ir
SFX 3E r ré/_Z ir
SFX 3E r ràs/_Z ir
SFX 3E r rà/_Z ir
SFX 3E r rem/_Z ir
SFX 3E r reu/_Z ir
SFX 3E r ran/_Z ir
SFX 3E r ria/_Z ir
SFX 3E r ries/_Z ir
SFX 3E r ria/_Z ir
SFX 3E r ríem/_Z ir
SFX 3E r ríeu/_Z ir
SFX 3E r rien/_Z ir
SFX 3E osir usa/_Z ir
SFX 3E osir usi/_Z ir
SFX 3E osir uses/_Z ir
SFX 3E osir usis/_Z ir
SFX 3E osir usa/_Z ir
SFX 3E osir usi/_Z ir
SFX 3E r m/_Z ir
SFX 3E r guem/_Z ir
SFX 3E r u/_Z ir
SFX 3E r gueu/_Z ir
SFX 3E osir usen/_Z ir
SFX 3E osir usin/_Z ir
SFX 3E ir ís/_Z ir
SFX 3E r ra/_Z ir
SFX 3E r ssis/_Z ir
SFX 3E r res/_Z ir
SFX 3E r sses/_Z ir
SFX 3E ir ís/_Z ir
SFX 3E r ra/_Z ir
SFX 3E ir íssim/_Z ir
SFX 3E ir írem/_Z ir
SFX 3E ir íssem/_Z ir
SFX 3E ir íssiu/_Z ir
SFX 3E ir íreu/_Z ir
SFX 3E ir ísseu/_Z ir
SFX 3E r ssin/_Z ir
SFX 3E r ren/_Z ir
SFX 3E r ssen/_Z ir
SFX 3E osir us/_C ir
SFX 3E osir usa/_D ir
SFX 3E osir usi/_D ir
SFX 3E r m/_C ir
SFX 3E r guem/_C ir
SFX 3E r u/_C ir
SFX 3E osir usen/_C ir
SFX 3E osir usin/_C ir
# Model de conjugació: coure
SFX 3F Y 73
SFX 3F e e/_D_Y_V re
SFX 3F ure ent/_C re
SFX 3F ure gut/_V_Y re
SFX 3F oure uit/_V_Y re
SFX 3F ure guda/_Y re
SFX 3F oure uita/_Y re
SFX 3F ure guts/_Y re
SFX 3F oure uits/_Y re
SFX 3F ure gudes/_Y re
SFX 3F oure uites/_Y re
SFX 3F ure c/_Z re
SFX 3F re s/_Z re
SFX 3F re 0/_Z re
SFX 3F ure em/_Z re
SFX 3F ure eu/_Z re
SFX 3F re en/_Z re
SFX 3F ure ïa/_Z re
SFX 3F ure ïes/_Z re
SFX 3F ure ïa/_Z re
SFX 3F ure íem/_Z re
SFX 3F ure íeu/_Z re
SFX 3F ure ïen/_Z re
SFX 3F ure guí/_Z re
SFX 3F ure gueres/_Z re
SFX 3F ure gué/_Z re
SFX 3F ure guérem/_Z re
SFX 3F ure guéreu/_Z re
SFX 3F ure gueren/_Z re
SFX 3F e é/_Z re
SFX 3F e às/_Z re
SFX 3F e à/_Z re
SFX 3F e em/_Z re
SFX 3F e eu/_Z re
SFX 3F e an/_Z re
SFX 3F e ia/_Z re
SFX 3F e ies/_Z re
SFX 3F e ia/_Z re
SFX 3F e íem/_Z re
SFX 3F e íeu/_Z re
SFX 3F e ien/_Z re
SFX 3F ure ga/_Z re
SFX 3F ure gui/_Z re
SFX 3F ure gues/_Z re
SFX 3F ure guis/_Z re
SFX 3F ure ga/_Z re
SFX 3F ure gui/_Z re
SFX 3F ure guem/_Z re
SFX 3F ure gueu/_Z re
SFX 3F ure guen/_Z re
SFX 3F ure guin/_Z re
SFX 3F ure gués/_Z re
SFX 3F ure guera/_Z re
SFX 3F ure guessis/_Z re
SFX 3F ure gueres/_Z re
SFX 3F ure guesses/_Z re
SFX 3F ure gués/_Z re
SFX 3F ure guera/_Z re
SFX 3F ure guéssim/_Z re
SFX 3F ure guérem/_Z re
SFX 3F ure guéssem/_Z re
SFX 3F ure guéssiu/_Z re
SFX 3F ure guéreu/_Z re
SFX 3F ure guésseu/_Z re
SFX 3F ure guessin/_Z re
SFX 3F ure gueren/_Z re
SFX 3F ure guessen/_Z re
SFX 3F re 0/_C re
SFX 3F ure ga/_D re
SFX 3F ure gui/_D re
SFX 3F ure guem/_C re
SFX 3F ure eu/_C re
SFX 3F ure guen/_C re
SFX 3F ure guin/_C re
# Model de conjugació: crear
SFX 40 Y 84
SFX 40 r r/_C_Y_V ar
SFX 40 r nt/_C ar
SFX 40 r t/_V_Y ar
SFX 40 r da/_Y ar
SFX 40 r ts/_Y ar
SFX 40 r des/_Y ar
SFX 40 ar o/_Z ar
SFX 40 ar e/_Z ar
SFX 40 ar i/_Z ar
SFX 40 ar es/_Z ar
SFX 40 r 0/_Z ar
SFX 40 ar em/_Z ar
SFX 40 r m/_Z ar
SFX 40 ar eu/_Z ar
SFX 40 r u/_Z ar
SFX 40 ar en/_Z ar
SFX 40 r va/_Z ar
SFX 40 r ves/_Z ar
SFX 40 r va/_Z ar
SFX 40 ar àvem/_Z ar
SFX 40 ar àveu/_Z ar
SFX 40 r ven/_Z ar
SFX 40 ar í/_Z ar
SFX 40 r res/_Z ar
SFX 40 ar à/_Z ar
SFX 40 ar àrem/_Z ar
SFX 40 ar àreu/_Z ar
SFX 40 r ren/_Z ar
SFX 40 r ré/_Z ar
SFX 40 r ràs/_Z ar
SFX 40 r rà/_Z ar
SFX 40 r rem/_Z ar
SFX 40 r reu/_Z ar
SFX 40 r ran/_Z ar
SFX 40 r ria/_Z ar
SFX 40 r ries/_Z ar
SFX 40 r ria/_Z ar
SFX 40 r ríem/_Z ar
SFX 40 r ríeu/_Z ar
SFX 40 r rien/_Z ar
SFX 40 ar e/_Z ar
SFX 40 ar ï/_Z ar
SFX 40 ar es/_Z ar
SFX 40 ar ïs/_Z ar
SFX 40 ar e/_Z ar
SFX 40 ar ï/_Z ar
SFX 40 ar em/_Z ar
SFX 40 ar eu/_Z ar
SFX 40 ar en/_Z ar
SFX 40 ar ïn/_Z ar
SFX 40 ar és/_Z ar
SFX 40 r ra/_Z ar
SFX 40 ar às/_Z ar
SFX 40 ar essis/_Z ar
SFX 40 r res/_Z ar
SFX 40 r ssis/_Z ar
SFX 40 ar esses/_Z ar
SFX 40 r sses/_Z ar
SFX 40 ar és/_Z ar
SFX 40 r ra/_Z ar
SFX 40 ar às/_Z ar
SFX 40 ar éssim/_Z ar
SFX 40 ar àrem/_Z ar
SFX 40 ar àssim/_Z ar
SFX 40 ar éssem/_Z ar
SFX 40 ar àssem/_Z ar
SFX 40 ar éssiu/_Z ar
SFX 40 ar àreu/_Z ar
SFX 40 ar àssiu/_Z ar
SFX 40 ar ésseu/_Z ar
SFX 40 ar àsseu/_Z ar
SFX 40 ar essin/_Z ar
SFX 40 r ren/_Z ar
SFX 40 r ssin/_Z ar
SFX 40 ar essen/_Z ar
SFX 40 r ssen/_Z ar
SFX 40 r 0/_C ar
SFX 40 ar e/_D ar
SFX 40 ar ï/_D ar
SFX 40 ar em/_C ar
SFX 40 r u/_C ar
SFX 40 ar eu/_C ar
SFX 40 ar en/_C ar
SFX 40 ar ïn/_C ar
# Model de conjugació: cruixir
SFX 41 Y 73
SFX 41 r r/_C_Y_V ir
SFX 41 r nt/_C ir
SFX 41 r t/_V_Y ir
SFX 41 r da/_Y ir
SFX 41 r ts/_Y ir
SFX 41 r des/_Y ir
SFX 41 ir o/_Z ir
SFX 41 ir 0/_Z ir
SFX 41 ir es/_Z ir
SFX 41 ir 0/_Z ir
SFX 41 r m/_Z ir
SFX 41 r u/_Z ir
SFX 41 ir en/_Z ir
SFX 41 r a/_Z ir
SFX 41 r es/_Z ir
SFX 41 r a/_Z ir
SFX 41 ir íem/_Z ir
SFX 41 ir íeu/_Z ir
SFX 41 r en/_Z ir
SFX 41 ir í/_Z ir
SFX 41 r res/_Z ir
SFX 41 ir í/_Z ir
SFX 41 ir írem/_Z ir
SFX 41 ir íreu/_Z ir
SFX 41 r ren/_Z ir
SFX 41 r ré/_Z ir
SFX 41 r ràs/_Z ir
SFX 41 r rà/_Z ir
SFX 41 r rem/_Z ir
SFX 41 r reu/_Z ir
SFX 41 r ran/_Z ir
SFX 41 r ria/_Z ir
SFX 41 r ries/_Z ir
SFX 41 r ria/_Z ir
SFX 41 r ríem/_Z ir
SFX 41 r ríeu/_Z ir
SFX 41 r rien/_Z ir
SFX 41 ir a/_Z ir
SFX 41 r 0/_Z ir
SFX 41 ir es/_Z ir
SFX 41 r s/_Z ir
SFX 41 ir a/_Z ir
SFX 41 r 0/_Z ir
SFX 41 r m/_Z ir
SFX 41 r guem/_Z ir
SFX 41 r u/_Z ir
SFX 41 r gueu/_Z ir
SFX 41 ir en/_Z ir
SFX 41 r n/_Z ir
SFX 41 ir ís/_Z ir
SFX 41 r ra/_Z ir
SFX 41 r ssis/_Z ir
SFX 41 r res/_Z ir
SFX 41 r sses/_Z ir
SFX 41 ir ís/_Z ir
SFX 41 r ra/_Z ir
SFX 41 ir íssim/_Z ir
SFX 41 ir írem/_Z ir
SFX 41 ir íssem/_Z ir
SFX 41 ir íssiu/_Z ir
SFX 41 ir íreu/_Z ir
SFX 41 ir ísseu/_Z ir
SFX 41 r ssin/_Z ir
SFX 41 r ren/_Z ir
SFX 41 r ssen/_Z ir
SFX 41 ir 0/_C ir
SFX 41 ir a/_D ir
SFX 41 r 0/_C ir
SFX 41 r m/_C ir
SFX 41 r guem/_C ir
SFX 41 r u/_C ir
SFX 41 ir en/_C ir
SFX 41 r n/_C ir
# Model de conjugació: dar
SFX 42 Y 66
SFX 42 r r/_C_Y_V ar
SFX 42 r nt/_C ar
SFX 42 r t/_V_Y ar
SFX 42 r da/_Y ar
SFX 42 r ts/_Y ar
SFX 42 r des/_Y ar
SFX 42 ar em/_Z ar
SFX 42 r m/_Z ar
SFX 42 ar eu/_Z ar
SFX 42 r u/_Z ar
SFX 42 r va/_Z ar
SFX 42 r ves/_Z ar
SFX 42 r va/_Z ar
SFX 42 ar àvem/_Z ar
SFX 42 ar àveu/_Z ar
SFX 42 r ven/_Z ar
SFX 42 ar i/_Z ar
SFX 42 r res/_Z ar
SFX 42 r 0/_Z ar
SFX 42 ar àrem/_Z ar
SFX 42 ar àreu/_Z ar
SFX 42 r ren/_Z ar
SFX 42 r ré/_Z ar
SFX 42 r ràs/_Z ar
SFX 42 r rà/_Z ar
SFX 42 r rem/_Z ar
SFX 42 r reu/_Z ar
SFX 42 r ran/_Z ar
SFX 42 r ria/_Z ar
SFX 42 r ries/_Z ar
SFX 42 r ria/_Z ar
SFX 42 r ríem/_Z ar
SFX 42 r ríeu/_Z ar
SFX 42 r rien/_Z ar
SFX 42 ar em/_Z ar
SFX 42 ar eu/_Z ar
SFX 42 ar es/_Z ar
SFX 42 r ra/_Z ar
SFX 42 r s/_Z ar
SFX 42 ar essis/_Z ar
SFX 42 r res/_Z ar
SFX 42 r ssis/_Z ar
SFX 42 ar esses/_Z ar
SFX 42 r sses/_Z ar
SFX 42 ar es/_Z ar
SFX 42 r ra/_Z ar
SFX 42 r s/_Z ar
SFX 42 ar éssim/_Z ar
SFX 42 ar àrem/_Z ar
SFX 42 ar àssim/_Z ar
SFX 42 ar éssem/_Z ar
SFX 42 ar àssem/_Z ar
SFX 42 ar éssiu/_Z ar
SFX 42 ar àreu/_Z ar
SFX 42 ar àssiu/_Z ar
SFX 42 ar ésseu/_Z ar
SFX 42 ar àsseu/_Z ar
SFX 42 ar essin/_Z ar
SFX 42 r ren/_Z ar
SFX 42 r ssin/_Z ar
SFX 42 ar essen/_Z ar
SFX 42 r ssen/_Z ar
SFX 42 r 0/_C ar
SFX 42 ar em/_C ar
SFX 42 r u/_C ar
SFX 42 ar eu/_C ar
# Model de conjugació: descosir
SFX 43 Y 73
SFX 43 r r/_C_Y_V ir
SFX 43 r nt/_C ir
SFX 43 r t/_V_Y ir
SFX 43 r da/_Y ir
SFX 43 r ts/_Y ir
SFX 43 r des/_Y ir
SFX 43 osir uso/_Z ir
SFX 43 osir ús/_Z ir
SFX 43 osir uses/_Z ir
SFX 43 osir ús/_Z ir
SFX 43 r m/_Z ir
SFX 43 r u/_Z ir
SFX 43 osir usen/_Z ir
SFX 43 r a/_Z ir
SFX 43 r es/_Z ir
SFX 43 r a/_Z ir
SFX 43 ir íem/_Z ir
SFX 43 ir íeu/_Z ir
SFX 43 r en/_Z ir
SFX 43 ir í/_Z ir
SFX 43 r res/_Z ir
SFX 43 ir í/_Z ir
SFX 43 ir írem/_Z ir
SFX 43 ir íreu/_Z ir
SFX 43 r ren/_Z ir
SFX 43 r ré/_Z ir
SFX 43 r ràs/_Z ir
SFX 43 r rà/_Z ir
SFX 43 r rem/_Z ir
SFX 43 r reu/_Z ir
SFX 43 r ran/_Z ir
SFX 43 r ria/_Z ir
SFX 43 r ries/_Z ir
SFX 43 r ria/_Z ir
SFX 43 r ríem/_Z ir
SFX 43 r ríeu/_Z ir
SFX 43 r rien/_Z ir
SFX 43 osir usa/_Z ir
SFX 43 osir usi/_Z ir
SFX 43 osir uses/_Z ir
SFX 43 osir usis/_Z ir
SFX 43 osir usa/_Z ir
SFX 43 osir usi/_Z ir
SFX 43 r m/_Z ir
SFX 43 r guem/_Z ir
SFX 43 r u/_Z ir
SFX 43 r gueu/_Z ir
SFX 43 osir usen/_Z ir
SFX 43 osir usin/_Z ir
SFX 43 ir ís/_Z ir
SFX 43 r ra/_Z ir
SFX 43 r ssis/_Z ir
SFX 43 r res/_Z ir
SFX 43 r sses/_Z ir
SFX 43 ir ís/_Z ir
SFX 43 r ra/_Z ir
SFX 43 ir íssim/_Z ir
SFX 43 ir írem/_Z ir
SFX 43 ir íssem/_Z ir
SFX 43 ir íssiu/_Z ir
SFX 43 ir íreu/_Z ir
SFX 43 ir ísseu/_Z ir
SFX 43 r ssin/_Z ir
SFX 43 r ren/_Z ir
SFX 43 r ssen/_Z ir
SFX 43 osir ús/_C ir
SFX 43 osir usa/_D ir
SFX 43 osir usi/_D ir
SFX 43 r m/_C ir
SFX 43 r guem/_C ir
SFX 43 r u/_C ir
SFX 43 osir usen/_C ir
SFX 43 osir usin/_C ir
# Model de conjugació: deseixir
SFX 44 Y 86
SFX 44 r r/_C_Y_V ir
SFX 44 r nt/_C ir
SFX 44 r t/_V_Y ir
SFX 44 r da/_Y ir
SFX 44 r ts/_Y ir
SFX 44 r des/_Y ir
SFX 44 eixir ixo/_Z ir
SFX 44 eixir isc/_Z ir
SFX 44 eixir ixes/_Z ir
SFX 44 eixir ix/_Z ir
SFX 44 r m/_Z ir
SFX 44 r u/_Z ir
SFX 44 eixir ixen/_Z ir
SFX 44 r a/_Z ir
SFX 44 r es/_Z ir
SFX 44 r a/_Z ir
SFX 44 ir íem/_Z ir
SFX 44 ir íeu/_Z ir
SFX 44 r en/_Z ir
SFX 44 ir í/_Z ir
SFX 44 eixir isquí/_Z ir
SFX 44 r res/_Z ir
SFX 44 eixir isqueres/_Z ir
SFX 44 ir í/_Z ir
SFX 44 eixir isqué/_Z ir
SFX 44 ir írem/_Z ir
SFX 44 eixir isquérem/_Z ir
SFX 44 ir íreu/_Z ir
SFX 44 eixir isquéreu/_Z ir
SFX 44 r ren/_Z ir
SFX 44 eixir isqueren/_Z ir
SFX 44 r ré/_Z ir
SFX 44 r ràs/_Z ir
SFX 44 r rà/_Z ir
SFX 44 r rem/_Z ir
SFX 44 r reu/_Z ir
SFX 44 r ran/_Z ir
SFX 44 r ria/_Z ir
SFX 44 r ries/_Z ir
SFX 44 r ria/_Z ir
SFX 44 r ríem/_Z ir
SFX 44 r ríeu/_Z ir
SFX 44 r rien/_Z ir
SFX 44 eixir isca/_Z ir
SFX 44 eixir ixi/_Z ir
SFX 44 eixir isques/_Z ir
SFX 44 eixir ixis/_Z ir
SFX 44 eixir isca/_Z ir
SFX 44 eixir ixi/_Z ir
SFX 44 r m/_Z ir
SFX 44 eixir isquem/_Z ir
SFX 44 r guem/_Z ir
SFX 44 r u/_Z ir
SFX 44 eixir isqueu/_Z ir
SFX 44 r gueu/_Z ir
SFX 44 eixir isquen/_Z ir
SFX 44 eixir ixin/_Z ir
SFX 44 ir ís/_Z ir
SFX 44 eixir isqués/_Z ir
SFX 44 eixir isquera/_Z ir
SFX 44 r ssis/_Z ir
SFX 44 eixir isqueres/_Z ir
SFX 44 r sses/_Z ir
SFX 44 eixir isquesses/_Z ir
SFX 44 ir ís/_Z ir
SFX 44 eixir isqués/_Z ir
SFX 44 eixir isquera/_Z ir
SFX 44 ir íssim/_Z ir
SFX 44 eixir isquérem/_Z ir
SFX 44 ir íssem/_Z ir
SFX 44 eixir isquéssem/_Z ir
SFX 44 ir íssiu/_Z ir
SFX 44 eixir isquéreu/_Z ir
SFX 44 ir ísseu/_Z ir
SFX 44 eixir isquésseu/_Z ir
SFX 44 r ssin/_Z ir
SFX 44 eixir isqueren/_Z ir
SFX 44 r ssen/_Z ir
SFX 44 eixir isquessen/_Z ir
SFX 44 eixir ix/_C ir
SFX 44 eixir isca/_D ir
SFX 44 eixir ixi/_D ir
SFX 44 r m/_C ir
SFX 44 r u/_C ir
SFX 44 eixir isquen/_C ir
SFX 44 eixir ixin/_C ir
# Model de conjugació: desmerèixer
SFX 45 Y 96
SFX 45 r r/_C_Y_V er
SFX 45 èixer éixer/_C_Y_V er
SFX 45 èixer eixent/_C er
SFX 45 èixer escut/_V_Y er
SFX 45 èixer escuda/_Y er
SFX 45 èixer escuts/_Y er
SFX 45 èixer escudes/_Y er
SFX 45 èixer eixo/_Z er
SFX 45 èixer esc/_Z er
SFX 45 èixer eixes/_Z er
SFX 45 èixer eix/_Z er
SFX 45 èixer eixem/_Z er
SFX 45 èixer eixeu/_Z er
SFX 45 èixer eixen/_Z er
SFX 45 èixer eixia/_Z er
SFX 45 èixer eixies/_Z er
SFX 45 èixer eixia/_Z er
SFX 45 èixer eixíem/_Z er
SFX 45 èixer eixíeu/_Z er
SFX 45 èixer eixien/_Z er
SFX 45 èixer eixí/_Z er
SFX 45 èixer esquí/_Z er
SFX 45 èixer eixeres/_Z er
SFX 45 èixer esqueres/_Z er
SFX 45 èixer eixé/_Z er
SFX 45 èixer esqué/_Z er
SFX 45 èixer eixérem/_Z er
SFX 45 èixer esquérem/_Z er
SFX 45 èixer eixéreu/_Z er
SFX 45 èixer esquéreu/_Z er
SFX 45 èixer eixeren/_Z er
SFX 45 èixer esqueren/_Z er
SFX 45 èixer eixeré/_Z er
SFX 45 èixer eixeràs/_Z er
SFX 45 èixer eixerà/_Z er
SFX 45 èixer eixerem/_Z er
SFX 45 èixer eixereu/_Z er
SFX 45 èixer eixeran/_Z er
SFX 45 èixer eixeria/_Z er
SFX 45 èixer eixeries/_Z er
SFX 45 èixer eixeria/_Z er
SFX 45 èixer eixeríem/_Z er
SFX 45 èixer eixeríeu/_Z er
SFX 45 èixer eixerien/_Z er
SFX 45 èixer esca/_Z er
SFX 45 èixer esqui/_Z er
SFX 45 èixer eixi/_Z er
SFX 45 èixer esques/_Z er
SFX 45 èixer esquis/_Z er
SFX 45 èixer eixis/_Z er
SFX 45 èixer esca/_Z er
SFX 45 èixer esqui/_Z er
SFX 45 èixer eixi/_Z er
SFX 45 èixer eixem/_Z er
SFX 45 èixer esquem/_Z er
SFX 45 èixer eixeu/_Z er
SFX 45 èixer esqueu/_Z er
SFX 45 èixer esquen/_Z er
SFX 45 èixer esquin/_Z er
SFX 45 èixer eixin/_Z er
SFX 45 èixer eixés/_Z er
SFX 45 èixer esqués/_Z er
SFX 45 èixer esquera/_Z er
SFX 45 èixer eixessis/_Z er
SFX 45 èixer esquessis/_Z er
SFX 45 èixer esqueres/_Z er
SFX 45 èixer eixesses/_Z er
SFX 45 èixer esquesses/_Z er
SFX 45 èixer eixés/_Z er
SFX 45 èixer esqués/_Z er
SFX 45 èixer esquera/_Z er
SFX 45 èixer eixéssim/_Z er
SFX 45 èixer esquéssim/_Z er
SFX 45 èixer esquérem/_Z er
SFX 45 èixer eixéssem/_Z er
SFX 45 èixer esquéssem/_Z er
SFX 45 èixer eixéssiu/_Z er
SFX 45 èixer esquéssiu/_Z er
SFX 45 èixer esquéreu/_Z er
SFX 45 èixer eixésseu/_Z er
SFX 45 èixer esquésseu/_Z er
SFX 45 èixer eixessin/_Z er
SFX 45 èixer esquessin/_Z er
SFX 45 èixer esqueren/_Z er
SFX 45 èixer eixessen/_Z er
SFX 45 èixer esquessen/_Z er
SFX 45 èixer eix/_C er
SFX 45 èixer esca/_D er
SFX 45 èixer esqui/_D er
SFX 45 èixer eixi/_D er
SFX 45 èixer eixem/_C er
SFX 45 èixer esquem/_C er
SFX 45 èixer eixeu/_C er
SFX 45 èixer esquen/_C er
SFX 45 èixer esquin/_C er
SFX 45 èixer eixin/_C er
# Model de conjugació: dir
SFX 46 Y 75
SFX 46 r r/_C_Y_V ir
SFX 46 r ent/_C ir
SFX 46 r t/_V_Y ir
SFX 46 r ta/_Y ir
SFX 46 r ts/_Y ir
SFX 46 r tes/_Y ir
SFX 46 r c/_Z ir
SFX 46 r us/_Z ir
SFX 46 r u/_Z ir
SFX 46 r em/_Z ir
SFX 46 ir eim/_Z ir
SFX 46 r eu/_Z ir
SFX 46 ir eis/_Z ir
SFX 46 r uen/_Z ir
SFX 46 ir eia/_Z ir
SFX 46 ir eies/_Z ir
SFX 46 ir eia/_Z ir
SFX 46 ir èiem/_Z ir
SFX 46 ir éiem/_Z ir
SFX 46 ir èieu/_Z ir
SFX 46 ir éieu/_Z ir
SFX 46 ir eien/_Z ir
SFX 46 r guí/_Z ir
SFX 46 r gueres/_Z ir
SFX 46 r gué/_Z ir
SFX 46 r guérem/_Z ir
SFX 46 r guéreu/_Z ir
SFX 46 r gueren/_Z ir
SFX 46 r ré/_Z ir
SFX 46 r ràs/_Z ir
SFX 46 r rà/_Z ir
SFX 46 r rem/_Z ir
SFX 46 r reu/_Z ir
SFX 46 r ran/_Z ir
SFX 46 r ria/_Z ir
SFX 46 r ries/_Z ir
SFX 46 r ria/_Z ir
SFX 46 r ríem/_Z ir
SFX 46 r ríeu/_Z ir
SFX 46 r rien/_Z ir
SFX 46 r ga/_Z ir
SFX 46 r gui/_Z ir
SFX 46 r gues/_Z ir
SFX 46 r guis/_Z ir
SFX 46 r ga/_Z ir
SFX 46 r gui/_Z ir
SFX 46 r guem/_Z ir
SFX 46 r gueu/_Z ir
SFX 46 r guen/_Z ir
SFX 46 r guin/_Z ir
SFX 46 r gués/_Z ir
SFX 46 r guera/_Z ir
SFX 46 r guessis/_Z ir
SFX 46 r gueres/_Z ir
SFX 46 r guesses/_Z ir
SFX 46 r gués/_Z ir
SFX 46 r guera/_Z ir
SFX 46 r guéssim/_Z ir
SFX 46 r guérem/_Z ir
SFX 46 r guéssem/_Z ir
SFX 46 r guéssiu/_Z ir
SFX 46 r guéreu/_Z ir
SFX 46 r guésseu/_Z ir
SFX 46 r guessin/_Z ir
SFX 46 r gueren/_Z ir
SFX 46 r guessen/_Z ir
SFX 46 r gues/_C ir
SFX 46 r s/_C ir
SFX 46 r ga/_D ir
SFX 46 r gui/_D ir
SFX 46 r guem/_C ir
SFX 46 r gau/_C ir
SFX 46 r gueu/_C ir
SFX 46 r guen/_C ir
SFX 46 r guin/_C ir
# Model de conjugació: doldre
SFX 47 Y 70
SFX 47 e e/_D_Y_V re
SFX 47 dre er/_C_Y_V re
SFX 47 dre ent/_C re
SFX 47 dre gut/_V_Y re
SFX 47 dre guda/_Y re
SFX 47 dre guts/_Y re
SFX 47 dre gudes/_Y re
SFX 47 dre c/_Z re
SFX 47 dre s/_Z re
SFX 47 dre 0/_Z re
SFX 47 dre em/_Z re
SFX 47 dre eu/_Z re
SFX 47 dre en/_Z re
SFX 47 dre ia/_Z re
SFX 47 dre ies/_Z re
SFX 47 dre ia/_Z re
SFX 47 dre íem/_Z re
SFX 47 dre íeu/_Z re
SFX 47 dre ien/_Z re
SFX 47 dre guí/_Z re
SFX 47 dre gueres/_Z re
SFX 47 dre gué/_Z re
SFX 47 dre guérem/_Z re
SFX 47 dre guéreu/_Z re
SFX 47 dre gueren/_Z re
SFX 47 e é/_Z re
SFX 47 e às/_Z re
SFX 47 e à/_Z re
SFX 47 e em/_Z re
SFX 47 e eu/_Z re
SFX 47 e an/_Z re
SFX 47 e ia/_Z re
SFX 47 e ies/_Z re
SFX 47 e ia/_Z re
SFX 47 e íem/_Z re
SFX 47 e íeu/_Z re
SFX 47 e ien/_Z re
SFX 47 dre ga/_Z re
SFX 47 dre gui/_Z re
SFX 47 dre gues/_Z re
SFX 47 dre guis/_Z re
SFX 47 dre ga/_Z re
SFX 47 dre gui/_Z re
SFX 47 dre guem/_Z re
SFX 47 dre gueu/_Z re
SFX 47 dre guen/_Z re
SFX 47 dre guin/_Z re
SFX 47 dre gués/_Z re
SFX 47 dre guera/_Z re
SFX 47 dre guessis/_Z re
SFX 47 dre gueres/_Z re
SFX 47 dre guesses/_Z re
SFX 47 dre gués/_Z re
SFX 47 dre guera/_Z re
SFX 47 dre guéssim/_Z re
SFX 47 dre guérem/_Z re
SFX 47 dre guéssem/_Z re
SFX 47 dre guéssiu/_Z re
SFX 47 dre guéreu/_Z re
SFX 47 dre guésseu/_Z re
SFX 47 dre guessin/_Z re
SFX 47 dre gueren/_Z re
SFX 47 dre guessen/_Z re
SFX 47 dre 0/_C re
SFX 47 dre ga/_D re
SFX 47 dre gui/_D re
SFX 47 dre guem/_C re
SFX 47 dre eu/_C re
SFX 47 dre guen/_C re
SFX 47 dre guin/_C re
# Model de conjugació: donar
SFX 48 Y 84
SFX 48 r r/_C_Y_V ar
SFX 48 r nt/_C ar
SFX 48 r t/_V_Y ar
SFX 48 r da/_Y ar
SFX 48 r ts/_Y ar
SFX 48 r des/_Y ar
SFX 48 ar o/_Z ar
SFX 48 ar e/_Z ar
SFX 48 ar 0/_Z ar
SFX 48 onar ónes/_Z ar
SFX 48 onar óna/_Z ar
SFX 48 ar em/_Z ar
SFX 48 r m/_Z ar
SFX 48 ar eu/_Z ar
SFX 48 r u/_Z ar
SFX 48 ar en/_Z ar
SFX 48 r va/_Z ar
SFX 48 r ves/_Z ar
SFX 48 r va/_Z ar
SFX 48 ar àvem/_Z ar
SFX 48 ar àveu/_Z ar
SFX 48 r ven/_Z ar
SFX 48 ar í/_Z ar
SFX 48 r res/_Z ar
SFX 48 ar à/_Z ar
SFX 48 ar àrem/_Z ar
SFX 48 ar àreu/_Z ar
SFX 48 r ren/_Z ar
SFX 48 r ré/_Z ar
SFX 48 r ràs/_Z ar
SFX 48 r rà/_Z ar
SFX 48 r rem/_Z ar
SFX 48 r reu/_Z ar
SFX 48 r ran/_Z ar
SFX 48 r ria/_Z ar
SFX 48 r ries/_Z ar
SFX 48 r ria/_Z ar
SFX 48 r ríem/_Z ar
SFX 48 r ríeu/_Z ar
SFX 48 r rien/_Z ar
SFX 48 ar e/_Z ar
SFX 48 ar i/_Z ar
SFX 48 onar ónes/_Z ar
SFX 48 ar is/_Z ar
SFX 48 ar e/_Z ar
SFX 48 ar i/_Z ar
SFX 48 ar em/_Z ar
SFX 48 ar eu/_Z ar
SFX 48 ar en/_Z ar
SFX 48 ar in/_Z ar
SFX 48 ar és/_Z ar
SFX 48 r ra/_Z ar
SFX 48 ar às/_Z ar
SFX 48 ar essis/_Z ar
SFX 48 r res/_Z ar
SFX 48 r ssis/_Z ar
SFX 48 ar esses/_Z ar
SFX 48 r sses/_Z ar
SFX 48 ar és/_Z ar
SFX 48 r ra/_Z ar
SFX 48 ar às/_Z ar
SFX 48 ar éssim/_Z ar
SFX 48 ar àrem/_Z ar
SFX 48 ar àssim/_Z ar
SFX 48 ar éssem/_Z ar
SFX 48 ar àssem/_Z ar
SFX 48 ar éssiu/_Z ar
SFX 48 ar àreu/_Z ar
SFX 48 ar àssiu/_Z ar
SFX 48 ar ésseu/_Z ar
SFX 48 ar àsseu/_Z ar
SFX 48 ar essin/_Z ar
SFX 48 r ren/_Z ar
SFX 48 r ssin/_Z ar
SFX 48 ar essen/_Z ar
SFX 48 r ssen/_Z ar
SFX 48 onar óna/_D ar
SFX 48 ar e/_D ar
SFX 48 ar i/_D ar
SFX 48 ar em/_C ar
SFX 48 r u/_C ar
SFX 48 ar eu/_C ar
SFX 48 ar en/_C ar
SFX 48 ar in/_C ar
# Model de conjugació: dormir
SFX 49 Y 73
SFX 49 r r/_C_Y_V ir
SFX 49 r nt/_C ir
SFX 49 r t/_V_Y ir
SFX 49 r da/_Y ir
SFX 49 r ts/_Y ir
SFX 49 r des/_Y ir
SFX 49 ir o/_Z ir
SFX 49 ir 0/_Z ir
SFX 49 ir s/_Z ir
SFX 49 ir 0/_Z ir
SFX 49 r m/_Z ir
SFX 49 r u/_Z ir
SFX 49 ir en/_Z ir
SFX 49 r a/_Z ir
SFX 49 r es/_Z ir
SFX 49 r a/_Z ir
SFX 49 ir íem/_Z ir
SFX 49 ir íeu/_Z ir
SFX 49 r en/_Z ir
SFX 49 ir í/_Z ir
SFX 49 r res/_Z ir
SFX 49 ir í/_Z ir
SFX 49 ir írem/_Z ir
SFX 49 ir íreu/_Z ir
SFX 49 r ren/_Z ir
SFX 49 r ré/_Z ir
SFX 49 r ràs/_Z ir
SFX 49 r rà/_Z ir
SFX 49 r rem/_Z ir
SFX 49 r reu/_Z ir
SFX 49 r ran/_Z ir
SFX 49 r ria/_Z ir
SFX 49 r ries/_Z ir
SFX 49 r ria/_Z ir
SFX 49 r ríem/_Z ir
SFX 49 r ríeu/_Z ir
SFX 49 r rien/_Z ir
SFX 49 ir a/_Z ir
SFX 49 r 0/_Z ir
SFX 49 ir es/_Z ir
SFX 49 r s/_Z ir
SFX 49 ir a/_Z ir
SFX 49 r 0/_Z ir
SFX 49 r m/_Z ir
SFX 49 r guem/_Z ir
SFX 49 r u/_Z ir
SFX 49 r gueu/_Z ir
SFX 49 ir en/_Z ir
SFX 49 r n/_Z ir
SFX 49 ir ís/_Z ir
SFX 49 r ra/_Z ir
SFX 49 r ssis/_Z ir
SFX 49 r res/_Z ir
SFX 49 r sses/_Z ir
SFX 49 ir ís/_Z ir
SFX 49 r ra/_Z ir
SFX 49 ir íssim/_Z ir
SFX 49 ir írem/_Z ir
SFX 49 ir íssem/_Z ir
SFX 49 ir íssiu/_Z ir
SFX 49 ir íreu/_Z ir
SFX 49 ir ísseu/_Z ir
SFX 49 r ssin/_Z ir
SFX 49 r ren/_Z ir
SFX 49 r ssen/_Z ir
SFX 49 ir 0/_C ir
SFX 49 ir a/_D ir
SFX 49 r 0/_C ir
SFX 49 r m/_C ir
SFX 49 r guem/_C ir
SFX 49 r u/_C ir
SFX 49 ir en/_C ir
SFX 49 r n/_C ir
# Model de conjugació: dur
SFX 4A Y 81
SFX 4A r r/_C_Y_V ur
SFX 4A r ent/_C ur
SFX 4A r t/_V_Y ur
SFX 4A r it/_V_Y ur
SFX 4A r ta/_Y ur
SFX 4A r ita/_Y ur
SFX 4A r ts/_Y ur
SFX 4A r its/_Y ur
SFX 4A r tes/_Y ur
SFX 4A r ites/_Y ur
SFX 4A r c/_Z ur
SFX 4A r s/_Z ur
SFX 4A r us/_Z ur
SFX 4A r 0/_Z ur
SFX 4A r u/_Z ur
SFX 4A r em/_Z ur
SFX 4A r im/_Z ur
SFX 4A r eu/_Z ur
SFX 4A r is/_Z ur
SFX 4A r en/_Z ur
SFX 4A r ia/_Z ur
SFX 4A r ies/_Z ur
SFX 4A r ia/_Z ur
SFX 4A ur úiem/_Z ur
SFX 4A ur úieu/_Z ur
SFX 4A r ien/_Z ur
SFX 4A r guí/_Z ur
SFX 4A r gueres/_Z ur
SFX 4A r gué/_Z ur
SFX 4A r guérem/_Z ur
SFX 4A r guéreu/_Z ur
SFX 4A r gueren/_Z ur
SFX 4A r ré/_Z ur
SFX 4A r ràs/_Z ur
SFX 4A r rà/_Z ur
SFX 4A r rem/_Z ur
SFX 4A r reu/_Z ur
SFX 4A r ran/_Z ur
SFX 4A r ria/_Z ur
SFX 4A r ries/_Z ur
SFX 4A r ria/_Z ur
SFX 4A r ríem/_Z ur
SFX 4A r ríeu/_Z ur
SFX 4A r rien/_Z ur
SFX 4A r ga/_Z ur
SFX 4A r gui/_Z ur
SFX 4A r gues/_Z ur
SFX 4A r guis/_Z ur
SFX 4A r ga/_Z ur
SFX 4A r gui/_Z ur
SFX 4A r guem/_Z ur
SFX 4A r gueu/_Z ur
SFX 4A r guen/_Z ur
SFX 4A r guin/_Z ur
SFX 4A r gués/_Z ur
SFX 4A r guera/_Z ur
SFX 4A r guessis/_Z ur
SFX 4A r gueres/_Z ur
SFX 4A r guesses/_Z ur
SFX 4A r gués/_Z ur
SFX 4A r guera/_Z ur
SFX 4A r guéssim/_Z ur
SFX 4A r guérem/_Z ur
SFX 4A r guéssem/_Z ur
SFX 4A r guéssiu/_Z ur
SFX 4A r guéreu/_Z ur
SFX 4A r guésseu/_Z ur
SFX 4A r guessin/_Z ur
SFX 4A r gueren/_Z ur
SFX 4A r guessen/_Z ur
SFX 4A r 0/_C ur
SFX 4A r u/_C ur
SFX 4A r s/_C ur
SFX 4A r us/_C ur
SFX 4A r ga/_D ur
SFX 4A r gui/_D ur
SFX 4A r guem/_C ur
SFX 4A r eu/_C ur
SFX 4A r is/_C ur
SFX 4A r guen/_C ur
SFX 4A r guin/_C ur
# Model de conjugació: endur
SFX 4B Y 81
SFX 4B r r/_C_Y_V ur
SFX 4B r ent/_C ur
SFX 4B r t/_V_Y ur
SFX 4B r it/_V_Y ur
SFX 4B r ta/_Y ur
SFX 4B r ita/_Y ur
SFX 4B r ts/_Y ur
SFX 4B r its/_Y ur
SFX 4B r tes/_Y ur
SFX 4B r ites/_Y ur
SFX 4B r c/_Z ur
SFX 4B r us/_Z ur
SFX 4B ur ús/_Z ur
SFX 4B r u/_Z ur
SFX 4B ur ú/_Z ur
SFX 4B r em/_Z ur
SFX 4B r im/_Z ur
SFX 4B r eu/_Z ur
SFX 4B r is/_Z ur
SFX 4B r en/_Z ur
SFX 4B r ia/_Z ur
SFX 4B r ies/_Z ur
SFX 4B r ia/_Z ur
SFX 4B ur úiem/_Z ur
SFX 4B ur úieu/_Z ur
SFX 4B r ien/_Z ur
SFX 4B r guí/_Z ur
SFX 4B r gueres/_Z ur
SFX 4B r gué/_Z ur
SFX 4B r guérem/_Z ur
SFX 4B r guéreu/_Z ur
SFX 4B r gueren/_Z ur
SFX 4B r ré/_Z ur
SFX 4B r ràs/_Z ur
SFX 4B r rà/_Z ur
SFX 4B r rem/_Z ur
SFX 4B r reu/_Z ur
SFX 4B r ran/_Z ur
SFX 4B r ria/_Z ur
SFX 4B r ries/_Z ur
SFX 4B r ria/_Z ur
SFX 4B r ríem/_Z ur
SFX 4B r ríeu/_Z ur
SFX 4B r rien/_Z ur
SFX 4B r ga/_Z ur
SFX 4B r gui/_Z ur
SFX 4B r gues/_Z ur
SFX 4B r guis/_Z ur
SFX 4B r ga/_Z ur
SFX 4B r gui/_Z ur
SFX 4B r guem/_Z ur
SFX 4B r gueu/_Z ur
SFX 4B r guen/_Z ur
SFX 4B r guin/_Z ur
SFX 4B r gués/_Z ur
SFX 4B r guera/_Z ur
SFX 4B r guessis/_Z ur
SFX 4B r gueres/_Z ur
SFX 4B r guesses/_Z ur
SFX 4B r gués/_Z ur
SFX 4B r guera/_Z ur
SFX 4B r guéssim/_Z ur
SFX 4B r guérem/_Z ur
SFX 4B r guéssem/_Z ur
SFX 4B r guéssiu/_Z ur
SFX 4B r guéreu/_Z ur
SFX 4B r guésseu/_Z ur
SFX 4B r guessin/_Z ur
SFX 4B r gueren/_Z ur
SFX 4B r guessen/_Z ur
SFX 4B r u/_C ur
SFX 4B ur ú/_C ur
SFX 4B r us/_C ur
SFX 4B ur ús/_C ur
SFX 4B r ga/_D ur
SFX 4B r gui/_D ur
SFX 4B r guem/_C ur
SFX 4B r eu/_C ur
SFX 4B r is/_C ur
SFX 4B r guen/_C ur
SFX 4B r guin/_C ur
# Model de conjugació: enfastijar
SFX 4C Y 84
SFX 4C r r/_C_Y_V ar
SFX 4C r nt/_C ar
SFX 4C r t/_V_Y ar
SFX 4C r da/_Y ar
SFX 4C r ts/_Y ar
SFX 4C r des/_Y ar
SFX 4C ar o/_Z ar
SFX 4C jar ge/_Z ar
SFX 4C jar g/_Z ar
SFX 4C jar ges/_Z ar
SFX 4C r 0/_Z ar
SFX 4C jar gem/_Z ar
SFX 4C r m/_Z ar
SFX 4C jar geu/_Z ar
SFX 4C r u/_Z ar
SFX 4C jar gen/_Z ar
SFX 4C r va/_Z ar
SFX 4C r ves/_Z ar
SFX 4C r va/_Z ar
SFX 4C ar àvem/_Z ar
SFX 4C ar àveu/_Z ar
SFX 4C r ven/_Z ar
SFX 4C jar gí/_Z ar
SFX 4C r res/_Z ar
SFX 4C ar à/_Z ar
SFX 4C ar àrem/_Z ar
SFX 4C ar àreu/_Z ar
SFX 4C r ren/_Z ar
SFX 4C r ré/_Z ar
SFX 4C r ràs/_Z ar
SFX 4C r rà/_Z ar
SFX 4C r rem/_Z ar
SFX 4C r reu/_Z ar
SFX 4C r ran/_Z ar
SFX 4C r ria/_Z ar
SFX 4C r ries/_Z ar
SFX 4C r ria/_Z ar
SFX 4C r ríem/_Z ar
SFX 4C r ríeu/_Z ar
SFX 4C r rien/_Z ar
SFX 4C jar ge/_Z ar
SFX 4C jar gi/_Z ar
SFX 4C jar ges/_Z ar
SFX 4C jar gis/_Z ar
SFX 4C jar ge/_Z ar
SFX 4C jar gi/_Z ar
SFX 4C jar gem/_Z ar
SFX 4C jar geu/_Z ar
SFX 4C jar gen/_Z ar
SFX 4C jar gin/_Z ar
SFX 4C jar gés/_Z ar
SFX 4C r ra/_Z ar
SFX 4C ar às/_Z ar
SFX 4C jar gessis/_Z ar
SFX 4C r res/_Z ar
SFX 4C r ssis/_Z ar
SFX 4C jar gesses/_Z ar
SFX 4C r sses/_Z ar
SFX 4C jar gés/_Z ar
SFX 4C r ra/_Z ar
SFX 4C ar às/_Z ar
SFX 4C jar géssim/_Z ar
SFX 4C ar àrem/_Z ar
SFX 4C ar àssim/_Z ar
SFX 4C jar géssem/_Z ar
SFX 4C ar àssem/_Z ar
SFX 4C jar géssiu/_Z ar
SFX 4C ar àreu/_Z ar
SFX 4C ar àssiu/_Z ar
SFX 4C jar gésseu/_Z ar
SFX 4C ar àsseu/_Z ar
SFX 4C jar gessin/_Z ar
SFX 4C r ren/_Z ar
SFX 4C r ssin/_Z ar
SFX 4C jar gessen/_Z ar
SFX 4C r ssen/_Z ar
SFX 4C r 0/_C ar
SFX 4C jar ge/_D ar
SFX 4C jar gi/_D ar
SFX 4C jar gem/_C ar
SFX 4C r u/_C ar
SFX 4C jar geu/_C ar
SFX 4C jar gen/_C ar
SFX 4C jar gin/_C ar
# Model de conjugació: enfondre
SFX 4D Y 69
SFX 4D e e/_D_Y_V re
SFX 4D dre ent/_C re
SFX 4D ondre ús/_V_Y re
SFX 4D ondre usa/_Y re
SFX 4D ondre usos/_Y re
SFX 4D ondre uses/_Y re
SFX 4D dre c/_Z re
SFX 4D dre s/_Z re
SFX 4D dre 0/_Z re
SFX 4D dre em/_Z re
SFX 4D dre eu/_Z re
SFX 4D dre en/_Z re
SFX 4D dre ia/_Z re
SFX 4D dre ies/_Z re
SFX 4D dre ia/_Z re
SFX 4D dre íem/_Z re
SFX 4D dre íeu/_Z re
SFX 4D dre ien/_Z re
SFX 4D dre guí/_Z re
SFX 4D dre gueres/_Z re
SFX 4D dre gué/_Z re
SFX 4D dre guérem/_Z re
SFX 4D dre guéreu/_Z re
SFX 4D dre gueren/_Z re
SFX 4D e é/_Z re
SFX 4D e às/_Z re
SFX 4D e à/_Z re
SFX 4D e em/_Z re
SFX 4D e eu/_Z re
SFX 4D e an/_Z re
SFX 4D e ia/_Z re
SFX 4D e ies/_Z re
SFX 4D e ia/_Z re
SFX 4D e íem/_Z re
SFX 4D e íeu/_Z re
SFX 4D e ien/_Z re
SFX 4D dre ga/_Z re
SFX 4D dre gui/_Z re
SFX 4D dre gues/_Z re
SFX 4D dre guis/_Z re
SFX 4D dre ga/_Z re
SFX 4D dre gui/_Z re
SFX 4D dre guem/_Z re
SFX 4D dre gueu/_Z re
SFX 4D dre guen/_Z re
SFX 4D dre guin/_Z re
SFX 4D dre gués/_Z re
SFX 4D dre guera/_Z re
SFX 4D dre guessis/_Z re
SFX 4D dre gueres/_Z re
SFX 4D dre guesses/_Z re
SFX 4D dre gués/_Z re
SFX 4D dre guera/_Z re
SFX 4D dre guéssim/_Z re
SFX 4D dre guérem/_Z re
SFX 4D dre guéssem/_Z re
SFX 4D dre guéssiu/_Z re
SFX 4D dre guéreu/_Z re
SFX 4D dre guésseu/_Z re
SFX 4D dre guessin/_Z re
SFX 4D dre gueren/_Z re
SFX 4D dre guessen/_Z re
SFX 4D dre 0/_C re
SFX 4D dre ga/_D re
SFX 4D dre gui/_D re
SFX 4D dre guem/_C re
SFX 4D dre eu/_C re
SFX 4D dre guen/_C re
SFX 4D dre guin/_C re
# Model de conjugació: engolir
SFX 4E Y 101
SFX 4E r r/_C_Y_V ir
SFX 4E r nt/_C ir
SFX 4E r t/_V_Y ir
SFX 4E r da/_Y ir
SFX 4E r ts/_Y ir
SFX 4E r des/_Y ir
SFX 4E ir eixo/_Z ir
SFX 4E r sc/_Z ir
SFX 4E olir ul/_Z ir
SFX 4E ir esc/_Z ir
SFX 4E ir eixes/_Z ir
SFX 4E r xes/_Z ir
SFX 4E olir uls/_Z ir
SFX 4E ir eix/_Z ir
SFX 4E r x/_Z ir
SFX 4E olir ul/_Z ir
SFX 4E r m/_Z ir
SFX 4E r u/_Z ir
SFX 4E ir eixen/_Z ir
SFX 4E r xen/_Z ir
SFX 4E olir ulen/_Z ir
SFX 4E r a/_Z ir
SFX 4E r es/_Z ir
SFX 4E r a/_Z ir
SFX 4E ir íem/_Z ir
SFX 4E ir íeu/_Z ir
SFX 4E r en/_Z ir
SFX 4E ir í/_Z ir
SFX 4E r res/_Z ir
SFX 4E ir í/_Z ir
SFX 4E ir írem/_Z ir
SFX 4E ir íreu/_Z ir
SFX 4E r ren/_Z ir
SFX 4E r ré/_Z ir
SFX 4E r ràs/_Z ir
SFX 4E r rà/_Z ir
SFX 4E r rem/_Z ir
SFX 4E r reu/_Z ir
SFX 4E r ran/_Z ir
SFX 4E r ria/_Z ir
SFX 4E r ries/_Z ir
SFX 4E r ria/_Z ir
SFX 4E r ríem/_Z ir
SFX 4E r ríeu/_Z ir
SFX 4E r rien/_Z ir
SFX 4E ir esca/_Z ir
SFX 4E r sca/_Z ir
SFX 4E olir ula/_Z ir
SFX 4E ir esqui/_Z ir
SFX 4E ir eixi/_Z ir
SFX 4E ir esques/_Z ir
SFX 4E r sques/_Z ir
SFX 4E olir ules/_Z ir
SFX 4E ir esquis/_Z ir
SFX 4E ir eixis/_Z ir
SFX 4E ir esca/_Z ir
SFX 4E r sca/_Z ir
SFX 4E olir ula/_Z ir
SFX 4E ir esqui/_Z ir
SFX 4E ir eixi/_Z ir
SFX 4E r m/_Z ir
SFX 4E r guem/_Z ir
SFX 4E r u/_Z ir
SFX 4E r gueu/_Z ir
SFX 4E ir esquen/_Z ir
SFX 4E r squen/_Z ir
SFX 4E olir ulen/_Z ir
SFX 4E ir esquin/_Z ir
SFX 4E ir eixin/_Z ir
SFX 4E ir ís/_Z ir
SFX 4E r ra/_Z ir
SFX 4E r ssis/_Z ir
SFX 4E r res/_Z ir
SFX 4E r sses/_Z ir
SFX 4E ir ís/_Z ir
SFX 4E r ra/_Z ir
SFX 4E ir íssim/_Z ir
SFX 4E ir írem/_Z ir
SFX 4E ir íssem/_Z ir
SFX 4E ir íssiu/_Z ir
SFX 4E ir íreu/_Z ir
SFX 4E ir ísseu/_Z ir
SFX 4E r ssin/_Z ir
SFX 4E r ren/_Z ir
SFX 4E r ssen/_Z ir
SFX 4E ir eix/_C ir
SFX 4E r x/_C ir
SFX 4E olir ul/_C ir
SFX 4E ir esca/_D ir
SFX 4E r sca/_D ir
SFX 4E olir ula/_D ir
SFX 4E ir esqui/_D ir
SFX 4E ir eixi/_D ir
SFX 4E r m/_C ir
SFX 4E r guem/_C ir
SFX 4E r u/_C ir
SFX 4E ir esquen/_C ir
SFX 4E r squen/_C ir
SFX 4E olir ulen/_C ir
SFX 4E ir esquin/_C ir
SFX 4E ir eixin/_C ir
# Model de conjugació: entravessar
SFX 4F Y 84
SFX 4F r r/_C_Y_V ar
SFX 4F r nt/_C ar
SFX 4F r t/_V_Y ar
SFX 4F r da/_Y ar
SFX 4F r ts/_Y ar
SFX 4F r des/_Y ar
SFX 4F ar o/_Z ar
SFX 4F ar e/_Z ar
SFX 4F essar ès/_Z ar
SFX 4F ar es/_Z ar
SFX 4F r 0/_Z ar
SFX 4F ar em/_Z ar
SFX 4F r m/_Z ar
SFX 4F ar eu/_Z ar
SFX 4F r u/_Z ar
SFX 4F ar en/_Z ar
SFX 4F r va/_Z ar
SFX 4F r ves/_Z ar
SFX 4F r va/_Z ar
SFX 4F ar àvem/_Z ar
SFX 4F ar àveu/_Z ar
SFX 4F r ven/_Z ar
SFX 4F ar í/_Z ar
SFX 4F r res/_Z ar
SFX 4F ar à/_Z ar
SFX 4F ar àrem/_Z ar
SFX 4F ar àreu/_Z ar
SFX 4F r ren/_Z ar
SFX 4F r ré/_Z ar
SFX 4F r ràs/_Z ar
SFX 4F r rà/_Z ar
SFX 4F r rem/_Z ar
SFX 4F r reu/_Z ar
SFX 4F r ran/_Z ar
SFX 4F r ria/_Z ar
SFX 4F r ries/_Z ar
SFX 4F r ria/_Z ar
SFX 4F r ríem/_Z ar
SFX 4F r ríeu/_Z ar
SFX 4F r rien/_Z ar
SFX 4F ar e/_Z ar
SFX 4F ar i/_Z ar
SFX 4F ar es/_Z ar
SFX 4F ar is/_Z ar
SFX 4F ar e/_Z ar
SFX 4F ar i/_Z ar
SFX 4F ar em/_Z ar
SFX 4F ar eu/_Z ar
SFX 4F ar en/_Z ar
SFX 4F ar in/_Z ar
SFX 4F ar és/_Z ar
SFX 4F r ra/_Z ar
SFX 4F ar às/_Z ar
SFX 4F ar essis/_Z ar
SFX 4F r res/_Z ar
SFX 4F r ssis/_Z ar
SFX 4F ar esses/_Z ar
SFX 4F r sses/_Z ar
SFX 4F ar és/_Z ar
SFX 4F r ra/_Z ar
SFX 4F ar às/_Z ar
SFX 4F ar éssim/_Z ar
SFX 4F ar àrem/_Z ar
SFX 4F ar àssim/_Z ar
SFX 4F ar éssem/_Z ar
SFX 4F ar àssem/_Z ar
SFX 4F ar éssiu/_Z ar
SFX 4F ar àreu/_Z ar
SFX 4F ar àssiu/_Z ar
SFX 4F ar ésseu/_Z ar
SFX 4F ar àsseu/_Z ar
SFX 4F ar essin/_Z ar
SFX 4F r ren/_Z ar
SFX 4F r ssin/_Z ar
SFX 4F ar essen/_Z ar
SFX 4F r ssen/_Z ar
SFX 4F r 0/_C ar
SFX 4F ar e/_D ar
SFX 4F ar i/_D ar
SFX 4F ar em/_C ar
SFX 4F r u/_C ar
SFX 4F ar eu/_C ar
SFX 4F ar en/_C ar
SFX 4F ar in/_C ar
# Model de conjugació: entrelluir
SFX 50 Y 111
SFX 50 r r/_C_Y_V ir
SFX 50 r nt/_C ir
SFX 50 ir ït/_V_Y ir
SFX 50 ir ïda/_Y ir
SFX 50 ir ïts/_Y ir
SFX 50 ir ïdes/_Y ir
SFX 50 ir eixo/_Z ir
SFX 50 ir o/_Z ir
SFX 50 ir ïsc/_Z ir
SFX 50 ir u/_Z ir
SFX 50 ir esc/_Z ir
SFX 50 ir eixes/_Z ir
SFX 50 ir us/_Z ir
SFX 50 uir ús/_Z ir
SFX 50 ir ïxes/_Z ir
SFX 50 ir eix/_Z ir
SFX 50 ir u/_Z ir
SFX 50 uir ú/_Z ir
SFX 50 ir ïx/_Z ir
SFX 50 ir ïm/_Z ir
SFX 50 ir ïu/_Z ir
SFX 50 ir eixen/_Z ir
SFX 50 ir en/_Z ir
SFX 50 ir ïxen/_Z ir
SFX 50 ir ïa/_Z ir
SFX 50 ir ïes/_Z ir
SFX 50 ir ïa/_Z ir
SFX 50 ir íem/_Z ir
SFX 50 ir íeu/_Z ir
SFX 50 ir ïen/_Z ir
SFX 50 ir í/_Z ir
SFX 50 ir ïres/_Z ir
SFX 50 ir í/_Z ir
SFX 50 ir írem/_Z ir
SFX 50 ir íreu/_Z ir
SFX 50 ir ïren/_Z ir
SFX 50 r ré/_Z ir
SFX 50 r ràs/_Z ir
SFX 50 r rà/_Z ir
SFX 50 r rem/_Z ir
SFX 50 r reu/_Z ir
SFX 50 r ran/_Z ir
SFX 50 r ria/_Z ir
SFX 50 r ries/_Z ir
SFX 50 r ria/_Z ir
SFX 50 r ríem/_Z ir
SFX 50 r ríeu/_Z ir
SFX 50 r rien/_Z ir
SFX 50 ir a/_Z ir
SFX 50 ir esca/_Z ir
SFX 50 ir ïsca/_Z ir
SFX 50 ir esqui/_Z ir
SFX 50 ir eixi/_Z ir
SFX 50 ir ï/_Z ir
SFX 50 ir es/_Z ir
SFX 50 ir esques/_Z ir
SFX 50 ir ïsques/_Z ir
SFX 50 ir esquis/_Z ir
SFX 50 ir eixis/_Z ir
SFX 50 ir ïs/_Z ir
SFX 50 ir a/_Z ir
SFX 50 ir esca/_Z ir
SFX 50 ir ïsca/_Z ir
SFX 50 ir esqui/_Z ir
SFX 50 ir eixi/_Z ir
SFX 50 ir ï/_Z ir
SFX 50 ir ïm/_Z ir
SFX 50 ir ïguem/_Z ir
SFX 50 ir ïu/_Z ir
SFX 50 ir ïgueu/_Z ir
SFX 50 ir en/_Z ir
SFX 50 ir esquen/_Z ir
SFX 50 ir ïsquen/_Z ir
SFX 50 ir esquin/_Z ir
SFX 50 ir eixin/_Z ir
SFX 50 ir ïn/_Z ir
SFX 50 ir ís/_Z ir
SFX 50 ir ïra/_Z ir
SFX 50 ir ïssis/_Z ir
SFX 50 ir ïres/_Z ir
SFX 50 ir ïsses/_Z ir
SFX 50 ir ís/_Z ir
SFX 50 ir ïra/_Z ir
SFX 50 ir íssim/_Z ir
SFX 50 ir írem/_Z ir
SFX 50 ir íssem/_Z ir
SFX 50 ir íssiu/_Z ir
SFX 50 ir íreu/_Z ir
SFX 50 ir ísseu/_Z ir
SFX 50 ir ïssin/_Z ir
SFX 50 ir ïren/_Z ir
SFX 50 ir ïssen/_Z ir
SFX 50 ir eix/_C ir
SFX 50 ir u/_C ir
SFX 50 uir ú/_C ir
SFX 50 ir ïx/_C ir
SFX 50 ir a/_D ir
SFX 50 ir esca/_D ir
SFX 50 ir ïsca/_D ir
SFX 50 ir esqui/_D ir
SFX 50 ir eixi/_D ir
SFX 50 ir ï/_D ir
SFX 50 ir ïm/_C ir
SFX 50 ir ïguem/_C ir
SFX 50 ir ïu/_C ir
SFX 50 ir en/_C ir
SFX 50 ir esquen/_C ir
SFX 50 ir ïsquen/_C ir
SFX 50 ir esquin/_C ir
SFX 50 ir eixin/_C ir
SFX 50 ir ïn/_C ir
# Model de conjugació: entreveure
SFX 51 Y 91
SFX 51 e e/_D_Y_V re
SFX 51 ure ient/_C re
SFX 51 ure ent/_C re
SFX 51 eure ist/_V_Y re
SFX 51 eure ista/_Y re
SFX 51 eure istos/_Y re
SFX 51 eure ists/_Y re
SFX 51 eure istes/_Y re
SFX 51 ure ig/_Z re
SFX 51 re s/_Z re
SFX 51 re 0/_Z re
SFX 51 ure iem/_Z re
SFX 51 ure em/_Z re
SFX 51 ure im/_Z re
SFX 51 ure ieu/_Z re
SFX 51 ure eu/_Z re
SFX 51 ure is/_Z re
SFX 51 re en/_Z re
SFX 51 ure ia/_Z re
SFX 51 ure ies/_Z re
SFX 51 ure ia/_Z re
SFX 51 eure èiem/_Z re
SFX 51 eure éiem/_Z re
SFX 51 eure èieu/_Z re
SFX 51 eure éieu/_Z re
SFX 51 ure ien/_Z re
SFX 51 eure iu/_Z re
SFX 51 ure ieres/_Z re
SFX 51 ure res/_Z re
SFX 51 ure ié/_Z re
SFX 51 eure éu/_Z re
SFX 51 ure iérem/_Z re
SFX 51 eure érem/_Z re
SFX 51 ure iéreu/_Z re
SFX 51 eure éreu/_Z re
SFX 51 ure ieren/_Z re
SFX 51 ure ren/_Z re
SFX 51 e é/_Z re
SFX 51 e às/_Z re
SFX 51 e à/_Z re
SFX 51 e em/_Z re
SFX 51 e eu/_Z re
SFX 51 e an/_Z re
SFX 51 e ia/_Z re
SFX 51 e ies/_Z re
SFX 51 e ia/_Z re
SFX 51 e íem/_Z re
SFX 51 e íeu/_Z re
SFX 51 e ien/_Z re
SFX 51 ure ja/_Z re
SFX 51 ure gi/_Z re
SFX 51 ure ges/_Z re
SFX 51 ure gis/_Z re
SFX 51 ure ja/_Z re
SFX 51 ure gi/_Z re
SFX 51 ure gem/_Z re
SFX 51 ure geu/_Z re
SFX 51 ure gen/_Z re
SFX 51 ure gin/_Z re
SFX 51 ure iés/_Z re
SFX 51 eure és/_Z re
SFX 51 ure ra/_Z re
SFX 51 ure iessis/_Z re
SFX 51 ure ssis/_Z re
SFX 51 ure res/_Z re
SFX 51 ure iesses/_Z re
SFX 51 ure iés/_Z re
SFX 51 eure és/_Z re
SFX 51 ure ra/_Z re
SFX 51 ure iéssim/_Z re
SFX 51 eure éssim/_Z re
SFX 51 eure érem/_Z re
SFX 51 ure iéssem/_Z re
SFX 51 ure iéssiu/_Z re
SFX 51 eure éssiu/_Z re
SFX 51 eure éreu/_Z re
SFX 51 ure iésseu/_Z re
SFX 51 ure iessin/_Z re
SFX 51 ure ssin/_Z re
SFX 51 ure ren/_Z re
SFX 51 ure iessen/_Z re
SFX 51 ure ges/_C re
SFX 51 ure ja/_D re
SFX 51 ure gi/_D re
SFX 51 ure gem/_C re
SFX 51 ure geu/_C re
SFX 51 ure ieu/_C re
SFX 51 ure eu/_C re
SFX 51 ure is/_C re
SFX 51 ure gen/_C re
SFX 51 ure gin/_C re
# Model de conjugació: envejar
SFX 52 Y 84
SFX 52 r r/_C_Y_V ar
SFX 52 r nt/_C ar
SFX 52 r t/_V_Y ar
SFX 52 r da/_Y ar
SFX 52 r ts/_Y ar
SFX 52 r des/_Y ar
SFX 52 ar o/_Z ar
SFX 52 jar ge/_Z ar
SFX 52 jar ig/_Z ar
SFX 52 jar ges/_Z ar
SFX 52 r 0/_Z ar
SFX 52 jar gem/_Z ar
SFX 52 r m/_Z ar
SFX 52 jar geu/_Z ar
SFX 52 r u/_Z ar
SFX 52 jar gen/_Z ar
SFX 52 r va/_Z ar
SFX 52 r ves/_Z ar
SFX 52 r va/_Z ar
SFX 52 ar àvem/_Z ar
SFX 52 ar àveu/_Z ar
SFX 52 r ven/_Z ar
SFX 52 jar gí/_Z ar
SFX 52 r res/_Z ar
SFX 52 ar à/_Z ar
SFX 52 ar àrem/_Z ar
SFX 52 ar àreu/_Z ar
SFX 52 r ren/_Z ar
SFX 52 r ré/_Z ar
SFX 52 r ràs/_Z ar
SFX 52 r rà/_Z ar
SFX 52 r rem/_Z ar
SFX 52 r reu/_Z ar
SFX 52 r ran/_Z ar
SFX 52 r ria/_Z ar
SFX 52 r ries/_Z ar
SFX 52 r ria/_Z ar
SFX 52 r ríem/_Z ar
SFX 52 r ríeu/_Z ar
SFX 52 r rien/_Z ar
SFX 52 jar ge/_Z ar
SFX 52 jar gi/_Z ar
SFX 52 jar ges/_Z ar
SFX 52 jar gis/_Z ar
SFX 52 jar ge/_Z ar
SFX 52 jar gi/_Z ar
SFX 52 jar gem/_Z ar
SFX 52 jar geu/_Z ar
SFX 52 jar gen/_Z ar
SFX 52 jar gin/_Z ar
SFX 52 jar gés/_Z ar
SFX 52 r ra/_Z ar
SFX 52 ar às/_Z ar
SFX 52 jar gessis/_Z ar
SFX 52 r res/_Z ar
SFX 52 r ssis/_Z ar
SFX 52 jar gesses/_Z ar
SFX 52 r sses/_Z ar
SFX 52 jar gés/_Z ar
SFX 52 r ra/_Z ar
SFX 52 ar às/_Z ar
SFX 52 jar géssim/_Z ar
SFX 52 ar àrem/_Z ar
SFX 52 ar àssim/_Z ar
SFX 52 jar géssem/_Z ar
SFX 52 ar àssem/_Z ar
SFX 52 jar géssiu/_Z ar
SFX 52 ar àreu/_Z ar
SFX 52 ar àssiu/_Z ar
SFX 52 jar gésseu/_Z ar
SFX 52 ar àsseu/_Z ar
SFX 52 jar gessin/_Z ar
SFX 52 r ren/_Z ar
SFX 52 r ssin/_Z ar
SFX 52 jar gessen/_Z ar
SFX 52 r ssen/_Z ar
SFX 52 r 0/_C ar
SFX 52 jar ge/_D ar
SFX 52 jar gi/_D ar
SFX 52 jar gem/_C ar
SFX 52 r u/_C ar
SFX 52 jar geu/_C ar
SFX 52 jar gen/_C ar
SFX 52 jar gin/_C ar
# Model de conjugació: escollir
SFX 53 Y 108
SFX 53 r r/_C_Y_V ir
SFX 53 r nt/_C ir
SFX 53 r t/_V_Y ir
SFX 53 r da/_Y ir
SFX 53 r ts/_Y ir
SFX 53 r des/_Y ir
SFX 53 ir eixo/_Z ir
SFX 53 ollir ullo/_Z ir
SFX 53 r sc/_Z ir
SFX 53 ir esc/_Z ir
SFX 53 ollir ull/_Z ir
SFX 53 ir eixes/_Z ir
SFX 53 ollir ulls/_Z ir
SFX 53 r xes/_Z ir
SFX 53 ir eix/_Z ir
SFX 53 ollir ull/_Z ir
SFX 53 r x/_Z ir
SFX 53 r m/_Z ir
SFX 53 r u/_Z ir
SFX 53 ir eixen/_Z ir
SFX 53 ollir ullen/_Z ir
SFX 53 r xen/_Z ir
SFX 53 r a/_Z ir
SFX 53 r es/_Z ir
SFX 53 r a/_Z ir
SFX 53 ir íem/_Z ir
SFX 53 ir íeu/_Z ir
SFX 53 r en/_Z ir
SFX 53 ir í/_Z ir
SFX 53 r res/_Z ir
SFX 53 ir í/_Z ir
SFX 53 ir írem/_Z ir
SFX 53 ir íreu/_Z ir
SFX 53 r ren/_Z ir
SFX 53 r ré/_Z ir
SFX 53 r ràs/_Z ir
SFX 53 r rà/_Z ir
SFX 53 r rem/_Z ir
SFX 53 r reu/_Z ir
SFX 53 r ran/_Z ir
SFX 53 r ria/_Z ir
SFX 53 r ries/_Z ir
SFX 53 r ria/_Z ir
SFX 53 r ríem/_Z ir
SFX 53 r ríeu/_Z ir
SFX 53 r rien/_Z ir
SFX 53 ir esca/_Z ir
SFX 53 r sca/_Z ir
SFX 53 ollir ulla/_Z ir
SFX 53 ir esqui/_Z ir
SFX 53 ir eixi/_Z ir
SFX 53 ollir ulli/_Z ir
SFX 53 ir esques/_Z ir
SFX 53 r sques/_Z ir
SFX 53 ollir ulles/_Z ir
SFX 53 ir esquis/_Z ir
SFX 53 ir eixis/_Z ir
SFX 53 ollir ullis/_Z ir
SFX 53 ir esca/_Z ir
SFX 53 r sca/_Z ir
SFX 53 ollir ulla/_Z ir
SFX 53 ir esqui/_Z ir
SFX 53 ir eixi/_Z ir
SFX 53 ollir ulli/_Z ir
SFX 53 r m/_Z ir
SFX 53 r guem/_Z ir
SFX 53 r u/_Z ir
SFX 53 r gueu/_Z ir
SFX 53 ir esquen/_Z ir
SFX 53 r squen/_Z ir
SFX 53 ollir ullen/_Z ir
SFX 53 ir esquin/_Z ir
SFX 53 ir eixin/_Z ir
SFX 53 ollir ullin/_Z ir
SFX 53 ir ís/_Z ir
SFX 53 r ra/_Z ir
SFX 53 r ssis/_Z ir
SFX 53 r res/_Z ir
SFX 53 r sses/_Z ir
SFX 53 ir ís/_Z ir
SFX 53 r ra/_Z ir
SFX 53 ir íssim/_Z ir
SFX 53 ir írem/_Z ir
SFX 53 ir íssem/_Z ir
SFX 53 ir íssiu/_Z ir
SFX 53 ir íreu/_Z ir
SFX 53 ir ísseu/_Z ir
SFX 53 r ssin/_Z ir
SFX 53 r ren/_Z ir
SFX 53 r ssen/_Z ir
SFX 53 ir eix/_C ir
SFX 53 ollir ull/_C ir
SFX 53 r x/_C ir
SFX 53 ir esca/_D ir
SFX 53 r sca/_D ir
SFX 53 ollir ulla/_D ir
SFX 53 ir esqui/_D ir
SFX 53 ir eixi/_D ir
SFX 53 ollir ulli/_D ir
SFX 53 r m/_C ir
SFX 53 r guem/_C ir
SFX 53 r u/_C ir
SFX 53 ir esquen/_C ir
SFX 53 r squen/_C ir
SFX 53 ollir ullen/_C ir
SFX 53 ir esquin/_C ir
SFX 53 ir eixin/_C ir
SFX 53 ollir ullin/_C ir
# Model de conjugació: escopir
SFX 54 Y 70
SFX 54 r r/_C_Y_V ir
SFX 54 r nt/_C ir
SFX 54 r t/_V_Y ir
SFX 54 r da/_Y ir
SFX 54 r ts/_Y ir
SFX 54 r des/_Y ir
SFX 54 opir upo/_Z ir
SFX 54 opir up/_Z ir
SFX 54 opir ups/_Z ir
SFX 54 opir up/_Z ir
SFX 54 r m/_Z ir
SFX 54 r u/_Z ir
SFX 54 opir upen/_Z ir
SFX 54 r a/_Z ir
SFX 54 r es/_Z ir
SFX 54 r a/_Z ir
SFX 54 ir íem/_Z ir
SFX 54 ir íeu/_Z ir
SFX 54 r en/_Z ir
SFX 54 ir í/_Z ir
SFX 54 r res/_Z ir
SFX 54 ir í/_Z ir
SFX 54 ir írem/_Z ir
SFX 54 ir íreu/_Z ir
SFX 54 r ren/_Z ir
SFX 54 r ré/_Z ir
SFX 54 r ràs/_Z ir
SFX 54 r rà/_Z ir
SFX 54 r rem/_Z ir
SFX 54 r reu/_Z ir
SFX 54 r ran/_Z ir
SFX 54 r ria/_Z ir
SFX 54 r ries/_Z ir
SFX 54 r ria/_Z ir
SFX 54 r ríem/_Z ir
SFX 54 r ríeu/_Z ir
SFX 54 r rien/_Z ir
SFX 54 opir upa/_Z ir
SFX 54 opir upi/_Z ir
SFX 54 opir upes/_Z ir
SFX 54 opir upis/_Z ir
SFX 54 opir upa/_Z ir
SFX 54 opir upi/_Z ir
SFX 54 r m/_Z ir
SFX 54 r u/_Z ir
SFX 54 opir upen/_Z ir
SFX 54 opir upin/_Z ir
SFX 54 ir ís/_Z ir
SFX 54 r ra/_Z ir
SFX 54 r ssis/_Z ir
SFX 54 r res/_Z ir
SFX 54 r sses/_Z ir
SFX 54 ir ís/_Z ir
SFX 54 r ra/_Z ir
SFX 54 ir íssim/_Z ir
SFX 54 ir írem/_Z ir
SFX 54 ir íssem/_Z ir
SFX 54 ir íssiu/_Z ir
SFX 54 ir íreu/_Z ir
SFX 54 ir ísseu/_Z ir
SFX 54 r ssin/_Z ir
SFX 54 r ren/_Z ir
SFX 54 r ssen/_Z ir
SFX 54 opir up/_C ir
SFX 54 opir upa/_D ir
SFX 54 opir upi/_D ir
SFX 54 r m/_C ir
SFX 54 r u/_C ir
SFX 54 opir upen/_C ir
SFX 54 opir upin/_C ir
# Model de conjugació: esglaiar
SFX 55 Y 84
SFX 55 r r/_C_Y_V ar
SFX 55 r nt/_C ar
SFX 55 r t/_V_Y ar
SFX 55 r da/_Y ar
SFX 55 r ts/_Y ar
SFX 55 r des/_Y ar
SFX 55 ar o/_Z ar
SFX 55 ar e/_Z ar
SFX 55 ar 0/_Z ar
SFX 55 ar es/_Z ar
SFX 55 r 0/_Z ar
SFX 55 ar em/_Z ar
SFX 55 r m/_Z ar
SFX 55 ar eu/_Z ar
SFX 55 r u/_Z ar
SFX 55 ar en/_Z ar
SFX 55 r va/_Z ar
SFX 55 r ves/_Z ar
SFX 55 r va/_Z ar
SFX 55 ar àvem/_Z ar
SFX 55 ar àveu/_Z ar
SFX 55 r ven/_Z ar
SFX 55 iar í/_Z ar
SFX 55 r res/_Z ar
SFX 55 ar à/_Z ar
SFX 55 ar àrem/_Z ar
SFX 55 ar àreu/_Z ar
SFX 55 r ren/_Z ar
SFX 55 r ré/_Z ar
SFX 55 r ràs/_Z ar
SFX 55 r rà/_Z ar
SFX 55 r rem/_Z ar
SFX 55 r reu/_Z ar
SFX 55 r ran/_Z ar
SFX 55 r ria/_Z ar
SFX 55 r ries/_Z ar
SFX 55 r ria/_Z ar
SFX 55 r ríem/_Z ar
SFX 55 r ríeu/_Z ar
SFX 55 r rien/_Z ar
SFX 55 ar e/_Z ar
SFX 55 iar ï/_Z ar
SFX 55 ar es/_Z ar
SFX 55 iar ïs/_Z ar
SFX 55 ar e/_Z ar
SFX 55 iar ï/_Z ar
SFX 55 ar em/_Z ar
SFX 55 ar eu/_Z ar
SFX 55 ar en/_Z ar
SFX 55 iar ïn/_Z ar
SFX 55 ar és/_Z ar
SFX 55 r ra/_Z ar
SFX 55 ar às/_Z ar
SFX 55 ar essis/_Z ar
SFX 55 r res/_Z ar
SFX 55 r ssis/_Z ar
SFX 55 ar esses/_Z ar
SFX 55 r sses/_Z ar
SFX 55 ar és/_Z ar
SFX 55 r ra/_Z ar
SFX 55 ar às/_Z ar
SFX 55 ar éssim/_Z ar
SFX 55 ar àrem/_Z ar
SFX 55 ar àssim/_Z ar
SFX 55 ar éssem/_Z ar
SFX 55 ar àssem/_Z ar
SFX 55 ar éssiu/_Z ar
SFX 55 ar àreu/_Z ar
SFX 55 ar àssiu/_Z ar
SFX 55 ar ésseu/_Z ar
SFX 55 ar àsseu/_Z ar
SFX 55 ar essin/_Z ar
SFX 55 r ren/_Z ar
SFX 55 r ssin/_Z ar
SFX 55 ar essen/_Z ar
SFX 55 r ssen/_Z ar
SFX 55 r 0/_C ar
SFX 55 ar e/_D ar
SFX 55 iar ï/_D ar
SFX 55 ar em/_C ar
SFX 55 r u/_C ar
SFX 55 ar eu/_C ar
SFX 55 ar en/_C ar
SFX 55 iar ïn/_C ar
# Model de conjugació: estar
SFX 56 Y 74
SFX 56 r r/_C_Y_V ar
SFX 56 r nt/_C ar
SFX 56 r t/_V_Y ar
SFX 56 r da/_Y ar
SFX 56 r ts/_Y ar
SFX 56 r des/_Y ar
SFX 56 ar ic/_Z ar
SFX 56 ar às/_Z ar
SFX 56 ar à/_Z ar
SFX 56 ar em/_Z ar
SFX 56 r m/_Z ar
SFX 56 ar eu/_Z ar
SFX 56 r u/_Z ar
SFX 56 r n/_Z ar
SFX 56 r va/_Z ar
SFX 56 r ves/_Z ar
SFX 56 r va/_Z ar
SFX 56 ar àvem/_Z ar
SFX 56 ar àveu/_Z ar
SFX 56 r ven/_Z ar
SFX 56 ar iguí/_Z ar
SFX 56 ar igueres/_Z ar
SFX 56 ar igué/_Z ar
SFX 56 ar iguérem/_Z ar
SFX 56 ar iguéreu/_Z ar
SFX 56 ar igueren/_Z ar
SFX 56 r ré/_Z ar
SFX 56 r ràs/_Z ar
SFX 56 r rà/_Z ar
SFX 56 r rem/_Z ar
SFX 56 r reu/_Z ar
SFX 56 r ran/_Z ar
SFX 56 r ria/_Z ar
SFX 56 r ries/_Z ar
SFX 56 r ria/_Z ar
SFX 56 r ríem/_Z ar
SFX 56 r ríeu/_Z ar
SFX 56 r rien/_Z ar
SFX 56 ar iga/_Z ar
SFX 56 ar igui/_Z ar
SFX 56 ar igues/_Z ar
SFX 56 ar iguis/_Z ar
SFX 56 ar iga/_Z ar
SFX 56 ar igui/_Z ar
SFX 56 ar iguem/_Z ar
SFX 56 ar igueu/_Z ar
SFX 56 ar iguen/_Z ar
SFX 56 ar iguin/_Z ar
SFX 56 ar igués/_Z ar
SFX 56 ar iguera/_Z ar
SFX 56 ar iguessis/_Z ar
SFX 56 ar igueres/_Z ar
SFX 56 ar iguesses/_Z ar
SFX 56 ar igués/_Z ar
SFX 56 ar iguera/_Z ar
SFX 56 ar iguéssim/_Z ar
SFX 56 ar iguérem/_Z ar
SFX 56 ar iguéssem/_Z ar
SFX 56 ar iguéssiu/_Z ar
SFX 56 ar iguéreu/_Z ar
SFX 56 ar iguésseu/_Z ar
SFX 56 ar iguessin/_Z ar
SFX 56 ar igueren/_Z ar
SFX 56 ar iguessen/_Z ar
SFX 56 ar igues/_C ar
SFX 56 ar à/_C ar
SFX 56 ar iga/_D ar
SFX 56 ar igui/_D ar
SFX 56 ar iguem/_C ar
SFX 56 r u/_C ar
SFX 56 ar eu/_C ar
SFX 56 ar igueu/_C ar
SFX 56 ar iguen/_C ar
SFX 56 ar iguin/_C ar
# Model de conjugació: fènyer
SFX 57 Y 110
SFX 57 r r/_C_Y_V er
SFX 57 ènyer ényer/_C_Y_V er
SFX 57 ènyer enyent/_C er
SFX 57 ènyer engut/_V_Y er
SFX 57 ènyer enyut/_V_Y er
SFX 57 ènyer enguda/_Y er
SFX 57 ènyer enyuda/_Y er
SFX 57 ènyer enguts/_Y er
SFX 57 ènyer enyuts/_Y er
SFX 57 ènyer engudes/_Y er
SFX 57 ènyer enyudes/_Y er
SFX 57 ènyer enyo/_Z er
SFX 57 ènyer enc/_Z er
SFX 57 ènyer enys/_Z er
SFX 57 ènyer eny/_Z er
SFX 57 ènyer enyem/_Z er
SFX 57 ènyer enyeu/_Z er
SFX 57 ènyer enyen/_Z er
SFX 57 ènyer enyia/_Z er
SFX 57 ènyer enyies/_Z er
SFX 57 ènyer enyia/_Z er
SFX 57 ènyer enyíem/_Z er
SFX 57 ènyer enyíeu/_Z er
SFX 57 ènyer enyien/_Z er
SFX 57 ènyer enguí/_Z er
SFX 57 ènyer enyí/_Z er
SFX 57 ènyer engueres/_Z er
SFX 57 ènyer enyeres/_Z er
SFX 57 ènyer engué/_Z er
SFX 57 ènyer enyé/_Z er
SFX 57 ènyer enguérem/_Z er
SFX 57 ènyer enyérem/_Z er
SFX 57 ènyer enguéreu/_Z er
SFX 57 ènyer enyéreu/_Z er
SFX 57 ènyer engueren/_Z er
SFX 57 ènyer enyeren/_Z er
SFX 57 ènyer enyeré/_Z er
SFX 57 ènyer enyeràs/_Z er
SFX 57 ènyer enyerà/_Z er
SFX 57 ènyer enyerem/_Z er
SFX 57 ènyer enyereu/_Z er
SFX 57 ènyer enyeran/_Z er
SFX 57 ènyer enyeria/_Z er
SFX 57 ènyer enyeries/_Z er
SFX 57 ènyer enyeria/_Z er
SFX 57 ènyer enyeríem/_Z er
SFX 57 ènyer enyeríeu/_Z er
SFX 57 ènyer enyerien/_Z er
SFX 57 ènyer enga/_Z er
SFX 57 ènyer enya/_Z er
SFX 57 ènyer engui/_Z er
SFX 57 ènyer enyi/_Z er
SFX 57 ènyer engues/_Z er
SFX 57 ènyer enyes/_Z er
SFX 57 ènyer enguis/_Z er
SFX 57 ènyer enyis/_Z er
SFX 57 ènyer enga/_Z er
SFX 57 ènyer enya/_Z er
SFX 57 ènyer engui/_Z er
SFX 57 ènyer enyi/_Z er
SFX 57 ènyer enguem/_Z er
SFX 57 ènyer enyem/_Z er
SFX 57 ènyer engueu/_Z er
SFX 57 ènyer enyeu/_Z er
SFX 57 ènyer enguen/_Z er
SFX 57 ènyer enyen/_Z er
SFX 57 ènyer enguin/_Z er
SFX 57 ènyer enyin/_Z er
SFX 57 ènyer engués/_Z er
SFX 57 ènyer enyés/_Z er
SFX 57 ènyer enguera/_Z er
SFX 57 ènyer enyera/_Z er
SFX 57 ènyer enguessis/_Z er
SFX 57 ènyer enyessis/_Z er
SFX 57 ènyer engueres/_Z er
SFX 57 ènyer enyeres/_Z er
SFX 57 ènyer enguesses/_Z er
SFX 57 ènyer enyesses/_Z er
SFX 57 ènyer engués/_Z er
SFX 57 ènyer enguera/_Z er
SFX 57 ènyer enyera/_Z er
SFX 57 ènyer enguéssim/_Z er
SFX 57 ènyer enyéssim/_Z er
SFX 57 ènyer enguérem/_Z er
SFX 57 ènyer enyérem/_Z er
SFX 57 ènyer enguéssem/_Z er
SFX 57 ènyer enyéssem/_Z er
SFX 57 ènyer enguéssiu/_Z er
SFX 57 ènyer enyéssiu/_Z er
SFX 57 ènyer enguéreu/_Z er
SFX 57 ènyer enyéreu/_Z er
SFX 57 ènyer enguésseu/_Z er
SFX 57 ènyer enyésseu/_Z er
SFX 57 ènyer enguessin/_Z er
SFX 57 ènyer enyessin/_Z er
SFX 57 ènyer engueren/_Z er
SFX 57 ènyer enyeren/_Z er
SFX 57 ènyer enguessen/_Z er
SFX 57 ènyer enyessen/_Z er
SFX 57 ènyer eny/_C er
SFX 57 ènyer enga/_D er
SFX 57 ènyer enya/_D er
SFX 57 ènyer engui/_D er
SFX 57 ènyer enyi/_D er
SFX 57 ènyer enguem/_C er
SFX 57 ènyer enyem/_C er
SFX 57 ènyer enyeu/_C er
SFX 57 ènyer enguen/_C er
SFX 57 ènyer enguin/_C er
SFX 57 ènyer enyin/_C er
# Model de conjugació: fúmer
SFX 58 Y 70
SFX 58 r r/_C_Y_V er
SFX 58 úmer ument/_C er
SFX 58 úmer umut/_V_Y er
SFX 58 úmer umuda/_Y er
SFX 58 úmer umuts/_Y er
SFX 58 úmer umudes/_Y er
SFX 58 úmer umo/_Z er
SFX 58 úmer um/_Z er
SFX 58 úmer ums/_Z er
SFX 58 úmer um/_Z er
SFX 58 úmer umem/_Z er
SFX 58 úmer umeu/_Z er
SFX 58 úmer umen/_Z er
SFX 58 úmer umia/_Z er
SFX 58 úmer umies/_Z er
SFX 58 úmer umia/_Z er
SFX 58 úmer umíem/_Z er
SFX 58 úmer umíeu/_Z er
SFX 58 úmer umien/_Z er
SFX 58 úmer umí/_Z er
SFX 58 úmer umeres/_Z er
SFX 58 úmer umé/_Z er
SFX 58 úmer umérem/_Z er
SFX 58 úmer uméreu/_Z er
SFX 58 úmer umeren/_Z er
SFX 58 úmer umeré/_Z er
SFX 58 úmer umeràs/_Z er
SFX 58 úmer umerà/_Z er
SFX 58 úmer umerem/_Z er
SFX 58 úmer umereu/_Z er
SFX 58 úmer umeran/_Z er
SFX 58 úmer umeria/_Z er
SFX 58 úmer umeries/_Z er
SFX 58 úmer umeria/_Z er
SFX 58 úmer umeríem/_Z er
SFX 58 úmer umeríeu/_Z er
SFX 58 úmer umerien/_Z er
SFX 58 úmer uma/_Z er
SFX 58 úmer umi/_Z er
SFX 58 úmer umes/_Z er
SFX 58 úmer umis/_Z er
SFX 58 úmer uma/_Z er
SFX 58 úmer umi/_Z er
SFX 58 úmer umem/_Z er
SFX 58 úmer umeu/_Z er
SFX 58 úmer umen/_Z er
SFX 58 úmer umin/_Z er
SFX 58 úmer umés/_Z er
SFX 58 úmer umera/_Z er
SFX 58 úmer umessis/_Z er
SFX 58 úmer umeres/_Z er
SFX 58 úmer umesses/_Z er
SFX 58 úmer umés/_Z er
SFX 58 úmer umera/_Z er
SFX 58 úmer uméssim/_Z er
SFX 58 úmer umérem/_Z er
SFX 58 úmer uméssem/_Z er
SFX 58 úmer uméssiu/_Z er
SFX 58 úmer uméreu/_Z er
SFX 58 úmer umésseu/_Z er
SFX 58 úmer umessin/_Z er
SFX 58 úmer umeren/_Z er
SFX 58 úmer umessen/_Z er
SFX 58 úmer um/_C er
SFX 58 úmer uma/_D er
SFX 58 úmer umi/_D er
SFX 58 úmer umem/_C er
SFX 58 úmer umeu/_C er
SFX 58 úmer umen/_C er
SFX 58 úmer umin/_C er
# Model de conjugació: fendre
SFX 59 Y 69
SFX 59 e e/_D_Y_V re
SFX 59 dre ent/_C re
SFX 59 ndre s/_V_Y re
SFX 59 ndre sa/_Y re
SFX 59 ndre sos/_Y re
SFX 59 ndre ses/_Y re
SFX 59 dre c/_Z re
SFX 59 dre s/_Z re
SFX 59 dre 0/_Z re
SFX 59 dre em/_Z re
SFX 59 dre eu/_Z re
SFX 59 dre en/_Z re
SFX 59 dre ia/_Z re
SFX 59 dre ies/_Z re
SFX 59 dre ia/_Z re
SFX 59 dre íem/_Z re
SFX 59 dre íeu/_Z re
SFX 59 dre ien/_Z re
SFX 59 dre guí/_Z re
SFX 59 dre gueres/_Z re
SFX 59 dre gué/_Z re
SFX 59 dre guérem/_Z re
SFX 59 dre guéreu/_Z re
SFX 59 dre gueren/_Z re
SFX 59 e é/_Z re
SFX 59 e às/_Z re
SFX 59 e à/_Z re
SFX 59 e em/_Z re
SFX 59 e eu/_Z re
SFX 59 e an/_Z re
SFX 59 e ia/_Z re
SFX 59 e ies/_Z re
SFX 59 e ia/_Z re
SFX 59 e íem/_Z re
SFX 59 e íeu/_Z re
SFX 59 e ien/_Z re
SFX 59 dre ga/_Z re
SFX 59 dre gui/_Z re
SFX 59 dre gues/_Z re
SFX 59 dre guis/_Z re
SFX 59 dre ga/_Z re
SFX 59 dre gui/_Z re
SFX 59 dre guem/_Z re
SFX 59 dre gueu/_Z re
SFX 59 dre guen/_Z re
SFX 59 dre guin/_Z re
SFX 59 dre gués/_Z re
SFX 59 dre guera/_Z re
SFX 59 dre guessis/_Z re
SFX 59 dre gueres/_Z re
SFX 59 dre guesses/_Z re
SFX 59 dre gués/_Z re
SFX 59 dre guera/_Z re
SFX 59 dre guéssim/_Z re
SFX 59 dre guérem/_Z re
SFX 59 dre guéssem/_Z re
SFX 59 dre guéssiu/_Z re
SFX 59 dre guéreu/_Z re
SFX 59 dre guésseu/_Z re
SFX 59 dre guessin/_Z re
SFX 59 dre gueren/_Z re
SFX 59 dre guessen/_Z re
SFX 59 dre 0/_C re
SFX 59 dre ga/_D re
SFX 59 dre gui/_D re
SFX 59 dre guem/_C re
SFX 59 dre eu/_C re
SFX 59 dre guen/_C re
SFX 59 dre guin/_C re
# Model de conjugació: fer
SFX 5A Y 80
SFX 5A r r/_C_Y_V er
SFX 5A r nt/_C er
SFX 5A r t/_V_Y er
SFX 5A r ta/_Y er
SFX 5A r ts/_Y er
SFX 5A r tes/_Y er
SFX 5A er aig/_Z er
SFX 5A er aç/_Z er
SFX 5A er as/_Z er
SFX 5A er a/_Z er
SFX 5A r m/_Z er
SFX 5A r im/_Z er
SFX 5A r u/_Z er
SFX 5A r is/_Z er
SFX 5A er an/_Z er
SFX 5A r ia/_Z er
SFX 5A r ies/_Z er
SFX 5A r ia/_Z er
SFX 5A er èiem/_Z er
SFX 5A er éiem/_Z er
SFX 5A er èieu/_Z er
SFX 5A er éieu/_Z er
SFX 5A r ien/_Z er
SFX 5A er iu/_Z er
SFX 5A r res/_Z er
SFX 5A er éu/_Z er
SFX 5A er é/_Z er
SFX 5A er érem/_Z er
SFX 5A er éreu/_Z er
SFX 5A r ren/_Z er
SFX 5A er aré/_Z er
SFX 5A er aràs/_Z er
SFX 5A er arà/_Z er
SFX 5A er arem/_Z er
SFX 5A er areu/_Z er
SFX 5A er aran/_Z er
SFX 5A er aria/_Z er
SFX 5A er aries/_Z er
SFX 5A er aria/_Z er
SFX 5A er aríem/_Z er
SFX 5A er aríeu/_Z er
SFX 5A er arien/_Z er
SFX 5A er aça/_Z er
SFX 5A er aci/_Z er
SFX 5A er aces/_Z er
SFX 5A er acis/_Z er
SFX 5A er aça/_Z er
SFX 5A er aci/_Z er
SFX 5A r m/_Z er
SFX 5A er acem/_Z er
SFX 5A r u/_Z er
SFX 5A er aceu/_Z er
SFX 5A er acen/_Z er
SFX 5A er acin/_Z er
SFX 5A r s/_Z er
SFX 5A r ra/_Z er
SFX 5A r ssis/_Z er
SFX 5A r res/_Z er
SFX 5A r sses/_Z er
SFX 5A r s/_Z er
SFX 5A r ra/_Z er
SFX 5A er éssim/_Z er
SFX 5A er érem/_Z er
SFX 5A er éssem/_Z er
SFX 5A er éssiu/_Z er
SFX 5A er éreu/_Z er
SFX 5A er ésseu/_Z er
SFX 5A r ssin/_Z er
SFX 5A r ren/_Z er
SFX 5A r ssen/_Z er
SFX 5A r s/_C er
SFX 5A er é/_C er
SFX 5A er aça/_D er
SFX 5A er aci/_D er
SFX 5A r m/_C er
SFX 5A er acem/_C er
SFX 5A r u/_C er
SFX 5A r is/_C er
SFX 5A er acen/_C er
SFX 5A er acin/_C er
# Model de conjugació: ferir
SFX 5B Y 101
SFX 5B r r/_C_Y_V ir
SFX 5B r nt/_C ir
SFX 5B r t/_V_Y ir
SFX 5B r da/_Y ir
SFX 5B r ts/_Y ir
SFX 5B r des/_Y ir
SFX 5B ir eixo/_Z ir
SFX 5B r sc/_Z ir
SFX 5B ir 0/_Z ir
SFX 5B ir esc/_Z ir
SFX 5B ir eixes/_Z ir
SFX 5B r xes/_Z ir
SFX 5B ir s/_Z ir
SFX 5B ir eix/_Z ir
SFX 5B r x/_Z ir
SFX 5B ir 0/_Z ir
SFX 5B r m/_Z ir
SFX 5B r u/_Z ir
SFX 5B ir eixen/_Z ir
SFX 5B r xen/_Z ir
SFX 5B ir en/_Z ir
SFX 5B r a/_Z ir
SFX 5B r es/_Z ir
SFX 5B r a/_Z ir
SFX 5B ir íem/_Z ir
SFX 5B ir íeu/_Z ir
SFX 5B r en/_Z ir
SFX 5B ir í/_Z ir
SFX 5B r res/_Z ir
SFX 5B ir í/_Z ir
SFX 5B ir írem/_Z ir
SFX 5B ir íreu/_Z ir
SFX 5B r ren/_Z ir
SFX 5B r ré/_Z ir
SFX 5B r ràs/_Z ir
SFX 5B r rà/_Z ir
SFX 5B r rem/_Z ir
SFX 5B r reu/_Z ir
SFX 5B r ran/_Z ir
SFX 5B r ria/_Z ir
SFX 5B r ries/_Z ir
SFX 5B r ria/_Z ir
SFX 5B r ríem/_Z ir
SFX 5B r ríeu/_Z ir
SFX 5B r rien/_Z ir
SFX 5B ir esca/_Z ir
SFX 5B r sca/_Z ir
SFX 5B ir esqui/_Z ir
SFX 5B r 0/_Z ir
SFX 5B ir eixi/_Z ir
SFX 5B ir esques/_Z ir
SFX 5B r sques/_Z ir
SFX 5B ir esquis/_Z ir
SFX 5B r s/_Z ir
SFX 5B ir eixis/_Z ir
SFX 5B ir esca/_Z ir
SFX 5B r sca/_Z ir
SFX 5B ir esqui/_Z ir
SFX 5B r 0/_Z ir
SFX 5B ir eixi/_Z ir
SFX 5B r m/_Z ir
SFX 5B r guem/_Z ir
SFX 5B r u/_Z ir
SFX 5B r gueu/_Z ir
SFX 5B ir esquen/_Z ir
SFX 5B r squen/_Z ir
SFX 5B ir esquin/_Z ir
SFX 5B r n/_Z ir
SFX 5B ir eixin/_Z ir
SFX 5B ir ís/_Z ir
SFX 5B r ra/_Z ir
SFX 5B r ssis/_Z ir
SFX 5B r res/_Z ir
SFX 5B r sses/_Z ir
SFX 5B ir ís/_Z ir
SFX 5B r ra/_Z ir
SFX 5B ir íssim/_Z ir
SFX 5B ir írem/_Z ir
SFX 5B ir íssem/_Z ir
SFX 5B ir íssiu/_Z ir
SFX 5B ir íreu/_Z ir
SFX 5B ir ísseu/_Z ir
SFX 5B r ssin/_Z ir
SFX 5B r ren/_Z ir
SFX 5B r ssen/_Z ir
SFX 5B ir eix/_C ir
SFX 5B r x/_C ir
SFX 5B ir 0/_C ir
SFX 5B ir esca/_D ir
SFX 5B r sca/_D ir
SFX 5B ir esqui/_D ir
SFX 5B r 0/_C ir
SFX 5B ir eixi/_D ir
SFX 5B r m/_C ir
SFX 5B r guem/_C ir
SFX 5B r u/_C ir
SFX 5B ir esquen/_C ir
SFX 5B r squen/_C ir
SFX 5B ir esquin/_C ir
SFX 5B r n/_C ir
SFX 5B ir eixin/_C ir
# Model de conjugació: haver
SFX 5C Y 73
SFX 5C r r/_C_Y_V er
SFX 5C r nt/_C er
SFX 5C ver gut/_V_Y er
SFX 5C ver guda/_Y er
SFX 5C ver guts/_Y er
SFX 5C ver gudes/_Y er
SFX 5C ver ig/_Z er
SFX 5C aver e/_Z er
SFX 5C ver s/_Z er
SFX 5C ver 0/_Z er
SFX 5C r m/_Z er
SFX 5C aver em/_Z er
SFX 5C r u/_Z er
SFX 5C aver eu/_Z er
SFX 5C ver n/_Z er
SFX 5C er ia/_Z er
SFX 5C er ies/_Z er
SFX 5C er ia/_Z er
SFX 5C er íem/_Z er
SFX 5C er íeu/_Z er
SFX 5C er ien/_Z er
SFX 5C ver guí/_Z er
SFX 5C ver gueres/_Z er
SFX 5C ver gué/_Z er
SFX 5C ver guérem/_Z er
SFX 5C ver guéreu/_Z er
SFX 5C ver gueren/_Z er
SFX 5C ver uré/_Z er
SFX 5C ver uràs/_Z er
SFX 5C ver urà/_Z er
SFX 5C ver urem/_Z er
SFX 5C ver ureu/_Z er
SFX 5C ver uran/_Z er
SFX 5C ver guera/_Z er
SFX 5C ver uria/_Z er
SFX 5C ver gueres/_Z er
SFX 5C ver uries/_Z er
SFX 5C ver guera/_Z er
SFX 5C ver uria/_Z er
SFX 5C ver guérem/_Z er
SFX 5C ver uríem/_Z er
SFX 5C ver guéreu/_Z er
SFX 5C ver uríeu/_Z er
SFX 5C ver gueren/_Z er
SFX 5C ver urien/_Z er
SFX 5C ver ja/_Z er
SFX 5C ver gi/_Z er
SFX 5C ver ges/_Z er
SFX 5C ver gis/_Z er
SFX 5C ver ja/_Z er
SFX 5C ver gi/_Z er
SFX 5C aver àgem/_Z er
SFX 5C aver àgim/_Z er
SFX 5C aver àgeu/_Z er
SFX 5C aver àgiu/_Z er
SFX 5C ver gen/_Z er
SFX 5C ver gin/_Z er
SFX 5C ver gués/_Z er
SFX 5C ver guera/_Z er
SFX 5C ver guessis/_Z er
SFX 5C ver gueres/_Z er
SFX 5C ver guesses/_Z er
SFX 5C ver gués/_Z er
SFX 5C ver guera/_Z er
SFX 5C ver guéssim/_Z er
SFX 5C ver guérem/_Z er
SFX 5C ver guéssem/_Z er
SFX 5C ver guéssiu/_Z er
SFX 5C ver guéreu/_Z er
SFX 5C ver guésseu/_Z er
SFX 5C ver guessin/_Z er
SFX 5C ver gueren/_Z er
SFX 5C ver guessen/_Z er
# Model de conjugació: heure
SFX 5D Y 82
SFX 5D eure aure/_D_Y_V re
SFX 5D eure aver/_C_Y_V re
SFX 5D e e/_D_Y_V re
SFX 5D eure avent/_C re
SFX 5D eure agut/_V_Y re
SFX 5D eure aguda/_Y re
SFX 5D eure aguts/_Y re
SFX 5D eure agudes/_Y re
SFX 5D eure ac/_Z re
SFX 5D ure c/_Z re
SFX 5D eure aus/_Z re
SFX 5D re s/_Z re
SFX 5D eure au/_Z re
SFX 5D re 0/_Z re
SFX 5D eure avem/_Z re
SFX 5D eure aveu/_Z re
SFX 5D eure auen/_Z re
SFX 5D re en/_Z re
SFX 5D eure avia/_Z re
SFX 5D eure avies/_Z re
SFX 5D eure avia/_Z re
SFX 5D eure avíem/_Z re
SFX 5D eure avíeu/_Z re
SFX 5D eure avien/_Z re
SFX 5D eure aguí/_Z re
SFX 5D eure agueres/_Z re
SFX 5D eure agué/_Z re
SFX 5D eure aguérem/_Z re
SFX 5D eure aguéreu/_Z re
SFX 5D eure agueren/_Z re
SFX 5D eure auré/_Z re
SFX 5D eure auràs/_Z re
SFX 5D eure aurà/_Z re
SFX 5D eure aurem/_Z re
SFX 5D eure aureu/_Z re
SFX 5D eure auran/_Z re
SFX 5D eure auria/_Z re
SFX 5D eure auries/_Z re
SFX 5D eure auria/_Z re
SFX 5D eure auríem/_Z re
SFX 5D eure auríeu/_Z re
SFX 5D eure aurien/_Z re
SFX 5D eure aga/_Z re
SFX 5D eure agui/_Z re
SFX 5D ure gui/_Z re
SFX 5D eure agues/_Z re
SFX 5D eure aguis/_Z re
SFX 5D ure guis/_Z re
SFX 5D eure aga/_Z re
SFX 5D eure agui/_Z re
SFX 5D ure gui/_Z re
SFX 5D eure aguem/_Z re
SFX 5D eure agueu/_Z re
SFX 5D eure aguen/_Z re
SFX 5D eure aguin/_Z re
SFX 5D ure guin/_Z re
SFX 5D eure agués/_Z re
SFX 5D eure aguera/_Z re
SFX 5D eure aguessis/_Z re
SFX 5D eure agueres/_Z re
SFX 5D eure aguesses/_Z re
SFX 5D eure agués/_Z re
SFX 5D eure aguera/_Z re
SFX 5D eure aguéssim/_Z re
SFX 5D eure aguérem/_Z re
SFX 5D eure aguéssem/_Z re
SFX 5D eure aguéssiu/_Z re
SFX 5D eure aguéreu/_Z re
SFX 5D eure aguésseu/_Z re
SFX 5D eure aguessin/_Z re
SFX 5D eure agueren/_Z re
SFX 5D eure aguessen/_Z re
SFX 5D eure au/_C re
SFX 5D re 0/_C re
SFX 5D eure aga/_D re
SFX 5D eure agui/_D re
SFX 5D ure gui/_D re
SFX 5D eure aguem/_C re
SFX 5D eure aveu/_C re
SFX 5D eure aguen/_C re
SFX 5D eure aguin/_C re
SFX 5D ure guin/_C re
# Model de conjugació: imprimir
SFX 5E Y 91
SFX 5E r r/_C_Y_V ir
SFX 5E r nt/_C ir
SFX 5E imir ès/_V_Y ir
SFX 5E imir és/_V_Y ir
SFX 5E imir esa/_Y ir
SFX 5E imir esos/_Y ir
SFX 5E imir eses/_Y ir
SFX 5E ir eixo/_Z ir
SFX 5E r sc/_Z ir
SFX 5E ir esc/_Z ir
SFX 5E ir eixes/_Z ir
SFX 5E r xes/_Z ir
SFX 5E ir eix/_Z ir
SFX 5E r x/_Z ir
SFX 5E r m/_Z ir
SFX 5E r u/_Z ir
SFX 5E ir eixen/_Z ir
SFX 5E r xen/_Z ir
SFX 5E r a/_Z ir
SFX 5E r es/_Z ir
SFX 5E r a/_Z ir
SFX 5E ir íem/_Z ir
SFX 5E ir íeu/_Z ir
SFX 5E r en/_Z ir
SFX 5E ir í/_Z ir
SFX 5E r res/_Z ir
SFX 5E ir í/_Z ir
SFX 5E ir írem/_Z ir
SFX 5E ir íreu/_Z ir
SFX 5E r ren/_Z ir
SFX 5E r ré/_Z ir
SFX 5E r ràs/_Z ir
SFX 5E r rà/_Z ir
SFX 5E r rem/_Z ir
SFX 5E r reu/_Z ir
SFX 5E r ran/_Z ir
SFX 5E r ria/_Z ir
SFX 5E r ries/_Z ir
SFX 5E r ria/_Z ir
SFX 5E r ríem/_Z ir
SFX 5E r ríeu/_Z ir
SFX 5E r rien/_Z ir
SFX 5E ir esca/_Z ir
SFX 5E r sca/_Z ir
SFX 5E ir esqui/_Z ir
SFX 5E ir eixi/_Z ir
SFX 5E ir esques/_Z ir
SFX 5E r sques/_Z ir
SFX 5E ir esquis/_Z ir
SFX 5E ir eixis/_Z ir
SFX 5E ir esca/_Z ir
SFX 5E r sca/_Z ir
SFX 5E ir esqui/_Z ir
SFX 5E ir eixi/_Z ir
SFX 5E r m/_Z ir
SFX 5E r guem/_Z ir
SFX 5E r u/_Z ir
SFX 5E r gueu/_Z ir
SFX 5E ir esquen/_Z ir
SFX 5E r squen/_Z ir
SFX 5E ir esquin/_Z ir
SFX 5E ir eixin/_Z ir
SFX 5E ir ís/_Z ir
SFX 5E r ra/_Z ir
SFX 5E r ssis/_Z ir
SFX 5E r res/_Z ir
SFX 5E r sses/_Z ir
SFX 5E ir ís/_Z ir
SFX 5E r ra/_Z ir
SFX 5E ir íssim/_Z ir
SFX 5E ir írem/_Z ir
SFX 5E ir íssem/_Z ir
SFX 5E ir íssiu/_Z ir
SFX 5E ir íreu/_Z ir
SFX 5E ir ísseu/_Z ir
SFX 5E r ssin/_Z ir
SFX 5E r ren/_Z ir
SFX 5E r ssen/_Z ir
SFX 5E ir eix/_C ir
SFX 5E r x/_C ir
SFX 5E ir esca/_D ir
SFX 5E r sca/_D ir
SFX 5E ir esqui/_D ir
SFX 5E ir eixi/_D ir
SFX 5E r m/_C ir
SFX 5E r guem/_C ir
SFX 5E r u/_C ir
SFX 5E ir esquen/_C ir
SFX 5E r squen/_C ir
SFX 5E ir esquin/_C ir
SFX 5E ir eixin/_C ir
# Model de conjugació: irèixer
SFX 5F Y 91
SFX 5F r r/_C_Y_V er
SFX 5F èixer eixent/_C er
SFX 5F èixer escut/_V_Y er
SFX 5F èixer escuda/_Y er
SFX 5F èixer escuts/_Y er
SFX 5F èixer escudes/_Y er
SFX 5F èixer eixo/_Z er
SFX 5F èixer esc/_Z er
SFX 5F èixer eixes/_Z er
SFX 5F èixer eix/_Z er
SFX 5F èixer eixem/_Z er
SFX 5F èixer eixeu/_Z er
SFX 5F èixer eixen/_Z er
SFX 5F èixer eixia/_Z er
SFX 5F èixer eixies/_Z er
SFX 5F èixer eixia/_Z er
SFX 5F èixer eixíem/_Z er
SFX 5F èixer eixíeu/_Z er
SFX 5F èixer eixien/_Z er
SFX 5F èixer eixí/_Z er
SFX 5F èixer esquí/_Z er
SFX 5F èixer eixeres/_Z er
SFX 5F èixer esqueres/_Z er
SFX 5F èixer eixé/_Z er
SFX 5F èixer esqué/_Z er
SFX 5F èixer eixérem/_Z er
SFX 5F èixer esquérem/_Z er
SFX 5F èixer eixéreu/_Z er
SFX 5F èixer esquéreu/_Z er
SFX 5F èixer eixeren/_Z er
SFX 5F èixer esqueren/_Z er
SFX 5F èixer eixeré/_Z er
SFX 5F èixer eixeràs/_Z er
SFX 5F èixer eixerà/_Z er
SFX 5F èixer eixerem/_Z er
SFX 5F èixer eixereu/_Z er
SFX 5F èixer eixeran/_Z er
SFX 5F èixer eixeria/_Z er
SFX 5F èixer eixeries/_Z er
SFX 5F èixer eixeria/_Z er
SFX 5F èixer eixeríem/_Z er
SFX 5F èixer eixeríeu/_Z er
SFX 5F èixer eixerien/_Z er
SFX 5F èixer esca/_Z er
SFX 5F èixer esqui/_Z er
SFX 5F èixer eixi/_Z er
SFX 5F èixer esques/_Z er
SFX 5F èixer esquis/_Z er
SFX 5F èixer eixis/_Z er
SFX 5F èixer esca/_Z er
SFX 5F èixer esqui/_Z er
SFX 5F èixer eixi/_Z er
SFX 5F èixer eixem/_Z er
SFX 5F èixer esquem/_Z er
SFX 5F èixer eixeu/_Z er
SFX 5F èixer esqueu/_Z er
SFX 5F èixer esquen/_Z er
SFX 5F èixer esquin/_Z er
SFX 5F èixer eixin/_Z er
SFX 5F èixer eixés/_Z er
SFX 5F èixer esqués/_Z er
SFX 5F èixer esquera/_Z er
SFX 5F èixer eixessis/_Z er
SFX 5F èixer esquessis/_Z er
SFX 5F èixer esqueres/_Z er
SFX 5F èixer esquesses/_Z er
SFX 5F èixer eixés/_Z er
SFX 5F èixer esqués/_Z er
SFX 5F èixer esquera/_Z er
SFX 5F èixer eixéssim/_Z er
SFX 5F èixer esquéssim/_Z er
SFX 5F èixer esquérem/_Z er
SFX 5F èixer esquéssem/_Z er
SFX 5F èixer eixéssiu/_Z er
SFX 5F èixer esquéssiu/_Z er
SFX 5F èixer esquéreu/_Z er
SFX 5F èixer esquésseu/_Z er
SFX 5F èixer eixessin/_Z er
SFX 5F èixer esquessin/_Z er
SFX 5F èixer esqueren/_Z er
SFX 5F èixer esquessen/_Z er
SFX 5F èixer eix/_C er
SFX 5F èixer esca/_D er
SFX 5F èixer esqui/_D er
SFX 5F èixer eixi/_D er
SFX 5F èixer eixem/_C er
SFX 5F èixer esquem/_C er
SFX 5F èixer eixeu/_C er
SFX 5F èixer esquen/_C er
SFX 5F èixer esquin/_C er
SFX 5F èixer eixin/_C er
# Model de conjugació: júnyer
SFX 60 Y 70
SFX 60 r r/_C_Y_V er
SFX 60 únyer unyent/_C er
SFX 60 únyer unyut/_V_Y er
SFX 60 únyer unyuda/_Y er
SFX 60 únyer unyuts/_Y er
SFX 60 únyer unyudes/_Y er
SFX 60 únyer unyo/_Z er
SFX 60 únyer uny/_Z er
SFX 60 únyer unys/_Z er
SFX 60 únyer uny/_Z er
SFX 60 únyer unyem/_Z er
SFX 60 únyer unyeu/_Z er
SFX 60 únyer unyen/_Z er
SFX 60 únyer unyia/_Z er
SFX 60 únyer unyies/_Z er
SFX 60 únyer unyia/_Z er
SFX 60 únyer unyíem/_Z er
SFX 60 únyer unyíeu/_Z er
SFX 60 únyer unyien/_Z er
SFX 60 únyer unyí/_Z er
SFX 60 únyer unyeres/_Z er
SFX 60 únyer unyé/_Z er
SFX 60 únyer unyérem/_Z er
SFX 60 únyer unyéreu/_Z er
SFX 60 únyer unyeren/_Z er
SFX 60 únyer unyeré/_Z er
SFX 60 únyer unyeràs/_Z er
SFX 60 únyer unyerà/_Z er
SFX 60 únyer unyerem/_Z er
SFX 60 únyer unyereu/_Z er
SFX 60 únyer unyeran/_Z er
SFX 60 únyer unyeria/_Z er
SFX 60 únyer unyeries/_Z er
SFX 60 únyer unyeria/_Z er
SFX 60 únyer unyeríem/_Z er
SFX 60 únyer unyeríeu/_Z er
SFX 60 únyer unyerien/_Z er
SFX 60 únyer unya/_Z er
SFX 60 únyer unyi/_Z er
SFX 60 únyer unyes/_Z er
SFX 60 únyer unyis/_Z er
SFX 60 únyer unya/_Z er
SFX 60 únyer unyi/_Z er
SFX 60 únyer unyem/_Z er
SFX 60 únyer unyeu/_Z er
SFX 60 únyer unyen/_Z er
SFX 60 únyer unyin/_Z er
SFX 60 únyer unyés/_Z er
SFX 60 únyer unyera/_Z er
SFX 60 únyer unyessis/_Z er
SFX 60 únyer unyeres/_Z er
SFX 60 únyer unyesses/_Z er
SFX 60 únyer unyés/_Z er
SFX 60 únyer unyera/_Z er
SFX 60 únyer unyéssim/_Z er
SFX 60 únyer unyérem/_Z er
SFX 60 únyer unyéssem/_Z er
SFX 60 únyer unyéssiu/_Z er
SFX 60 únyer unyéreu/_Z er
SFX 60 únyer unyésseu/_Z er
SFX 60 únyer unyessin/_Z er
SFX 60 únyer unyeren/_Z er
SFX 60 únyer unyessen/_Z er
SFX 60 únyer uny/_C er
SFX 60 únyer unya/_D er
SFX 60 únyer unyi/_D er
SFX 60 únyer unyem/_C er
SFX 60 únyer unyeu/_C er
SFX 60 únyer unyen/_C er
SFX 60 únyer unyin/_C er
# Model de conjugació: jeure
SFX 61 Y 90
SFX 61 eure aure/_D_Y_V re
SFX 61 e e/_D_Y_V re
SFX 61 eure aient/_C re
SFX 61 eure aent/_C re
SFX 61 eure agut/_V_Y re
SFX 61 eure aguda/_Y re
SFX 61 eure aguts/_Y re
SFX 61 eure agudes/_Y re
SFX 61 eure ac/_Z re
SFX 61 ure c/_Z re
SFX 61 eure aus/_Z re
SFX 61 re s/_Z re
SFX 61 eure au/_Z re
SFX 61 re 0/_Z re
SFX 61 eure aiem/_Z re
SFX 61 ure im/_Z re
SFX 61 eure aem/_Z re
SFX 61 eure aieu/_Z re
SFX 61 ure is/_Z re
SFX 61 eure aeu/_Z re
SFX 61 eure auen/_Z re
SFX 61 re en/_Z re
SFX 61 ure ia/_Z re
SFX 61 ure ies/_Z re
SFX 61 ure ia/_Z re
SFX 61 eure èiem/_Z re
SFX 61 eure éiem/_Z re
SFX 61 eure èieu/_Z re
SFX 61 eure éieu/_Z re
SFX 61 ure ien/_Z re
SFX 61 eure aguí/_Z re
SFX 61 eure agueres/_Z re
SFX 61 eure agué/_Z re
SFX 61 eure aguérem/_Z re
SFX 61 eure aguéreu/_Z re
SFX 61 eure agueren/_Z re
SFX 61 eure auré/_Z re
SFX 61 eure auràs/_Z re
SFX 61 eure aurà/_Z re
SFX 61 eure aurem/_Z re
SFX 61 eure aureu/_Z re
SFX 61 eure auran/_Z re
SFX 61 eure auria/_Z re
SFX 61 eure auries/_Z re
SFX 61 eure auria/_Z re
SFX 61 eure auríem/_Z re
SFX 61 eure auríeu/_Z re
SFX 61 eure aurien/_Z re
SFX 61 eure aga/_Z re
SFX 61 eure agui/_Z re
SFX 61 ure gui/_Z re
SFX 61 eure agues/_Z re
SFX 61 eure aguis/_Z re
SFX 61 ure guis/_Z re
SFX 61 eure aga/_Z re
SFX 61 eure agui/_Z re
SFX 61 ure gui/_Z re
SFX 61 eure aguem/_Z re
SFX 61 eure agueu/_Z re
SFX 61 eure aguen/_Z re
SFX 61 eure aguin/_Z re
SFX 61 ure guin/_Z re
SFX 61 eure agués/_Z re
SFX 61 eure aguera/_Z re
SFX 61 eure aguessis/_Z re
SFX 61 eure agueres/_Z re
SFX 61 eure aguesses/_Z re
SFX 61 eure agués/_Z re
SFX 61 eure aguera/_Z re
SFX 61 eure aguéssim/_Z re
SFX 61 eure aguérem/_Z re
SFX 61 eure aguéssem/_Z re
SFX 61 eure aguéssiu/_Z re
SFX 61 eure aguéreu/_Z re
SFX 61 eure aguésseu/_Z re
SFX 61 eure aguessin/_Z re
SFX 61 eure agueren/_Z re
SFX 61 eure aguessen/_Z re
SFX 61 eure au/_C re
SFX 61 re 0/_C re
SFX 61 eure aga/_D re
SFX 61 eure agui/_D re
SFX 61 ure gui/_D re
SFX 61 eure aguem/_C re
SFX 61 eure aieu/_C re
SFX 61 ure is/_C re
SFX 61 eure aeu/_C re
SFX 61 eure aguen/_C re
SFX 61 eure aguin/_C re
SFX 61 ure guin/_C re
# Model de conjugació: lleure
SFX 62 Y 21
SFX 62 e e/_D_Y_V re
SFX 62 ure gut/_V_Y re
SFX 62 re 0/_Z re
SFX 62 re en/_Z re
SFX 62 ure ia/_Z re
SFX 62 ure ien/_Z re
SFX 62 ure gué/_Z re
SFX 62 ure gueren/_Z re
SFX 62 e à/_Z re
SFX 62 e an/_Z re
SFX 62 e ia/_Z re
SFX 62 e ien/_Z re
SFX 62 ure ga/_Z re
SFX 62 ure gui/_Z re
SFX 62 ure guen/_Z re
SFX 62 ure guin/_Z re
SFX 62 ure gués/_Z re
SFX 62 ure guera/_Z re
SFX 62 ure guessin/_Z re
SFX 62 ure gueren/_Z re
SFX 62 ure guessen/_Z re
# Model de conjugació: lloar
SFX 63 Y 84
SFX 63 r r/_C_Y_V ar
SFX 63 r nt/_C ar
SFX 63 r t/_V_Y ar
SFX 63 r da/_Y ar
SFX 63 r ts/_Y ar
SFX 63 r des/_Y ar
SFX 63 ar o/_Z ar
SFX 63 ar e/_Z ar
SFX 63 ar u/_Z ar
SFX 63 ar es/_Z ar
SFX 63 r 0/_Z ar
SFX 63 ar em/_Z ar
SFX 63 r m/_Z ar
SFX 63 ar eu/_Z ar
SFX 63 r u/_Z ar
SFX 63 ar en/_Z ar
SFX 63 r va/_Z ar
SFX 63 r ves/_Z ar
SFX 63 r va/_Z ar
SFX 63 ar àvem/_Z ar
SFX 63 ar àveu/_Z ar
SFX 63 r ven/_Z ar
SFX 63 ar í/_Z ar
SFX 63 r res/_Z ar
SFX 63 ar à/_Z ar
SFX 63 ar àrem/_Z ar
SFX 63 ar àreu/_Z ar
SFX 63 r ren/_Z ar
SFX 63 r ré/_Z ar
SFX 63 r ràs/_Z ar
SFX 63 r rà/_Z ar
SFX 63 r rem/_Z ar
SFX 63 r reu/_Z ar
SFX 63 r ran/_Z ar
SFX 63 r ria/_Z ar
SFX 63 r ries/_Z ar
SFX 63 r ria/_Z ar
SFX 63 r ríem/_Z ar
SFX 63 r ríeu/_Z ar
SFX 63 r rien/_Z ar
SFX 63 ar e/_Z ar
SFX 63 ar ï/_Z ar
SFX 63 ar es/_Z ar
SFX 63 ar ïs/_Z ar
SFX 63 ar e/_Z ar
SFX 63 ar ï/_Z ar
SFX 63 ar em/_Z ar
SFX 63 ar eu/_Z ar
SFX 63 ar en/_Z ar
SFX 63 ar ïn/_Z ar
SFX 63 ar és/_Z ar
SFX 63 r ra/_Z ar
SFX 63 ar às/_Z ar
SFX 63 ar essis/_Z ar
SFX 63 r res/_Z ar
SFX 63 r ssis/_Z ar
SFX 63 ar esses/_Z ar
SFX 63 r sses/_Z ar
SFX 63 ar és/_Z ar
SFX 63 r ra/_Z ar
SFX 63 ar às/_Z ar
SFX 63 ar éssim/_Z ar
SFX 63 ar àrem/_Z ar
SFX 63 ar àssim/_Z ar
SFX 63 ar éssem/_Z ar
SFX 63 ar àssem/_Z ar
SFX 63 ar éssiu/_Z ar
SFX 63 ar àreu/_Z ar
SFX 63 ar àssiu/_Z ar
SFX 63 ar ésseu/_Z ar
SFX 63 ar àsseu/_Z ar
SFX 63 ar essin/_Z ar
SFX 63 r ren/_Z ar
SFX 63 r ssin/_Z ar
SFX 63 ar essen/_Z ar
SFX 63 r ssen/_Z ar
SFX 63 r 0/_C ar
SFX 63 ar e/_D ar
SFX 63 ar ï/_D ar
SFX 63 ar em/_C ar
SFX 63 r u/_C ar
SFX 63 ar eu/_C ar
SFX 63 ar en/_C ar
SFX 63 ar ïn/_C ar
# Model de conjugació: lluir
SFX 64 Y 111
SFX 64 r r/_C_Y_V ir
SFX 64 r nt/_C ir
SFX 64 ir ït/_V_Y ir
SFX 64 ir ïda/_Y ir
SFX 64 ir ïts/_Y ir
SFX 64 ir ïdes/_Y ir
SFX 64 ir u/_Z ir
SFX 64 ir eixo/_Z ir
SFX 64 ir o/_Z ir
SFX 64 ir ïsc/_Z ir
SFX 64 ir esc/_Z ir
SFX 64 ir eixes/_Z ir
SFX 64 ir s/_Z ir
SFX 64 ir us/_Z ir
SFX 64 ir ïxes/_Z ir
SFX 64 ir 0/_Z ir
SFX 64 ir eix/_Z ir
SFX 64 ir u/_Z ir
SFX 64 ir ïx/_Z ir
SFX 64 ir ïm/_Z ir
SFX 64 ir ïu/_Z ir
SFX 64 ir eixen/_Z ir
SFX 64 ir en/_Z ir
SFX 64 ir ïxen/_Z ir
SFX 64 ir ïa/_Z ir
SFX 64 ir ïes/_Z ir
SFX 64 ir ïa/_Z ir
SFX 64 ir íem/_Z ir
SFX 64 ir íeu/_Z ir
SFX 64 ir ïen/_Z ir
SFX 64 ir í/_Z ir
SFX 64 ir ïres/_Z ir
SFX 64 ir í/_Z ir
SFX 64 ir írem/_Z ir
SFX 64 ir íreu/_Z ir
SFX 64 ir ïren/_Z ir
SFX 64 r ré/_Z ir
SFX 64 r ràs/_Z ir
SFX 64 r rà/_Z ir
SFX 64 r rem/_Z ir
SFX 64 r reu/_Z ir
SFX 64 r ran/_Z ir
SFX 64 r ria/_Z ir
SFX 64 r ries/_Z ir
SFX 64 r ria/_Z ir
SFX 64 r ríem/_Z ir
SFX 64 r ríeu/_Z ir
SFX 64 r rien/_Z ir
SFX 64 ir a/_Z ir
SFX 64 ir esca/_Z ir
SFX 64 ir ïsca/_Z ir
SFX 64 ir esqui/_Z ir
SFX 64 ir eixi/_Z ir
SFX 64 ir ï/_Z ir
SFX 64 ir es/_Z ir
SFX 64 ir esques/_Z ir
SFX 64 ir ïsques/_Z ir
SFX 64 ir esquis/_Z ir
SFX 64 ir eixis/_Z ir
SFX 64 ir ïs/_Z ir
SFX 64 ir a/_Z ir
SFX 64 ir esca/_Z ir
SFX 64 ir ïsca/_Z ir
SFX 64 ir esqui/_Z ir
SFX 64 ir eixi/_Z ir
SFX 64 ir ï/_Z ir
SFX 64 ir ïm/_Z ir
SFX 64 ir ïguem/_Z ir
SFX 64 ir ïu/_Z ir
SFX 64 ir ïgueu/_Z ir
SFX 64 ir en/_Z ir
SFX 64 ir esquen/_Z ir
SFX 64 ir ïsquen/_Z ir
SFX 64 ir esquin/_Z ir
SFX 64 ir eixin/_Z ir
SFX 64 ir ïn/_Z ir
SFX 64 ir ís/_Z ir
SFX 64 ir ïra/_Z ir
SFX 64 ir ïssis/_Z ir
SFX 64 ir ïres/_Z ir
SFX 64 ir ïsses/_Z ir
SFX 64 ir ís/_Z ir
SFX 64 ir ïra/_Z ir
SFX 64 ir íssim/_Z ir
SFX 64 ir írem/_Z ir
SFX 64 ir íssem/_Z ir
SFX 64 ir íssiu/_Z ir
SFX 64 ir íreu/_Z ir
SFX 64 ir ísseu/_Z ir
SFX 64 ir ïssin/_Z ir
SFX 64 ir ïren/_Z ir
SFX 64 ir ïssen/_Z ir
SFX 64 ir 0/_C ir
SFX 64 ir eix/_C ir
SFX 64 ir u/_C ir
SFX 64 ir ïx/_C ir
SFX 64 ir a/_D ir
SFX 64 ir esca/_D ir
SFX 64 ir ïsca/_D ir
SFX 64 ir esqui/_D ir
SFX 64 ir eixi/_D ir
SFX 64 ir ï/_D ir
SFX 64 ir ïm/_C ir
SFX 64 ir ïguem/_C ir
SFX 64 ir ïu/_C ir
SFX 64 ir en/_C ir
SFX 64 ir esquen/_C ir
SFX 64 ir ïsquen/_C ir
SFX 64 ir esquin/_C ir
SFX 64 ir eixin/_C ir
SFX 64 ir ïn/_C ir
# Model de conjugació: matar
SFX 65 Y 88
SFX 65 r r/_C_Y_V ar
SFX 65 r nt/_C ar
SFX 65 r t/_V_Y ar
SFX 65 atar ort/_V_Y ar
SFX 65 r da/_Y ar
SFX 65 atar orta/_Y ar
SFX 65 r ts/_Y ar
SFX 65 atar orts/_Y ar
SFX 65 r des/_Y ar
SFX 65 atar ortes/_Y ar
SFX 65 ar o/_Z ar
SFX 65 ar e/_Z ar
SFX 65 ar 0/_Z ar
SFX 65 ar es/_Z ar
SFX 65 r 0/_Z ar
SFX 65 ar em/_Z ar
SFX 65 r m/_Z ar
SFX 65 ar eu/_Z ar
SFX 65 r u/_Z ar
SFX 65 ar en/_Z ar
SFX 65 r va/_Z ar
SFX 65 r ves/_Z ar
SFX 65 r va/_Z ar
SFX 65 ar àvem/_Z ar
SFX 65 ar àveu/_Z ar
SFX 65 r ven/_Z ar
SFX 65 ar í/_Z ar
SFX 65 r res/_Z ar
SFX 65 ar à/_Z ar
SFX 65 ar àrem/_Z ar
SFX 65 ar àreu/_Z ar
SFX 65 r ren/_Z ar
SFX 65 r ré/_Z ar
SFX 65 r ràs/_Z ar
SFX 65 r rà/_Z ar
SFX 65 r rem/_Z ar
SFX 65 r reu/_Z ar
SFX 65 r ran/_Z ar
SFX 65 r ria/_Z ar
SFX 65 r ries/_Z ar
SFX 65 r ria/_Z ar
SFX 65 r ríem/_Z ar
SFX 65 r ríeu/_Z ar
SFX 65 r rien/_Z ar
SFX 65 ar e/_Z ar
SFX 65 ar i/_Z ar
SFX 65 ar es/_Z ar
SFX 65 ar is/_Z ar
SFX 65 ar e/_Z ar
SFX 65 ar i/_Z ar
SFX 65 ar em/_Z ar
SFX 65 ar eu/_Z ar
SFX 65 ar en/_Z ar
SFX 65 ar in/_Z ar
SFX 65 ar és/_Z ar
SFX 65 r ra/_Z ar
SFX 65 ar às/_Z ar
SFX 65 ar essis/_Z ar
SFX 65 r res/_Z ar
SFX 65 r ssis/_Z ar
SFX 65 ar esses/_Z ar
SFX 65 r sses/_Z ar
SFX 65 ar és/_Z ar
SFX 65 r ra/_Z ar
SFX 65 ar às/_Z ar
SFX 65 ar éssim/_Z ar
SFX 65 ar àrem/_Z ar
SFX 65 ar àssim/_Z ar
SFX 65 ar éssem/_Z ar
SFX 65 ar àssem/_Z ar
SFX 65 ar éssiu/_Z ar
SFX 65 ar àreu/_Z ar
SFX 65 ar àssiu/_Z ar
SFX 65 ar ésseu/_Z ar
SFX 65 ar àsseu/_Z ar
SFX 65 ar essin/_Z ar
SFX 65 r ren/_Z ar
SFX 65 r ssin/_Z ar
SFX 65 ar essen/_Z ar
SFX 65 r ssen/_Z ar
SFX 65 r 0/_C ar
SFX 65 ar e/_D ar
SFX 65 ar i/_D ar
SFX 65 ar em/_C ar
SFX 65 r u/_C ar
SFX 65 ar eu/_C ar
SFX 65 ar en/_C ar
SFX 65 ar in/_C ar
# Model de conjugació: menjar
SFX 66 Y 84
SFX 66 r r/_C_Y_V ar
SFX 66 r nt/_C ar
SFX 66 r t/_V_Y ar
SFX 66 r da/_Y ar
SFX 66 r ts/_Y ar
SFX 66 r des/_Y ar
SFX 66 ar o/_Z ar
SFX 66 jar ge/_Z ar
SFX 66 ar 0/_Z ar
SFX 66 jar ges/_Z ar
SFX 66 r 0/_Z ar
SFX 66 jar gem/_Z ar
SFX 66 r m/_Z ar
SFX 66 jar geu/_Z ar
SFX 66 r u/_Z ar
SFX 66 jar gen/_Z ar
SFX 66 r va/_Z ar
SFX 66 r ves/_Z ar
SFX 66 r va/_Z ar
SFX 66 ar àvem/_Z ar
SFX 66 ar àveu/_Z ar
SFX 66 r ven/_Z ar
SFX 66 jar gí/_Z ar
SFX 66 r res/_Z ar
SFX 66 ar à/_Z ar
SFX 66 ar àrem/_Z ar
SFX 66 ar àreu/_Z ar
SFX 66 r ren/_Z ar
SFX 66 r ré/_Z ar
SFX 66 r ràs/_Z ar
SFX 66 r rà/_Z ar
SFX 66 r rem/_Z ar
SFX 66 r reu/_Z ar
SFX 66 r ran/_Z ar
SFX 66 r ria/_Z ar
SFX 66 r ries/_Z ar
SFX 66 r ria/_Z ar
SFX 66 r ríem/_Z ar
SFX 66 r ríeu/_Z ar
SFX 66 r rien/_Z ar
SFX 66 jar ge/_Z ar
SFX 66 jar gi/_Z ar
SFX 66 jar ges/_Z ar
SFX 66 jar gis/_Z ar
SFX 66 jar ge/_Z ar
SFX 66 jar gi/_Z ar
SFX 66 jar gem/_Z ar
SFX 66 jar geu/_Z ar
SFX 66 jar gen/_Z ar
SFX 66 jar gin/_Z ar
SFX 66 jar gés/_Z ar
SFX 66 r ra/_Z ar
SFX 66 ar às/_Z ar
SFX 66 jar gessis/_Z ar
SFX 66 r res/_Z ar
SFX 66 r ssis/_Z ar
SFX 66 jar gesses/_Z ar
SFX 66 r sses/_Z ar
SFX 66 jar gés/_Z ar
SFX 66 r ra/_Z ar
SFX 66 ar às/_Z ar
SFX 66 jar géssim/_Z ar
SFX 66 ar àrem/_Z ar
SFX 66 ar àssim/_Z ar
SFX 66 jar géssem/_Z ar
SFX 66 ar àssem/_Z ar
SFX 66 jar géssiu/_Z ar
SFX 66 ar àreu/_Z ar
SFX 66 ar àssiu/_Z ar
SFX 66 jar gésseu/_Z ar
SFX 66 ar àsseu/_Z ar
SFX 66 jar gessin/_Z ar
SFX 66 r ren/_Z ar
SFX 66 r ssin/_Z ar
SFX 66 jar gessen/_Z ar
SFX 66 r ssen/_Z ar
SFX 66 r 0/_C ar
SFX 66 jar ge/_D ar
SFX 66 jar gi/_D ar
SFX 66 jar gem/_C ar
SFX 66 r u/_C ar
SFX 66 jar geu/_C ar
SFX 66 jar gen/_C ar
SFX 66 jar gin/_C ar
# Model de conjugació: mentir
SFX 67 Y 108
SFX 67 r r/_C_Y_V ir
SFX 67 r nt/_C ir
SFX 67 r t/_V_Y ir
SFX 67 r da/_Y ir
SFX 67 r ts/_Y ir
SFX 67 r des/_Y ir
SFX 67 ir eixo/_Z ir
SFX 67 ir o/_Z ir
SFX 67 r sc/_Z ir
SFX 67 ir 0/_Z ir
SFX 67 ir esc/_Z ir
SFX 67 ir eixes/_Z ir
SFX 67 ir s/_Z ir
SFX 67 r xes/_Z ir
SFX 67 ir 0/_Z ir
SFX 67 ir eix/_Z ir
SFX 67 r x/_Z ir
SFX 67 r m/_Z ir
SFX 67 r u/_Z ir
SFX 67 ir eixen/_Z ir
SFX 67 ir en/_Z ir
SFX 67 r xen/_Z ir
SFX 67 r a/_Z ir
SFX 67 r es/_Z ir
SFX 67 r a/_Z ir
SFX 67 ir íem/_Z ir
SFX 67 ir íeu/_Z ir
SFX 67 r en/_Z ir
SFX 67 ir í/_Z ir
SFX 67 r res/_Z ir
SFX 67 ir í/_Z ir
SFX 67 ir írem/_Z ir
SFX 67 ir íreu/_Z ir
SFX 67 r ren/_Z ir
SFX 67 r ré/_Z ir
SFX 67 r ràs/_Z ir
SFX 67 r rà/_Z ir
SFX 67 r rem/_Z ir
SFX 67 r reu/_Z ir
SFX 67 r ran/_Z ir
SFX 67 r ria/_Z ir
SFX 67 r ries/_Z ir
SFX 67 r ria/_Z ir
SFX 67 r ríem/_Z ir
SFX 67 r ríeu/_Z ir
SFX 67 r rien/_Z ir
SFX 67 ir a/_Z ir
SFX 67 ir esca/_Z ir
SFX 67 r sca/_Z ir
SFX 67 ir esqui/_Z ir
SFX 67 ir eixi/_Z ir
SFX 67 r 0/_Z ir
SFX 67 ir es/_Z ir
SFX 67 ir esques/_Z ir
SFX 67 r sques/_Z ir
SFX 67 ir esquis/_Z ir
SFX 67 ir eixis/_Z ir
SFX 67 r s/_Z ir
SFX 67 ir a/_Z ir
SFX 67 ir esca/_Z ir
SFX 67 r sca/_Z ir
SFX 67 ir esqui/_Z ir
SFX 67 ir eixi/_Z ir
SFX 67 r 0/_Z ir
SFX 67 r m/_Z ir
SFX 67 r guem/_Z ir
SFX 67 r u/_Z ir
SFX 67 r gueu/_Z ir
SFX 67 ir en/_Z ir
SFX 67 ir esquen/_Z ir
SFX 67 r squen/_Z ir
SFX 67 ir esquin/_Z ir
SFX 67 ir eixin/_Z ir
SFX 67 r n/_Z ir
SFX 67 ir ís/_Z ir
SFX 67 r ra/_Z ir
SFX 67 r ssis/_Z ir
SFX 67 r res/_Z ir
SFX 67 r sses/_Z ir
SFX 67 ir ís/_Z ir
SFX 67 r ra/_Z ir
SFX 67 ir íssim/_Z ir
SFX 67 ir írem/_Z ir
SFX 67 ir íssem/_Z ir
SFX 67 ir íssiu/_Z ir
SFX 67 ir íreu/_Z ir
SFX 67 ir ísseu/_Z ir
SFX 67 r ssin/_Z ir
SFX 67 r ren/_Z ir
SFX 67 r ssen/_Z ir
SFX 67 ir 0/_C ir
SFX 67 ir eix/_C ir
SFX 67 r x/_C ir
SFX 67 ir a/_D ir
SFX 67 ir esca/_D ir
SFX 67 r sca/_D ir
SFX 67 ir esqui/_D ir
SFX 67 ir eixi/_D ir
SFX 67 r 0/_C ir
SFX 67 r m/_C ir
SFX 67 r guem/_C ir
SFX 67 r u/_C ir
SFX 67 ir en/_C ir
SFX 67 ir esquen/_C ir
SFX 67 r squen/_C ir
SFX 67 ir esquin/_C ir
SFX 67 ir eixin/_C ir
SFX 67 r n/_C ir
# Model de conjugació: metre
SFX 68 Y 70
SFX 68 e e/_D_Y_V re
SFX 68 re ent/_C re
SFX 68 tre s/_V_Y re
SFX 68 tre sa/_Y re
SFX 68 tre sos/_Y re
SFX 68 tre ses/_Y re
SFX 68 re o/_Z re
SFX 68 re 0/_Z re
SFX 68 re s/_Z re
SFX 68 re 0/_Z re
SFX 68 re em/_Z re
SFX 68 re eu/_Z re
SFX 68 re en/_Z re
SFX 68 re ia/_Z re
SFX 68 re ies/_Z re
SFX 68 re ia/_Z re
SFX 68 re íem/_Z re
SFX 68 re íeu/_Z re
SFX 68 re ien/_Z re
SFX 68 re í/_Z re
SFX 68 re eres/_Z re
SFX 68 re é/_Z re
SFX 68 re érem/_Z re
SFX 68 re éreu/_Z re
SFX 68 re eren/_Z re
SFX 68 e é/_Z re
SFX 68 e às/_Z re
SFX 68 e à/_Z re
SFX 68 e em/_Z re
SFX 68 e eu/_Z re
SFX 68 e an/_Z re
SFX 68 e ia/_Z re
SFX 68 e ies/_Z re
SFX 68 e ia/_Z re
SFX 68 e íem/_Z re
SFX 68 e íeu/_Z re
SFX 68 e ien/_Z re
SFX 68 re a/_Z re
SFX 68 re i/_Z re
SFX 68 re es/_Z re
SFX 68 re is/_Z re
SFX 68 re a/_Z re
SFX 68 re i/_Z re
SFX 68 re em/_Z re
SFX 68 re eu/_Z re
SFX 68 re en/_Z re
SFX 68 re in/_Z re
SFX 68 re és/_Z re
SFX 68 re era/_Z re
SFX 68 re essis/_Z re
SFX 68 re eres/_Z re
SFX 68 re esses/_Z re
SFX 68 re és/_Z re
SFX 68 re era/_Z re
SFX 68 re éssim/_Z re
SFX 68 re érem/_Z re
SFX 68 re éssem/_Z re
SFX 68 re éssiu/_Z re
SFX 68 re éreu/_Z re
SFX 68 re ésseu/_Z re
SFX 68 re essin/_Z re
SFX 68 re eren/_Z re
SFX 68 re essen/_Z re
SFX 68 re 0/_C re
SFX 68 re a/_D re
SFX 68 re i/_D re
SFX 68 re em/_C re
SFX 68 re eu/_C re
SFX 68 re en/_C re
SFX 68 re in/_C re
# Model de conjugació: moldre
SFX 69 Y 69
SFX 69 e e/_D_Y_V re
SFX 69 dre ent/_C re
SFX 69 oldre òlt/_V_Y re
SFX 69 oldre òlta/_Y re
SFX 69 oldre òlts/_Y re
SFX 69 oldre òltes/_Y re
SFX 69 dre c/_Z re
SFX 69 dre s/_Z re
SFX 69 dre 0/_Z re
SFX 69 dre em/_Z re
SFX 69 dre eu/_Z re
SFX 69 dre en/_Z re
SFX 69 dre ia/_Z re
SFX 69 dre ies/_Z re
SFX 69 dre ia/_Z re
SFX 69 dre íem/_Z re
SFX 69 dre íeu/_Z re
SFX 69 dre ien/_Z re
SFX 69 dre guí/_Z re
SFX 69 dre gueres/_Z re
SFX 69 dre gué/_Z re
SFX 69 dre guérem/_Z re
SFX 69 dre guéreu/_Z re
SFX 69 dre gueren/_Z re
SFX 69 e é/_Z re
SFX 69 e às/_Z re
SFX 69 e à/_Z re
SFX 69 e em/_Z re
SFX 69 e eu/_Z re
SFX 69 e an/_Z re
SFX 69 e ia/_Z re
SFX 69 e ies/_Z re
SFX 69 e ia/_Z re
SFX 69 e íem/_Z re
SFX 69 e íeu/_Z re
SFX 69 e ien/_Z re
SFX 69 dre ga/_Z re
SFX 69 dre gui/_Z re
SFX 69 dre gues/_Z re
SFX 69 dre guis/_Z re
SFX 69 dre ga/_Z re
SFX 69 dre gui/_Z re
SFX 69 dre guem/_Z re
SFX 69 dre gueu/_Z re
SFX 69 dre guen/_Z re
SFX 69 dre guin/_Z re
SFX 69 dre gués/_Z re
SFX 69 dre guera/_Z re
SFX 69 dre guessis/_Z re
SFX 69 dre gueres/_Z re
SFX 69 dre guesses/_Z re
SFX 69 dre gués/_Z re
SFX 69 dre guera/_Z re
SFX 69 dre guéssim/_Z re
SFX 69 dre guérem/_Z re
SFX 69 dre guéssem/_Z re
SFX 69 dre guéssiu/_Z re
SFX 69 dre guéreu/_Z re
SFX 69 dre guésseu/_Z re
SFX 69 dre guessin/_Z re
SFX 69 dre gueren/_Z re
SFX 69 dre guessen/_Z re
SFX 69 dre 0/_C re
SFX 69 dre ga/_D re
SFX 69 dre gui/_D re
SFX 69 dre guem/_C re
SFX 69 dre eu/_C re
SFX 69 dre guen/_C re
SFX 69 dre guin/_C re
# Model de conjugació: morir
SFX 6A Y 70
SFX 6A r r/_C_Y_V ir
SFX 6A r nt/_C ir
SFX 6A ir t/_V_Y ir
SFX 6A ir ta/_Y ir
SFX 6A ir ts/_Y ir
SFX 6A ir tes/_Y ir
SFX 6A ir o/_Z ir
SFX 6A ir 0/_Z ir
SFX 6A ir s/_Z ir
SFX 6A ir 0/_Z ir
SFX 6A r m/_Z ir
SFX 6A r u/_Z ir
SFX 6A ir en/_Z ir
SFX 6A r a/_Z ir
SFX 6A r es/_Z ir
SFX 6A r a/_Z ir
SFX 6A ir íem/_Z ir
SFX 6A ir íeu/_Z ir
SFX 6A r en/_Z ir
SFX 6A ir í/_Z ir
SFX 6A r res/_Z ir
SFX 6A ir í/_Z ir
SFX 6A ir írem/_Z ir
SFX 6A ir íreu/_Z ir
SFX 6A r ren/_Z ir
SFX 6A r ré/_Z ir
SFX 6A r ràs/_Z ir
SFX 6A r rà/_Z ir
SFX 6A r rem/_Z ir
SFX 6A r reu/_Z ir
SFX 6A r ran/_Z ir
SFX 6A r ria/_Z ir
SFX 6A r ries/_Z ir
SFX 6A r ria/_Z ir
SFX 6A r ríem/_Z ir
SFX 6A r ríeu/_Z ir
SFX 6A r rien/_Z ir
SFX 6A orir uira/_Z ir
SFX 6A r 0/_Z ir
SFX 6A orir uires/_Z ir
SFX 6A r s/_Z ir
SFX 6A orir uira/_Z ir
SFX 6A r 0/_Z ir
SFX 6A r m/_Z ir
SFX 6A r u/_Z ir
SFX 6A orir uiren/_Z ir
SFX 6A r n/_Z ir
SFX 6A ir ís/_Z ir
SFX 6A r ra/_Z ir
SFX 6A r ssis/_Z ir
SFX 6A r res/_Z ir
SFX 6A r sses/_Z ir
SFX 6A ir ís/_Z ir
SFX 6A r ra/_Z ir
SFX 6A ir íssim/_Z ir
SFX 6A ir írem/_Z ir
SFX 6A ir íssem/_Z ir
SFX 6A ir íssiu/_Z ir
SFX 6A ir íreu/_Z ir
SFX 6A ir ísseu/_Z ir
SFX 6A r ssin/_Z ir
SFX 6A r ren/_Z ir
SFX 6A r ssen/_Z ir
SFX 6A ir 0/_C ir
SFX 6A orir uira/_D ir
SFX 6A r 0/_C ir
SFX 6A r m/_C ir
SFX 6A r u/_C ir
SFX 6A orir uiren/_C ir
SFX 6A r n/_C ir
# Model de conjugació: néixer
SFX 6B Y 104
SFX 6B éixer àixer/_C_Y_V er
SFX 6B r r/_C_Y_V er
SFX 6B éixer aixent/_C er
SFX 6B éixer ascut/_V_Y er
SFX 6B éixer ascuda/_Y er
SFX 6B éixer ascuts/_Y er
SFX 6B éixer ascudes/_Y er
SFX 6B éixer aixo/_Z er
SFX 6B éixer eixo/_Z er
SFX 6B éixer asc/_Z er
SFX 6B éixer esc/_Z er
SFX 6B éixer aixes/_Z er
SFX 6B éixer eixes/_Z er
SFX 6B éixer aix/_Z er
SFX 6B éixer eix/_Z er
SFX 6B éixer aixem/_Z er
SFX 6B éixer aixeu/_Z er
SFX 6B éixer aixen/_Z er
SFX 6B éixer eixen/_Z er
SFX 6B éixer aixia/_Z er
SFX 6B éixer aixies/_Z er
SFX 6B éixer aixia/_Z er
SFX 6B éixer aixíem/_Z er
SFX 6B éixer aixíeu/_Z er
SFX 6B éixer aixien/_Z er
SFX 6B éixer així/_Z er
SFX 6B éixer asquí/_Z er
SFX 6B éixer aixeres/_Z er
SFX 6B éixer asqueres/_Z er
SFX 6B éixer aixé/_Z er
SFX 6B éixer asqué/_Z er
SFX 6B éixer aixérem/_Z er
SFX 6B éixer asquérem/_Z er
SFX 6B éixer aixéreu/_Z er
SFX 6B éixer asquéreu/_Z er
SFX 6B éixer aixeren/_Z er
SFX 6B éixer asqueren/_Z er
SFX 6B éixer aixeré/_Z er
SFX 6B éixer aixeràs/_Z er
SFX 6B éixer aixerà/_Z er
SFX 6B éixer aixerem/_Z er
SFX 6B éixer aixereu/_Z er
SFX 6B éixer aixeran/_Z er
SFX 6B éixer aixeria/_Z er
SFX 6B éixer aixeries/_Z er
SFX 6B éixer aixeria/_Z er
SFX 6B éixer aixeríem/_Z er
SFX 6B éixer aixeríeu/_Z er
SFX 6B éixer aixerien/_Z er
SFX 6B éixer asca/_Z er
SFX 6B éixer esqui/_Z er
SFX 6B éixer aixi/_Z er
SFX 6B éixer eixi/_Z er
SFX 6B éixer asques/_Z er
SFX 6B éixer esquis/_Z er
SFX 6B éixer aixis/_Z er
SFX 6B éixer eixis/_Z er
SFX 6B éixer asca/_Z er
SFX 6B éixer esqui/_Z er
SFX 6B éixer aixi/_Z er
SFX 6B éixer eixi/_Z er
SFX 6B éixer aixem/_Z er
SFX 6B éixer asquem/_Z er
SFX 6B éixer aixeu/_Z er
SFX 6B éixer asqueu/_Z er
SFX 6B éixer asquen/_Z er
SFX 6B éixer esquin/_Z er
SFX 6B éixer aixin/_Z er
SFX 6B éixer eixin/_Z er
SFX 6B éixer aixés/_Z er
SFX 6B éixer asqués/_Z er
SFX 6B éixer asquera/_Z er
SFX 6B éixer aixessis/_Z er
SFX 6B éixer asquessis/_Z er
SFX 6B éixer asqueres/_Z er
SFX 6B éixer asquesses/_Z er
SFX 6B éixer aixés/_Z er
SFX 6B éixer asqués/_Z er
SFX 6B éixer asquera/_Z er
SFX 6B éixer aixéssim/_Z er
SFX 6B éixer asquéssim/_Z er
SFX 6B éixer asquérem/_Z er
SFX 6B éixer asquéssem/_Z er
SFX 6B éixer aixéssiu/_Z er
SFX 6B éixer asquéssiu/_Z er
SFX 6B éixer asquéreu/_Z er
SFX 6B éixer asquésseu/_Z er
SFX 6B éixer aixessin/_Z er
SFX 6B éixer asquessin/_Z er
SFX 6B éixer asqueren/_Z er
SFX 6B éixer asquessen/_Z er
SFX 6B éixer aix/_C er
SFX 6B éixer eix/_C er
SFX 6B éixer asca/_D er
SFX 6B éixer esqui/_D er
SFX 6B éixer aixi/_D er
SFX 6B éixer eixi/_D er
SFX 6B éixer aixem/_C er
SFX 6B éixer asquem/_C er
SFX 6B éixer aixeu/_C er
SFX 6B éixer asquen/_C er
SFX 6B éixer esquin/_C er
SFX 6B éixer aixin/_C er
SFX 6B éixer eixin/_C er
# Model de conjugació: nòmer
SFX 6C Y 70
SFX 6C r r/_C_Y_V er
SFX 6C òmer oment/_C er
SFX 6C òmer omut/_V_Y er
SFX 6C òmer omuda/_Y er
SFX 6C òmer omuts/_Y er
SFX 6C òmer omudes/_Y er
SFX 6C òmer omo/_Z er
SFX 6C òmer om/_Z er
SFX 6C òmer oms/_Z er
SFX 6C òmer om/_Z er
SFX 6C òmer omem/_Z er
SFX 6C òmer omeu/_Z er
SFX 6C òmer omen/_Z er
SFX 6C òmer omia/_Z er
SFX 6C òmer omies/_Z er
SFX 6C òmer omia/_Z er
SFX 6C òmer omíem/_Z er
SFX 6C òmer omíeu/_Z er
SFX 6C òmer omien/_Z er
SFX 6C òmer omí/_Z er
SFX 6C òmer omeres/_Z er
SFX 6C òmer omé/_Z er
SFX 6C òmer omérem/_Z er
SFX 6C òmer oméreu/_Z er
SFX 6C òmer omeren/_Z er
SFX 6C òmer omeré/_Z er
SFX 6C òmer omeràs/_Z er
SFX 6C òmer omerà/_Z er
SFX 6C òmer omerem/_Z er
SFX 6C òmer omereu/_Z er
SFX 6C òmer omeran/_Z er
SFX 6C òmer omeria/_Z er
SFX 6C òmer omeries/_Z er
SFX 6C òmer omeria/_Z er
SFX 6C òmer omeríem/_Z er
SFX 6C òmer omeríeu/_Z er
SFX 6C òmer omerien/_Z er
SFX 6C òmer oma/_Z er
SFX 6C òmer omi/_Z er
SFX 6C òmer omes/_Z er
SFX 6C òmer omis/_Z er
SFX 6C òmer oma/_Z er
SFX 6C òmer omi/_Z er
SFX 6C òmer omem/_Z er
SFX 6C òmer omeu/_Z er
SFX 6C òmer omen/_Z er
SFX 6C òmer omin/_Z er
SFX 6C òmer omés/_Z er
SFX 6C òmer omera/_Z er
SFX 6C òmer omessis/_Z er
SFX 6C òmer omeres/_Z er
SFX 6C òmer omesses/_Z er
SFX 6C òmer omés/_Z er
SFX 6C òmer omera/_Z er
SFX 6C òmer oméssim/_Z er
SFX 6C òmer omérem/_Z er
SFX 6C òmer oméssem/_Z er
SFX 6C òmer oméssiu/_Z er
SFX 6C òmer oméreu/_Z er
SFX 6C òmer omésseu/_Z er
SFX 6C òmer omessin/_Z er
SFX 6C òmer omeren/_Z er
SFX 6C òmer omessen/_Z er
SFX 6C òmer om/_C er
SFX 6C òmer oma/_D er
SFX 6C òmer omi/_D er
SFX 6C òmer omem/_C er
SFX 6C òmer omeu/_C er
SFX 6C òmer omen/_C er
SFX 6C òmer omin/_C er
# Model de conjugació: nannar
SFX 6D Y 84
SFX 6D r r/_C_Y_V ar
SFX 6D r nt/_C ar
SFX 6D r t/_V_Y ar
SFX 6D r da/_Y ar
SFX 6D r ts/_Y ar
SFX 6D r des/_Y ar
SFX 6D ar o/_Z ar
SFX 6D ar e/_Z ar
SFX 6D nar 0/_Z ar
SFX 6D ar es/_Z ar
SFX 6D r 0/_Z ar
SFX 6D ar em/_Z ar
SFX 6D r m/_Z ar
SFX 6D ar eu/_Z ar
SFX 6D r u/_Z ar
SFX 6D ar en/_Z ar
SFX 6D r va/_Z ar
SFX 6D r ves/_Z ar
SFX 6D r va/_Z ar
SFX 6D ar àvem/_Z ar
SFX 6D ar àveu/_Z ar
SFX 6D r ven/_Z ar
SFX 6D ar í/_Z ar
SFX 6D r res/_Z ar
SFX 6D ar à/_Z ar
SFX 6D ar àrem/_Z ar
SFX 6D ar àreu/_Z ar
SFX 6D r ren/_Z ar
SFX 6D r ré/_Z ar
SFX 6D r ràs/_Z ar
SFX 6D r rà/_Z ar
SFX 6D r rem/_Z ar
SFX 6D r reu/_Z ar
SFX 6D r ran/_Z ar
SFX 6D r ria/_Z ar
SFX 6D r ries/_Z ar
SFX 6D r ria/_Z ar
SFX 6D r ríem/_Z ar
SFX 6D r ríeu/_Z ar
SFX 6D r rien/_Z ar
SFX 6D ar e/_Z ar
SFX 6D ar i/_Z ar
SFX 6D ar es/_Z ar
SFX 6D ar is/_Z ar
SFX 6D ar e/_Z ar
SFX 6D ar i/_Z ar
SFX 6D ar em/_Z ar
SFX 6D ar eu/_Z ar
SFX 6D ar en/_Z ar
SFX 6D ar in/_Z ar
SFX 6D ar és/_Z ar
SFX 6D r ra/_Z ar
SFX 6D ar às/_Z ar
SFX 6D ar essis/_Z ar
SFX 6D r res/_Z ar
SFX 6D r ssis/_Z ar
SFX 6D ar esses/_Z ar
SFX 6D r sses/_Z ar
SFX 6D ar és/_Z ar
SFX 6D r ra/_Z ar
SFX 6D ar às/_Z ar
SFX 6D ar éssim/_Z ar
SFX 6D ar àrem/_Z ar
SFX 6D ar àssim/_Z ar
SFX 6D ar éssem/_Z ar
SFX 6D ar àssem/_Z ar
SFX 6D ar éssiu/_Z ar
SFX 6D ar àreu/_Z ar
SFX 6D ar àssiu/_Z ar
SFX 6D ar ésseu/_Z ar
SFX 6D ar àsseu/_Z ar
SFX 6D ar essin/_Z ar
SFX 6D r ren/_Z ar
SFX 6D r ssin/_Z ar
SFX 6D ar essen/_Z ar
SFX 6D r ssen/_Z ar
SFX 6D r 0/_C ar
SFX 6D ar e/_D ar
SFX 6D ar i/_D ar
SFX 6D ar em/_C ar
SFX 6D r u/_C ar
SFX 6D ar eu/_C ar
SFX 6D ar en/_C ar
SFX 6D ar in/_C ar
# Model de conjugació: obrir
SFX 6E Y 78
SFX 6E r r/_C_Y_V ir
SFX 6E r nt/_C ir
SFX 6E rir ert/_V_Y ir
SFX 6E rir erta/_Y ir
SFX 6E rir erts/_Y ir
SFX 6E rir ertes/_Y ir
SFX 6E ir o/_Z ir
SFX 6E obrir òbric/_Z ir
SFX 6E ir 0/_Z ir
SFX 6E ir es/_Z ir
SFX 6E r s/_Z ir
SFX 6E ir e/_Z ir
SFX 6E r 0/_Z ir
SFX 6E r m/_Z ir
SFX 6E r u/_Z ir
SFX 6E ir en/_Z ir
SFX 6E r n/_Z ir
SFX 6E r a/_Z ir
SFX 6E r es/_Z ir
SFX 6E r a/_Z ir
SFX 6E ir íem/_Z ir
SFX 6E ir íeu/_Z ir
SFX 6E r en/_Z ir
SFX 6E ir í/_Z ir
SFX 6E r res/_Z ir
SFX 6E ir í/_Z ir
SFX 6E ir írem/_Z ir
SFX 6E ir íreu/_Z ir
SFX 6E r ren/_Z ir
SFX 6E r ré/_Z ir
SFX 6E r ràs/_Z ir
SFX 6E r rà/_Z ir
SFX 6E r rem/_Z ir
SFX 6E r reu/_Z ir
SFX 6E r ran/_Z ir
SFX 6E r ria/_Z ir
SFX 6E r ries/_Z ir
SFX 6E r ria/_Z ir
SFX 6E r ríem/_Z ir
SFX 6E r ríeu/_Z ir
SFX 6E r rien/_Z ir
SFX 6E obrir òbriga/_Z ir
SFX 6E r 0/_Z ir
SFX 6E obrir òbrigues/_Z ir
SFX 6E r s/_Z ir
SFX 6E obrir òbriga/_Z ir
SFX 6E r 0/_Z ir
SFX 6E r m/_Z ir
SFX 6E r guem/_Z ir
SFX 6E r u/_Z ir
SFX 6E r gueu/_Z ir
SFX 6E obrir òbriguen/_Z ir
SFX 6E r n/_Z ir
SFX 6E ir ís/_Z ir
SFX 6E r ra/_Z ir
SFX 6E r ssis/_Z ir
SFX 6E r res/_Z ir
SFX 6E r sses/_Z ir
SFX 6E ir ís/_Z ir
SFX 6E r ra/_Z ir
SFX 6E ir íssim/_Z ir
SFX 6E ir írem/_Z ir
SFX 6E ir íssem/_Z ir
SFX 6E ir íssiu/_Z ir
SFX 6E ir íreu/_Z ir
SFX 6E ir ísseu/_Z ir
SFX 6E r ssin/_Z ir
SFX 6E r ren/_Z ir
SFX 6E r ssen/_Z ir
SFX 6E r 0/_C ir
SFX 6E ir e/_D ir
SFX 6E obrir òbriga/_D ir
SFX 6E r 0/_C ir
SFX 6E r m/_C ir
SFX 6E r guem/_C ir
SFX 6E r u/_C ir
SFX 6E obrir òbriguen/_C ir
SFX 6E r n/_C ir
# Model de conjugació: ofendre
SFX 6F Y 72
SFX 6F e e/_D_Y_V re
SFX 6F dre ent/_C re
SFX 6F endre ès/_V_Y re
SFX 6F endre és/_V_Y re
SFX 6F ndre sa/_Y re
SFX 6F ndre sos/_Y re
SFX 6F ndre ses/_Y re
SFX 6F dre c/_Z re
SFX 6F dre s/_Z re
SFX 6F endre èn/_Z re
SFX 6F endre én/_Z re
SFX 6F dre em/_Z re
SFX 6F dre eu/_Z re
SFX 6F dre en/_Z re
SFX 6F dre ia/_Z re
SFX 6F dre ies/_Z re
SFX 6F dre ia/_Z re
SFX 6F dre íem/_Z re
SFX 6F dre íeu/_Z re
SFX 6F dre ien/_Z re
SFX 6F dre guí/_Z re
SFX 6F dre gueres/_Z re
SFX 6F dre gué/_Z re
SFX 6F dre guérem/_Z re
SFX 6F dre guéreu/_Z re
SFX 6F dre gueren/_Z re
SFX 6F e é/_Z re
SFX 6F e às/_Z re
SFX 6F e à/_Z re
SFX 6F e em/_Z re
SFX 6F e eu/_Z re
SFX 6F e an/_Z re
SFX 6F e ia/_Z re
SFX 6F e ies/_Z re
SFX 6F e ia/_Z re
SFX 6F e íem/_Z re
SFX 6F e íeu/_Z re
SFX 6F e ien/_Z re
SFX 6F dre ga/_Z re
SFX 6F dre gui/_Z re
SFX 6F dre gues/_Z re
SFX 6F dre guis/_Z re
SFX 6F dre ga/_Z re
SFX 6F dre gui/_Z re
SFX 6F dre guem/_Z re
SFX 6F dre gueu/_Z re
SFX 6F dre guen/_Z re
SFX 6F dre guin/_Z re
SFX 6F dre gués/_Z re
SFX 6F dre guera/_Z re
SFX 6F dre guessis/_Z re
SFX 6F dre gueres/_Z re
SFX 6F dre guesses/_Z re
SFX 6F dre gués/_Z re
SFX 6F dre guera/_Z re
SFX 6F dre guéssim/_Z re
SFX 6F dre guérem/_Z re
SFX 6F dre guéssem/_Z re
SFX 6F dre guéssiu/_Z re
SFX 6F dre guéreu/_Z re
SFX 6F dre guésseu/_Z re
SFX 6F dre guessin/_Z re
SFX 6F dre gueren/_Z re
SFX 6F dre guessen/_Z re
SFX 6F endre èn/_C re
SFX 6F endre én/_C re
SFX 6F dre ga/_D re
SFX 6F dre gui/_D re
SFX 6F dre guem/_C re
SFX 6F dre eu/_C re
SFX 6F dre guen/_C re
SFX 6F dre guin/_C re
# Model de conjugació: oferir
SFX 70 Y 94
SFX 70 r r/_C_Y_V ir
SFX 70 r nt/_C ir
SFX 70 r t/_V_Y ir
SFX 70 ir t/_V_Y ir
SFX 70 r da/_Y ir
SFX 70 ir ta/_Y ir
SFX 70 r ts/_Y ir
SFX 70 ir ts/_Y ir
SFX 70 r des/_Y ir
SFX 70 ir tes/_Y ir
SFX 70 ir eixo/_Z ir
SFX 70 r sc/_Z ir
SFX 70 ir esc/_Z ir
SFX 70 ir eixes/_Z ir
SFX 70 r xes/_Z ir
SFX 70 ir eix/_Z ir
SFX 70 r x/_Z ir
SFX 70 r m/_Z ir
SFX 70 r u/_Z ir
SFX 70 ir eixen/_Z ir
SFX 70 r xen/_Z ir
SFX 70 r a/_Z ir
SFX 70 r es/_Z ir
SFX 70 r a/_Z ir
SFX 70 ir íem/_Z ir
SFX 70 ir íeu/_Z ir
SFX 70 r en/_Z ir
SFX 70 ir í/_Z ir
SFX 70 r res/_Z ir
SFX 70 ir í/_Z ir
SFX 70 ir írem/_Z ir
SFX 70 ir íreu/_Z ir
SFX 70 r ren/_Z ir
SFX 70 r ré/_Z ir
SFX 70 r ràs/_Z ir
SFX 70 r rà/_Z ir
SFX 70 r rem/_Z ir
SFX 70 r reu/_Z ir
SFX 70 r ran/_Z ir
SFX 70 r ria/_Z ir
SFX 70 r ries/_Z ir
SFX 70 r ria/_Z ir
SFX 70 r ríem/_Z ir
SFX 70 r ríeu/_Z ir
SFX 70 r rien/_Z ir
SFX 70 ir esca/_Z ir
SFX 70 r sca/_Z ir
SFX 70 ir esqui/_Z ir
SFX 70 ir eixi/_Z ir
SFX 70 ir esques/_Z ir
SFX 70 r sques/_Z ir
SFX 70 ir esquis/_Z ir
SFX 70 ir eixis/_Z ir
SFX 70 ir esca/_Z ir
SFX 70 r sca/_Z ir
SFX 70 ir esqui/_Z ir
SFX 70 ir eixi/_Z ir
SFX 70 r m/_Z ir
SFX 70 r guem/_Z ir
SFX 70 r u/_Z ir
SFX 70 r gueu/_Z ir
SFX 70 ir esquen/_Z ir
SFX 70 r squen/_Z ir
SFX 70 ir esquin/_Z ir
SFX 70 ir eixin/_Z ir
SFX 70 ir ís/_Z ir
SFX 70 r ra/_Z ir
SFX 70 r ssis/_Z ir
SFX 70 r res/_Z ir
SFX 70 r sses/_Z ir
SFX 70 ir ís/_Z ir
SFX 70 r ra/_Z ir
SFX 70 ir íssim/_Z ir
SFX 70 ir írem/_Z ir
SFX 70 ir íssem/_Z ir
SFX 70 ir íssiu/_Z ir
SFX 70 ir íreu/_Z ir
SFX 70 ir ísseu/_Z ir
SFX 70 r ssin/_Z ir
SFX 70 r ren/_Z ir
SFX 70 r ssen/_Z ir
SFX 70 ir eix/_C ir
SFX 70 r x/_C ir
SFX 70 ir esca/_D ir
SFX 70 r sca/_D ir
SFX 70 ir esqui/_D ir
SFX 70 ir eixi/_D ir
SFX 70 r m/_C ir
SFX 70 r guem/_C ir
SFX 70 r u/_C ir
SFX 70 ir esquen/_C ir
SFX 70 r squen/_C ir
SFX 70 ir esquin/_C ir
SFX 70 ir eixin/_C ir
# Model de conjugació: ofrenar
SFX 71 Y 84
SFX 71 r r/_C_Y_V ar
SFX 71 r nt/_C ar
SFX 71 r t/_V_Y ar
SFX 71 r da/_Y ar
SFX 71 r ts/_Y ar
SFX 71 r des/_Y ar
SFX 71 ar o/_Z ar
SFX 71 ar e/_Z ar
SFX 71 enar èn/_Z ar
SFX 71 ar es/_Z ar
SFX 71 r 0/_Z ar
SFX 71 ar em/_Z ar
SFX 71 r m/_Z ar
SFX 71 ar eu/_Z ar
SFX 71 r u/_Z ar
SFX 71 ar en/_Z ar
SFX 71 r va/_Z ar
SFX 71 r ves/_Z ar
SFX 71 r va/_Z ar
SFX 71 ar àvem/_Z ar
SFX 71 ar àveu/_Z ar
SFX 71 r ven/_Z ar
SFX 71 ar í/_Z ar
SFX 71 r res/_Z ar
SFX 71 ar à/_Z ar
SFX 71 ar àrem/_Z ar
SFX 71 ar àreu/_Z ar
SFX 71 r ren/_Z ar
SFX 71 r ré/_Z ar
SFX 71 r ràs/_Z ar
SFX 71 r rà/_Z ar
SFX 71 r rem/_Z ar
SFX 71 r reu/_Z ar
SFX 71 r ran/_Z ar
SFX 71 r ria/_Z ar
SFX 71 r ries/_Z ar
SFX 71 r ria/_Z ar
SFX 71 r ríem/_Z ar
SFX 71 r ríeu/_Z ar
SFX 71 r rien/_Z ar
SFX 71 ar e/_Z ar
SFX 71 ar i/_Z ar
SFX 71 ar es/_Z ar
SFX 71 ar is/_Z ar
SFX 71 ar e/_Z ar
SFX 71 ar i/_Z ar
SFX 71 ar em/_Z ar
SFX 71 ar eu/_Z ar
SFX 71 ar en/_Z ar
SFX 71 ar in/_Z ar
SFX 71 ar és/_Z ar
SFX 71 r ra/_Z ar
SFX 71 ar às/_Z ar
SFX 71 ar essis/_Z ar
SFX 71 r res/_Z ar
SFX 71 r ssis/_Z ar
SFX 71 ar esses/_Z ar
SFX 71 r sses/_Z ar
SFX 71 ar és/_Z ar
SFX 71 r ra/_Z ar
SFX 71 ar às/_Z ar
SFX 71 ar éssim/_Z ar
SFX 71 ar àrem/_Z ar
SFX 71 ar àssim/_Z ar
SFX 71 ar éssem/_Z ar
SFX 71 ar àssem/_Z ar
SFX 71 ar éssiu/_Z ar
SFX 71 ar àreu/_Z ar
SFX 71 ar àssiu/_Z ar
SFX 71 ar ésseu/_Z ar
SFX 71 ar àsseu/_Z ar
SFX 71 ar essin/_Z ar
SFX 71 r ren/_Z ar
SFX 71 r ssin/_Z ar
SFX 71 ar essen/_Z ar
SFX 71 r ssen/_Z ar
SFX 71 r 0/_C ar
SFX 71 ar e/_D ar
SFX 71 ar i/_D ar
SFX 71 ar em/_C ar
SFX 71 r u/_C ar
SFX 71 ar eu/_C ar
SFX 71 ar en/_C ar
SFX 71 ar in/_C ar
# Model de conjugació: oir
SFX 72 Y 92
SFX 72 r r/_C_Y_V ir
SFX 72 r nt/_C ir
SFX 72 ir ït/_V_Y ir
SFX 72 ir ïda/_Y ir
SFX 72 ir ïts/_Y ir
SFX 72 ir ïdes/_Y ir
SFX 72 ir eixo/_Z ir
SFX 72 ir ïsc/_Z ir
SFX 72 ir esc/_Z ir
SFX 72 ir eixes/_Z ir
SFX 72 ir us/_Z ir
SFX 72 ir ïxes/_Z ir
SFX 72 ir eix/_Z ir
SFX 72 ir u/_Z ir
SFX 72 ir ïx/_Z ir
SFX 72 ir ïm/_Z ir
SFX 72 ir ïu/_Z ir
SFX 72 ir eixen/_Z ir
SFX 72 ir uen/_Z ir
SFX 72 ir ïxen/_Z ir
SFX 72 ir ïa/_Z ir
SFX 72 ir ïes/_Z ir
SFX 72 ir ïa/_Z ir
SFX 72 ir íem/_Z ir
SFX 72 ir íeu/_Z ir
SFX 72 ir ïen/_Z ir
SFX 72 ir í/_Z ir
SFX 72 ir ïres/_Z ir
SFX 72 ir í/_Z ir
SFX 72 ir írem/_Z ir
SFX 72 ir íreu/_Z ir
SFX 72 ir ïren/_Z ir
SFX 72 r ré/_Z ir
SFX 72 r ràs/_Z ir
SFX 72 r rà/_Z ir
SFX 72 r rem/_Z ir
SFX 72 r reu/_Z ir
SFX 72 r ran/_Z ir
SFX 72 r ria/_Z ir
SFX 72 r ries/_Z ir
SFX 72 r ria/_Z ir
SFX 72 r ríem/_Z ir
SFX 72 r ríeu/_Z ir
SFX 72 r rien/_Z ir
SFX 72 ir esca/_Z ir
SFX 72 ir ïsca/_Z ir
SFX 72 ir esqui/_Z ir
SFX 72 ir eixi/_Z ir
SFX 72 ir esques/_Z ir
SFX 72 ir ïsques/_Z ir
SFX 72 ir esquis/_Z ir
SFX 72 ir eixis/_Z ir
SFX 72 ir esca/_Z ir
SFX 72 ir ïsca/_Z ir
SFX 72 ir esqui/_Z ir
SFX 72 ir eixi/_Z ir
SFX 72 ir ïm/_Z ir
SFX 72 ir ïguem/_Z ir
SFX 72 ir ïu/_Z ir
SFX 72 ir ïgueu/_Z ir
SFX 72 ir esquen/_Z ir
SFX 72 ir ïsquen/_Z ir
SFX 72 ir esquin/_Z ir
SFX 72 ir eixin/_Z ir
SFX 72 ir ís/_Z ir
SFX 72 ir ïra/_Z ir
SFX 72 ir ïssis/_Z ir
SFX 72 ir ïres/_Z ir
SFX 72 ir ïsses/_Z ir
SFX 72 ir ís/_Z ir
SFX 72 ir ïra/_Z ir
SFX 72 ir íssim/_Z ir
SFX 72 ir írem/_Z ir
SFX 72 ir íssem/_Z ir
SFX 72 ir íssiu/_Z ir
SFX 72 ir íreu/_Z ir
SFX 72 ir ísseu/_Z ir
SFX 72 ir ïssin/_Z ir
SFX 72 ir ïren/_Z ir
SFX 72 ir ïssen/_Z ir
SFX 72 ir eix/_C ir
SFX 72 ir esca/_D ir
SFX 72 ir ïsca/_D ir
SFX 72 ir esqui/_D ir
SFX 72 ir eixi/_D ir
SFX 72 ir ïm/_C ir
SFX 72 ir ïguem/_C ir
SFX 72 ir ïu/_C ir
SFX 72 ir esquen/_C ir
SFX 72 ir ïsquen/_C ir
SFX 72 ir esquin/_C ir
SFX 72 ir eixin/_C ir
# Model de conjugació: omplir
SFX 73 Y 82
SFX 73 r r/_C_Y_V ir
SFX 73 r nt/_C ir
SFX 73 ir ert/_V_Y ir
SFX 73 r t/_V_Y ir
SFX 73 ir erta/_Y ir
SFX 73 r da/_Y ir
SFX 73 ir erts/_Y ir
SFX 73 r ts/_Y ir
SFX 73 ir ertes/_Y ir
SFX 73 r des/_Y ir
SFX 73 ir o/_Z ir
SFX 73 omplir òmplic/_Z ir
SFX 73 ir 0/_Z ir
SFX 73 ir es/_Z ir
SFX 73 r s/_Z ir
SFX 73 ir e/_Z ir
SFX 73 r 0/_Z ir
SFX 73 r m/_Z ir
SFX 73 r u/_Z ir
SFX 73 ir en/_Z ir
SFX 73 r n/_Z ir
SFX 73 r a/_Z ir
SFX 73 r es/_Z ir
SFX 73 r a/_Z ir
SFX 73 ir íem/_Z ir
SFX 73 ir íeu/_Z ir
SFX 73 r en/_Z ir
SFX 73 ir í/_Z ir
SFX 73 r res/_Z ir
SFX 73 ir í/_Z ir
SFX 73 ir írem/_Z ir
SFX 73 ir íreu/_Z ir
SFX 73 r ren/_Z ir
SFX 73 r ré/_Z ir
SFX 73 r ràs/_Z ir
SFX 73 r rà/_Z ir
SFX 73 r rem/_Z ir
SFX 73 r reu/_Z ir
SFX 73 r ran/_Z ir
SFX 73 r ria/_Z ir
SFX 73 r ries/_Z ir
SFX 73 r ria/_Z ir
SFX 73 r ríem/_Z ir
SFX 73 r ríeu/_Z ir
SFX 73 r rien/_Z ir
SFX 73 omplir òmpliga/_Z ir
SFX 73 r 0/_Z ir
SFX 73 omplir òmpligues/_Z ir
SFX 73 r s/_Z ir
SFX 73 omplir òmpliga/_Z ir
SFX 73 r 0/_Z ir
SFX 73 r m/_Z ir
SFX 73 r guem/_Z ir
SFX 73 r u/_Z ir
SFX 73 r gueu/_Z ir
SFX 73 omplir òmpliguen/_Z ir
SFX 73 r n/_Z ir
SFX 73 ir ís/_Z ir
SFX 73 r ra/_Z ir
SFX 73 r ssis/_Z ir
SFX 73 r res/_Z ir
SFX 73 r sses/_Z ir
SFX 73 ir ís/_Z ir
SFX 73 r ra/_Z ir
SFX 73 ir íssim/_Z ir
SFX 73 ir írem/_Z ir
SFX 73 ir íssem/_Z ir
SFX 73 ir íssiu/_Z ir
SFX 73 ir íreu/_Z ir
SFX 73 ir ísseu/_Z ir
SFX 73 r ssin/_Z ir
SFX 73 r ren/_Z ir
SFX 73 r ssen/_Z ir
SFX 73 r 0/_C ir
SFX 73 ir e/_D ir
SFX 73 omplir òmpliga/_D ir
SFX 73 r 0/_C ir
SFX 73 r m/_C ir
SFX 73 r guem/_C ir
SFX 73 r u/_C ir
SFX 73 omplir òmpliguen/_C ir
SFX 73 r n/_C ir
# Model de conjugació: ordenar
SFX 74 Y 84
SFX 74 r r/_C_Y_V ar
SFX 74 r nt/_C ar
SFX 74 r t/_V_Y ar
SFX 74 r da/_Y ar
SFX 74 r ts/_Y ar
SFX 74 r des/_Y ar
SFX 74 ar o/_Z ar
SFX 74 ar e/_Z ar
SFX 74 enar én/_Z ar
SFX 74 ar es/_Z ar
SFX 74 r 0/_Z ar
SFX 74 ar em/_Z ar
SFX 74 r m/_Z ar
SFX 74 ar eu/_Z ar
SFX 74 r u/_Z ar
SFX 74 ar en/_Z ar
SFX 74 r va/_Z ar
SFX 74 r ves/_Z ar
SFX 74 r va/_Z ar
SFX 74 ar àvem/_Z ar
SFX 74 ar àveu/_Z ar
SFX 74 r ven/_Z ar
SFX 74 ar í/_Z ar
SFX 74 r res/_Z ar
SFX 74 ar à/_Z ar
SFX 74 ar àrem/_Z ar
SFX 74 ar àreu/_Z ar
SFX 74 r ren/_Z ar
SFX 74 r ré/_Z ar
SFX 74 r ràs/_Z ar
SFX 74 r rà/_Z ar
SFX 74 r rem/_Z ar
SFX 74 r reu/_Z ar
SFX 74 r ran/_Z ar
SFX 74 r ria/_Z ar
SFX 74 r ries/_Z ar
SFX 74 r ria/_Z ar
SFX 74 r ríem/_Z ar
SFX 74 r ríeu/_Z ar
SFX 74 r rien/_Z ar
SFX 74 ar e/_Z ar
SFX 74 ar i/_Z ar
SFX 74 ar es/_Z ar
SFX 74 ar is/_Z ar
SFX 74 ar e/_Z ar
SFX 74 ar i/_Z ar
SFX 74 ar em/_Z ar
SFX 74 ar eu/_Z ar
SFX 74 ar en/_Z ar
SFX 74 ar in/_Z ar
SFX 74 ar és/_Z ar
SFX 74 r ra/_Z ar
SFX 74 ar às/_Z ar
SFX 74 ar essis/_Z ar
SFX 74 r res/_Z ar
SFX 74 r ssis/_Z ar
SFX 74 ar esses/_Z ar
SFX 74 r sses/_Z ar
SFX 74 ar és/_Z ar
SFX 74 r ra/_Z ar
SFX 74 ar às/_Z ar
SFX 74 ar éssim/_Z ar
SFX 74 ar àrem/_Z ar
SFX 74 ar àssim/_Z ar
SFX 74 ar éssem/_Z ar
SFX 74 ar àssem/_Z ar
SFX 74 ar éssiu/_Z ar
SFX 74 ar àreu/_Z ar
SFX 74 ar àssiu/_Z ar
SFX 74 ar ésseu/_Z ar
SFX 74 ar àsseu/_Z ar
SFX 74 ar essin/_Z ar
SFX 74 r ren/_Z ar
SFX 74 r ssin/_Z ar
SFX 74 ar essen/_Z ar
SFX 74 r ssen/_Z ar
SFX 74 r 0/_C ar
SFX 74 ar e/_D ar
SFX 74 ar i/_D ar
SFX 74 ar em/_C ar
SFX 74 r u/_C ar
SFX 74 ar eu/_C ar
SFX 74 ar en/_C ar
SFX 74 ar in/_C ar
# Model de conjugació: péixer
SFX 75 Y 102
SFX 75 r r/_C_Y_V er
SFX 75 éixer aixent/_C er
SFX 75 éixer ascut/_V_Y er
SFX 75 éixer ascuda/_Y er
SFX 75 éixer ascuts/_Y er
SFX 75 éixer ascudes/_Y er
SFX 75 éixer eixo/_Z er
SFX 75 éixer asc/_Z er
SFX 75 éixer esc/_Z er
SFX 75 éixer aixes/_Z er
SFX 75 éixer eixes/_Z er
SFX 75 éixer aix/_Z er
SFX 75 éixer eix/_Z er
SFX 75 éixer aixem/_Z er
SFX 75 éixer aixeu/_Z er
SFX 75 éixer aixen/_Z er
SFX 75 éixer eixen/_Z er
SFX 75 éixer aixia/_Z er
SFX 75 éixer aixies/_Z er
SFX 75 éixer aixia/_Z er
SFX 75 éixer aixíem/_Z er
SFX 75 éixer aixíeu/_Z er
SFX 75 éixer aixien/_Z er
SFX 75 éixer així/_Z er
SFX 75 éixer asquí/_Z er
SFX 75 éixer aixeres/_Z er
SFX 75 éixer asqueres/_Z er
SFX 75 éixer aixé/_Z er
SFX 75 éixer asqué/_Z er
SFX 75 éixer aixérem/_Z er
SFX 75 éixer asquérem/_Z er
SFX 75 éixer aixéreu/_Z er
SFX 75 éixer asquéreu/_Z er
SFX 75 éixer aixeren/_Z er
SFX 75 éixer asqueren/_Z er
SFX 75 éixer aixeré/_Z er
SFX 75 éixer aixeràs/_Z er
SFX 75 éixer aixerà/_Z er
SFX 75 éixer aixerem/_Z er
SFX 75 éixer aixereu/_Z er
SFX 75 éixer aixeran/_Z er
SFX 75 éixer aixeria/_Z er
SFX 75 éixer aixeries/_Z er
SFX 75 éixer aixeria/_Z er
SFX 75 éixer aixeríem/_Z er
SFX 75 éixer aixeríeu/_Z er
SFX 75 éixer aixerien/_Z er
SFX 75 éixer asca/_Z er
SFX 75 éixer esqui/_Z er
SFX 75 éixer aixi/_Z er
SFX 75 éixer eixi/_Z er
SFX 75 éixer asques/_Z er
SFX 75 éixer esquis/_Z er
SFX 75 éixer aixis/_Z er
SFX 75 éixer eixis/_Z er
SFX 75 éixer asca/_Z er
SFX 75 éixer esqui/_Z er
SFX 75 éixer aixi/_Z er
SFX 75 éixer eixi/_Z er
SFX 75 éixer aixem/_Z er
SFX 75 éixer asquem/_Z er
SFX 75 éixer aixeu/_Z er
SFX 75 éixer asqueu/_Z er
SFX 75 éixer asquen/_Z er
SFX 75 éixer esquin/_Z er
SFX 75 éixer aixin/_Z er
SFX 75 éixer eixin/_Z er
SFX 75 éixer aixés/_Z er
SFX 75 éixer asqués/_Z er
SFX 75 éixer asquera/_Z er
SFX 75 éixer aixessis/_Z er
SFX 75 éixer asquessis/_Z er
SFX 75 éixer asqueres/_Z er
SFX 75 éixer asquesses/_Z er
SFX 75 éixer aixés/_Z er
SFX 75 éixer asqués/_Z er
SFX 75 éixer asquera/_Z er
SFX 75 éixer aixéssim/_Z er
SFX 75 éixer asquéssim/_Z er
SFX 75 éixer asquérem/_Z er
SFX 75 éixer asquéssem/_Z er
SFX 75 éixer aixéssiu/_Z er
SFX 75 éixer asquéssiu/_Z er
SFX 75 éixer asquéreu/_Z er
SFX 75 éixer asquésseu/_Z er
SFX 75 éixer aixessin/_Z er
SFX 75 éixer asquessin/_Z er
SFX 75 éixer asqueren/_Z er
SFX 75 éixer asquessen/_Z er
SFX 75 éixer aix/_C er
SFX 75 éixer eix/_C er
SFX 75 éixer asca/_D er
SFX 75 éixer esqui/_D er
SFX 75 éixer aixi/_D er
SFX 75 éixer eixi/_D er
SFX 75 éixer aixem/_C er
SFX 75 éixer asquem/_C er
SFX 75 éixer aixeu/_C er
SFX 75 éixer asquen/_C er
SFX 75 éixer esquin/_C er
SFX 75 éixer aixin/_C er
SFX 75 éixer eixin/_C er
# Model de conjugació: penedir
SFX 76 Y 100
SFX 76 r r/_C_Y_V ir
SFX 76 r nt/_C ir
SFX 76 r t/_V_Y ir
SFX 76 r da/_Y ir
SFX 76 r ts/_Y ir
SFX 76 r des/_Y ir
SFX 76 ir eixo/_Z ir
SFX 76 r sc/_Z ir
SFX 76 dir t/_Z ir
SFX 76 ir esc/_Z ir
SFX 76 ir eixes/_Z ir
SFX 76 r xes/_Z ir
SFX 76 dir ts/_Z ir
SFX 76 ir eix/_Z ir
SFX 76 r x/_Z ir
SFX 76 dir t/_Z ir
SFX 76 r m/_Z ir
SFX 76 r u/_Z ir
SFX 76 ir eixen/_Z ir
SFX 76 r xen/_Z ir
SFX 76 ir en/_Z ir
SFX 76 r a/_Z ir
SFX 76 r es/_Z ir
SFX 76 r a/_Z ir
SFX 76 ir íem/_Z ir
SFX 76 ir íeu/_Z ir
SFX 76 r en/_Z ir
SFX 76 ir í/_Z ir
SFX 76 r res/_Z ir
SFX 76 ir í/_Z ir
SFX 76 ir írem/_Z ir
SFX 76 ir íreu/_Z ir
SFX 76 r ren/_Z ir
SFX 76 r ré/_Z ir
SFX 76 r ràs/_Z ir
SFX 76 r rà/_Z ir
SFX 76 r rem/_Z ir
SFX 76 r reu/_Z ir
SFX 76 r ran/_Z ir
SFX 76 r ria/_Z ir
SFX 76 r ries/_Z ir
SFX 76 r ria/_Z ir
SFX 76 r ríem/_Z ir
SFX 76 r ríeu/_Z ir
SFX 76 r rien/_Z ir
SFX 76 ir esca/_Z ir
SFX 76 r sca/_Z ir
SFX 76 ir esqui/_Z ir
SFX 76 r 0/_Z ir
SFX 76 ir eixi/_Z ir
SFX 76 ir esques/_Z ir
SFX 76 r sques/_Z ir
SFX 76 ir esquis/_Z ir
SFX 76 r s/_Z ir
SFX 76 ir eixis/_Z ir
SFX 76 ir esca/_Z ir
SFX 76 r sca/_Z ir
SFX 76 ir esqui/_Z ir
SFX 76 r 0/_Z ir
SFX 76 ir eixi/_Z ir
SFX 76 r m/_Z ir
SFX 76 r guem/_Z ir
SFX 76 r u/_Z ir
SFX 76 r gueu/_Z ir
SFX 76 ir esquen/_Z ir
SFX 76 r squen/_Z ir
SFX 76 ir esquin/_Z ir
SFX 76 r n/_Z ir
SFX 76 ir eixin/_Z ir
SFX 76 ir ís/_Z ir
SFX 76 r ra/_Z ir
SFX 76 r ssis/_Z ir
SFX 76 r res/_Z ir
SFX 76 r sses/_Z ir
SFX 76 ir ís/_Z ir
SFX 76 r ra/_Z ir
SFX 76 ir íssim/_Z ir
SFX 76 ir írem/_Z ir
SFX 76 ir íssem/_Z ir
SFX 76 ir íssiu/_Z ir
SFX 76 ir íreu/_Z ir
SFX 76 ir ísseu/_Z ir
SFX 76 r ssin/_Z ir
SFX 76 r ren/_Z ir
SFX 76 r ssen/_Z ir
SFX 76 ir eix/_C ir
SFX 76 r x/_C ir
SFX 76 ir esca/_D ir
SFX 76 r sca/_D ir
SFX 76 ir esqui/_D ir
SFX 76 r 0/_C ir
SFX 76 ir eixi/_D ir
SFX 76 r m/_C ir
SFX 76 r guem/_C ir
SFX 76 r u/_C ir
SFX 76 ir esquen/_C ir
SFX 76 r squen/_C ir
SFX 76 ir esquin/_C ir
SFX 76 r n/_C ir
SFX 76 ir eixin/_C ir
# Model de conjugació: pertànyer
SFX 77 Y 110
SFX 77 r r/_C_Y_V er
SFX 77 ànyer anyent/_C er
SFX 77 ànyer angut/_V_Y er
SFX 77 ànyer anyut/_V_Y er
SFX 77 ànyer anguda/_Y er
SFX 77 ànyer anyuda/_Y er
SFX 77 ànyer anguts/_Y er
SFX 77 ànyer anyuts/_Y er
SFX 77 ànyer angudes/_Y er
SFX 77 ànyer anyudes/_Y er
SFX 77 ànyer anyo/_Z er
SFX 77 ànyer anc/_Z er
SFX 77 ànyer anys/_Z er
SFX 77 ànyer any/_Z er
SFX 77 ànyer anyem/_Z er
SFX 77 ànyer anyeu/_Z er
SFX 77 ànyer anyen/_Z er
SFX 77 ànyer anyia/_Z er
SFX 77 ànyer anyies/_Z er
SFX 77 ànyer anyia/_Z er
SFX 77 ànyer anyíem/_Z er
SFX 77 ànyer anyíeu/_Z er
SFX 77 ànyer anyien/_Z er
SFX 77 ànyer anguí/_Z er
SFX 77 ànyer anyí/_Z er
SFX 77 ànyer angueres/_Z er
SFX 77 ànyer anyeres/_Z er
SFX 77 ànyer angué/_Z er
SFX 77 ànyer anyé/_Z er
SFX 77 ànyer anguérem/_Z er
SFX 77 ànyer anyérem/_Z er
SFX 77 ànyer anguéreu/_Z er
SFX 77 ànyer anyéreu/_Z er
SFX 77 ànyer angueren/_Z er
SFX 77 ànyer anyeren/_Z er
SFX 77 ànyer anyeré/_Z er
SFX 77 ànyer anyeràs/_Z er
SFX 77 ànyer anyerà/_Z er
SFX 77 ànyer anyerem/_Z er
SFX 77 ànyer anyereu/_Z er
SFX 77 ànyer anyeran/_Z er
SFX 77 ànyer anyeria/_Z er
SFX 77 ànyer anyeries/_Z er
SFX 77 ànyer anyeria/_Z er
SFX 77 ànyer anyeríem/_Z er
SFX 77 ànyer anyeríeu/_Z er
SFX 77 ànyer anyerien/_Z er
SFX 77 ànyer anga/_Z er
SFX 77 ànyer anya/_Z er
SFX 77 ànyer angui/_Z er
SFX 77 ànyer anyi/_Z er
SFX 77 ànyer angues/_Z er
SFX 77 ànyer anyes/_Z er
SFX 77 ànyer anguis/_Z er
SFX 77 ànyer anyis/_Z er
SFX 77 ànyer anga/_Z er
SFX 77 ànyer anya/_Z er
SFX 77 ànyer angui/_Z er
SFX 77 ànyer anyi/_Z er
SFX 77 ànyer anguem/_Z er
SFX 77 ànyer anyem/_Z er
SFX 77 ànyer angueu/_Z er
SFX 77 ànyer anyeu/_Z er
SFX 77 ànyer anguen/_Z er
SFX 77 ànyer anyen/_Z er
SFX 77 ànyer anguin/_Z er
SFX 77 ànyer anyin/_Z er
SFX 77 ànyer angués/_Z er
SFX 77 ànyer anyés/_Z er
SFX 77 ànyer anguera/_Z er
SFX 77 ànyer anyera/_Z er
SFX 77 ànyer anguessis/_Z er
SFX 77 ànyer anyessis/_Z er
SFX 77 ànyer angueres/_Z er
SFX 77 ànyer anyeres/_Z er
SFX 77 ànyer anguesses/_Z er
SFX 77 ànyer anyesses/_Z er
SFX 77 ànyer angués/_Z er
SFX 77 ànyer anyés/_Z er
SFX 77 ànyer anguera/_Z er
SFX 77 ànyer anyera/_Z er
SFX 77 ànyer anguéssim/_Z er
SFX 77 ànyer anyéssim/_Z er
SFX 77 ànyer anguérem/_Z er
SFX 77 ànyer anyérem/_Z er
SFX 77 ànyer anguéssem/_Z er
SFX 77 ànyer anyéssem/_Z er
SFX 77 ànyer anguéssiu/_Z er
SFX 77 ànyer anyéssiu/_Z er
SFX 77 ànyer anguéreu/_Z er
SFX 77 ànyer anyéreu/_Z er
SFX 77 ànyer anguésseu/_Z er
SFX 77 ànyer anyésseu/_Z er
SFX 77 ànyer anguessin/_Z er
SFX 77 ànyer anyessin/_Z er
SFX 77 ànyer angueren/_Z er
SFX 77 ànyer anyeren/_Z er
SFX 77 ànyer anguessen/_Z er
SFX 77 ànyer anyessen/_Z er
SFX 77 ànyer any/_C er
SFX 77 ànyer anga/_D er
SFX 77 ànyer anya/_D er
SFX 77 ànyer angui/_D er
SFX 77 ànyer anyi/_D er
SFX 77 ànyer anguem/_C er
SFX 77 ànyer anyem/_C er
SFX 77 ànyer anyeu/_C er
SFX 77 ànyer anguen/_C er
SFX 77 ànyer anguin/_C er
SFX 77 ànyer anyin/_C er
# Model de conjugació: poder
SFX 78 Y 69
SFX 78 r r/_C_Y_V er
SFX 78 r nt/_C er
SFX 78 der gut/_V_Y er
SFX 78 der guda/_Y er
SFX 78 der guts/_Y er
SFX 78 der gudes/_Y er
SFX 78 oder uc/_Z er
SFX 78 der ts/_Z er
SFX 78 der t/_Z er
SFX 78 r m/_Z er
SFX 78 r u/_Z er
SFX 78 r n/_Z er
SFX 78 er ia/_Z er
SFX 78 er ies/_Z er
SFX 78 er ia/_Z er
SFX 78 er íem/_Z er
SFX 78 er íeu/_Z er
SFX 78 er ien/_Z er
SFX 78 der guí/_Z er
SFX 78 der gueres/_Z er
SFX 78 der gué/_Z er
SFX 78 der guérem/_Z er
SFX 78 der guéreu/_Z er
SFX 78 der gueren/_Z er
SFX 78 er ré/_Z er
SFX 78 er ràs/_Z er
SFX 78 er rà/_Z er
SFX 78 er rem/_Z er
SFX 78 er reu/_Z er
SFX 78 er ran/_Z er
SFX 78 er ria/_Z er
SFX 78 er ries/_Z er
SFX 78 er ria/_Z er
SFX 78 er ríem/_Z er
SFX 78 er ríeu/_Z er
SFX 78 er rien/_Z er
SFX 78 oder uga/_Z er
SFX 78 oder ugui/_Z er
SFX 78 oder ugues/_Z er
SFX 78 oder uguis/_Z er
SFX 78 oder uga/_Z er
SFX 78 oder ugui/_Z er
SFX 78 oder uguem/_Z er
SFX 78 oder ugueu/_Z er
SFX 78 oder uguen/_Z er
SFX 78 oder uguin/_Z er
SFX 78 der gués/_Z er
SFX 78 der guera/_Z er
SFX 78 der guessis/_Z er
SFX 78 der gueres/_Z er
SFX 78 der guesses/_Z er
SFX 78 der gués/_Z er
SFX 78 der guera/_Z er
SFX 78 der guéssim/_Z er
SFX 78 der guérem/_Z er
SFX 78 der guéssem/_Z er
SFX 78 der guéssiu/_Z er
SFX 78 der guéreu/_Z er
SFX 78 der guésseu/_Z er
SFX 78 der guessin/_Z er
SFX 78 der gueren/_Z er
SFX 78 der guessen/_Z er
SFX 78 oder ugues/_C er
SFX 78 oder uga/_D er
SFX 78 oder ugui/_D er
SFX 78 oder uguem/_C er
SFX 78 oder ugueu/_C er
SFX 78 oder uguen/_C er
SFX 78 oder uguin/_C er
# Model de conjugació: pregar
SFX 79 Y 84
SFX 79 r r/_C_Y_V ar
SFX 79 r nt/_C ar
SFX 79 r t/_V_Y ar
SFX 79 r da/_Y ar
SFX 79 r ts/_Y ar
SFX 79 r des/_Y ar
SFX 79 ar o/_Z ar
SFX 79 ar ue/_Z ar
SFX 79 ar 0/_Z ar
SFX 79 ar ues/_Z ar
SFX 79 r 0/_Z ar
SFX 79 ar uem/_Z ar
SFX 79 r m/_Z ar
SFX 79 ar ueu/_Z ar
SFX 79 r u/_Z ar
SFX 79 ar uen/_Z ar
SFX 79 r va/_Z ar
SFX 79 r ves/_Z ar
SFX 79 r va/_Z ar
SFX 79 ar àvem/_Z ar
SFX 79 ar àveu/_Z ar
SFX 79 r ven/_Z ar
SFX 79 ar uí/_Z ar
SFX 79 r res/_Z ar
SFX 79 ar à/_Z ar
SFX 79 ar àrem/_Z ar
SFX 79 ar àreu/_Z ar
SFX 79 r ren/_Z ar
SFX 79 r ré/_Z ar
SFX 79 r ràs/_Z ar
SFX 79 r rà/_Z ar
SFX 79 r rem/_Z ar
SFX 79 r reu/_Z ar
SFX 79 r ran/_Z ar
SFX 79 r ria/_Z ar
SFX 79 r ries/_Z ar
SFX 79 r ria/_Z ar
SFX 79 r ríem/_Z ar
SFX 79 r ríeu/_Z ar
SFX 79 r rien/_Z ar
SFX 79 ar ue/_Z ar
SFX 79 ar ui/_Z ar
SFX 79 ar ues/_Z ar
SFX 79 ar uis/_Z ar
SFX 79 ar ue/_Z ar
SFX 79 ar ui/_Z ar
SFX 79 ar uem/_Z ar
SFX 79 ar ueu/_Z ar
SFX 79 ar uen/_Z ar
SFX 79 ar uin/_Z ar
SFX 79 ar ués/_Z ar
SFX 79 r ra/_Z ar
SFX 79 ar às/_Z ar
SFX 79 ar uessis/_Z ar
SFX 79 r res/_Z ar
SFX 79 r ssis/_Z ar
SFX 79 ar uesses/_Z ar
SFX 79 r sses/_Z ar
SFX 79 ar ués/_Z ar
SFX 79 r ra/_Z ar
SFX 79 ar às/_Z ar
SFX 79 ar uéssim/_Z ar
SFX 79 ar àrem/_Z ar
SFX 79 ar àssim/_Z ar
SFX 79 ar uéssem/_Z ar
SFX 79 ar àssem/_Z ar
SFX 79 ar uéssiu/_Z ar
SFX 79 ar àreu/_Z ar
SFX 79 ar àssiu/_Z ar
SFX 79 ar uésseu/_Z ar
SFX 79 ar àsseu/_Z ar
SFX 79 ar uessin/_Z ar
SFX 79 r ren/_Z ar
SFX 79 r ssin/_Z ar
SFX 79 ar uessen/_Z ar
SFX 79 r ssen/_Z ar
SFX 79 r 0/_C ar
SFX 79 ar ue/_D ar
SFX 79 ar ui/_D ar
SFX 79 ar uem/_C ar
SFX 79 r u/_C ar
SFX 79 ar ueu/_C ar
SFX 79 ar uen/_C ar
SFX 79 ar uin/_C ar
# Model de conjugació: prevenir
SFX 7A Y 109
SFX 7A r r/_C_Y_V ir
SFX 7A enir indre/_D_Y_V ir
SFX 7A r nt/_C ir
SFX 7A enir ingut/_V_Y ir
SFX 7A ir gut/_V_Y ir
SFX 7A enir inguda/_Y ir
SFX 7A ir guda/_Y ir
SFX 7A enir inguts/_Y ir
SFX 7A ir guts/_Y ir
SFX 7A enir ingudes/_Y ir
SFX 7A ir gudes/_Y ir
SFX 7A enir inc/_Z ir
SFX 7A ir c/_Z ir
SFX 7A ir s/_Z ir
SFX 7A enir é/_Z ir
SFX 7A r m/_Z ir
SFX 7A r u/_Z ir
SFX 7A ir en/_Z ir
SFX 7A r a/_Z ir
SFX 7A r es/_Z ir
SFX 7A r a/_Z ir
SFX 7A ir íem/_Z ir
SFX 7A ir íeu/_Z ir
SFX 7A r en/_Z ir
SFX 7A enir inguí/_Z ir
SFX 7A ir guí/_Z ir
SFX 7A enir ingueres/_Z ir
SFX 7A ir gueres/_Z ir
SFX 7A enir ingué/_Z ir
SFX 7A ir gué/_Z ir
SFX 7A enir inguérem/_Z ir
SFX 7A ir guérem/_Z ir
SFX 7A enir inguéreu/_Z ir
SFX 7A ir guéreu/_Z ir
SFX 7A enir ingueren/_Z ir
SFX 7A ir gueren/_Z ir
SFX 7A enir indré/_Z ir
SFX 7A ir dré/_Z ir
SFX 7A enir indràs/_Z ir
SFX 7A ir dràs/_Z ir
SFX 7A enir indrà/_Z ir
SFX 7A ir drà/_Z ir
SFX 7A enir indrem/_Z ir
SFX 7A ir drem/_Z ir
SFX 7A enir indreu/_Z ir
SFX 7A ir dreu/_Z ir
SFX 7A enir indran/_Z ir
SFX 7A ir dran/_Z ir
SFX 7A enir indria/_Z ir
SFX 7A ir dria/_Z ir
SFX 7A enir indries/_Z ir
SFX 7A ir dries/_Z ir
SFX 7A enir indria/_Z ir
SFX 7A ir dria/_Z ir
SFX 7A enir indríem/_Z ir
SFX 7A ir dríem/_Z ir
SFX 7A enir indríeu/_Z ir
SFX 7A ir dríeu/_Z ir
SFX 7A enir indrien/_Z ir
SFX 7A ir drien/_Z ir
SFX 7A enir inga/_Z ir
SFX 7A ir gui/_Z ir
SFX 7A enir ingui/_Z ir
SFX 7A enir ingues/_Z ir
SFX 7A ir guis/_Z ir
SFX 7A enir inguis/_Z ir
SFX 7A enir inga/_Z ir
SFX 7A ir gui/_Z ir
SFX 7A enir ingui/_Z ir
SFX 7A enir inguem/_Z ir
SFX 7A ir guem/_Z ir
SFX 7A enir ingueu/_Z ir
SFX 7A ir gueu/_Z ir
SFX 7A enir inguen/_Z ir
SFX 7A ir guin/_Z ir
SFX 7A enir inguin/_Z ir
SFX 7A enir ingués/_Z ir
SFX 7A enir inguera/_Z ir
SFX 7A ir gués/_Z ir
SFX 7A enir inguessis/_Z ir
SFX 7A enir ingueres/_Z ir
SFX 7A enir inguesses/_Z ir
SFX 7A ir guessis/_Z ir
SFX 7A enir ingués/_Z ir
SFX 7A enir inguera/_Z ir
SFX 7A ir gués/_Z ir
SFX 7A enir inguéssim/_Z ir
SFX 7A enir inguérem/_Z ir
SFX 7A enir inguéssem/_Z ir
SFX 7A ir guéssim/_Z ir
SFX 7A enir inguéssiu/_Z ir
SFX 7A enir inguéreu/_Z ir
SFX 7A enir inguésseu/_Z ir
SFX 7A ir guéssiu/_Z ir
SFX 7A enir inguessin/_Z ir
SFX 7A enir ingueren/_Z ir
SFX 7A enir inguessen/_Z ir
SFX 7A ir guessin/_Z ir
SFX 7A enir én/_C ir
SFX 7A enir ín/_C ir
SFX 7A enir inga/_D ir
SFX 7A ir gui/_D ir
SFX 7A enir ingui/_D ir
SFX 7A enir inguem/_C ir
SFX 7A ir guem/_C ir
SFX 7A r u/_C ir
SFX 7A enir inguen/_C ir
SFX 7A ir guin/_C ir
SFX 7A enir inguin/_C ir
# Model de conjugació: pruir
SFX 7B Y 76
SFX 7B r r/_C_Y_V ir
SFX 7B r nt/_C ir
SFX 7B ir ït/_V_Y ir
SFX 7B ir ïda/_Y ir
SFX 7B ir ïts/_Y ir
SFX 7B ir ïdes/_Y ir
SFX 7B ir u/_Z ir
SFX 7B ir o/_Z ir
SFX 7B ir s/_Z ir
SFX 7B ir us/_Z ir
SFX 7B ir 0/_Z ir
SFX 7B ir u/_Z ir
SFX 7B ir ïm/_Z ir
SFX 7B ir ïu/_Z ir
SFX 7B ir en/_Z ir
SFX 7B ir ïa/_Z ir
SFX 7B ir ïes/_Z ir
SFX 7B ir ïa/_Z ir
SFX 7B ir íem/_Z ir
SFX 7B ir íeu/_Z ir
SFX 7B ir ïen/_Z ir
SFX 7B ir í/_Z ir
SFX 7B ir ïres/_Z ir
SFX 7B ir í/_Z ir
SFX 7B ir írem/_Z ir
SFX 7B ir íreu/_Z ir
SFX 7B ir ïren/_Z ir
SFX 7B r ré/_Z ir
SFX 7B r ràs/_Z ir
SFX 7B r rà/_Z ir
SFX 7B r rem/_Z ir
SFX 7B r reu/_Z ir
SFX 7B r ran/_Z ir
SFX 7B r ria/_Z ir
SFX 7B r ries/_Z ir
SFX 7B r ria/_Z ir
SFX 7B r ríem/_Z ir
SFX 7B r ríeu/_Z ir
SFX 7B r rien/_Z ir
SFX 7B ir a/_Z ir
SFX 7B ir ï/_Z ir
SFX 7B ir es/_Z ir
SFX 7B ir ïs/_Z ir
SFX 7B ir a/_Z ir
SFX 7B ir ï/_Z ir
SFX 7B ir ïm/_Z ir
SFX 7B ir ïguem/_Z ir
SFX 7B ir ïu/_Z ir
SFX 7B ir ïgueu/_Z ir
SFX 7B ir en/_Z ir
SFX 7B ir ïn/_Z ir
SFX 7B ir ís/_Z ir
SFX 7B ir ïra/_Z ir
SFX 7B ir ïssis/_Z ir
SFX 7B ir ïres/_Z ir
SFX 7B ir ïsses/_Z ir
SFX 7B ir ís/_Z ir
SFX 7B ir ïra/_Z ir
SFX 7B ir íssim/_Z ir
SFX 7B ir írem/_Z ir
SFX 7B ir íssem/_Z ir
SFX 7B ir íssiu/_Z ir
SFX 7B ir íreu/_Z ir
SFX 7B ir ísseu/_Z ir
SFX 7B ir ïssin/_Z ir
SFX 7B ir ïren/_Z ir
SFX 7B ir ïssen/_Z ir
SFX 7B ir 0/_C ir
SFX 7B ir u/_C ir
SFX 7B ir a/_D ir
SFX 7B ir ï/_D ir
SFX 7B ir ïm/_C ir
SFX 7B ir ïguem/_C ir
SFX 7B ir ïu/_C ir
SFX 7B ir en/_C ir
SFX 7B ir ïn/_C ir
# Model de conjugació: pudir
SFX 7C Y 70
SFX 7C r r/_C_Y_V ir
SFX 7C r nt/_C ir
SFX 7C r t/_V_Y ir
SFX 7C r da/_Y ir
SFX 7C r ts/_Y ir
SFX 7C r des/_Y ir
SFX 7C ir o/_Z ir
SFX 7C dir t/_Z ir
SFX 7C dir ts/_Z ir
SFX 7C dir t/_Z ir
SFX 7C r m/_Z ir
SFX 7C r u/_Z ir
SFX 7C ir en/_Z ir
SFX 7C r a/_Z ir
SFX 7C r es/_Z ir
SFX 7C r a/_Z ir
SFX 7C ir íem/_Z ir
SFX 7C ir íeu/_Z ir
SFX 7C r en/_Z ir
SFX 7C ir í/_Z ir
SFX 7C r res/_Z ir
SFX 7C ir í/_Z ir
SFX 7C ir írem/_Z ir
SFX 7C ir íreu/_Z ir
SFX 7C r ren/_Z ir
SFX 7C r ré/_Z ir
SFX 7C r ràs/_Z ir
SFX 7C r rà/_Z ir
SFX 7C r rem/_Z ir
SFX 7C r reu/_Z ir
SFX 7C r ran/_Z ir
SFX 7C r ria/_Z ir
SFX 7C r ries/_Z ir
SFX 7C r ria/_Z ir
SFX 7C r ríem/_Z ir
SFX 7C r ríeu/_Z ir
SFX 7C r rien/_Z ir
SFX 7C ir a/_Z ir
SFX 7C r 0/_Z ir
SFX 7C ir es/_Z ir
SFX 7C r s/_Z ir
SFX 7C ir a/_Z ir
SFX 7C r 0/_Z ir
SFX 7C r m/_Z ir
SFX 7C r u/_Z ir
SFX 7C ir en/_Z ir
SFX 7C r n/_Z ir
SFX 7C ir ís/_Z ir
SFX 7C r ra/_Z ir
SFX 7C r ssis/_Z ir
SFX 7C r res/_Z ir
SFX 7C r sses/_Z ir
SFX 7C ir ís/_Z ir
SFX 7C r ra/_Z ir
SFX 7C ir íssim/_Z ir
SFX 7C ir írem/_Z ir
SFX 7C ir íssem/_Z ir
SFX 7C ir íssiu/_Z ir
SFX 7C ir íreu/_Z ir
SFX 7C ir ísseu/_Z ir
SFX 7C r ssin/_Z ir
SFX 7C r ren/_Z ir
SFX 7C r ssen/_Z ir
SFX 7C dir t/_C ir
SFX 7C ir a/_D ir
SFX 7C r 0/_C ir
SFX 7C r m/_C ir
SFX 7C r u/_C ir
SFX 7C ir en/_C ir
SFX 7C r n/_C ir
# Model de conjugació: raure
SFX 7D Y 73
SFX 7D e e/_D_Y_V re
SFX 7D ure ent/_C re
SFX 7D ure gut/_V_Y re
SFX 7D ure s/_V_Y re
SFX 7D ure guda/_Y re
SFX 7D ure sa/_Y re
SFX 7D ure guts/_Y re
SFX 7D ure sos/_Y re
SFX 7D ure gudes/_Y re
SFX 7D ure ses/_Y re
SFX 7D ure c/_Z re
SFX 7D re s/_Z re
SFX 7D re 0/_Z re
SFX 7D ure em/_Z re
SFX 7D ure eu/_Z re
SFX 7D re en/_Z re
SFX 7D ure ïa/_Z re
SFX 7D ure ïes/_Z re
SFX 7D ure ïa/_Z re
SFX 7D ure íem/_Z re
SFX 7D ure íeu/_Z re
SFX 7D ure ïen/_Z re
SFX 7D ure guí/_Z re
SFX 7D ure gueres/_Z re
SFX 7D ure gué/_Z re
SFX 7D ure guérem/_Z re
SFX 7D ure guéreu/_Z re
SFX 7D ure gueren/_Z re
SFX 7D e é/_Z re
SFX 7D e às/_Z re
SFX 7D e à/_Z re
SFX 7D e em/_Z re
SFX 7D e eu/_Z re
SFX 7D e an/_Z re
SFX 7D e ia/_Z re
SFX 7D e ies/_Z re
SFX 7D e ia/_Z re
SFX 7D e íem/_Z re
SFX 7D e íeu/_Z re
SFX 7D e ien/_Z re
SFX 7D ure ga/_Z re
SFX 7D ure gui/_Z re
SFX 7D ure gues/_Z re
SFX 7D ure guis/_Z re
SFX 7D ure ga/_Z re
SFX 7D ure gui/_Z re
SFX 7D ure guem/_Z re
SFX 7D ure gueu/_Z re
SFX 7D ure guen/_Z re
SFX 7D ure guin/_Z re
SFX 7D ure gués/_Z re
SFX 7D ure guera/_Z re
SFX 7D ure guessis/_Z re
SFX 7D ure gueres/_Z re
SFX 7D ure guesses/_Z re
SFX 7D ure gués/_Z re
SFX 7D ure guera/_Z re
SFX 7D ure guéssim/_Z re
SFX 7D ure guérem/_Z re
SFX 7D ure guéssem/_Z re
SFX 7D ure guéssiu/_Z re
SFX 7D ure guéreu/_Z re
SFX 7D ure guésseu/_Z re
SFX 7D ure guessin/_Z re
SFX 7D ure gueren/_Z re
SFX 7D ure guessen/_Z re
SFX 7D re 0/_C re
SFX 7D ure ga/_D re
SFX 7D ure gui/_D re
SFX 7D ure guem/_C re
SFX 7D ure eu/_C re
SFX 7D ure guen/_C re
SFX 7D ure guin/_C re
# Model de conjugació: recoure
SFX 7E Y 69
SFX 7E e e/_D_Y_V re
SFX 7E ure ent/_C re
SFX 7E oure uit/_V_Y re
SFX 7E oure uita/_Y re
SFX 7E oure uits/_Y re
SFX 7E oure uites/_Y re
SFX 7E ure c/_Z re
SFX 7E re s/_Z re
SFX 7E re 0/_Z re
SFX 7E ure em/_Z re
SFX 7E ure eu/_Z re
SFX 7E re en/_Z re
SFX 7E ure ïa/_Z re
SFX 7E ure ïes/_Z re
SFX 7E ure ïa/_Z re
SFX 7E ure íem/_Z re
SFX 7E ure íeu/_Z re
SFX 7E ure ïen/_Z re
SFX 7E ure guí/_Z re
SFX 7E ure gueres/_Z re
SFX 7E ure gué/_Z re
SFX 7E ure guérem/_Z re
SFX 7E ure guéreu/_Z re
SFX 7E ure gueren/_Z re
SFX 7E e é/_Z re
SFX 7E e às/_Z re
SFX 7E e à/_Z re
SFX 7E e em/_Z re
SFX 7E e eu/_Z re
SFX 7E e an/_Z re
SFX 7E e ia/_Z re
SFX 7E e ies/_Z re
SFX 7E e ia/_Z re
SFX 7E e íem/_Z re
SFX 7E e íeu/_Z re
SFX 7E e ien/_Z re
SFX 7E ure ga/_Z re
SFX 7E ure gui/_Z re
SFX 7E ure gues/_Z re
SFX 7E ure guis/_Z re
SFX 7E ure ga/_Z re
SFX 7E ure gui/_Z re
SFX 7E ure guem/_Z re
SFX 7E ure gueu/_Z re
SFX 7E ure guen/_Z re
SFX 7E ure guin/_Z re
SFX 7E ure gués/_Z re
SFX 7E ure guera/_Z re
SFX 7E ure guessis/_Z re
SFX 7E ure gueres/_Z re
SFX 7E ure guesses/_Z re
SFX 7E ure gués/_Z re
SFX 7E ure guera/_Z re
SFX 7E ure guéssim/_Z re
SFX 7E ure guérem/_Z re
SFX 7E ure guéssem/_Z re
SFX 7E ure guéssiu/_Z re
SFX 7E ure guéreu/_Z re
SFX 7E ure guésseu/_Z re
SFX 7E ure guessin/_Z re
SFX 7E ure gueren/_Z re
SFX 7E ure guessen/_Z re
SFX 7E re 0/_C re
SFX 7E ure ga/_D re
SFX 7E ure gui/_D re
SFX 7E ure guem/_C re
SFX 7E ure eu/_C re
SFX 7E ure guen/_C re
SFX 7E ure guin/_C re
# Model de conjugació: reeixir
SFX 7F Y 98
SFX 7F r r/_C_Y_V ir
SFX 7F r nt/_C ir
SFX 7F r t/_V_Y ir
SFX 7F r da/_Y ir
SFX 7F r ts/_Y ir
SFX 7F r des/_Y ir
SFX 7F eixir ïxo/_Z ir
SFX 7F eixir ïsc/_Z ir
SFX 7F eixir ïxes/_Z ir
SFX 7F eixir ïx/_Z ir
SFX 7F r m/_Z ir
SFX 7F r u/_Z ir
SFX 7F eixir ïxen/_Z ir
SFX 7F r a/_Z ir
SFX 7F r es/_Z ir
SFX 7F r a/_Z ir
SFX 7F ir íem/_Z ir
SFX 7F ir íeu/_Z ir
SFX 7F r en/_Z ir
SFX 7F ir í/_Z ir
SFX 7F eixir ïsquí/_Z ir
SFX 7F r res/_Z ir
SFX 7F eixir ïsqueres/_Z ir
SFX 7F ir í/_Z ir
SFX 7F eixir ïsqué/_Z ir
SFX 7F ir írem/_Z ir
SFX 7F eixir ïsquérem/_Z ir
SFX 7F ir íreu/_Z ir
SFX 7F eixir ïsquéreu/_Z ir
SFX 7F r ren/_Z ir
SFX 7F eixir ïsqueren/_Z ir
SFX 7F r ré/_Z ir
SFX 7F r ràs/_Z ir
SFX 7F r rà/_Z ir
SFX 7F r rem/_Z ir
SFX 7F r reu/_Z ir
SFX 7F r ran/_Z ir
SFX 7F r ria/_Z ir
SFX 7F r ries/_Z ir
SFX 7F r ria/_Z ir
SFX 7F r ríem/_Z ir
SFX 7F r ríeu/_Z ir
SFX 7F r rien/_Z ir
SFX 7F eixir ïsca/_Z ir
SFX 7F eixir ïsqui/_Z ir
SFX 7F eixir ïxi/_Z ir
SFX 7F eixir ïsques/_Z ir
SFX 7F eixir ïsquis/_Z ir
SFX 7F eixir ïxis/_Z ir
SFX 7F eixir ïsca/_Z ir
SFX 7F eixir ïsqui/_Z ir
SFX 7F eixir ïxi/_Z ir
SFX 7F r m/_Z ir
SFX 7F eixir ïsquem/_Z ir
SFX 7F r u/_Z ir
SFX 7F eixir ïsqueu/_Z ir
SFX 7F eixir ïsquen/_Z ir
SFX 7F eixir ïsquin/_Z ir
SFX 7F eixir ïxin/_Z ir
SFX 7F ir ís/_Z ir
SFX 7F eixir ïsqués/_Z ir
SFX 7F r ra/_Z ir
SFX 7F eixir ïsquera/_Z ir
SFX 7F r ssis/_Z ir
SFX 7F eixir ïsquessis/_Z ir
SFX 7F r res/_Z ir
SFX 7F eixir ïsqueres/_Z ir
SFX 7F r sses/_Z ir
SFX 7F eixir ïsquesses/_Z ir
SFX 7F ir ís/_Z ir
SFX 7F eixir ïsqués/_Z ir
SFX 7F r ra/_Z ir
SFX 7F eixir ïsquera/_Z ir
SFX 7F ir íssim/_Z ir
SFX 7F eixir ïsquéssim/_Z ir
SFX 7F ir írem/_Z ir
SFX 7F eixir ïsquérem/_Z ir
SFX 7F ir íssem/_Z ir
SFX 7F eixir ïsquéssem/_Z ir
SFX 7F ir íssiu/_Z ir
SFX 7F eixir ïsquéssiu/_Z ir
SFX 7F ir íreu/_Z ir
SFX 7F eixir ïsquéreu/_Z ir
SFX 7F ir ísseu/_Z ir
SFX 7F eixir ïsquésseu/_Z ir
SFX 7F r ssin/_Z ir
SFX 7F eixir ïsquessin/_Z ir
SFX 7F r ren/_Z ir
SFX 7F eixir ïsqueren/_Z ir
SFX 7F r ssen/_Z ir
SFX 7F eixir ïsquessen/_Z ir
SFX 7F eixir ïx/_C ir
SFX 7F eixir ïsca/_D ir
SFX 7F eixir ïxi/_D ir
SFX 7F r m/_C ir
SFX 7F r u/_C ir
SFX 7F eixir ïsquen/_C ir
SFX 7F eixir ïxin/_C ir
# Model de conjugació: renyir
SFX 80 Y 101
SFX 80 r r/_C_Y_V ir
SFX 80 r nt/_C ir
SFX 80 r t/_V_Y ir
SFX 80 r da/_Y ir
SFX 80 r ts/_Y ir
SFX 80 r des/_Y ir
SFX 80 ir eixo/_Z ir
SFX 80 r sc/_Z ir
SFX 80 enyir iny/_Z ir
SFX 80 ir esc/_Z ir
SFX 80 ir eixes/_Z ir
SFX 80 r xes/_Z ir
SFX 80 enyir inys/_Z ir
SFX 80 ir eix/_Z ir
SFX 80 r x/_Z ir
SFX 80 enyir iny/_Z ir
SFX 80 r m/_Z ir
SFX 80 r u/_Z ir
SFX 80 ir eixen/_Z ir
SFX 80 r xen/_Z ir
SFX 80 enyir inyen/_Z ir
SFX 80 r a/_Z ir
SFX 80 r es/_Z ir
SFX 80 r a/_Z ir
SFX 80 ir íem/_Z ir
SFX 80 ir íeu/_Z ir
SFX 80 r en/_Z ir
SFX 80 ir í/_Z ir
SFX 80 r res/_Z ir
SFX 80 ir í/_Z ir
SFX 80 ir írem/_Z ir
SFX 80 ir íreu/_Z ir
SFX 80 r ren/_Z ir
SFX 80 r ré/_Z ir
SFX 80 r ràs/_Z ir
SFX 80 r rà/_Z ir
SFX 80 r rem/_Z ir
SFX 80 r reu/_Z ir
SFX 80 r ran/_Z ir
SFX 80 r ria/_Z ir
SFX 80 r ries/_Z ir
SFX 80 r ria/_Z ir
SFX 80 r ríem/_Z ir
SFX 80 r ríeu/_Z ir
SFX 80 r rien/_Z ir
SFX 80 ir esca/_Z ir
SFX 80 r sca/_Z ir
SFX 80 enyir inya/_Z ir
SFX 80 ir esqui/_Z ir
SFX 80 ir eixi/_Z ir
SFX 80 ir esques/_Z ir
SFX 80 r sques/_Z ir
SFX 80 enyir inyes/_Z ir
SFX 80 ir esquis/_Z ir
SFX 80 ir eixis/_Z ir
SFX 80 ir esca/_Z ir
SFX 80 r sca/_Z ir
SFX 80 enyir inya/_Z ir
SFX 80 ir esqui/_Z ir
SFX 80 ir eixi/_Z ir
SFX 80 r m/_Z ir
SFX 80 r guem/_Z ir
SFX 80 r u/_Z ir
SFX 80 r gueu/_Z ir
SFX 80 ir esquen/_Z ir
SFX 80 r squen/_Z ir
SFX 80 enyir inyen/_Z ir
SFX 80 ir esquin/_Z ir
SFX 80 ir eixin/_Z ir
SFX 80 ir ís/_Z ir
SFX 80 r ra/_Z ir
SFX 80 r ssis/_Z ir
SFX 80 r res/_Z ir
SFX 80 r sses/_Z ir
SFX 80 ir ís/_Z ir
SFX 80 r ra/_Z ir
SFX 80 ir íssim/_Z ir
SFX 80 ir írem/_Z ir
SFX 80 ir íssem/_Z ir
SFX 80 ir íssiu/_Z ir
SFX 80 ir íreu/_Z ir
SFX 80 ir ísseu/_Z ir
SFX 80 r ssin/_Z ir
SFX 80 r ren/_Z ir
SFX 80 r ssen/_Z ir
SFX 80 ir eix/_C ir
SFX 80 r x/_C ir
SFX 80 enyir iny/_C ir
SFX 80 ir esca/_D ir
SFX 80 r sca/_D ir
SFX 80 enyir inya/_D ir
SFX 80 ir esqui/_D ir
SFX 80 ir eixi/_D ir
SFX 80 r m/_C ir
SFX 80 r guem/_C ir
SFX 80 r u/_C ir
SFX 80 ir esquen/_C ir
SFX 80 r squen/_C ir
SFX 80 enyir inyen/_C ir
SFX 80 ir esquin/_C ir
SFX 80 ir eixin/_C ir
# Model de conjugació: revendre
SFX 81 Y 71
SFX 81 e e/_D_Y_V re
SFX 81 dre ent/_C re
SFX 81 dre ut/_V_Y re
SFX 81 dre uda/_Y re
SFX 81 dre uts/_Y re
SFX 81 dre udes/_Y re
SFX 81 dre c/_Z re
SFX 81 dre s/_Z re
SFX 81 endre èn/_Z re
SFX 81 endre én/_Z re
SFX 81 dre em/_Z re
SFX 81 dre eu/_Z re
SFX 81 dre en/_Z re
SFX 81 dre ia/_Z re
SFX 81 dre ies/_Z re
SFX 81 dre ia/_Z re
SFX 81 dre íem/_Z re
SFX 81 dre íeu/_Z re
SFX 81 dre ien/_Z re
SFX 81 dre guí/_Z re
SFX 81 dre gueres/_Z re
SFX 81 dre gué/_Z re
SFX 81 dre guérem/_Z re
SFX 81 dre guéreu/_Z re
SFX 81 dre gueren/_Z re
SFX 81 e é/_Z re
SFX 81 e às/_Z re
SFX 81 e à/_Z re
SFX 81 e em/_Z re
SFX 81 e eu/_Z re
SFX 81 e an/_Z re
SFX 81 e ia/_Z re
SFX 81 e ies/_Z re
SFX 81 e ia/_Z re
SFX 81 e íem/_Z re
SFX 81 e íeu/_Z re
SFX 81 e ien/_Z re
SFX 81 dre ga/_Z re
SFX 81 dre gui/_Z re
SFX 81 dre gues/_Z re
SFX 81 dre guis/_Z re
SFX 81 dre ga/_Z re
SFX 81 dre gui/_Z re
SFX 81 dre guem/_Z re
SFX 81 dre gueu/_Z re
SFX 81 dre guen/_Z re
SFX 81 dre guin/_Z re
SFX 81 dre gués/_Z re
SFX 81 dre guera/_Z re
SFX 81 dre guessis/_Z re
SFX 81 dre gueres/_Z re
SFX 81 dre guesses/_Z re
SFX 81 dre gués/_Z re
SFX 81 dre guera/_Z re
SFX 81 dre guéssim/_Z re
SFX 81 dre guérem/_Z re
SFX 81 dre guéssem/_Z re
SFX 81 dre guéssiu/_Z re
SFX 81 dre guéreu/_Z re
SFX 81 dre guésseu/_Z re
SFX 81 dre guessin/_Z re
SFX 81 dre gueren/_Z re
SFX 81 dre guessen/_Z re
SFX 81 endre èn/_C re
SFX 81 endre én/_C re
SFX 81 dre ga/_D re
SFX 81 dre gui/_D re
SFX 81 dre guem/_C re
SFX 81 dre eu/_C re
SFX 81 dre guen/_C re
SFX 81 dre guin/_C re
# Model de conjugació: revenir
SFX 82 Y 109
SFX 82 r r/_C_Y_V ir
SFX 82 enir indre/_D_Y_V ir
SFX 82 r nt/_C ir
SFX 82 enir ingut/_V_Y ir
SFX 82 ir gut/_V_Y ir
SFX 82 enir inguda/_Y ir
SFX 82 ir guda/_Y ir
SFX 82 enir inguts/_Y ir
SFX 82 ir guts/_Y ir
SFX 82 enir ingudes/_Y ir
SFX 82 ir gudes/_Y ir
SFX 82 enir inc/_Z ir
SFX 82 ir c/_Z ir
SFX 82 enir éns/_Z ir
SFX 82 enir é/_Z ir
SFX 82 r m/_Z ir
SFX 82 r u/_Z ir
SFX 82 enir énen/_Z ir
SFX 82 r a/_Z ir
SFX 82 r es/_Z ir
SFX 82 r a/_Z ir
SFX 82 ir íem/_Z ir
SFX 82 ir íeu/_Z ir
SFX 82 r en/_Z ir
SFX 82 enir inguí/_Z ir
SFX 82 ir guí/_Z ir
SFX 82 enir ingueres/_Z ir
SFX 82 ir gueres/_Z ir
SFX 82 enir ingué/_Z ir
SFX 82 ir gué/_Z ir
SFX 82 enir inguérem/_Z ir
SFX 82 ir guérem/_Z ir
SFX 82 enir inguéreu/_Z ir
SFX 82 ir guéreu/_Z ir
SFX 82 enir ingueren/_Z ir
SFX 82 ir gueren/_Z ir
SFX 82 enir indré/_Z ir
SFX 82 ir dré/_Z ir
SFX 82 enir indràs/_Z ir
SFX 82 ir dràs/_Z ir
SFX 82 enir indrà/_Z ir
SFX 82 ir drà/_Z ir
SFX 82 enir indrem/_Z ir
SFX 82 ir drem/_Z ir
SFX 82 enir indreu/_Z ir
SFX 82 ir dreu/_Z ir
SFX 82 enir indran/_Z ir
SFX 82 ir dran/_Z ir
SFX 82 enir indria/_Z ir
SFX 82 ir dria/_Z ir
SFX 82 enir indries/_Z ir
SFX 82 ir dries/_Z ir
SFX 82 enir indria/_Z ir
SFX 82 ir dria/_Z ir
SFX 82 enir indríem/_Z ir
SFX 82 ir dríem/_Z ir
SFX 82 enir indríeu/_Z ir
SFX 82 ir dríeu/_Z ir
SFX 82 enir indrien/_Z ir
SFX 82 ir drien/_Z ir
SFX 82 enir inga/_Z ir
SFX 82 ir gui/_Z ir
SFX 82 enir ingui/_Z ir
SFX 82 enir ingues/_Z ir
SFX 82 ir guis/_Z ir
SFX 82 enir inguis/_Z ir
SFX 82 enir inga/_Z ir
SFX 82 ir gui/_Z ir
SFX 82 enir ingui/_Z ir
SFX 82 enir inguem/_Z ir
SFX 82 ir guem/_Z ir
SFX 82 enir ingueu/_Z ir
SFX 82 ir gueu/_Z ir
SFX 82 enir inguen/_Z ir
SFX 82 ir guin/_Z ir
SFX 82 enir inguin/_Z ir
SFX 82 enir ingués/_Z ir
SFX 82 enir inguera/_Z ir
SFX 82 ir gués/_Z ir
SFX 82 enir inguessis/_Z ir
SFX 82 enir ingueres/_Z ir
SFX 82 enir inguesses/_Z ir
SFX 82 ir guessis/_Z ir
SFX 82 enir ingués/_Z ir
SFX 82 enir inguera/_Z ir
SFX 82 ir gués/_Z ir
SFX 82 enir inguéssim/_Z ir
SFX 82 enir inguérem/_Z ir
SFX 82 enir inguéssem/_Z ir
SFX 82 ir guéssim/_Z ir
SFX 82 enir inguéssiu/_Z ir
SFX 82 enir inguéreu/_Z ir
SFX 82 enir inguésseu/_Z ir
SFX 82 ir guéssiu/_Z ir
SFX 82 enir inguessin/_Z ir
SFX 82 enir ingueren/_Z ir
SFX 82 enir inguessen/_Z ir
SFX 82 ir guessin/_Z ir
SFX 82 enir én/_C ir
SFX 82 enir ín/_C ir
SFX 82 enir inga/_D ir
SFX 82 ir gui/_D ir
SFX 82 enir ingui/_D ir
SFX 82 enir inguem/_C ir
SFX 82 ir guem/_C ir
SFX 82 r u/_C ir
SFX 82 enir inguen/_C ir
SFX 82 ir guin/_C ir
SFX 82 enir inguin/_C ir
# Model de conjugació: riure
SFX 83 Y 78
SFX 83 e e/_D_Y_V re
SFX 83 ure ent/_C re
SFX 83 ure gut/_V_Y re
SFX 83 ure st/_V_Y re
SFX 83 ure guda/_Y re
SFX 83 ure sta/_Y re
SFX 83 ure guts/_Y re
SFX 83 ure sts/_Y re
SFX 83 ure gudes/_Y re
SFX 83 ure stes/_Y re
SFX 83 ure c/_Z re
SFX 83 re s/_Z re
SFX 83 re 0/_Z re
SFX 83 ure em/_Z re
SFX 83 iure eim/_Z re
SFX 83 ure eu/_Z re
SFX 83 iure eis/_Z re
SFX 83 re en/_Z re
SFX 83 iure eia/_Z re
SFX 83 iure eies/_Z re
SFX 83 iure eia/_Z re
SFX 83 iure èiem/_Z re
SFX 83 iure éiem/_Z re
SFX 83 iure èieu/_Z re
SFX 83 iure éieu/_Z re
SFX 83 iure eien/_Z re
SFX 83 ure guí/_Z re
SFX 83 ure gueres/_Z re
SFX 83 ure gué/_Z re
SFX 83 ure guérem/_Z re
SFX 83 ure guéreu/_Z re
SFX 83 ure gueren/_Z re
SFX 83 e é/_Z re
SFX 83 e às/_Z re
SFX 83 e à/_Z re
SFX 83 e em/_Z re
SFX 83 e eu/_Z re
SFX 83 e an/_Z re
SFX 83 e ia/_Z re
SFX 83 e ies/_Z re
SFX 83 e ia/_Z re
SFX 83 e íem/_Z re
SFX 83 e íeu/_Z re
SFX 83 e ien/_Z re
SFX 83 ure ga/_Z re
SFX 83 ure gui/_Z re
SFX 83 ure gues/_Z re
SFX 83 ure guis/_Z re
SFX 83 ure ga/_Z re
SFX 83 ure gui/_Z re
SFX 83 ure guem/_Z re
SFX 83 ure gueu/_Z re
SFX 83 ure guen/_Z re
SFX 83 ure guin/_Z re
SFX 83 ure gués/_Z re
SFX 83 ure guera/_Z re
SFX 83 ure guessis/_Z re
SFX 83 ure gueres/_Z re
SFX 83 ure guesses/_Z re
SFX 83 ure gués/_Z re
SFX 83 ure guera/_Z re
SFX 83 ure guéssim/_Z re
SFX 83 ure guérem/_Z re
SFX 83 ure guéssem/_Z re
SFX 83 ure guéssiu/_Z re
SFX 83 ure guéreu/_Z re
SFX 83 ure guésseu/_Z re
SFX 83 ure guessin/_Z re
SFX 83 ure gueren/_Z re
SFX 83 ure guessen/_Z re
SFX 83 re 0/_C re
SFX 83 ure ga/_D re
SFX 83 ure gui/_D re
SFX 83 ure guem/_C re
SFX 83 ure eu/_C re
SFX 83 iure eis/_C re
SFX 83 ure guen/_C re
SFX 83 ure guin/_C re
# Model de conjugació: romandre
SFX 84 Y 69
SFX 84 e e/_D_Y_V re
SFX 84 dre ent/_C re
SFX 84 andre às/_V_Y re
SFX 84 ndre sa/_Y re
SFX 84 ndre sos/_Y re
SFX 84 ndre ses/_Y re
SFX 84 dre c/_Z re
SFX 84 dre s/_Z re
SFX 84 dre 0/_Z re
SFX 84 dre em/_Z re
SFX 84 dre eu/_Z re
SFX 84 dre en/_Z re
SFX 84 dre ia/_Z re
SFX 84 dre ies/_Z re
SFX 84 dre ia/_Z re
SFX 84 dre íem/_Z re
SFX 84 dre íeu/_Z re
SFX 84 dre ien/_Z re
SFX 84 dre guí/_Z re
SFX 84 dre gueres/_Z re
SFX 84 dre gué/_Z re
SFX 84 dre guérem/_Z re
SFX 84 dre guéreu/_Z re
SFX 84 dre gueren/_Z re
SFX 84 e é/_Z re
SFX 84 e às/_Z re
SFX 84 e à/_Z re
SFX 84 e em/_Z re
SFX 84 e eu/_Z re
SFX 84 e an/_Z re
SFX 84 e ia/_Z re
SFX 84 e ies/_Z re
SFX 84 e ia/_Z re
SFX 84 e íem/_Z re
SFX 84 e íeu/_Z re
SFX 84 e ien/_Z re
SFX 84 dre ga/_Z re
SFX 84 dre gui/_Z re
SFX 84 dre gues/_Z re
SFX 84 dre guis/_Z re
SFX 84 dre ga/_Z re
SFX 84 dre gui/_Z re
SFX 84 dre guem/_Z re
SFX 84 dre gueu/_Z re
SFX 84 dre guen/_Z re
SFX 84 dre guin/_Z re
SFX 84 dre gués/_Z re
SFX 84 dre guera/_Z re
SFX 84 dre guessis/_Z re
SFX 84 dre gueres/_Z re
SFX 84 dre guesses/_Z re
SFX 84 dre gués/_Z re
SFX 84 dre guera/_Z re
SFX 84 dre guéssim/_Z re
SFX 84 dre guérem/_Z re
SFX 84 dre guéssem/_Z re
SFX 84 dre guéssiu/_Z re
SFX 84 dre guéreu/_Z re
SFX 84 dre guésseu/_Z re
SFX 84 dre guessin/_Z re
SFX 84 dre gueren/_Z re
SFX 84 dre guessen/_Z re
SFX 84 dre 0/_C re
SFX 84 dre ga/_D re
SFX 84 dre gui/_D re
SFX 84 dre guem/_C re
SFX 84 dre eu/_C re
SFX 84 dre guen/_C re
SFX 84 dre guin/_C re
# Model de conjugació: saber
SFX 85 Y 73
SFX 85 r r/_C_Y_V er
SFX 85 r nt/_C er
SFX 85 er ut/_V_Y er
SFX 85 er uda/_Y er
SFX 85 er uts/_Y er
SFX 85 er udes/_Y er
SFX 85 aber é/_Z er
SFX 85 ber ps/_Z er
SFX 85 ber p/_Z er
SFX 85 r m/_Z er
SFX 85 r u/_Z er
SFX 85 r n/_Z er
SFX 85 er ia/_Z er
SFX 85 er ies/_Z er
SFX 85 er ia/_Z er
SFX 85 er íem/_Z er
SFX 85 er íeu/_Z er
SFX 85 er ien/_Z er
SFX 85 er í/_Z er
SFX 85 r res/_Z er
SFX 85 er é/_Z er
SFX 85 er érem/_Z er
SFX 85 er éreu/_Z er
SFX 85 r ren/_Z er
SFX 85 er ré/_Z er
SFX 85 er ràs/_Z er
SFX 85 er rà/_Z er
SFX 85 er rem/_Z er
SFX 85 er reu/_Z er
SFX 85 er ran/_Z er
SFX 85 er ria/_Z er
SFX 85 er ries/_Z er
SFX 85 er ria/_Z er
SFX 85 er ríem/_Z er
SFX 85 er ríeu/_Z er
SFX 85 er rien/_Z er
SFX 85 aber àpiga/_Z er
SFX 85 aber àpia/_Z er
SFX 85 aber àpigues/_Z er
SFX 85 aber àpies/_Z er
SFX 85 aber àpiga/_Z er
SFX 85 aber àpia/_Z er
SFX 85 ber piguem/_Z er
SFX 85 ber piem/_Z er
SFX 85 ber pigueu/_Z er
SFX 85 ber pieu/_Z er
SFX 85 aber àpiguen/_Z er
SFX 85 aber àpien/_Z er
SFX 85 er és/_Z er
SFX 85 r ra/_Z er
SFX 85 r ssis/_Z er
SFX 85 r res/_Z er
SFX 85 r sses/_Z er
SFX 85 er és/_Z er
SFX 85 r ra/_Z er
SFX 85 er éssim/_Z er
SFX 85 er érem/_Z er
SFX 85 er éssem/_Z er
SFX 85 er éssiu/_Z er
SFX 85 er éreu/_Z er
SFX 85 er ésseu/_Z er
SFX 85 r ssin/_Z er
SFX 85 r ren/_Z er
SFX 85 r ssen/_Z er
SFX 85 aber àpigues/_C er
SFX 85 aber àpiga/_D er
SFX 85 aber àpia/_D er
SFX 85 ber piguem/_C er
SFX 85 ber piem/_C er
SFX 85 ber pigueu/_C er
SFX 85 ber pieu/_C er
SFX 85 aber àpiguen/_C er
SFX 85 aber àpien/_C er
# Model de conjugació: ser
SFX 86 Y 83
SFX 86 r r/_C_Y_V er
SFX 86 ser ésser/_C_Y_V er
SFX 86 ser esser/_C_Y_V er
SFX 86 ser essent/_C er
SFX 86 r nt/_C er
SFX 86 ser estat/_V_Y er
SFX 86 er igut/_V_Y er
SFX 86 ser estada/_Y er
SFX 86 er iguda/_Y er
SFX 86 ser estats/_Y er
SFX 86 er iguts/_Y er
SFX 86 ser estades/_Y er
SFX 86 er igudes/_Y er
SFX 86 er ó/_Z er
SFX 86 er óc/_Z er
SFX 86 ser ets/_Z er
SFX 86 ser és/_Z er
SFX 86 er om/_Z er
SFX 86 er ou/_Z er
SFX 86 er ón/_Z er
SFX 86 ser era/_Z er
SFX 86 ser eres/_Z er
SFX 86 ser era/_Z er
SFX 86 ser érem/_Z er
SFX 86 ser éreu/_Z er
SFX 86 ser eren/_Z er
SFX 86 ser fui/_Z er
SFX 86 ser fores/_Z er
SFX 86 ser fou/_Z er
SFX 86 ser fórem/_Z er
SFX 86 ser fóreu/_Z er
SFX 86 ser foren/_Z er
SFX 86 r ré/_Z er
SFX 86 r ràs/_Z er
SFX 86 r rà/_Z er
SFX 86 r rem/_Z er
SFX 86 r reu/_Z er
SFX 86 r ran/_Z er
SFX 86 ser fóra/_Z er
SFX 86 r ria/_Z er
SFX 86 ser fores/_Z er
SFX 86 r ries/_Z er
SFX 86 ser fóra/_Z er
SFX 86 r ria/_Z er
SFX 86 ser fórem/_Z er
SFX 86 r ríem/_Z er
SFX 86 ser fóreu/_Z er
SFX 86 r ríeu/_Z er
SFX 86 ser foren/_Z er
SFX 86 r rien/_Z er
SFX 86 er iga/_Z er
SFX 86 er igui/_Z er
SFX 86 er igues/_Z er
SFX 86 er iguis/_Z er
SFX 86 er iga/_Z er
SFX 86 er igui/_Z er
SFX 86 er iguem/_Z er
SFX 86 er igueu/_Z er
SFX 86 er iguen/_Z er
SFX 86 er iguin/_Z er
SFX 86 ser fos/_Z er
SFX 86 ser fóra/_Z er
SFX 86 ser fossis/_Z er
SFX 86 ser fores/_Z er
SFX 86 ser fosses/_Z er
SFX 86 ser fos/_Z er
SFX 86 ser fóra/_Z er
SFX 86 ser fóssim/_Z er
SFX 86 ser fórem/_Z er
SFX 86 ser fóssem/_Z er
SFX 86 ser fóssiu/_Z er
SFX 86 ser fóreu/_Z er
SFX 86 ser fósseu/_Z er
SFX 86 ser fossin/_Z er
SFX 86 ser foren/_Z er
SFX 86 ser fossen/_Z er
SFX 86 er igues/_C er
SFX 86 er iga/_D er
SFX 86 er igui/_D er
SFX 86 er iguem/_C er
SFX 86 er igueu/_C er
SFX 86 er iguen/_C er
SFX 86 er iguin/_C er
# Model de conjugació: servir
SFX 87 Y 90
SFX 87 r r/_C_Y_V ir
SFX 87 r nt/_C ir
SFX 87 r t/_V_Y ir
SFX 87 r da/_Y ir
SFX 87 r ts/_Y ir
SFX 87 r des/_Y ir
SFX 87 ir eixo/_Z ir
SFX 87 r sc/_Z ir
SFX 87 ir esc/_Z ir
SFX 87 ir eixes/_Z ir
SFX 87 r xes/_Z ir
SFX 87 ir eix/_Z ir
SFX 87 r x/_Z ir
SFX 87 r m/_Z ir
SFX 87 r u/_Z ir
SFX 87 ir eixen/_Z ir
SFX 87 r xen/_Z ir
SFX 87 r a/_Z ir
SFX 87 r es/_Z ir
SFX 87 r a/_Z ir
SFX 87 ir íem/_Z ir
SFX 87 ir íeu/_Z ir
SFX 87 r en/_Z ir
SFX 87 ir í/_Z ir
SFX 87 r res/_Z ir
SFX 87 ir í/_Z ir
SFX 87 ir írem/_Z ir
SFX 87 ir íreu/_Z ir
SFX 87 r ren/_Z ir
SFX 87 r ré/_Z ir
SFX 87 r ràs/_Z ir
SFX 87 r rà/_Z ir
SFX 87 r rem/_Z ir
SFX 87 r reu/_Z ir
SFX 87 r ran/_Z ir
SFX 87 r ria/_Z ir
SFX 87 r ries/_Z ir
SFX 87 r ria/_Z ir
SFX 87 r ríem/_Z ir
SFX 87 r ríeu/_Z ir
SFX 87 r rien/_Z ir
SFX 87 ir esca/_Z ir
SFX 87 r sca/_Z ir
SFX 87 ir esqui/_Z ir
SFX 87 ir eixi/_Z ir
SFX 87 ir esques/_Z ir
SFX 87 r sques/_Z ir
SFX 87 ir esquis/_Z ir
SFX 87 ir eixis/_Z ir
SFX 87 ir esca/_Z ir
SFX 87 r sca/_Z ir
SFX 87 ir esqui/_Z ir
SFX 87 ir eixi/_Z ir
SFX 87 r m/_Z ir
SFX 87 r guem/_Z ir
SFX 87 r u/_Z ir
SFX 87 r gueu/_Z ir
SFX 87 ir esquen/_Z ir
SFX 87 r squen/_Z ir
SFX 87 ir esquin/_Z ir
SFX 87 ir eixin/_Z ir
SFX 87 ir ís/_Z ir
SFX 87 r ra/_Z ir
SFX 87 r ssis/_Z ir
SFX 87 r res/_Z ir
SFX 87 r sses/_Z ir
SFX 87 ir ís/_Z ir
SFX 87 r ra/_Z ir
SFX 87 ir íssim/_Z ir
SFX 87 ir írem/_Z ir
SFX 87 ir íssem/_Z ir
SFX 87 ir íssiu/_Z ir
SFX 87 ir íreu/_Z ir
SFX 87 ir ísseu/_Z ir
SFX 87 r ssin/_Z ir
SFX 87 r ren/_Z ir
SFX 87 r ssen/_Z ir
SFX 87 ir eix/_C ir
SFX 87 r x/_C ir
SFX 87 ir esca/_D ir
SFX 87 r sca/_D ir
SFX 87 ir esqui/_D ir
SFX 87 ir eixi/_D ir
SFX 87 r m/_C ir
SFX 87 r guem/_C ir
SFX 87 r u/_C ir
SFX 87 ir esquen/_C ir
SFX 87 r squen/_C ir
SFX 87 ir esquin/_C ir
SFX 87 ir eixin/_C ir
# Model de conjugació: sofrir
SFX 88 Y 94
SFX 88 r r/_C_Y_V ir
SFX 88 r nt/_C ir
SFX 88 rir ert/_V_Y ir
SFX 88 r t/_V_Y ir
SFX 88 rir erta/_Y ir
SFX 88 r da/_Y ir
SFX 88 rir erts/_Y ir
SFX 88 r ts/_Y ir
SFX 88 rir ertes/_Y ir
SFX 88 r des/_Y ir
SFX 88 ir eixo/_Z ir
SFX 88 r sc/_Z ir
SFX 88 ir esc/_Z ir
SFX 88 ir eixes/_Z ir
SFX 88 r xes/_Z ir
SFX 88 ir eix/_Z ir
SFX 88 r x/_Z ir
SFX 88 r m/_Z ir
SFX 88 r u/_Z ir
SFX 88 ir eixen/_Z ir
SFX 88 r xen/_Z ir
SFX 88 r a/_Z ir
SFX 88 r es/_Z ir
SFX 88 r a/_Z ir
SFX 88 ir íem/_Z ir
SFX 88 ir íeu/_Z ir
SFX 88 r en/_Z ir
SFX 88 ir í/_Z ir
SFX 88 r res/_Z ir
SFX 88 ir í/_Z ir
SFX 88 ir írem/_Z ir
SFX 88 ir íreu/_Z ir
SFX 88 r ren/_Z ir
SFX 88 r ré/_Z ir
SFX 88 r ràs/_Z ir
SFX 88 r rà/_Z ir
SFX 88 r rem/_Z ir
SFX 88 r reu/_Z ir
SFX 88 r ran/_Z ir
SFX 88 r ria/_Z ir
SFX 88 r ries/_Z ir
SFX 88 r ria/_Z ir
SFX 88 r ríem/_Z ir
SFX 88 r ríeu/_Z ir
SFX 88 r rien/_Z ir
SFX 88 ir esca/_Z ir
SFX 88 r sca/_Z ir
SFX 88 ir esqui/_Z ir
SFX 88 ir eixi/_Z ir
SFX 88 ir esques/_Z ir
SFX 88 r sques/_Z ir
SFX 88 ir esquis/_Z ir
SFX 88 ir eixis/_Z ir
SFX 88 ir esca/_Z ir
SFX 88 r sca/_Z ir
SFX 88 ir esqui/_Z ir
SFX 88 ir eixi/_Z ir
SFX 88 r m/_Z ir
SFX 88 r guem/_Z ir
SFX 88 r u/_Z ir
SFX 88 r gueu/_Z ir
SFX 88 ir esquen/_Z ir
SFX 88 r squen/_Z ir
SFX 88 ir esquin/_Z ir
SFX 88 ir eixin/_Z ir
SFX 88 ir ís/_Z ir
SFX 88 r ra/_Z ir
SFX 88 r ssis/_Z ir
SFX 88 r res/_Z ir
SFX 88 r sses/_Z ir
SFX 88 ir ís/_Z ir
SFX 88 r ra/_Z ir
SFX 88 ir íssim/_Z ir
SFX 88 ir írem/_Z ir
SFX 88 ir íssem/_Z ir
SFX 88 ir íssiu/_Z ir
SFX 88 ir íreu/_Z ir
SFX 88 ir ísseu/_Z ir
SFX 88 r ssin/_Z ir
SFX 88 r ren/_Z ir
SFX 88 r ssen/_Z ir
SFX 88 ir eix/_C ir
SFX 88 r x/_C ir
SFX 88 ir esca/_D ir
SFX 88 r sca/_D ir
SFX 88 ir esqui/_D ir
SFX 88 ir eixi/_D ir
SFX 88 r m/_C ir
SFX 88 r guem/_C ir
SFX 88 r u/_C ir
SFX 88 ir esquen/_C ir
SFX 88 r squen/_C ir
SFX 88 ir esquin/_C ir
SFX 88 ir eixin/_C ir
# Model de conjugació: soler
SFX 89 Y 69
SFX 89 r r/_C_Y_V er
SFX 89 r nt/_C er
SFX 89 er gut/_V_Y er
SFX 89 er guda/_Y er
SFX 89 er guts/_Y er
SFX 89 er gudes/_Y er
SFX 89 er c/_Z er
SFX 89 er s/_Z er
SFX 89 er 0/_Z er
SFX 89 r m/_Z er
SFX 89 r u/_Z er
SFX 89 r n/_Z er
SFX 89 er ia/_Z er
SFX 89 er ies/_Z er
SFX 89 er ia/_Z er
SFX 89 er íem/_Z er
SFX 89 er íeu/_Z er
SFX 89 er ien/_Z er
SFX 89 er guí/_Z er
SFX 89 er gueres/_Z er
SFX 89 er gué/_Z er
SFX 89 er guérem/_Z er
SFX 89 er guéreu/_Z er
SFX 89 er gueren/_Z er
SFX 89 er dré/_Z er
SFX 89 er dràs/_Z er
SFX 89 er drà/_Z er
SFX 89 er drem/_Z er
SFX 89 er dreu/_Z er
SFX 89 er dran/_Z er
SFX 89 er dria/_Z er
SFX 89 er dries/_Z er
SFX 89 er dria/_Z er
SFX 89 er dríem/_Z er
SFX 89 er dríeu/_Z er
SFX 89 er drien/_Z er
SFX 89 er ga/_Z er
SFX 89 er gui/_Z er
SFX 89 er gues/_Z er
SFX 89 er guis/_Z er
SFX 89 er ga/_Z er
SFX 89 er gui/_Z er
SFX 89 er guem/_Z er
SFX 89 er gueu/_Z er
SFX 89 er guen/_Z er
SFX 89 er guin/_Z er
SFX 89 er gués/_Z er
SFX 89 er guera/_Z er
SFX 89 er guessis/_Z er
SFX 89 er gueres/_Z er
SFX 89 er guesses/_Z er
SFX 89 er gués/_Z er
SFX 89 er guera/_Z er
SFX 89 er guéssim/_Z er
SFX 89 er guérem/_Z er
SFX 89 er guéssem/_Z er
SFX 89 er guéssiu/_Z er
SFX 89 er guéreu/_Z er
SFX 89 er guésseu/_Z er
SFX 89 er guessin/_Z er
SFX 89 er gueren/_Z er
SFX 89 er guessen/_Z er
SFX 89 er 0/_C er
SFX 89 er ga/_D er
SFX 89 er gui/_D er
SFX 89 er guem/_C er
SFX 89 r u/_C er
SFX 89 er guen/_C er
SFX 89 er guin/_C er
# Model de conjugació: sortir
SFX 8A Y 70
SFX 8A r r/_C_Y_V ir
SFX 8A r nt/_C ir
SFX 8A r t/_V_Y ir
SFX 8A r da/_Y ir
SFX 8A r ts/_Y ir
SFX 8A r des/_Y ir
SFX 8A ortir urto/_Z ir
SFX 8A ortir urt/_Z ir
SFX 8A ortir urts/_Z ir
SFX 8A ortir urt/_Z ir
SFX 8A r m/_Z ir
SFX 8A r u/_Z ir
SFX 8A ortir urten/_Z ir
SFX 8A r a/_Z ir
SFX 8A r es/_Z ir
SFX 8A r a/_Z ir
SFX 8A ir íem/_Z ir
SFX 8A ir íeu/_Z ir
SFX 8A r en/_Z ir
SFX 8A ir í/_Z ir
SFX 8A r res/_Z ir
SFX 8A ir í/_Z ir
SFX 8A ir írem/_Z ir
SFX 8A ir íreu/_Z ir
SFX 8A r ren/_Z ir
SFX 8A r ré/_Z ir
SFX 8A r ràs/_Z ir
SFX 8A r rà/_Z ir
SFX 8A r rem/_Z ir
SFX 8A r reu/_Z ir
SFX 8A r ran/_Z ir
SFX 8A r ria/_Z ir
SFX 8A r ries/_Z ir
SFX 8A r ria/_Z ir
SFX 8A r ríem/_Z ir
SFX 8A r ríeu/_Z ir
SFX 8A r rien/_Z ir
SFX 8A ortir urta/_Z ir
SFX 8A ortir urti/_Z ir
SFX 8A ortir urtes/_Z ir
SFX 8A ortir urtis/_Z ir
SFX 8A ortir urta/_Z ir
SFX 8A ortir urti/_Z ir
SFX 8A r m/_Z ir
SFX 8A r u/_Z ir
SFX 8A ortir urten/_Z ir
SFX 8A ortir urtin/_Z ir
SFX 8A ir ís/_Z ir
SFX 8A r ra/_Z ir
SFX 8A r ssis/_Z ir
SFX 8A r res/_Z ir
SFX 8A r sses/_Z ir
SFX 8A ir ís/_Z ir
SFX 8A r ra/_Z ir
SFX 8A ir íssim/_Z ir
SFX 8A ir írem/_Z ir
SFX 8A ir íssem/_Z ir
SFX 8A ir íssiu/_Z ir
SFX 8A ir íreu/_Z ir
SFX 8A ir ísseu/_Z ir
SFX 8A r ssin/_Z ir
SFX 8A r ren/_Z ir
SFX 8A r ssen/_Z ir
SFX 8A ortir urt/_C ir
SFX 8A ortir urta/_D ir
SFX 8A ortir urti/_D ir
SFX 8A r m/_C ir
SFX 8A r u/_C ir
SFX 8A ortir urten/_C ir
SFX 8A ortir urtin/_C ir
# Model de conjugació: subjaure
SFX 8B Y 74
SFX 8B e e/_D_Y_V re
SFX 8B ure ient/_C re
SFX 8B ure gut/_V_Y re
SFX 8B ure guda/_Y re
SFX 8B ure guts/_Y re
SFX 8B ure gudes/_Y re
SFX 8B ure c/_Z re
SFX 8B re s/_Z re
SFX 8B re 0/_Z re
SFX 8B ure iem/_Z re
SFX 8B aure eim/_Z re
SFX 8B ure ieu/_Z re
SFX 8B aure eis/_Z re
SFX 8B re en/_Z re
SFX 8B aure eia/_Z re
SFX 8B aure eies/_Z re
SFX 8B aure eia/_Z re
SFX 8B aure èiem/_Z re
SFX 8B aure éiem/_Z re
SFX 8B aure èieu/_Z re
SFX 8B aure éieu/_Z re
SFX 8B aure eien/_Z re
SFX 8B ure guí/_Z re
SFX 8B ure gueres/_Z re
SFX 8B ure gué/_Z re
SFX 8B ure guérem/_Z re
SFX 8B ure guéreu/_Z re
SFX 8B ure gueren/_Z re
SFX 8B e é/_Z re
SFX 8B e às/_Z re
SFX 8B e à/_Z re
SFX 8B e em/_Z re
SFX 8B e eu/_Z re
SFX 8B e an/_Z re
SFX 8B e ia/_Z re
SFX 8B e ies/_Z re
SFX 8B e ia/_Z re
SFX 8B e íem/_Z re
SFX 8B e íeu/_Z re
SFX 8B e ien/_Z re
SFX 8B ure ga/_Z re
SFX 8B ure gui/_Z re
SFX 8B ure gues/_Z re
SFX 8B ure guis/_Z re
SFX 8B ure ga/_Z re
SFX 8B ure gui/_Z re
SFX 8B ure guem/_Z re
SFX 8B ure gueu/_Z re
SFX 8B ure guen/_Z re
SFX 8B ure guin/_Z re
SFX 8B ure gués/_Z re
SFX 8B ure guera/_Z re
SFX 8B ure guessis/_Z re
SFX 8B ure gueres/_Z re
SFX 8B ure guesses/_Z re
SFX 8B ure gués/_Z re
SFX 8B ure guera/_Z re
SFX 8B ure guéssim/_Z re
SFX 8B ure guérem/_Z re
SFX 8B ure guéssem/_Z re
SFX 8B ure guéssiu/_Z re
SFX 8B ure guéreu/_Z re
SFX 8B ure guésseu/_Z re
SFX 8B ure guessin/_Z re
SFX 8B ure gueren/_Z re
SFX 8B ure guessen/_Z re
SFX 8B re 0/_C re
SFX 8B ure ga/_D re
SFX 8B ure gui/_D re
SFX 8B ure guem/_C re
SFX 8B ure ieu/_C re
SFX 8B aure eis/_C re
SFX 8B ure guen/_C re
SFX 8B ure guin/_C re
# Model de conjugació: témer
SFX 8C Y 70
SFX 8C r r/_C_Y_V er
SFX 8C émer ement/_C er
SFX 8C émer emut/_V_Y er
SFX 8C émer emuda/_Y er
SFX 8C émer emuts/_Y er
SFX 8C émer emudes/_Y er
SFX 8C émer emo/_Z er
SFX 8C émer em/_Z er
SFX 8C émer ems/_Z er
SFX 8C émer em/_Z er
SFX 8C émer emem/_Z er
SFX 8C émer emeu/_Z er
SFX 8C émer emen/_Z er
SFX 8C émer emia/_Z er
SFX 8C émer emies/_Z er
SFX 8C émer emia/_Z er
SFX 8C émer emíem/_Z er
SFX 8C émer emíeu/_Z er
SFX 8C émer emien/_Z er
SFX 8C émer emí/_Z er
SFX 8C émer emeres/_Z er
SFX 8C émer emé/_Z er
SFX 8C émer emérem/_Z er
SFX 8C émer eméreu/_Z er
SFX 8C émer emeren/_Z er
SFX 8C émer emeré/_Z er
SFX 8C émer emeràs/_Z er
SFX 8C émer emerà/_Z er
SFX 8C émer emerem/_Z er
SFX 8C émer emereu/_Z er
SFX 8C émer emeran/_Z er
SFX 8C émer emeria/_Z er
SFX 8C émer emeries/_Z er
SFX 8C émer emeria/_Z er
SFX 8C émer emeríem/_Z er
SFX 8C émer emeríeu/_Z er
SFX 8C émer emerien/_Z er
SFX 8C émer ema/_Z er
SFX 8C émer emi/_Z er
SFX 8C émer emes/_Z er
SFX 8C émer emis/_Z er
SFX 8C émer ema/_Z er
SFX 8C émer emi/_Z er
SFX 8C émer emem/_Z er
SFX 8C émer emeu/_Z er
SFX 8C émer emen/_Z er
SFX 8C émer emin/_Z er
SFX 8C émer emés/_Z er
SFX 8C émer emera/_Z er
SFX 8C émer emessis/_Z er
SFX 8C émer emeres/_Z er
SFX 8C émer emesses/_Z er
SFX 8C émer emés/_Z er
SFX 8C émer emera/_Z er
SFX 8C émer eméssim/_Z er
SFX 8C émer emérem/_Z er
SFX 8C émer eméssem/_Z er
SFX 8C émer eméssiu/_Z er
SFX 8C émer eméreu/_Z er
SFX 8C émer emésseu/_Z er
SFX 8C émer emessin/_Z er
SFX 8C émer emeren/_Z er
SFX 8C émer emessen/_Z er
SFX 8C émer em/_C er
SFX 8C émer ema/_D er
SFX 8C émer emi/_D er
SFX 8C émer emem/_C er
SFX 8C émer emeu/_C er
SFX 8C émer emen/_C er
SFX 8C émer emin/_C er
# Model de conjugació: tòrcer
SFX 8D Y 70
SFX 8D r r/_C_Y_V er
SFX 8D òrcer orcent/_C er
SFX 8D òrcer orçut/_V_Y er
SFX 8D òrcer orçuda/_Y er
SFX 8D òrcer orçuts/_Y er
SFX 8D òrcer orçudes/_Y er
SFX 8D òrcer orço/_Z er
SFX 8D òrcer orç/_Z er
SFX 8D òrcer orces/_Z er
SFX 8D òrcer orç/_Z er
SFX 8D òrcer orcem/_Z er
SFX 8D òrcer orceu/_Z er
SFX 8D òrcer orcen/_Z er
SFX 8D òrcer orcia/_Z er
SFX 8D òrcer orcies/_Z er
SFX 8D òrcer orcia/_Z er
SFX 8D òrcer orcíem/_Z er
SFX 8D òrcer orcíeu/_Z er
SFX 8D òrcer orcien/_Z er
SFX 8D òrcer orcí/_Z er
SFX 8D òrcer orceres/_Z er
SFX 8D òrcer orcé/_Z er
SFX 8D òrcer orcérem/_Z er
SFX 8D òrcer orcéreu/_Z er
SFX 8D òrcer orceren/_Z er
SFX 8D òrcer orceré/_Z er
SFX 8D òrcer orceràs/_Z er
SFX 8D òrcer orcerà/_Z er
SFX 8D òrcer orcerem/_Z er
SFX 8D òrcer orcereu/_Z er
SFX 8D òrcer orceran/_Z er
SFX 8D òrcer orceria/_Z er
SFX 8D òrcer orceries/_Z er
SFX 8D òrcer orceria/_Z er
SFX 8D òrcer orceríem/_Z er
SFX 8D òrcer orceríeu/_Z er
SFX 8D òrcer orcerien/_Z er
SFX 8D òrcer orça/_Z er
SFX 8D òrcer orci/_Z er
SFX 8D òrcer orces/_Z er
SFX 8D òrcer orcis/_Z er
SFX 8D òrcer orça/_Z er
SFX 8D òrcer orci/_Z er
SFX 8D òrcer orcem/_Z er
SFX 8D òrcer orceu/_Z er
SFX 8D òrcer orcen/_Z er
SFX 8D òrcer orcin/_Z er
SFX 8D òrcer orcés/_Z er
SFX 8D òrcer orcera/_Z er
SFX 8D òrcer orcessis/_Z er
SFX 8D òrcer orceres/_Z er
SFX 8D òrcer orcesses/_Z er
SFX 8D òrcer orcés/_Z er
SFX 8D òrcer orcera/_Z er
SFX 8D òrcer orcéssim/_Z er
SFX 8D òrcer orcérem/_Z er
SFX 8D òrcer orcéssem/_Z er
SFX 8D òrcer orcéssiu/_Z er
SFX 8D òrcer orcéreu/_Z er
SFX 8D òrcer orcésseu/_Z er
SFX 8D òrcer orcessin/_Z er
SFX 8D òrcer orceren/_Z er
SFX 8D òrcer orcessen/_Z er
SFX 8D òrcer orç/_C er
SFX 8D òrcer orça/_D er
SFX 8D òrcer orci/_D er
SFX 8D òrcer orcem/_C er
SFX 8D òrcer orceu/_C er
SFX 8D òrcer orcen/_C er
SFX 8D òrcer orcin/_C er
# Model de conjugació: teixir
SFX 8E Y 107
SFX 8E r r/_C_Y_V ir
SFX 8E r nt/_C ir
SFX 8E r t/_V_Y ir
SFX 8E r da/_Y ir
SFX 8E r ts/_Y ir
SFX 8E r des/_Y ir
SFX 8E ir eixo/_Z ir
SFX 8E r sc/_Z ir
SFX 8E ir esc/_Z ir
SFX 8E eixir ix/_Z ir
SFX 8E ir eixes/_Z ir
SFX 8E r xes/_Z ir
SFX 8E eixir ixes/_Z ir
SFX 8E ir eix/_Z ir
SFX 8E r x/_Z ir
SFX 8E eixir ix/_Z ir
SFX 8E r m/_Z ir
SFX 8E r u/_Z ir
SFX 8E ir eixen/_Z ir
SFX 8E r xen/_Z ir
SFX 8E eixir ixen/_Z ir
SFX 8E r a/_Z ir
SFX 8E r es/_Z ir
SFX 8E r a/_Z ir
SFX 8E ir íem/_Z ir
SFX 8E ir íeu/_Z ir
SFX 8E r en/_Z ir
SFX 8E ir í/_Z ir
SFX 8E r res/_Z ir
SFX 8E ir í/_Z ir
SFX 8E ir írem/_Z ir
SFX 8E ir íreu/_Z ir
SFX 8E r ren/_Z ir
SFX 8E r ré/_Z ir
SFX 8E r ràs/_Z ir
SFX 8E r rà/_Z ir
SFX 8E r rem/_Z ir
SFX 8E r reu/_Z ir
SFX 8E r ran/_Z ir
SFX 8E r ria/_Z ir
SFX 8E r ries/_Z ir
SFX 8E r ria/_Z ir
SFX 8E r ríem/_Z ir
SFX 8E r ríeu/_Z ir
SFX 8E r rien/_Z ir
SFX 8E ir esca/_Z ir
SFX 8E r sca/_Z ir
SFX 8E eixir ixa/_Z ir
SFX 8E ir esqui/_Z ir
SFX 8E eixir ixi/_Z ir
SFX 8E ir eixi/_Z ir
SFX 8E ir esques/_Z ir
SFX 8E r sques/_Z ir
SFX 8E eixir ixes/_Z ir
SFX 8E ir esquis/_Z ir
SFX 8E eixir ixis/_Z ir
SFX 8E ir eixis/_Z ir
SFX 8E ir esca/_Z ir
SFX 8E r sca/_Z ir
SFX 8E eixir ixa/_Z ir
SFX 8E ir esqui/_Z ir
SFX 8E eixir ixi/_Z ir
SFX 8E ir eixi/_Z ir
SFX 8E r m/_Z ir
SFX 8E r guem/_Z ir
SFX 8E r u/_Z ir
SFX 8E r gueu/_Z ir
SFX 8E ir esquen/_Z ir
SFX 8E r squen/_Z ir
SFX 8E eixir ixen/_Z ir
SFX 8E ir esquin/_Z ir
SFX 8E eixir ixin/_Z ir
SFX 8E ir eixin/_Z ir
SFX 8E ir ís/_Z ir
SFX 8E r ra/_Z ir
SFX 8E r ssis/_Z ir
SFX 8E r res/_Z ir
SFX 8E r sses/_Z ir
SFX 8E ir ís/_Z ir
SFX 8E r ra/_Z ir
SFX 8E ir íssim/_Z ir
SFX 8E ir írem/_Z ir
SFX 8E ir íssem/_Z ir
SFX 8E ir íssiu/_Z ir
SFX 8E ir íreu/_Z ir
SFX 8E ir ísseu/_Z ir
SFX 8E r ssin/_Z ir
SFX 8E r ren/_Z ir
SFX 8E r ssen/_Z ir
SFX 8E ir eix/_C ir
SFX 8E r x/_C ir
SFX 8E eixir ix/_C ir
SFX 8E ir esca/_D ir
SFX 8E r sca/_D ir
SFX 8E eixir ixa/_D ir
SFX 8E ir esqui/_D ir
SFX 8E eixir ixi/_D ir
SFX 8E ir eixi/_D ir
SFX 8E r m/_C ir
SFX 8E r guem/_C ir
SFX 8E r u/_C ir
SFX 8E ir esquen/_C ir
SFX 8E r squen/_C ir
SFX 8E eixir ixen/_C ir
SFX 8E ir esquin/_C ir
SFX 8E eixir ixin/_C ir
SFX 8E ir eixin/_C ir
# Model de conjugació: tenir
SFX 8F Y 113
SFX 8F r r/_C_Y_V ir
SFX 8F enir indre/_D_Y_V ir
SFX 8F r nt/_C ir
SFX 8F enir ingut/_V_Y ir
SFX 8F ir gut/_V_Y ir
SFX 8F enir inguda/_Y ir
SFX 8F ir guda/_Y ir
SFX 8F enir inguts/_Y ir
SFX 8F ir guts/_Y ir
SFX 8F enir ingudes/_Y ir
SFX 8F ir gudes/_Y ir
SFX 8F enir inc/_Z ir
SFX 8F ir c/_Z ir
SFX 8F ir s/_Z ir
SFX 8F enir é/_Z ir
SFX 8F r m/_Z ir
SFX 8F r u/_Z ir
SFX 8F ir en/_Z ir
SFX 8F r a/_Z ir
SFX 8F r es/_Z ir
SFX 8F r a/_Z ir
SFX 8F ir íem/_Z ir
SFX 8F ir íeu/_Z ir
SFX 8F r en/_Z ir
SFX 8F enir inguí/_Z ir
SFX 8F ir guí/_Z ir
SFX 8F enir ingueres/_Z ir
SFX 8F ir gueres/_Z ir
SFX 8F enir ingué/_Z ir
SFX 8F ir gué/_Z ir
SFX 8F enir inguérem/_Z ir
SFX 8F ir guérem/_Z ir
SFX 8F enir inguéreu/_Z ir
SFX 8F ir guéreu/_Z ir
SFX 8F enir ingueren/_Z ir
SFX 8F ir gueren/_Z ir
SFX 8F enir indré/_Z ir
SFX 8F ir dré/_Z ir
SFX 8F enir indràs/_Z ir
SFX 8F ir dràs/_Z ir
SFX 8F enir indrà/_Z ir
SFX 8F ir drà/_Z ir
SFX 8F enir indrem/_Z ir
SFX 8F ir drem/_Z ir
SFX 8F enir indreu/_Z ir
SFX 8F ir dreu/_Z ir
SFX 8F enir indran/_Z ir
SFX 8F ir dran/_Z ir
SFX 8F enir indria/_Z ir
SFX 8F ir dria/_Z ir
SFX 8F enir indries/_Z ir
SFX 8F ir dries/_Z ir
SFX 8F enir indria/_Z ir
SFX 8F ir dria/_Z ir
SFX 8F enir indríem/_Z ir
SFX 8F ir dríem/_Z ir
SFX 8F enir indríeu/_Z ir
SFX 8F ir dríeu/_Z ir
SFX 8F enir indrien/_Z ir
SFX 8F ir drien/_Z ir
SFX 8F enir inga/_Z ir
SFX 8F ir gui/_Z ir
SFX 8F enir ingui/_Z ir
SFX 8F enir ingues/_Z ir
SFX 8F ir gues/_Z ir
SFX 8F ir guis/_Z ir
SFX 8F enir inguis/_Z ir
SFX 8F enir inga/_Z ir
SFX 8F ir gui/_Z ir
SFX 8F enir ingui/_Z ir
SFX 8F enir inguem/_Z ir
SFX 8F ir guem/_Z ir
SFX 8F enir ingueu/_Z ir
SFX 8F ir gueu/_Z ir
SFX 8F enir inguen/_Z ir
SFX 8F ir guin/_Z ir
SFX 8F enir inguin/_Z ir
SFX 8F enir ingués/_Z ir
SFX 8F enir inguera/_Z ir
SFX 8F ir gués/_Z ir
SFX 8F enir inguessis/_Z ir
SFX 8F enir ingueres/_Z ir
SFX 8F enir inguesses/_Z ir
SFX 8F ir guessis/_Z ir
SFX 8F enir ingués/_Z ir
SFX 8F enir inguera/_Z ir
SFX 8F ir gués/_Z ir
SFX 8F enir inguéssim/_Z ir
SFX 8F enir inguérem/_Z ir
SFX 8F enir inguéssem/_Z ir
SFX 8F ir guéssim/_Z ir
SFX 8F enir inguéssiu/_Z ir
SFX 8F enir inguéreu/_Z ir
SFX 8F enir inguésseu/_Z ir
SFX 8F ir guéssiu/_Z ir
SFX 8F enir inguessin/_Z ir
SFX 8F enir ingueren/_Z ir
SFX 8F enir inguessen/_Z ir
SFX 8F ir guessin/_Z ir
SFX 8F ir 0/_C ir
SFX 8F enir ingues/_C ir
SFX 8F enir é/_C ir
SFX 8F enir in/_C ir
SFX 8F enir inga/_D ir
SFX 8F ir gui/_D ir
SFX 8F enir ingui/_D ir
SFX 8F enir inguem/_C ir
SFX 8F ir guem/_C ir
SFX 8F r u/_C ir
SFX 8F enir ingueu/_C ir
SFX 8F enir inguen/_C ir
SFX 8F ir guin/_C ir
SFX 8F enir inguin/_C ir
# Model de conjugació: tenyir
SFX 90 Y 107
SFX 90 r r/_C_Y_V ir
SFX 90 r nt/_C ir
SFX 90 r t/_V_Y ir
SFX 90 r da/_Y ir
SFX 90 r ts/_Y ir
SFX 90 r des/_Y ir
SFX 90 ir eixo/_Z ir
SFX 90 r sc/_Z ir
SFX 90 ir esc/_Z ir
SFX 90 enyir iny/_Z ir
SFX 90 ir eixes/_Z ir
SFX 90 r xes/_Z ir
SFX 90 enyir inys/_Z ir
SFX 90 ir eix/_Z ir
SFX 90 r x/_Z ir
SFX 90 enyir iny/_Z ir
SFX 90 r m/_Z ir
SFX 90 r u/_Z ir
SFX 90 ir eixen/_Z ir
SFX 90 r xen/_Z ir
SFX 90 enyir inyen/_Z ir
SFX 90 r a/_Z ir
SFX 90 r es/_Z ir
SFX 90 r a/_Z ir
SFX 90 ir íem/_Z ir
SFX 90 ir íeu/_Z ir
SFX 90 r en/_Z ir
SFX 90 ir í/_Z ir
SFX 90 r res/_Z ir
SFX 90 ir í/_Z ir
SFX 90 ir írem/_Z ir
SFX 90 ir íreu/_Z ir
SFX 90 r ren/_Z ir
SFX 90 r ré/_Z ir
SFX 90 r ràs/_Z ir
SFX 90 r rà/_Z ir
SFX 90 r rem/_Z ir
SFX 90 r reu/_Z ir
SFX 90 r ran/_Z ir
SFX 90 r ria/_Z ir
SFX 90 r ries/_Z ir
SFX 90 r ria/_Z ir
SFX 90 r ríem/_Z ir
SFX 90 r ríeu/_Z ir
SFX 90 r rien/_Z ir
SFX 90 ir esca/_Z ir
SFX 90 r sca/_Z ir
SFX 90 enyir inya/_Z ir
SFX 90 ir esqui/_Z ir
SFX 90 enyir inyi/_Z ir
SFX 90 ir eixi/_Z ir
SFX 90 ir esques/_Z ir
SFX 90 r sques/_Z ir
SFX 90 enyir inyes/_Z ir
SFX 90 ir esquis/_Z ir
SFX 90 enyir inyis/_Z ir
SFX 90 ir eixis/_Z ir
SFX 90 ir esca/_Z ir
SFX 90 r sca/_Z ir
SFX 90 enyir inya/_Z ir
SFX 90 ir esqui/_Z ir
SFX 90 enyir inyi/_Z ir
SFX 90 ir eixi/_Z ir
SFX 90 r m/_Z ir
SFX 90 r guem/_Z ir
SFX 90 r u/_Z ir
SFX 90 r gueu/_Z ir
SFX 90 ir esquen/_Z ir
SFX 90 r squen/_Z ir
SFX 90 enyir inyen/_Z ir
SFX 90 ir esquin/_Z ir
SFX 90 enyir inyin/_Z ir
SFX 90 ir eixin/_Z ir
SFX 90 ir ís/_Z ir
SFX 90 r ra/_Z ir
SFX 90 r ssis/_Z ir
SFX 90 r res/_Z ir
SFX 90 r sses/_Z ir
SFX 90 ir ís/_Z ir
SFX 90 r ra/_Z ir
SFX 90 ir íssim/_Z ir
SFX 90 ir írem/_Z ir
SFX 90 ir íssem/_Z ir
SFX 90 ir íssiu/_Z ir
SFX 90 ir íreu/_Z ir
SFX 90 ir ísseu/_Z ir
SFX 90 r ssin/_Z ir
SFX 90 r ren/_Z ir
SFX 90 r ssen/_Z ir
SFX 90 ir eix/_C ir
SFX 90 r x/_C ir
SFX 90 enyir iny/_C ir
SFX 90 ir esca/_D ir
SFX 90 r sca/_D ir
SFX 90 enyir inya/_D ir
SFX 90 ir esqui/_D ir
SFX 90 enyir inyi/_D ir
SFX 90 ir eixi/_D ir
SFX 90 r m/_C ir
SFX 90 r guem/_C ir
SFX 90 r u/_C ir
SFX 90 ir esquen/_C ir
SFX 90 r squen/_C ir
SFX 90 enyir inyen/_C ir
SFX 90 ir esquin/_C ir
SFX 90 enyir inyin/_C ir
SFX 90 ir eixin/_C ir
# Model de conjugació: tossir
SFX 91 Y 73
SFX 91 r r/_C_Y_V ir
SFX 91 r nt/_C ir
SFX 91 r t/_V_Y ir
SFX 91 r da/_Y ir
SFX 91 r ts/_Y ir
SFX 91 r des/_Y ir
SFX 91 ossir usso/_Z ir
SFX 91 ossir us/_Z ir
SFX 91 ossir usses/_Z ir
SFX 91 ossir us/_Z ir
SFX 91 r m/_Z ir
SFX 91 r u/_Z ir
SFX 91 ossir ussen/_Z ir
SFX 91 r a/_Z ir
SFX 91 r es/_Z ir
SFX 91 r a/_Z ir
SFX 91 ir íem/_Z ir
SFX 91 ir íeu/_Z ir
SFX 91 r en/_Z ir
SFX 91 ir í/_Z ir
SFX 91 r res/_Z ir
SFX 91 ir í/_Z ir
SFX 91 ir írem/_Z ir
SFX 91 ir íreu/_Z ir
SFX 91 r ren/_Z ir
SFX 91 r ré/_Z ir
SFX 91 r ràs/_Z ir
SFX 91 r rà/_Z ir
SFX 91 r rem/_Z ir
SFX 91 r reu/_Z ir
SFX 91 r ran/_Z ir
SFX 91 r ria/_Z ir
SFX 91 r ries/_Z ir
SFX 91 r ria/_Z ir
SFX 91 r ríem/_Z ir
SFX 91 r ríeu/_Z ir
SFX 91 r rien/_Z ir
SFX 91 ossir ussa/_Z ir
SFX 91 ossir ussi/_Z ir
SFX 91 ossir usses/_Z ir
SFX 91 ossir ussis/_Z ir
SFX 91 ossir ussa/_Z ir
SFX 91 ossir ussi/_Z ir
SFX 91 r m/_Z ir
SFX 91 r guem/_Z ir
SFX 91 r u/_Z ir
SFX 91 r gueu/_Z ir
SFX 91 ossir ussen/_Z ir
SFX 91 ossir ussin/_Z ir
SFX 91 ir ís/_Z ir
SFX 91 r ra/_Z ir
SFX 91 r ssis/_Z ir
SFX 91 r res/_Z ir
SFX 91 r sses/_Z ir
SFX 91 ir ís/_Z ir
SFX 91 r ra/_Z ir
SFX 91 ir íssim/_Z ir
SFX 91 ir írem/_Z ir
SFX 91 ir íssem/_Z ir
SFX 91 ir íssiu/_Z ir
SFX 91 ir íreu/_Z ir
SFX 91 ir ísseu/_Z ir
SFX 91 r ssin/_Z ir
SFX 91 r ren/_Z ir
SFX 91 r ssen/_Z ir
SFX 91 ossir us/_C ir
SFX 91 ossir ussa/_D ir
SFX 91 ossir ussi/_D ir
SFX 91 r m/_C ir
SFX 91 r guem/_C ir
SFX 91 r u/_C ir
SFX 91 ossir ussen/_C ir
SFX 91 ossir ussin/_C ir
# Model de conjugació: traduir
SFX 92 Y 90
SFX 92 r r/_C_Y_V ir
SFX 92 r nt/_C ir
SFX 92 ir ït/_V_Y ir
SFX 92 ir ïda/_Y ir
SFX 92 ir ïts/_Y ir
SFX 92 ir ïdes/_Y ir
SFX 92 ir eixo/_Z ir
SFX 92 ir ïsc/_Z ir
SFX 92 ir esc/_Z ir
SFX 92 ir eixes/_Z ir
SFX 92 ir ïxes/_Z ir
SFX 92 ir eix/_Z ir
SFX 92 ir ïx/_Z ir
SFX 92 ir ïm/_Z ir
SFX 92 ir ïu/_Z ir
SFX 92 ir eixen/_Z ir
SFX 92 ir ïxen/_Z ir
SFX 92 ir ïa/_Z ir
SFX 92 ir ïes/_Z ir
SFX 92 ir ïa/_Z ir
SFX 92 ir íem/_Z ir
SFX 92 ir íeu/_Z ir
SFX 92 ir ïen/_Z ir
SFX 92 ir í/_Z ir
SFX 92 ir ïres/_Z ir
SFX 92 ir í/_Z ir
SFX 92 ir írem/_Z ir
SFX 92 ir íreu/_Z ir
SFX 92 ir ïren/_Z ir
SFX 92 r ré/_Z ir
SFX 92 r ràs/_Z ir
SFX 92 r rà/_Z ir
SFX 92 r rem/_Z ir
SFX 92 r reu/_Z ir
SFX 92 r ran/_Z ir
SFX 92 r ria/_Z ir
SFX 92 r ries/_Z ir
SFX 92 r ria/_Z ir
SFX 92 r ríem/_Z ir
SFX 92 r ríeu/_Z ir
SFX 92 r rien/_Z ir
SFX 92 ir esca/_Z ir
SFX 92 ir ïsca/_Z ir
SFX 92 ir esqui/_Z ir
SFX 92 ir eixi/_Z ir
SFX 92 ir esques/_Z ir
SFX 92 ir ïsques/_Z ir
SFX 92 ir esquis/_Z ir
SFX 92 ir eixis/_Z ir
SFX 92 ir esca/_Z ir
SFX 92 ir ïsca/_Z ir
SFX 92 ir esqui/_Z ir
SFX 92 ir eixi/_Z ir
SFX 92 ir ïm/_Z ir
SFX 92 ir ïguem/_Z ir
SFX 92 ir ïu/_Z ir
SFX 92 ir ïgueu/_Z ir
SFX 92 ir esquen/_Z ir
SFX 92 ir ïsquen/_Z ir
SFX 92 ir esquin/_Z ir
SFX 92 ir eixin/_Z ir
SFX 92 ir ís/_Z ir
SFX 92 ir ïra/_Z ir
SFX 92 ir ïssis/_Z ir
SFX 92 ir ïres/_Z ir
SFX 92 ir ïsses/_Z ir
SFX 92 ir ís/_Z ir
SFX 92 ir ïra/_Z ir
SFX 92 ir íssim/_Z ir
SFX 92 ir írem/_Z ir
SFX 92 ir íssem/_Z ir
SFX 92 ir íssiu/_Z ir
SFX 92 ir íreu/_Z ir
SFX 92 ir ísseu/_Z ir
SFX 92 ir ïssin/_Z ir
SFX 92 ir ïren/_Z ir
SFX 92 ir ïssen/_Z ir
SFX 92 ir eix/_C ir
SFX 92 ir ïx/_C ir
SFX 92 ir esca/_D ir
SFX 92 ir ïsca/_D ir
SFX 92 ir esqui/_D ir
SFX 92 ir eixi/_D ir
SFX 92 ir ïm/_C ir
SFX 92 ir ïguem/_C ir
SFX 92 ir ïu/_C ir
SFX 92 ir esquen/_C ir
SFX 92 ir ïsquen/_C ir
SFX 92 ir esquin/_C ir
SFX 92 ir eixin/_C ir
# Model de conjugació: trencar
SFX 93 Y 84
SFX 93 r r/_C_Y_V ar
SFX 93 r nt/_C ar
SFX 93 r t/_V_Y ar
SFX 93 r da/_Y ar
SFX 93 r ts/_Y ar
SFX 93 r des/_Y ar
SFX 93 ar o/_Z ar
SFX 93 car que/_Z ar
SFX 93 ar 0/_Z ar
SFX 93 car ques/_Z ar
SFX 93 r 0/_Z ar
SFX 93 car quem/_Z ar
SFX 93 r m/_Z ar
SFX 93 car queu/_Z ar
SFX 93 r u/_Z ar
SFX 93 car quen/_Z ar
SFX 93 r va/_Z ar
SFX 93 r ves/_Z ar
SFX 93 r va/_Z ar
SFX 93 ar àvem/_Z ar
SFX 93 ar àveu/_Z ar
SFX 93 r ven/_Z ar
SFX 93 car quí/_Z ar
SFX 93 r res/_Z ar
SFX 93 ar à/_Z ar
SFX 93 ar àrem/_Z ar
SFX 93 ar àreu/_Z ar
SFX 93 r ren/_Z ar
SFX 93 r ré/_Z ar
SFX 93 r ràs/_Z ar
SFX 93 r rà/_Z ar
SFX 93 r rem/_Z ar
SFX 93 r reu/_Z ar
SFX 93 r ran/_Z ar
SFX 93 r ria/_Z ar
SFX 93 r ries/_Z ar
SFX 93 r ria/_Z ar
SFX 93 r ríem/_Z ar
SFX 93 r ríeu/_Z ar
SFX 93 r rien/_Z ar
SFX 93 car que/_Z ar
SFX 93 car qui/_Z ar
SFX 93 car ques/_Z ar
SFX 93 car quis/_Z ar
SFX 93 car que/_Z ar
SFX 93 car qui/_Z ar
SFX 93 car quem/_Z ar
SFX 93 car queu/_Z ar
SFX 93 car quen/_Z ar
SFX 93 car quin/_Z ar
SFX 93 car qués/_Z ar
SFX 93 r ra/_Z ar
SFX 93 ar às/_Z ar
SFX 93 car quessis/_Z ar
SFX 93 r res/_Z ar
SFX 93 r ssis/_Z ar
SFX 93 car quesses/_Z ar
SFX 93 r sses/_Z ar
SFX 93 car qués/_Z ar
SFX 93 r ra/_Z ar
SFX 93 ar às/_Z ar
SFX 93 car quéssim/_Z ar
SFX 93 ar àrem/_Z ar
SFX 93 ar àssim/_Z ar
SFX 93 car quéssem/_Z ar
SFX 93 ar àssem/_Z ar
SFX 93 car quéssiu/_Z ar
SFX 93 ar àreu/_Z ar
SFX 93 ar àssiu/_Z ar
SFX 93 car quésseu/_Z ar
SFX 93 ar àsseu/_Z ar
SFX 93 car quessin/_Z ar
SFX 93 r ren/_Z ar
SFX 93 r ssin/_Z ar
SFX 93 car quessen/_Z ar
SFX 93 r ssen/_Z ar
SFX 93 r 0/_C ar
SFX 93 car que/_D ar
SFX 93 car qui/_D ar
SFX 93 car quem/_C ar
SFX 93 r u/_C ar
SFX 93 car queu/_C ar
SFX 93 car quen/_C ar
SFX 93 car quin/_C ar
# Model de conjugació: uïssar
SFX 94 Y 84
SFX 94 r r/_C_Y_V ar
SFX 94 r nt/_C ar
SFX 94 r t/_V_Y ar
SFX 94 r da/_Y ar
SFX 94 r ts/_Y ar
SFX 94 r des/_Y ar
SFX 94 ar o/_Z ar
SFX 94 ar e/_Z ar
SFX 94 ïssar ís/_Z ar
SFX 94 ar es/_Z ar
SFX 94 r 0/_Z ar
SFX 94 ar em/_Z ar
SFX 94 r m/_Z ar
SFX 94 ar eu/_Z ar
SFX 94 r u/_Z ar
SFX 94 ar en/_Z ar
SFX 94 r va/_Z ar
SFX 94 r ves/_Z ar
SFX 94 r va/_Z ar
SFX 94 ar àvem/_Z ar
SFX 94 ar àveu/_Z ar
SFX 94 r ven/_Z ar
SFX 94 ar í/_Z ar
SFX 94 r res/_Z ar
SFX 94 ar à/_Z ar
SFX 94 ar àrem/_Z ar
SFX 94 ar àreu/_Z ar
SFX 94 r ren/_Z ar
SFX 94 r ré/_Z ar
SFX 94 r ràs/_Z ar
SFX 94 r rà/_Z ar
SFX 94 r rem/_Z ar
SFX 94 r reu/_Z ar
SFX 94 r ran/_Z ar
SFX 94 r ria/_Z ar
SFX 94 r ries/_Z ar
SFX 94 r ria/_Z ar
SFX 94 r ríem/_Z ar
SFX 94 r ríeu/_Z ar
SFX 94 r rien/_Z ar
SFX 94 ar e/_Z ar
SFX 94 ar i/_Z ar
SFX 94 ar es/_Z ar
SFX 94 ar is/_Z ar
SFX 94 ar e/_Z ar
SFX 94 ar i/_Z ar
SFX 94 ar em/_Z ar
SFX 94 ar eu/_Z ar
SFX 94 ar en/_Z ar
SFX 94 ar in/_Z ar
SFX 94 ar és/_Z ar
SFX 94 r ra/_Z ar
SFX 94 ar às/_Z ar
SFX 94 ar essis/_Z ar
SFX 94 r res/_Z ar
SFX 94 r ssis/_Z ar
SFX 94 ar esses/_Z ar
SFX 94 r sses/_Z ar
SFX 94 ar és/_Z ar
SFX 94 r ra/_Z ar
SFX 94 ar às/_Z ar
SFX 94 ar éssim/_Z ar
SFX 94 ar àrem/_Z ar
SFX 94 ar àssim/_Z ar
SFX 94 ar éssem/_Z ar
SFX 94 ar àssem/_Z ar
SFX 94 ar éssiu/_Z ar
SFX 94 ar àreu/_Z ar
SFX 94 ar àssiu/_Z ar
SFX 94 ar ésseu/_Z ar
SFX 94 ar àsseu/_Z ar
SFX 94 ar essin/_Z ar
SFX 94 r ren/_Z ar
SFX 94 r ssin/_Z ar
SFX 94 ar essen/_Z ar
SFX 94 r ssen/_Z ar
SFX 94 r 0/_C ar
SFX 94 ar e/_D ar
SFX 94 ar i/_D ar
SFX 94 ar em/_C ar
SFX 94 r u/_C ar
SFX 94 ar eu/_C ar
SFX 94 ar en/_C ar
SFX 94 ar in/_C ar
# Model de conjugació: valer
SFX 95 Y 70
SFX 95 er dre/_D_Y_V er
SFX 95 r r/_C_Y_V er
SFX 95 r nt/_C er
SFX 95 er gut/_V_Y er
SFX 95 er guda/_Y er
SFX 95 er guts/_Y er
SFX 95 er gudes/_Y er
SFX 95 er c/_Z er
SFX 95 er s/_Z er
SFX 95 er 0/_Z er
SFX 95 r m/_Z er
SFX 95 r u/_Z er
SFX 95 r n/_Z er
SFX 95 er ia/_Z er
SFX 95 er ies/_Z er
SFX 95 er ia/_Z er
SFX 95 er íem/_Z er
SFX 95 er íeu/_Z er
SFX 95 er ien/_Z er
SFX 95 er guí/_Z er
SFX 95 er gueres/_Z er
SFX 95 er gué/_Z er
SFX 95 er guérem/_Z er
SFX 95 er guéreu/_Z er
SFX 95 er gueren/_Z er
SFX 95 er dré/_Z er
SFX 95 er dràs/_Z er
SFX 95 er drà/_Z er
SFX 95 er drem/_Z er
SFX 95 er dreu/_Z er
SFX 95 er dran/_Z er
SFX 95 er dria/_Z er
SFX 95 er dries/_Z er
SFX 95 er dria/_Z er
SFX 95 er dríem/_Z er
SFX 95 er dríeu/_Z er
SFX 95 er drien/_Z er
SFX 95 er ga/_Z er
SFX 95 er gui/_Z er
SFX 95 er gues/_Z er
SFX 95 er guis/_Z er
SFX 95 er ga/_Z er
SFX 95 er gui/_Z er
SFX 95 er guem/_Z er
SFX 95 er gueu/_Z er
SFX 95 er guen/_Z er
SFX 95 er guin/_Z er
SFX 95 er gués/_Z er
SFX 95 er guera/_Z er
SFX 95 er guessis/_Z er
SFX 95 er gueres/_Z er
SFX 95 er guesses/_Z er
SFX 95 er gués/_Z er
SFX 95 er guera/_Z er
SFX 95 er guéssim/_Z er
SFX 95 er guérem/_Z er
SFX 95 er guéssem/_Z er
SFX 95 er guéssiu/_Z er
SFX 95 er guéreu/_Z er
SFX 95 er guésseu/_Z er
SFX 95 er guessin/_Z er
SFX 95 er gueren/_Z er
SFX 95 er guessen/_Z er
SFX 95 er 0/_C er
SFX 95 er ga/_D er
SFX 95 er gui/_D er
SFX 95 er guem/_C er
SFX 95 r u/_C er
SFX 95 er guen/_C er
SFX 95 er guin/_C er
# Model de conjugació: vendre
SFX 96 Y 69
SFX 96 e e/_D_Y_V re
SFX 96 dre ent/_C re
SFX 96 dre ut/_V_Y re
SFX 96 dre uda/_Y re
SFX 96 dre uts/_Y re
SFX 96 dre udes/_Y re
SFX 96 dre c/_Z re
SFX 96 dre s/_Z re
SFX 96 dre 0/_Z re
SFX 96 dre em/_Z re
SFX 96 dre eu/_Z re
SFX 96 dre en/_Z re
SFX 96 dre ia/_Z re
SFX 96 dre ies/_Z re
SFX 96 dre ia/_Z re
SFX 96 dre íem/_Z re
SFX 96 dre íeu/_Z re
SFX 96 dre ien/_Z re
SFX 96 dre guí/_Z re
SFX 96 dre gueres/_Z re
SFX 96 dre gué/_Z re
SFX 96 dre guérem/_Z re
SFX 96 dre guéreu/_Z re
SFX 96 dre gueren/_Z re
SFX 96 e é/_Z re
SFX 96 e às/_Z re
SFX 96 e à/_Z re
SFX 96 e em/_Z re
SFX 96 e eu/_Z re
SFX 96 e an/_Z re
SFX 96 e ia/_Z re
SFX 96 e ies/_Z re
SFX 96 e ia/_Z re
SFX 96 e íem/_Z re
SFX 96 e íeu/_Z re
SFX 96 e ien/_Z re
SFX 96 dre ga/_Z re
SFX 96 dre gui/_Z re
SFX 96 dre gues/_Z re
SFX 96 dre guis/_Z re
SFX 96 dre ga/_Z re
SFX 96 dre gui/_Z re
SFX 96 dre guem/_Z re
SFX 96 dre gueu/_Z re
SFX 96 dre guen/_Z re
SFX 96 dre guin/_Z re
SFX 96 dre gués/_Z re
SFX 96 dre guera/_Z re
SFX 96 dre guessis/_Z re
SFX 96 dre gueres/_Z re
SFX 96 dre guesses/_Z re
SFX 96 dre gués/_Z re
SFX 96 dre guera/_Z re
SFX 96 dre guéssim/_Z re
SFX 96 dre guérem/_Z re
SFX 96 dre guéssem/_Z re
SFX 96 dre guéssiu/_Z re
SFX 96 dre guéreu/_Z re
SFX 96 dre guésseu/_Z re
SFX 96 dre guessin/_Z re
SFX 96 dre gueren/_Z re
SFX 96 dre guessen/_Z re
SFX 96 dre 0/_C re
SFX 96 dre ga/_D re
SFX 96 dre gui/_D re
SFX 96 dre guem/_C re
SFX 96 dre eu/_C re
SFX 96 dre guen/_C re
SFX 96 dre guin/_C re
# Model de conjugació: venir
SFX 97 Y 108
SFX 97 r r/_C_Y_V ir
SFX 97 enir indre/_D_Y_V ir
SFX 97 r nt/_C ir
SFX 97 enir ingut/_V_Y ir
SFX 97 ir gut/_V_Y ir
SFX 97 enir inguda/_Y ir
SFX 97 ir guda/_Y ir
SFX 97 enir inguts/_Y ir
SFX 97 ir guts/_Y ir
SFX 97 enir ingudes/_Y ir
SFX 97 ir gudes/_Y ir
SFX 97 enir inc/_Z ir
SFX 97 enir énc/_Z ir
SFX 97 enir éns/_Z ir
SFX 97 nir 0/_Z ir
SFX 97 r m/_Z ir
SFX 97 r u/_Z ir
SFX 97 enir énen/_Z ir
SFX 97 r a/_Z ir
SFX 97 r es/_Z ir
SFX 97 r a/_Z ir
SFX 97 ir íem/_Z ir
SFX 97 ir íeu/_Z ir
SFX 97 r en/_Z ir
SFX 97 enir inguí/_Z ir
SFX 97 ir guí/_Z ir
SFX 97 enir ingueres/_Z ir
SFX 97 ir gueres/_Z ir
SFX 97 enir ingué/_Z ir
SFX 97 ir gué/_Z ir
SFX 97 enir inguérem/_Z ir
SFX 97 ir guérem/_Z ir
SFX 97 enir inguéreu/_Z ir
SFX 97 ir guéreu/_Z ir
SFX 97 enir ingueren/_Z ir
SFX 97 ir gueren/_Z ir
SFX 97 enir indré/_Z ir
SFX 97 ir dré/_Z ir
SFX 97 enir indràs/_Z ir
SFX 97 ir dràs/_Z ir
SFX 97 enir indrà/_Z ir
SFX 97 ir drà/_Z ir
SFX 97 enir indrem/_Z ir
SFX 97 ir drem/_Z ir
SFX 97 enir indreu/_Z ir
SFX 97 ir dreu/_Z ir
SFX 97 enir indran/_Z ir
SFX 97 ir dran/_Z ir
SFX 97 enir indria/_Z ir
SFX 97 ir dria/_Z ir
SFX 97 enir indries/_Z ir
SFX 97 ir dries/_Z ir
SFX 97 enir indria/_Z ir
SFX 97 ir dria/_Z ir
SFX 97 enir indríem/_Z ir
SFX 97 ir dríem/_Z ir
SFX 97 enir indríeu/_Z ir
SFX 97 ir dríeu/_Z ir
SFX 97 enir indrien/_Z ir
SFX 97 ir drien/_Z ir
SFX 97 enir inga/_Z ir
SFX 97 enir éngui/_Z ir
SFX 97 enir ingui/_Z ir
SFX 97 enir ingues/_Z ir
SFX 97 enir énguis/_Z ir
SFX 97 enir inguis/_Z ir
SFX 97 enir inga/_Z ir
SFX 97 enir éngui/_Z ir
SFX 97 enir ingui/_Z ir
SFX 97 enir inguem/_Z ir
SFX 97 ir guem/_Z ir
SFX 97 enir ingueu/_Z ir
SFX 97 ir gueu/_Z ir
SFX 97 enir inguen/_Z ir
SFX 97 enir énguin/_Z ir
SFX 97 enir inguin/_Z ir
SFX 97 enir ingués/_Z ir
SFX 97 enir inguera/_Z ir
SFX 97 ir gués/_Z ir
SFX 97 enir inguessis/_Z ir
SFX 97 enir ingueres/_Z ir
SFX 97 enir inguesses/_Z ir
SFX 97 ir guessis/_Z ir
SFX 97 enir ingués/_Z ir
SFX 97 enir inguera/_Z ir
SFX 97 ir gués/_Z ir
SFX 97 enir inguéssim/_Z ir
SFX 97 enir inguérem/_Z ir
SFX 97 enir inguéssem/_Z ir
SFX 97 ir guéssim/_Z ir
SFX 97 enir inguéssiu/_Z ir
SFX 97 enir inguéreu/_Z ir
SFX 97 enir inguésseu/_Z ir
SFX 97 ir guéssiu/_Z ir
SFX 97 enir inguessin/_Z ir
SFX 97 enir ingueren/_Z ir
SFX 97 enir inguessen/_Z ir
SFX 97 ir guessin/_Z ir
SFX 97 enir ine/_D ir
SFX 97 enir inga/_D ir
SFX 97 enir éngui/_D ir
SFX 97 enir ingui/_D ir
SFX 97 enir inguem/_C ir
SFX 97 ir guem/_C ir
SFX 97 r u/_C ir
SFX 97 enir inguen/_C ir
SFX 97 enir énguin/_C ir
SFX 97 enir inguin/_C ir
# Model de conjugació: vestir
SFX 98 Y 101
SFX 98 r r/_C_Y_V ir
SFX 98 r nt/_C ir
SFX 98 r t/_V_Y ir
SFX 98 r da/_Y ir
SFX 98 r ts/_Y ir
SFX 98 r des/_Y ir
SFX 98 ir eixo/_Z ir
SFX 98 r sc/_Z ir
SFX 98 estir ist/_Z ir
SFX 98 ir esc/_Z ir
SFX 98 ir eixes/_Z ir
SFX 98 r xes/_Z ir
SFX 98 estir istes/_Z ir
SFX 98 ir eix/_Z ir
SFX 98 r x/_Z ir
SFX 98 estir ist/_Z ir
SFX 98 r m/_Z ir
SFX 98 r u/_Z ir
SFX 98 ir eixen/_Z ir
SFX 98 r xen/_Z ir
SFX 98 estir isten/_Z ir
SFX 98 r a/_Z ir
SFX 98 r es/_Z ir
SFX 98 r a/_Z ir
SFX 98 ir íem/_Z ir
SFX 98 ir íeu/_Z ir
SFX 98 r en/_Z ir
SFX 98 ir í/_Z ir
SFX 98 r res/_Z ir
SFX 98 ir í/_Z ir
SFX 98 ir írem/_Z ir
SFX 98 ir íreu/_Z ir
SFX 98 r ren/_Z ir
SFX 98 r ré/_Z ir
SFX 98 r ràs/_Z ir
SFX 98 r rà/_Z ir
SFX 98 r rem/_Z ir
SFX 98 r reu/_Z ir
SFX 98 r ran/_Z ir
SFX 98 r ria/_Z ir
SFX 98 r ries/_Z ir
SFX 98 r ria/_Z ir
SFX 98 r ríem/_Z ir
SFX 98 r ríeu/_Z ir
SFX 98 r rien/_Z ir
SFX 98 ir esca/_Z ir
SFX 98 r sca/_Z ir
SFX 98 estir ista/_Z ir
SFX 98 ir esqui/_Z ir
SFX 98 ir eixi/_Z ir
SFX 98 ir esques/_Z ir
SFX 98 r sques/_Z ir
SFX 98 estir istes/_Z ir
SFX 98 ir esquis/_Z ir
SFX 98 ir eixis/_Z ir
SFX 98 ir esca/_Z ir
SFX 98 r sca/_Z ir
SFX 98 estir ista/_Z ir
SFX 98 ir esqui/_Z ir
SFX 98 ir eixi/_Z ir
SFX 98 r m/_Z ir
SFX 98 r guem/_Z ir
SFX 98 r u/_Z ir
SFX 98 r gueu/_Z ir
SFX 98 ir esquen/_Z ir
SFX 98 r squen/_Z ir
SFX 98 estir isten/_Z ir
SFX 98 ir esquin/_Z ir
SFX 98 ir eixin/_Z ir
SFX 98 ir ís/_Z ir
SFX 98 r ra/_Z ir
SFX 98 r ssis/_Z ir
SFX 98 r res/_Z ir
SFX 98 r sses/_Z ir
SFX 98 ir ís/_Z ir
SFX 98 r ra/_Z ir
SFX 98 ir íssim/_Z ir
SFX 98 ir írem/_Z ir
SFX 98 ir íssem/_Z ir
SFX 98 ir íssiu/_Z ir
SFX 98 ir íreu/_Z ir
SFX 98 ir ísseu/_Z ir
SFX 98 r ssin/_Z ir
SFX 98 r ren/_Z ir
SFX 98 r ssen/_Z ir
SFX 98 ir eix/_C ir
SFX 98 r x/_C ir
SFX 98 estir ist/_C ir
SFX 98 ir esca/_D ir
SFX 98 r sca/_D ir
SFX 98 estir ista/_D ir
SFX 98 ir esqui/_D ir
SFX 98 ir eixi/_D ir
SFX 98 r m/_C ir
SFX 98 r guem/_C ir
SFX 98 r u/_C ir
SFX 98 ir esquen/_C ir
SFX 98 r squen/_C ir
SFX 98 estir isten/_C ir
SFX 98 ir esquin/_C ir
SFX 98 ir eixin/_C ir
# Model de conjugació: veure
SFX 99 Y 94
SFX 99 e e/_D_Y_V re
SFX 99 ure ient/_C re
SFX 99 ure ent/_C re
SFX 99 eure ist/_V_Y re
SFX 99 eure ista/_Y re
SFX 99 eure istos/_Y re
SFX 99 eure ists/_Y re
SFX 99 eure istes/_Y re
SFX 99 ure ig/_Z re
SFX 99 re s/_Z re
SFX 99 re 0/_Z re
SFX 99 ure iem/_Z re
SFX 99 ure em/_Z re
SFX 99 ure im/_Z re
SFX 99 ure ieu/_Z re
SFX 99 ure eu/_Z re
SFX 99 ure is/_Z re
SFX 99 re en/_Z re
SFX 99 ure ia/_Z re
SFX 99 ure ies/_Z re
SFX 99 ure ia/_Z re
SFX 99 eure èiem/_Z re
SFX 99 eure éiem/_Z re
SFX 99 eure èieu/_Z re
SFX 99 eure éieu/_Z re
SFX 99 ure ien/_Z re
SFX 99 eure iu/_Z re
SFX 99 ure ieres/_Z re
SFX 99 ure res/_Z re
SFX 99 ure ié/_Z re
SFX 99 eure éu/_Z re
SFX 99 ure iérem/_Z re
SFX 99 eure érem/_Z re
SFX 99 ure iéreu/_Z re
SFX 99 eure éreu/_Z re
SFX 99 ure ieren/_Z re
SFX 99 ure ren/_Z re
SFX 99 e é/_Z re
SFX 99 e às/_Z re
SFX 99 e à/_Z re
SFX 99 e em/_Z re
SFX 99 e eu/_Z re
SFX 99 e an/_Z re
SFX 99 e ia/_Z re
SFX 99 e ies/_Z re
SFX 99 e ia/_Z re
SFX 99 e íem/_Z re
SFX 99 e íeu/_Z re
SFX 99 e ien/_Z re
SFX 99 ure ja/_Z re
SFX 99 ure gi/_Z re
SFX 99 ure ges/_Z re
SFX 99 ure gis/_Z re
SFX 99 ure ja/_Z re
SFX 99 ure gi/_Z re
SFX 99 ure gem/_Z re
SFX 99 ure geu/_Z re
SFX 99 ure gen/_Z re
SFX 99 ure gin/_Z re
SFX 99 ure iés/_Z re
SFX 99 ure ra/_Z re
SFX 99 ure s/_Z re
SFX 99 ure iessis/_Z re
SFX 99 ure res/_Z re
SFX 99 ure ssis/_Z re
SFX 99 ure iesses/_Z re
SFX 99 ure iés/_Z re
SFX 99 ure ra/_Z re
SFX 99 ure s/_Z re
SFX 99 ure iéssim/_Z re
SFX 99 eure érem/_Z re
SFX 99 eure éssim/_Z re
SFX 99 ure iéssem/_Z re
SFX 99 ure iéssiu/_Z re
SFX 99 eure éreu/_Z re
SFX 99 eure éssiu/_Z re
SFX 99 ure iésseu/_Z re
SFX 99 ure iessin/_Z re
SFX 99 ure ren/_Z re
SFX 99 ure ssin/_Z re
SFX 99 ure iessen/_Z re
SFX 99 ure ges/_C re
SFX 99 ure s/_C re
SFX 99 ure t/_C re
SFX 99 ure ja/_D re
SFX 99 ure gi/_D re
SFX 99 ure gem/_C re
SFX 99 ure g/_C re
SFX 99 ure geu/_C re
SFX 99 ure ieu/_C re
SFX 99 ure eu/_C re
SFX 99 ure is/_C re
SFX 99 ure gen/_C re
SFX 99 ure gin/_C re
# Model de conjugació: voler
SFX 9A Y 80
SFX 9A r r/_C_Y_V er
SFX 9A r nt/_C er
SFX 9A er gut/_V_Y er
SFX 9A er guda/_Y er
SFX 9A er guts/_Y er
SFX 9A er gudes/_Y er
SFX 9A oler ull/_Z er
SFX 9A er s/_Z er
SFX 9A er 0/_Z er
SFX 9A r m/_Z er
SFX 9A r u/_Z er
SFX 9A r n/_Z er
SFX 9A er ia/_Z er
SFX 9A er ies/_Z er
SFX 9A er ia/_Z er
SFX 9A er íem/_Z er
SFX 9A er íeu/_Z er
SFX 9A er ien/_Z er
SFX 9A er guí/_Z er
SFX 9A er gueres/_Z er
SFX 9A er gué/_Z er
SFX 9A er guérem/_Z er
SFX 9A er guéreu/_Z er
SFX 9A er gueren/_Z er
SFX 9A er dré/_Z er
SFX 9A er dràs/_Z er
SFX 9A er drà/_Z er
SFX 9A er drem/_Z er
SFX 9A er dreu/_Z er
SFX 9A er dran/_Z er
SFX 9A er dria/_Z er
SFX 9A er dries/_Z er
SFX 9A er dria/_Z er
SFX 9A er dríem/_Z er
SFX 9A er dríeu/_Z er
SFX 9A er drien/_Z er
SFX 9A oler ulga/_Z er
SFX 9A oler ullga/_Z er
SFX 9A oler ulgui/_Z er
SFX 9A oler ulgues/_Z er
SFX 9A oler ullgues/_Z er
SFX 9A oler ulguis/_Z er
SFX 9A oler ulga/_Z er
SFX 9A oler ullga/_Z er
SFX 9A oler ulgui/_Z er
SFX 9A oler ulguem/_Z er
SFX 9A oler ullguem/_Z er
SFX 9A oler ulgueu/_Z er
SFX 9A oler ullgueu/_Z er
SFX 9A oler ulguen/_Z er
SFX 9A oler ullguen/_Z er
SFX 9A oler ulguin/_Z er
SFX 9A er gués/_Z er
SFX 9A er guera/_Z er
SFX 9A er guessis/_Z er
SFX 9A er gueres/_Z er
SFX 9A er guesses/_Z er
SFX 9A er gués/_Z er
SFX 9A er guera/_Z er
SFX 9A er guéssim/_Z er
SFX 9A er guérem/_Z er
SFX 9A er guéssem/_Z er
SFX 9A er guéssiu/_Z er
SFX 9A er guéreu/_Z er
SFX 9A er guésseu/_Z er
SFX 9A er guessin/_Z er
SFX 9A er gueren/_Z er
SFX 9A er guessen/_Z er
SFX 9A oler ulgues/_C er
SFX 9A oler ullgues/_C er
SFX 9A oler ulga/_D er
SFX 9A oler ullga/_D er
SFX 9A oler ulgui/_D er
SFX 9A oler ulguem/_C er
SFX 9A oler ullguem/_C er
SFX 9A oler ulgueu/_C er
SFX 9A oler ullgueu/_C er
SFX 9A oler ulguen/_C er
SFX 9A oler ullguen/_C er
SFX 9A oler ulguin/_C er
# Model de conjugació: vore
SFX 9B Y 13
SFX 9B e e/_D_Y_V re
SFX 9B e é/_Z re
SFX 9B e às/_Z re
SFX 9B e à/_Z re
SFX 9B e em/_Z re
SFX 9B e eu/_Z re
SFX 9B e an/_Z re
SFX 9B e ia/_Z re
SFX 9B e ies/_Z re
SFX 9B e ia/_Z re
SFX 9B e íem/_Z re
SFX 9B e íeu/_Z re
SFX 9B e ien/_Z re
